<?xml version="1.0" encoding="utf-8"?>

<paradigms>
  <PARADIGM PARADIGM="nommasc1" GEN="masculine" INTENSIFY="none">
    <TYPE TYPE="{proper common}">
      <NUM NUM="singular">
        <ENCL ENCL="no">
          <CASE CASE="{nominative genitive dative accusative vocative}">
            <TERM TERM="u" ALT="1"/>
          </CASE>
        </ENCL>
        <ENCL ENCL="yes">
          <CASE CASE="{nominative accusative}">
            <TERM TERM="ul" ALT="1"/>
          </CASE>
          <CASE CASE="{genitive dative}">
            <TERM TERM="ului" ALT="1"/>
          </CASE>
          <CASE CASE="vocative">
            <HUM HUM="imperson">
              <TERM TERM="ul" ALT="1"/>
            </HUM>
            <HUM HUM="person">
              <TERM TERM="ule" ALT="1"/>
            </HUM>
          </CASE>
        </ENCL>
      </NUM>
      <NUM NUM="plural">
        <ENCL ENCL="no">
          <CASE CASE="{nominative genitive dative accusative vocative}">
            <TERM TERM="i" ALT="2"/>
          </CASE>
        </ENCL>
        <ENCL ENCL="yes">
          <CASE CASE="{nominative accusative}">
            <TERM TERM="ii" ALT="2"/>
          </CASE>
          <CASE CASE="{genitive dative}">
            <TERM TERM="ilor" ALT="2"/>
          </CASE>
          <CASE CASE="vocative">
            <HUM HUM="imperson">
              <TERM TERM="ii" ALT="2"/>
            </HUM>
            <HUM HUM="person">
              <TERM TERM="ilor" ALT="2"/>
            </HUM>
          </CASE>
        </ENCL>
      </NUM>
    </TYPE>
  </PARADIGM>
  <PARADIGM PARADIGM="nommasc2" GEN="masculine" INTENSIFY="none">
    <TYPE TYPE="{proper common}">
      <NUM NUM="singular">
        <ENCL ENCL="no">
          <CASE CASE="{nominative genitive dative accusative}">
            <TERM TERM="u" ALT="1"/>
          </CASE>
          <CASE CASE="vocative">
            <HUM HUM="imperson">
              <TERM TERM="u" ALT="1"/>
            </HUM>
            <HUM HUM="person">
              <TERM TERM="e" ALT="2"/>
            </HUM>
          </CASE>
        </ENCL>
        <ENCL ENCL="yes">
          <CASE CASE="{nominative accusative}">
            <TERM TERM="ul" ALT="1"/>
          </CASE>
          <CASE CASE="{genitive dative}">
            <TERM TERM="ului" ALT="1"/>
          </CASE>
          <CASE CASE="vocative">
            <HUM HUM="imperson">
              <TERM TERM="ul" ALT="1"/>
            </HUM>
            <HUM HUM="person">
              <TERM TERM="ule" ALT="1"/>
            </HUM>
          </CASE>
        </ENCL>
      </NUM>
      <NUM NUM="plural">
        <ENCL ENCL="no">
          <CASE CASE="{nominative genitive dative accusative vocative}">
            <TERM TERM="i" ALT="2"/>
          </CASE>
        </ENCL>
        <ENCL ENCL="yes">
          <CASE CASE="{nominative accusative}">
            <TERM TERM="ii" ALT="2"/>
          </CASE>
          <CASE CASE="{genitive dative}">
            <TERM TERM="ilor" ALT="2"/>
          </CASE>
          <CASE CASE="vocative">
            <HUM HUM="imperson">
              <TERM TERM="ii" ALT="2"/>
            </HUM>
            <HUM HUM="person">
              <TERM TERM="ilor" ALT="2"/>
            </HUM>
          </CASE>
        </ENCL>
      </NUM>
    </TYPE>
  </PARADIGM>
  <PARADIGM PARADIGM="nommasc3" GEN="masculine" INTENSIFY="none">
    <TYPE TYPE="{proper common}">
      <NUM NUM="singular">
        <ENCL ENCL="no">
          <CASE CASE="{nominative genitive dative accusative vocative}">
            <TERM TERM="e" ALT="1"/>
          </CASE>
        </ENCL>
        <ENCL ENCL="yes">
          <CASE CASE="{nominative accusative}">
            <TERM TERM="ele" ALT="1"/>
          </CASE>
          <CASE CASE="{genitive dative}">
            <TERM TERM="elui" ALT="1"/>
          </CASE>
          <CASE CASE="vocative">
            <HUM HUM="imperson">
              <TERM TERM="ele" ALT="1"/>
            </HUM>
            <HUM HUM="person">
              <TERM TERM="e" ALT="1"/>
            </HUM>
          </CASE>
        </ENCL>
      </NUM>
      <NUM NUM="plural">
        <ENCL ENCL="no">
          <CASE CASE="{nominative genitive dative accusative vocative}">
            <TERM TERM="i" ALT="2"/>
          </CASE>
        </ENCL>
        <ENCL ENCL="yes">
          <CASE CASE="{nominative accusative}">
            <TERM TERM="ii" ALT="2"/>
          </CASE>
          <CASE CASE="{genitive dative}">
            <TERM TERM="ilor" ALT="2"/>
          </CASE>
          <CASE CASE="vocative">
            <HUM HUM="imperson">
              <TERM TERM="ii" ALT="2"/>
            </HUM>
            <HUM HUM="person">
              <TERM TERM="ilor" ALT="2"/>
            </HUM>
          </CASE>
        </ENCL>
      </NUM>
    </TYPE>
  </PARADIGM>
  <PARADIGM PARADIGM="nommasc4" GEN="masculine" INTENSIFY="none">
    <TYPE TYPE="{proper common}">
      <NUM NUM="singular">
        <ENCL ENCL="no">
          <CASE CASE="{nominative genitive dative accusative vocative}">
            <TERM TERM="ă" ALT="1"/>
          </CASE>
        </ENCL>
        <ENCL ENCL="yes">
          <CASE CASE="{nominative accusative}">
            <TERM TERM="a" ALT="1"/>
          </CASE>
          <CASE CASE="{nominative accusative}">
            <TERM TERM="ăl" ALT="1"/>
          </CASE>
          <CASE CASE="{genitive dative}">
            <TERM TERM="ei" ALT="1"/>
          </CASE>
          <CASE CASE="{genitive dative}">
            <TERM TERM="ălui" ALT="1"/>
          </CASE>
          <CASE CASE="{genitive dative}">
            <TERM TERM="ii" ALT="1"/>
          </CASE>
          <CASE CASE="vocative">
            <HUM HUM="imperson">
              <TERM TERM="a" ALT="1"/>
            </HUM>
            <HUM HUM="person">
              <TERM TERM="a" ALT="1"/>
            </HUM>
          </CASE>
        </ENCL>
      </NUM>
      <NUM NUM="plural">
        <ENCL ENCL="no">
          <CASE CASE="{nominative genitive dative accusative vocative}">
            <TERM TERM="i" ALT="2"/>
          </CASE>
        </ENCL>
        <ENCL ENCL="yes">
          <CASE CASE="{nominative accusative}">
            <TERM TERM="ii" ALT="2"/>
          </CASE>
          <CASE CASE="{genitive dative}">
            <TERM TERM="ilor" ALT="2"/>
          </CASE>
          <CASE CASE="vocative">
            <HUM HUM="imperson">
              <TERM TERM="ii" ALT="2"/>
            </HUM>
            <HUM HUM="person">
              <TERM TERM="ilor" ALT="2"/>
            </HUM>
          </CASE>
        </ENCL>
      </NUM>
    </TYPE>
  </PARADIGM>
  <PARADIGM PARADIGM="nommasc5" GEN="masculine" INTENSIFY="none">
    <TYPE TYPE="{proper common}">
      <NUM NUM="singular">
        <ENCL ENCL="no">
          <CASE CASE="{nominative genitive dative accusative vocative}">
            <TERM TERM="ă" ALT="1"/>
          </CASE>
        </ENCL>
        <ENCL ENCL="yes">
          <CASE CASE="{nominative accusative}">
            <TERM TERM="a" ALT="1"/>
          </CASE>
          <CASE CASE="{genitive dative}">
            <TERM TERM="ii" ALT="2"/>
          </CASE>
          <CASE CASE="vocative">
            <HUM HUM="imperson">
              <TERM TERM="a" ALT="1"/>
            </HUM>
            <HUM HUM="person">
              <TERM TERM="o" ALT="1"/>
            </HUM>
          </CASE>
        </ENCL>
      </NUM>
      <NUM NUM="plural">
        <ENCL ENCL="no">
          <CASE CASE="{nominative genitive dative accusative vocative}">
            <TERM TERM="i" ALT="1"/>
          </CASE>
        </ENCL>
        <ENCL ENCL="yes">
          <CASE CASE="{nominative accusative}">
            <TERM TERM="ii" ALT="1"/>
          </CASE>
          <CASE CASE="{genitive dative}">
            <TERM TERM="ilor" ALT="1"/>
          </CASE>
          <CASE CASE="vocative">
            <HUM HUM="imperson">
              <TERM TERM="ii" ALT="1"/>
            </HUM>
            <HUM HUM="person">
              <TERM TERM="ilor" ALT="1"/>
            </HUM>
          </CASE>
        </ENCL>
      </NUM>
    </TYPE>
  </PARADIGM>
  <PARADIGM PARADIGM="nommasc6" GEN="masculine" INTENSIFY="none">
    <TYPE TYPE="{proper common}">
      <NUM NUM="singular">
        <ENCL ENCL="no">
          <CASE CASE="{nominative genitive dative accusative vocative}">
            <TERM TERM="ă"/>
          </CASE>
        </ENCL>
        <ENCL ENCL="yes">
          <CASE CASE="{nominative accusative}">
            <TERM TERM="a"/>
          </CASE>
          <CASE CASE="{genitive dative}">
            <TERM TERM="hii"/>
          </CASE>
          <CASE CASE="vocative">
            <HUM HUM="imperson">
              <TERM TERM="a"/>
            </HUM>
            <HUM HUM="person">
              <TERM TERM="o"/>
            </HUM>
          </CASE>
        </ENCL>
      </NUM>
      <NUM NUM="plural">
        <ENCL ENCL="no">
          <CASE CASE="{nominative genitive dative accusative vocative}">
            <TERM TERM="i"/>
          </CASE>
        </ENCL>
        <ENCL ENCL="yes">
          <CASE CASE="{nominative accusative}">
            <TERM TERM="ii"/>
          </CASE>
          <CASE CASE="{genitive dative}">
            <TERM TERM="ilor"/>
          </CASE>
          <CASE CASE="vocative">
            <HUM HUM="imperson">
              <TERM TERM="ii"/>
            </HUM>
            <HUM HUM="person">
              <TERM TERM="ilor"/>
            </HUM>
          </CASE>
        </ENCL>
      </NUM>
    </TYPE>
  </PARADIGM>
  <PARADIGM PARADIGM="nommasc7" GEN="masculine" INTENSIFY="none">
    <TYPE TYPE="{proper common}">
      <NUM NUM="singular">
        <ENCL ENCL="no">
          <CASE CASE="{nominative genitive dative accusative vocative}">
            <TERM TERM="l"/>
          </CASE>
        </ENCL>
        <ENCL ENCL="yes">
          <CASE CASE="{nominative accusative}">
            <TERM TERM="lul"/>
          </CASE>
          <CASE CASE="{genitive dative}">
            <TERM TERM="lului"/>
          </CASE>
          <CASE CASE="vocative">
            <HUM HUM="imperson">
              <TERM TERM="lul"/>
            </HUM>
            <HUM HUM="person">
              <TERM TERM="lule"/>
            </HUM>
          </CASE>
        </ENCL>
      </NUM>
      <NUM NUM="plural">
        <ENCL ENCL="no">
          <CASE CASE="{nominative genitive dative accusative vocative}">
            <TERM TERM="i"/>
          </CASE>
        </ENCL>
        <ENCL ENCL="yes">
          <CASE CASE="{nominative accusative}">
            <TERM TERM="ii"/>
          </CASE>
          <CASE CASE="{genitive dative}">
            <TERM TERM="ilor"/>
          </CASE>
          <CASE CASE="vocative">
            <HUM HUM="imperson">
              <TERM TERM="ii"/>
            </HUM>
            <HUM HUM="person">
              <TERM TERM="ilor"/>
            </HUM>
          </CASE>
        </ENCL>
      </NUM>
    </TYPE>
  </PARADIGM>
  <PARADIGM PARADIGM="nommasc8" GEN="masculine" INTENSIFY="none">
    <TYPE TYPE="{proper common}">
      <NUM NUM="singular">
        <ENCL ENCL="no">
          <CASE CASE="{nominative genitive dative accusative vocative}">
            <TERM TERM="" ALT="1"/>
          </CASE>
        </ENCL>
        <ENCL ENCL="yes">
          <CASE CASE="{nominative accusative}">
            <TERM TERM="ul" ALT="1"/>
          </CASE>
          <CASE CASE="{genitive dative}">
            <TERM TERM="ului" ALT="1"/>
          </CASE>
          <CASE CASE="vocative">
            <HUM HUM="imperson">
              <TERM TERM="ul" ALT="1"/>
            </HUM>
            <HUM HUM="person">
              <TERM TERM="ule" ALT="1"/>
            </HUM>
          </CASE>
        </ENCL>
      </NUM>
      <NUM NUM="plural">
        <ENCL ENCL="no">
          <CASE CASE="{nominative genitive dative accusative vocative}">
            <TERM TERM="i" ALT="2"/>
          </CASE>
        </ENCL>
        <ENCL ENCL="yes">
          <CASE CASE="{nominative accusative}">
            <TERM TERM="ii" ALT="2"/>
          </CASE>
          <CASE CASE="{genitive dative}">
            <TERM TERM="ilor" ALT="2"/>
          </CASE>
          <CASE CASE="vocative">
            <HUM HUM="imperson">
              <TERM TERM="ii" ALT="2"/>
            </HUM>
            <HUM HUM="person">
              <TERM TERM="ilor" ALT="2"/>
            </HUM>
          </CASE>
        </ENCL>
      </NUM>
    </TYPE>
  </PARADIGM>
  <PARADIGM PARADIGM="nommasc9" GEN="masculine" INTENSIFY="none">
    <TYPE TYPE="{proper common}">
      <NUM NUM="singular">
        <ENCL ENCL="no">
          <CASE CASE="{nominative genitive dative accusative vocative}">
            <TERM TERM="" ALT="1"/>
          </CASE>
        </ENCL>
        <ENCL ENCL="yes">
          <CASE CASE="{nominative accusative}">
            <TERM TERM="ul" ALT="1"/>
          </CASE>
          <CASE CASE="{genitive dative}">
            <TERM TERM="ului" ALT="1"/>
          </CASE>
          <CASE CASE="vocative">
            <HUM HUM="imperson">
              <TERM TERM="ul" ALT="1"/>
            </HUM>
            <HUM HUM="person">
              <TERM TERM="ule" ALT="1"/>
            </HUM>
          </CASE>
        </ENCL>
      </NUM>
      <NUM NUM="plural">
        <ENCL ENCL="no">
          <CASE CASE="{nominative genitive dative accusative vocative}">
            <TERM TERM="" ALT="2"/>
          </CASE>
        </ENCL>
        <ENCL ENCL="yes">
          <CASE CASE="{nominative accusative}">
            <TERM TERM="i" ALT="2"/>
          </CASE>
          <CASE CASE="{genitive dative}">
            <TERM TERM="lor" ALT="2"/>
          </CASE>
          <CASE CASE="vocative">
            <HUM HUM="imperson">
              <TERM TERM="i" ALT="2"/>
            </HUM>
            <HUM HUM="person">
              <TERM TERM="lor" ALT="2"/>
            </HUM>
          </CASE>
        </ENCL>
      </NUM>
    </TYPE>
  </PARADIGM>
  <PARADIGM PARADIGM="nommasc10" GEN="masculine" INTENSIFY="none">
    <TYPE TYPE="{proper common}">
      <NUM NUM="singular">
        <ENCL ENCL="no">
          <CASE CASE="{nominative genitive dative accusative}">
            <TERM TERM="" ALT="1"/>
          </CASE>
          <CASE CASE="vocative">
            <HUM HUM="imperson">
              <TERM TERM="" ALT="1"/>
            </HUM>
            <HUM HUM="person">
              <TERM TERM="e" ALT="3"/>
            </HUM>
          </CASE>
        </ENCL>
        <ENCL ENCL="yes">
          <CASE CASE="{nominative accusative}">
            <TERM TERM="ul" ALT="1"/>
          </CASE>
          <CASE CASE="{genitive dative}">
            <TERM TERM="ului" ALT="1"/>
          </CASE>
          <CASE CASE="vocative">
            <HUM HUM="imperson">
              <TERM TERM="ul" ALT="1"/>
            </HUM>
            <HUM HUM="person">
              <TERM TERM="ule" ALT="1"/>
            </HUM>
          </CASE>
        </ENCL>
      </NUM>
      <NUM NUM="plural">
        <ENCL ENCL="no">
          <CASE CASE="{nominative genitive dative accusative vocative}">
            <TERM TERM="i" ALT="2"/>
          </CASE>
        </ENCL>
        <ENCL ENCL="yes">
          <CASE CASE="{nominative accusative}">
            <TERM TERM="ii" ALT="2"/>
          </CASE>
          <CASE CASE="{genitive dative}">
            <TERM TERM="ilor" ALT="2"/>
          </CASE>
          <CASE CASE="vocative">
            <HUM HUM="imperson">
              <TERM TERM="ii" ALT="2"/>
            </HUM>
            <HUM HUM="person">
              <TERM TERM="ilor" ALT="2"/>
            </HUM>
          </CASE>
        </ENCL>
      </NUM>
    </TYPE>
  </PARADIGM>
  <PARADIGM PARADIGM="nommasc11" GEN="masculine" INTENSIFY="none">
    <TYPE TYPE="{proper common}">
      <NUM NUM="singular">
        <ENCL ENCL="no">
          <CASE CASE="{nominative genitive dative accusative vocative}">
            <TERM TERM="ă"/>
          </CASE>
        </ENCL>
        <ENCL ENCL="yes">
          <CASE CASE="{nominative accusative}">
            <TERM TERM="a"/>
          </CASE>
          <CASE CASE="{genitive dative}">
            <TERM TERM="ăi"/>
          </CASE>
          <CASE CASE="vocative">
            <HUM HUM="imperson">
              <TERM TERM="a"/>
            </HUM>
            <HUM HUM="person">
              <TERM TERM="a"/>
            </HUM>
          </CASE>
        </ENCL>
      </NUM>
      <NUM NUM="plural">
        <ENCL ENCL="no">
          <CASE CASE="{nominative genitive dative accusative vocative}">
            <TERM TERM="i"/>
          </CASE>
        </ENCL>
        <ENCL ENCL="yes">
          <CASE CASE="{nominative accusative}">
            <TERM TERM="ii"/>
          </CASE>
          <CASE CASE="{genitive dative}">
            <TERM TERM="ilor"/>
          </CASE>
          <CASE CASE="vocative">
            <HUM HUM="imperson">
              <TERM TERM="ii"/>
            </HUM>
            <HUM HUM="person">
              <TERM TERM="ilor"/>
            </HUM>
          </CASE>
        </ENCL>
      </NUM>
    </TYPE>
  </PARADIGM>
  <PARADIGM PARADIGM="nommasc12" GEN="masculine" INTENSIFY="none">
    <TYPE TYPE="{proper common}">
      <NUM NUM="singular">
        <ENCL ENCL="no">
          <CASE CASE="{nominative genitive dative accusative vocative}">
            <TERM TERM=""/>
          </CASE>
        </ENCL>
        <ENCL ENCL="yes">
          <CASE CASE="{nominative accusative}">
            <TERM TERM="a"/>
          </CASE>
          <CASE CASE="{genitive dative}">
            <TERM TERM="i"/>
          </CASE>
          <CASE CASE="vocative">
            <HUM HUM="imperson">
              <TERM TERM="a"/>
            </HUM>
            <HUM HUM="person">
              <TERM TERM="o"/>
            </HUM>
          </CASE>
        </ENCL>
      </NUM>
    </TYPE>
  </PARADIGM>
  <PARADIGM PARADIGM="nommasc13" GEN="masculine" INTENSIFY="none">
    <TYPE TYPE="{proper common}">
      <NUM NUM="singular">
        <ENCL ENCL="no">
          <CASE CASE="{nominative genitive dative accusative vocative}">
            <TERM TERM="e"/>
          </CASE>
        </ENCL>
        <ENCL ENCL="yes">
          <CASE CASE="{nominative accusative}">
            <TERM TERM="ea"/>
          </CASE>
          <CASE CASE="{genitive dative}">
            <TERM TERM="ii"/>
          </CASE>
          <CASE CASE="vocative">
            <HUM HUM="imperson">
              <TERM TERM="ea"/>
            </HUM>
            <HUM HUM="person">
              <TERM TERM="e"/>
            </HUM>
          </CASE>
        </ENCL>
      </NUM>
      <NUM NUM="plural">
        <ENCL ENCL="no">
          <CASE CASE="{nominative genitive dative accusative vocative}">
            <TERM TERM="i"/>
          </CASE>
        </ENCL>
        <ENCL ENCL="yes">
          <CASE CASE="{nominative accusative}">
            <TERM TERM="ii"/>
          </CASE>
          <CASE CASE="{genitive dative}">
            <TERM TERM="ilor"/>
          </CASE>
          <CASE CASE="vocative">
            <HUM HUM="imperson">
              <TERM TERM="ii"/>
            </HUM>
            <HUM HUM="person">
              <TERM TERM="ilor"/>
            </HUM>
          </CASE>
        </ENCL>
      </NUM>
    </TYPE>
  </PARADIGM>
  <PARADIGM PARADIGM="nommasc14" GEN="masculine" INTENSIFY="none">
    <TYPE TYPE="{proper common}">
      <NUM NUM="singular">
        <ENCL ENCL="no">
          <CASE CASE="{nominative genitive dative accusative vocative}">
            <TERM TERM="o"/>
          </CASE>
        </ENCL>
        <ENCL ENCL="yes">
          <CASE CASE="{nominative accusative}">
            <TERM TERM="oul"/>
          </CASE>
          <CASE CASE="{genitive dative}">
            <TERM TERM="oului"/>
          </CASE>
          <CASE CASE="vocative">
            <HUM HUM="imperson">
              <TERM TERM="oul"/>
            </HUM>
            <HUM HUM="person">
              <TERM TERM="oule"/>
            </HUM>
          </CASE>
        </ENCL>
      </NUM>
      <NUM NUM="plural">
        <ENCL ENCL="no">
          <CASE CASE="{nominative genitive dative accusative vocative}">
            <TERM TERM="i"/>
          </CASE>
        </ENCL>
        <ENCL ENCL="yes">
          <CASE CASE="{nominative accusative}">
            <TERM TERM="ii"/>
          </CASE>
          <CASE CASE="{genitive dative}">
            <TERM TERM="ilor"/>
          </CASE>
          <CASE CASE="vocative">
            <HUM HUM="imperson">
              <TERM TERM="ii"/>
            </HUM>
            <HUM HUM="person">
              <TERM TERM="ilor"/>
            </HUM>
          </CASE>
        </ENCL>
      </NUM>
    </TYPE>
  </PARADIGM>
  <PARADIGM PARADIGM="nomfem1" GEN="feminine" INTENSIFY="none">
    <TYPE TYPE="{proper common}">
      <NUM NUM="singular">
        <ENCL ENCL="no">
          <CASE CASE="{nominative accusative vocative}">
            <TERM TERM="ă" ALT="1"/>
          </CASE>
          <CASE CASE="{genitive dative}">
            <TERM TERM="e" ALT="2"/>
          </CASE>
        </ENCL>
        <ENCL ENCL="yes">
          <CASE CASE="{nominative accusative}">
            <TERM TERM="a" ALT="1"/>
          </CASE>
          <CASE CASE="{genitive dative}">
            <TERM TERM="ei" ALT="2"/>
          </CASE>
          <CASE CASE="vocative">
            <HUM HUM="imperson">
              <TERM TERM="a" ALT="1"/>
            </HUM>
            <HUM HUM="person">
              <TERM TERM="o" ALT="1"/>
            </HUM>
          </CASE>
        </ENCL>
      </NUM>
      <NUM NUM="plural">
        <ENCL ENCL="no">
          <CASE CASE="{nominative genitive dative accusative vocative}">
            <TERM TERM="e" ALT="2"/>
          </CASE>
        </ENCL>
        <ENCL ENCL="yes">
          <CASE CASE="{nominative accusative}">
            <TERM TERM="ele" ALT="2"/>
          </CASE>
          <CASE CASE="{genitive dative}">
            <TERM TERM="elor" ALT="2"/>
          </CASE>
          <CASE CASE="vocative">
            <HUM HUM="imperson">
              <TERM TERM="ele" ALT="2"/>
            </HUM>
            <HUM HUM="person">
              <TERM TERM="elor" ALT="2"/>
            </HUM>
          </CASE>
        </ENCL>
      </NUM>
    </TYPE>
  </PARADIGM>
  <PARADIGM PARADIGM="nomfem2" GEN="feminine" INTENSIFY="none">
    <TYPE TYPE="{proper common}">
      <NUM NUM="singular">
        <ENCL ENCL="no">
          <CASE CASE="{nominative accusative vocative}">
            <TERM TERM="ă" ALT="1"/>
          </CASE>
          <CASE CASE="{genitive dative}">
            <TERM TERM="i" ALT="2"/>
          </CASE>
        </ENCL>
        <ENCL ENCL="yes">
          <CASE CASE="{nominative accusative}">
            <TERM TERM="a" ALT="1"/>
          </CASE>
          <CASE CASE="{genitive dative}">
            <TERM TERM="ei" ALT="1"/>
          </CASE>
          <CASE CASE="vocative">
            <HUM HUM="imperson">
              <TERM TERM="a" ALT="1"/>
            </HUM>
            <HUM HUM="person">
              <TERM TERM="o" ALT="1"/>
            </HUM>
          </CASE>
        </ENCL>
      </NUM>
      <NUM NUM="plural">
        <ENCL ENCL="no">
          <CASE CASE="{nominative genitive dative accusative vocative}">
            <TERM TERM="i" ALT="2"/>
          </CASE>
        </ENCL>
        <ENCL ENCL="yes">
          <CASE CASE="{nominative accusative}">
            <TERM TERM="ile" ALT="2"/>
          </CASE>
          <CASE CASE="{genitive dative}">
            <TERM TERM="ilor" ALT="2"/>
          </CASE>
          <CASE CASE="vocative">
            <HUM HUM="imperson">
              <TERM TERM="ile" ALT="2"/>
            </HUM>
            <HUM HUM="person">
              <TERM TERM="ilor" ALT="2"/>
            </HUM>
          </CASE>
        </ENCL>
      </NUM>
    </TYPE>
  </PARADIGM>
  <PARADIGM PARADIGM="nomfem3" GEN="feminine" INTENSIFY="none">
    <TYPE TYPE="{proper common}">
      <NUM NUM="singular">
        <ENCL ENCL="no">
          <CASE CASE="{nominative accusative vocative}">
            <TERM TERM="ă" ALT="1"/>
          </CASE>
          <CASE CASE="{genitive dative}">
            <TERM TERM="i" ALT="2"/>
          </CASE>
        </ENCL>
        <ENCL ENCL="yes">
          <CASE CASE="{nominative accusative}">
            <TERM TERM="a" ALT="1"/>
          </CASE>
          <CASE CASE="{genitive dative}">
            <TERM TERM="ii" ALT="2"/>
          </CASE>
          <CASE CASE="vocative">
            <HUM HUM="imperson">
              <TERM TERM="a" ALT="1"/>
            </HUM>
            <HUM HUM="person">
              <TERM TERM="o" ALT="1"/>
            </HUM>
          </CASE>
        </ENCL>
      </NUM>
      <NUM NUM="plural">
        <ENCL ENCL="no">
          <CASE CASE="{nominative genitive dative accusative vocative}">
            <TERM TERM="uri" ALT="2"/>
          </CASE>
        </ENCL>
        <ENCL ENCL="yes">
          <CASE CASE="{nominative accusative}">
            <TERM TERM="urile" ALT="2"/>
          </CASE>
          <CASE CASE="{genitive dative}">
            <TERM TERM="urilor" ALT="2"/>
          </CASE>
          <CASE CASE="vocative">
            <HUM HUM="imperson">
              <TERM TERM="urile" ALT="2"/>
            </HUM>
            <HUM HUM="person">
              <TERM TERM="urilor" ALT="2"/>
            </HUM>
          </CASE>
        </ENCL>
      </NUM>
    </TYPE>
  </PARADIGM>
  <PARADIGM PARADIGM="nomfem4" GEN="feminine" INTENSIFY="none">
    <TYPE TYPE="{proper common}">
      <NUM NUM="singular">
        <ENCL ENCL="no">
          <CASE CASE="{nominative accusative vocative}">
            <TERM TERM="ă" ALT="1"/>
          </CASE>
          <CASE CASE="{genitive dative}">
            <TERM TERM="i" ALT="2"/>
          </CASE>
        </ENCL>
        <ENCL ENCL="yes">
          <CASE CASE="{nominative accusative}">
            <TERM TERM="a" ALT="1"/>
          </CASE>
          <CASE CASE="{genitive dative}">
            <TERM TERM="ii" ALT="2"/>
          </CASE>
          <CASE CASE="vocative">
            <HUM HUM="imperson">
              <TERM TERM="a" ALT="1"/>
            </HUM>
            <HUM HUM="person">
              <TERM TERM="o" ALT="1"/>
            </HUM>
          </CASE>
        </ENCL>
      </NUM>
      <NUM NUM="plural">
        <ENCL ENCL="no">
          <CASE CASE="{nominative genitive dative accusative vocative}">
            <TERM TERM="i" ALT="2"/>
          </CASE>
        </ENCL>
        <ENCL ENCL="yes">
          <CASE CASE="{nominative accusative}">
            <TERM TERM="ile" ALT="2"/>
          </CASE>
          <CASE CASE="{genitive dative}">
            <TERM TERM="ilor" ALT="2"/>
          </CASE>
          <CASE CASE="vocative">
            <HUM HUM="imperson">
              <TERM TERM="ile" ALT="2"/>
            </HUM>
            <HUM HUM="person">
              <TERM TERM="ilor" ALT="2"/>
            </HUM>
          </CASE>
        </ENCL>
      </NUM>
    </TYPE>
  </PARADIGM>
  <PARADIGM PARADIGM="nomfem5" GEN="feminine" INTENSIFY="none">
    <TYPE TYPE="{proper common}">
      <NUM NUM="singular">
        <ENCL ENCL="no">
          <CASE CASE="{nominative accusative vocative}">
            <TERM TERM="a" ALT="1"/>
          </CASE>
          <CASE CASE="{genitive dative}">
            <TERM TERM="ele" ALT="2"/>
          </CASE>
        </ENCL>
        <ENCL ENCL="yes">
          <CASE CASE="{nominative accusative}">
            <TERM TERM="aua" ALT="1"/>
          </CASE>
          <CASE CASE="{genitive dative}">
            <TERM TERM="elei" ALT="2"/>
          </CASE>
          <CASE CASE="vocative">
            <HUM HUM="imperson">
              <TERM TERM="aua" ALT="1"/>
            </HUM>
            <HUM HUM="person">
              <TERM TERM="ao" ALT="1"/>
            </HUM>
          </CASE>
        </ENCL>
      </NUM>
      <NUM NUM="plural">
        <ENCL ENCL="no">
          <CASE CASE="{nominative genitive dative accusative vocative}">
            <TERM TERM="ele" ALT="2"/>
          </CASE>
        </ENCL>
        <ENCL ENCL="yes">
          <CASE CASE="{nominative accusative}">
            <TERM TERM="elele" ALT="2"/>
          </CASE>
          <CASE CASE="{genitive dative}">
            <TERM TERM="elelor" ALT="2"/>
          </CASE>
          <CASE CASE="vocative">
            <HUM HUM="imperson">
              <TERM TERM="elele" ALT="2"/>
            </HUM>
            <HUM HUM="person">
              <TERM TERM="elelor" ALT="2"/>
            </HUM>
          </CASE>
        </ENCL>
      </NUM>
    </TYPE>
  </PARADIGM>
  <PARADIGM PARADIGM="nomfem6" GEN="feminine" INTENSIFY="none">
    <TYPE TYPE="{proper common}">
      <NUM NUM="singular">
        <ENCL ENCL="no">
          <CASE CASE="{nominative accusative vocative}">
            <TERM TERM="a"/>
          </CASE>
          <CASE CASE="{genitive dative}">
            <TERM TERM="le"/>
          </CASE>
        </ENCL>
        <ENCL ENCL="yes">
          <CASE CASE="{nominative accusative}">
            <TERM TERM="aua"/>
          </CASE>
          <CASE CASE="{genitive dative}">
            <TERM TERM="lei"/>
          </CASE>
          <CASE CASE="vocative">
            <HUM HUM="imperson">
              <TERM TERM="aua"/>
            </HUM>
            <HUM HUM="person">
              <TERM TERM="ao"/>
            </HUM>
          </CASE>
        </ENCL>
      </NUM>
      <NUM NUM="plural">
        <ENCL ENCL="no">
          <CASE CASE="{nominative genitive dative accusative vocative}">
            <TERM TERM="le"/>
          </CASE>
        </ENCL>
        <ENCL ENCL="yes">
          <CASE CASE="{nominative accusative}">
            <TERM TERM="lele"/>
          </CASE>
          <CASE CASE="{genitive dative}">
            <TERM TERM="lelor"/>
          </CASE>
          <CASE CASE="vocative">
            <HUM HUM="imperson">
              <TERM TERM="lele"/>
            </HUM>
            <HUM HUM="person">
              <TERM TERM="lelor"/>
            </HUM>
          </CASE>
        </ENCL>
      </NUM>
    </TYPE>
  </PARADIGM>
  <PARADIGM PARADIGM="nomfem7" GEN="feminine" INTENSIFY="none">
    <TYPE TYPE="{proper common}">
      <NUM NUM="singular">
        <ENCL ENCL="no">
          <CASE CASE="{nominative accusative vocative}">
            <TERM TERM="a"/>
          </CASE>
          <CASE CASE="{genitive dative}">
            <TERM TERM="e"/>
          </CASE>
        </ENCL>
        <ENCL ENCL="yes">
          <CASE CASE="{nominative accusative}">
            <TERM TERM="a"/>
          </CASE>
          <CASE CASE="{genitive dative}">
            <TERM TERM="ei"/>
          </CASE>
          <CASE CASE="vocative">
            <HUM HUM="imperson">
              <TERM TERM="a"/>
            </HUM>
            <HUM HUM="person">
              <TERM TERM="o"/>
            </HUM>
          </CASE>
        </ENCL>
      </NUM>
      <NUM NUM="plural">
        <ENCL ENCL="no">
          <CASE CASE="{nominative genitive dative accusative vocative}">
            <TERM TERM="e"/>
          </CASE>
        </ENCL>
        <ENCL ENCL="yes">
          <CASE CASE="{nominative accusative}">
            <TERM TERM="ele"/>
          </CASE>
          <CASE CASE="{genitive dative}">
            <TERM TERM="elor"/>
          </CASE>
          <CASE CASE="vocative">
            <HUM HUM="imperson">
              <TERM TERM="ele"/>
            </HUM>
            <HUM HUM="person">
              <TERM TERM="elor"/>
            </HUM>
          </CASE>
        </ENCL>
      </NUM>
    </TYPE>
  </PARADIGM>
  <PARADIGM PARADIGM="nomfem8" GEN="feminine" INTENSIFY="none">
    <TYPE TYPE="{proper common}">
      <NUM NUM="singular">
        <ENCL ENCL="no"	>
          <CASE CASE="{nominative accusative vocative}">
            <TERM TERM="e" ALT="1"/>
          </CASE>
          <CASE CASE="{genitive dative}">
            <TERM TERM="i" ALT="2"/>
          </CASE>
        </ENCL>
        <ENCL ENCL="yes">
          <CASE CASE="{nominative accusative}">
            <TERM TERM="ea" ALT="1"/>
          </CASE>
          <CASE CASE="{genitive dative}">
            <TERM TERM="ii" ALT="2"/>
          </CASE>
          <CASE CASE="vocative">
            <HUM HUM="imperson">
              <TERM TERM="ea" ALT="1"/>
            </HUM>
            <HUM HUM="person">
              <TERM TERM="eo" ALT="1"/>
            </HUM>
          </CASE>
        </ENCL>
      </NUM>
      <NUM NUM="plural">
        <ENCL ENCL="no">
          <CASE CASE="{nominative genitive dative accusative vocative}">
            <TERM TERM="i" ALT="2"/>
          </CASE>
        </ENCL>
        <ENCL ENCL="yes">
          <CASE CASE="{nominative accusative}">
            <TERM TERM="ile" ALT="2"/>
          </CASE>
          <CASE CASE="{genitive dative}">
            <TERM TERM="ilor" ALT="2"/>
          </CASE>
          <CASE CASE="vocative">
            <HUM HUM="imperson">
              <TERM TERM="ile" ALT="2"/>
            </HUM>
            <HUM HUM="person">
              <TERM TERM="ilor" ALT="2"/>
            </HUM>
          </CASE>
        </ENCL>
      </NUM>
    </TYPE>
  </PARADIGM>
  <PARADIGM PARADIGM="nomfem9" GEN="feminine" INTENSIFY="none">
    <TYPE TYPE="{proper common}">
      <NUM NUM="singular">
        <ENCL ENCL="no">
          <CASE CASE="{nominative accusative vocative}">
            <TERM TERM="e" ALT="1"/>
          </CASE>
          <CASE CASE="{genitive dative}">
            <TERM TERM="i" ALT="2"/>
          </CASE>
        </ENCL>
        <ENCL ENCL="yes">
          <CASE CASE="{nominative accusative}">
            <TERM TERM="ea" ALT="1"/>
          </CASE>
          <CASE CASE="{genitive dative}">
            <TERM TERM="ii" ALT="2"/>
          </CASE>
          <CASE CASE="vocative">
            <HUM HUM="imperson">
              <TERM TERM="ea" ALT="1"/>
            </HUM>
            <HUM HUM="person">
              <TERM TERM="eo" ALT="1"/>
            </HUM>
          </CASE>
        </ENCL>
      </NUM>
      <NUM NUM="plural">
        <ENCL ENCL="no">
          <CASE CASE="{nominative genitive dative accusative vocative}">
            <TERM TERM="uri" ALT="2"/>
          </CASE>
        </ENCL>
        <ENCL ENCL="yes">
          <CASE CASE="{nominative accusative}">
            <TERM TERM="urile" ALT="2"/>
          </CASE>
          <CASE CASE="{genitive dative}">
            <TERM TERM="urilor" ALT="2"/>
          </CASE>
          <CASE CASE="vocative">
            <HUM HUM="imperson">
              <TERM TERM="urile" ALT="2"/>
            </HUM>
            <HUM HUM="person">
              <TERM TERM="urilor" ALT="2"/>
            </HUM>
          </CASE>
        </ENCL>
      </NUM>
    </TYPE>
  </PARADIGM>
  <PARADIGM PARADIGM="nomfem10" GEN="feminine" INTENSIFY="none">
    <TYPE TYPE="{proper common}">
      <NUM NUM="singular">
        <ENCL ENCL="no">
          <CASE CASE="{nominative accusative vocative}">
            <TERM TERM="e" ALT="1"/>
          </CASE>
          <CASE CASE="{genitive dative}">
            <TERM TERM="i" ALT="2"/>
          </CASE>
        </ENCL>
        <ENCL ENCL="yes">
          <CASE CASE="{nominative accusative}">
            <TERM TERM="a" ALT="1"/>
          </CASE>
          <CASE CASE="{genitive dative}">
            <TERM TERM="ei" ALT="1"/>
          </CASE>
          <CASE CASE="vocative">
            <HUM HUM="imperson">
              <TERM TERM="a" ALT="1"/>
            </HUM>
            <HUM HUM="person">
              <TERM TERM="o" ALT="1"/>
            </HUM>
          </CASE>
        </ENCL>
      </NUM>
      <NUM NUM="plural">
        <ENCL ENCL="no">
          <CASE CASE="{nominative genitive dative accusative vocative}">
            <TERM TERM="i" ALT="2"/>
          </CASE>
        </ENCL>
        <ENCL ENCL="yes">
          <CASE CASE="{nominative accusative}">
            <TERM TERM="ile" ALT="2"/>
          </CASE>
          <CASE CASE="{genitive dative}">
            <TERM TERM="ilor" ALT="2"/>
          </CASE>
          <CASE CASE="vocative">
            <HUM HUM="imperson">
              <TERM TERM="ile" ALT="2"/>
            </HUM>
            <HUM HUM="person">
              <TERM TERM="ilor" ALT="2"/>
            </HUM>
          </CASE>
        </ENCL>
      </NUM>
    </TYPE>
  </PARADIGM>
  <PARADIGM PARADIGM="nomfem11" GEN="feminine" INTENSIFY="none">
    <TYPE TYPE="{proper common}">
      <NUM NUM="singular">
        <ENCL ENCL="no">
          <CASE CASE="{nominative accusative vocative}">
            <TERM TERM="" ALT="1"/>
          </CASE>
          <CASE CASE="{genitive dative}">
            <TERM TERM="" ALT="2"/>
          </CASE>
        </ENCL>
        <ENCL ENCL="yes">
          <CASE CASE="{nominative accusative}">
            <TERM TERM="a" ALT="1"/>
          </CASE>
          <CASE CASE="{genitive dative}">
            <TERM TERM="i" ALT="2"/>
          </CASE>
          <CASE CASE="vocative">
            <HUM HUM="imperson">
              <TERM TERM="a" ALT="1"/>
            </HUM>
            <HUM HUM="person">
              <TERM TERM="o" ALT="1"/>
            </HUM>
          </CASE>
        </ENCL>
      </NUM>
      <NUM NUM="plural">
        <ENCL ENCL="no">
          <CASE CASE="{nominative genitive dative accusative vocative}">
            <TERM TERM="" ALT="2"/>
          </CASE>
        </ENCL>
        <ENCL ENCL="yes">
          <CASE CASE="{nominative accusative}">
            <TERM TERM="le" ALT="2"/>
          </CASE>
          <CASE CASE="{genitive dative}">
            <TERM TERM="lor" ALT="2"/>
          </CASE>
          <CASE CASE="vocative">
            <HUM HUM="imperson">
              <TERM TERM="le" ALT="2"/>
            </HUM>
            <HUM HUM="person">
              <TERM TERM="lor" ALT="2"/>
            </HUM>
          </CASE>
        </ENCL>
      </NUM>
    </TYPE>
  </PARADIGM>
  <PARADIGM PARADIGM="nomfem12" GEN="feminine" INTENSIFY="none">
    <TYPE TYPE="{proper common}">
      <NUM NUM="singular">
        <ENCL ENCL="no">
          <CASE CASE="{nominative accusative vocative}">
            <TERM TERM="i"/>
          </CASE>
          <CASE CASE="{genitive dative}">
            <TERM TERM="i"/>
          </CASE>
        </ENCL>
        <ENCL ENCL="yes">
          <CASE CASE="{nominative accusative}">
            <TERM TERM="ea"/>
          </CASE>
          <CASE CASE="{genitive dative}">
            <TERM TERM="ii"/>
          </CASE>
          <CASE CASE="vocative">
            <HUM HUM="imperson">
              <TERM TERM="ea"/>
            </HUM>
            <HUM HUM="person">
              <TERM TERM="eo"/>
            </HUM>
          </CASE>
        </ENCL>
      </NUM>
      <NUM NUM="plural">
        <ENCL ENCL="no">
          <CASE CASE="{nominative genitive dative accusative vocative}">
            <TERM TERM="i"/>
          </CASE>
        </ENCL>
        <ENCL ENCL="yes">
          <CASE CASE="{nominative accusative}">
            <TERM TERM="ile"/>
          </CASE>
          <CASE CASE="{genitive dative}">
            <TERM TERM="ilor"/>
          </CASE>
          <CASE CASE="vocative">
            <HUM HUM="imperson">
              <TERM TERM="ile"/>
            </HUM>
            <HUM HUM="person">
              <TERM TERM="ilor"/>
            </HUM>
          </CASE>
        </ENCL>
      </NUM>
    </TYPE>
  </PARADIGM>
  <PARADIGM PARADIGM="nomfem13" GEN="feminine" INTENSIFY="none">
    <TYPE TYPE="{proper common}">
      <NUM NUM="singular">
        <ENCL ENCL="no">
          <CASE CASE="{nominative accusative vocative}">
            <TERM TERM="le" ALT="1"/>
          </CASE>
          <CASE CASE="{genitive dative}">
            <TERM TERM="i" ALT="2"/>
          </CASE>
        </ENCL>
        <ENCL ENCL="yes">
          <CASE CASE="{nominative accusative}">
            <TERM TERM="lea" ALT="1"/>
          </CASE>
          <CASE CASE="{genitive dative}">
            <TERM TERM="ii" ALT="2"/>
          </CASE>
          <CASE CASE="vocative">
            <HUM HUM="imperson">
              <TERM TERM="lea" ALT="1"/>
            </HUM>
            <HUM HUM="person">
              <TERM TERM="leo" ALT="1"/>
            </HUM>
          </CASE>
        </ENCL>
      </NUM>
      <NUM NUM="plural">
        <ENCL ENCL="no">
          <CASE CASE="{nominative genitive dative accusative vocative}">
            <TERM TERM="i" ALT="2"/>
          </CASE>
        </ENCL>
        <ENCL ENCL="yes">
          <CASE CASE="{nominative accusative}">
            <TERM TERM="ile" ALT="2"/>
          </CASE>
          <CASE CASE="{genitive dative}">
            <TERM TERM="ilor" ALT="2"/>
          </CASE>
          <CASE CASE="vocative">
            <HUM HUM="imperson">
              <TERM TERM="ile" ALT="2"/>
            </HUM>
            <HUM HUM="person">
              <TERM TERM="ilor" ALT="2"/>
            </HUM>
          </CASE>
        </ENCL>
      </NUM>
    </TYPE>
  </PARADIGM>
  <PARADIGM PARADIGM="nomfem14" GEN="feminine" INTENSIFY="none">
    <TYPE TYPE="{proper common}">
      <NUM NUM="singular">
        <ENCL ENCL="no">
          <CASE CASE="{nominative accusative vocative}">
            <TERM TERM="" ALT="1"/>
          </CASE>
          <CASE CASE="{genitive dative}">
            <TERM TERM="le" ALT="2"/>
          </CASE>
        </ENCL>
        <ENCL ENCL="yes">
          <CASE CASE="{nominative accusative}">
            <TERM TERM="ua" ALT="1"/>
          </CASE>
          <CASE CASE="{genitive dative}">
            <TERM TERM="lei" ALT="2"/>
          </CASE>
          <CASE CASE="vocative">
            <HUM HUM="imperson">
              <TERM TERM="ua" ALT="1"/>
            </HUM>
            <HUM HUM="person">
              <TERM TERM="o" ALT="1"/>
            </HUM>
          </CASE>
        </ENCL>
      </NUM>
      <NUM NUM="plural">
        <ENCL ENCL="no">
          <CASE CASE="{nominative genitive dative accusative vocative}">
            <TERM TERM="le" ALT="2"/>
          </CASE>
        </ENCL>
        <ENCL ENCL="yes">
          <CASE CASE="{nominative accusative}">
            <TERM TERM="lele" ALT="2"/>
          </CASE>
          <CASE CASE="{genitive dative}">
            <TERM TERM="lelor" ALT="2"/>
          </CASE>
          <CASE CASE="vocative">
            <HUM HUM="imperson">
              <TERM TERM="lele" ALT="2"/>
            </HUM>
            <HUM HUM="person">
              <TERM TERM="lelor" ALT="2"/>
            </HUM>
          </CASE>
        </ENCL>
      </NUM>
    </TYPE>
  </PARADIGM>
  <PARADIGM PARADIGM="nomfem15" GEN="feminine" INTENSIFY="none">
    <TYPE TYPE="{proper common}">
      <NUM NUM="singular">
        <ENCL ENCL="no">
          <CASE CASE="{nominative accusative vocative}">
            <TERM TERM="" ALT="1"/>
          </CASE>
          <CASE CASE="{genitive dative}">
            <TERM TERM="i" ALT="2"/>
          </CASE>
        </ENCL>
        <ENCL ENCL="yes">
          <CASE CASE="{nominative accusative}">
            <TERM TERM="ua" ALT="1"/>
          </CASE>
          <CASE CASE="{genitive dative}">
            <TERM TERM="ii" ALT="2"/>
          </CASE>
          <CASE CASE="vocative">
            <HUM HUM="imperson">
              <TERM TERM="ua" ALT="1"/>
            </HUM>
            <HUM HUM="person">
              <TERM TERM="o" ALT="1"/>
            </HUM>
          </CASE>
        </ENCL>
      </NUM>
      <NUM NUM="plural">
        <ENCL ENCL="no">
          <CASE CASE="{nominative genitive dative accusative vocative}">
            <TERM TERM="i" ALT="2"/>
          </CASE>
        </ENCL>
        <ENCL ENCL="yes">
          <CASE CASE="{nominative accusative}">
            <TERM TERM="ile" ALT="2"/>
          </CASE>
          <CASE CASE="{genitive dative}">
            <TERM TERM="ilor" ALT="2"/>
          </CASE>
          <CASE CASE="vocative">
            <HUM HUM="imperson">
              <TERM TERM="ile" ALT="2"/>
            </HUM>
            <HUM HUM="person">
              <TERM TERM="ilor" ALT="2"/>
            </HUM>
          </CASE>
        </ENCL>
      </NUM>
    </TYPE>
  </PARADIGM>
  <PARADIGM PARADIGM="nomfem16" GEN="feminine" INTENSIFY="none">
    <TYPE TYPE="{proper common}">
      <NUM NUM="singular">
        <ENCL ENCL="no">
          <CASE CASE="{nominative accusative vocative}">
            <TERM TERM="" ALT="1"/>
          </CASE>
          <CASE CASE="{genitive dative}">
            <TERM TERM="" ALT="2"/>
          </CASE>
        </ENCL>
        <ENCL ENCL="yes">
          <CASE CASE="{nominative accusative}">
            <TERM TERM="a" ALT="1"/>
          </CASE>
          <CASE CASE="{genitive dative}">
            <TERM TERM="i" ALT="2"/>
          </CASE>
          <CASE CASE="vocative">
            <HUM HUM="imperson">
              <TERM TERM="a" ALT="1"/>
            </HUM>
            <HUM HUM="person">
              <TERM TERM="o" ALT="1"/>
            </HUM>
          </CASE>
        </ENCL>
      </NUM>
      <NUM NUM="plural">
        <ENCL ENCL="no">
          <CASE CASE="{nominative genitive dative accusative vocative}">
            <TERM TERM="" ALT="2"/>
          </CASE>
        </ENCL>
        <ENCL ENCL="yes">
          <CASE CASE="{nominative accusative}">
            <TERM TERM="le" ALT="2"/>
          </CASE>
          <CASE CASE="{genitive dative}">
            <TERM TERM="le" ALT="2"/>
          </CASE>
          <CASE CASE="vocative">
            <HUM HUM="imperson">
              <TERM TERM="le" ALT="2"/>
            </HUM>
            <HUM HUM="person">
              <TERM TERM="lor" ALT="2"/>
            </HUM>
          </CASE>
        </ENCL>
      </NUM>
    </TYPE>
  </PARADIGM>
  <PARADIGM PARADIGM="nomfem17" GEN="feminine" INTENSIFY="none">
    <TYPE TYPE="{proper common}">
      <NUM NUM="singular">
        <ENCL ENCL="no">
          <CASE CASE="{nominative accusative vocative}">
            <TERM TERM="e"/>
          </CASE>
          <CASE CASE="{genitive dative}">
            <TERM TERM="e"/>
          </CASE>
        </ENCL>
        <ENCL ENCL="yes">
          <CASE CASE="{nominative accusative}">
            <TERM TERM="a"/>
          </CASE>
          <CASE CASE="{genitive dative}">
            <TERM TERM="ei"/>
          </CASE>
          <CASE CASE="vocative">
            <HUM HUM="imperson">
              <TERM TERM="a"/>
            </HUM>
            <HUM HUM="person">
              <TERM TERM="o"/>
            </HUM>
          </CASE>
        </ENCL>
      </NUM>
      <NUM NUM="plural">
        <ENCL ENCL="no">
          <CASE CASE="{nominative genitive dative accusative vocative}">
            <TERM TERM="e" ALT="2"/>
          </CASE>
        </ENCL>
        <ENCL ENCL="yes">
          <CASE CASE="{nominative accusative}">
            <TERM TERM="ele" ALT="2"/>
          </CASE>
          <CASE CASE="{genitive dutive}">
            <TERM TERM="elor" ALT="2"/>
          </CASE>
          <CASE CASE="vocative">
            <HUM HUM="imperson">
              <TERM TERM="ele" ALT="2"/>
            </HUM>
            <HUM HUM="person">
              <TERM TERM="elor" ALT="2"/>
            </HUM>
          </CASE>
        </ENCL>
      </NUM>
    </TYPE>
  </PARADIGM>
  <PARADIGM PARADIGM="nomfem18" GEN="feminine" INTENSIFY="none">
    <TYPE TYPE="{proper common}">
      <NUM NUM="singular">
        <ENCL ENCL="no">
          <CASE CASE="{nominative accusative vocative}">
            <TERM TERM="a"/>
          </CASE>
          <CASE CASE="{genitive dative}">
            <TERM TERM="i"/>
          </CASE>
        </ENCL>
        <ENCL ENCL="yes">
          <CASE CASE="{nominative accusative}">
            <TERM TERM="a"/>
          </CASE>
          <CASE CASE="{genitive dative}">
            <TERM TERM="ei"/>
          </CASE>
          <CASE CASE="vocative">
            <HUM HUM="imperson">
              <TERM TERM="a"/>
            </HUM>
            <HUM HUM="person">
              <TERM TERM="o"/>
            </HUM>
          </CASE>
        </ENCL>
      </NUM>
      <NUM NUM="plural">
        <ENCL ENCL="no">
          <CASE CASE="{nominative genitive dative accusative vocative}">
            <TERM TERM="i"/>
          </CASE>
        </ENCL>
        <ENCL ENCL="yes">
          <CASE CASE="{nominative accusative}">
            <TERM TERM="ile"/>
          </CASE>
          <CASE CASE="{genitive dative}">
            <TERM TERM="ilor"/>
          </CASE>
          <CASE CASE="vocative">
            <HUM HUM="imperson">
              <TERM TERM="ile"/>
            </HUM>
            <HUM HUM="person">
              <TERM TERM="ilor"/>
            </HUM>
          </CASE>
        </ENCL>
      </NUM>
    </TYPE>
  </PARADIGM>
  <PARADIGM PARADIGM="nomfem19" GEN="feminine" INTENSIFY="none">
    <TYPE TYPE="{proper common}">
      <NUM NUM="singular">
        <ENCL ENCL="no">
          <CASE CASE="{nominative accusative vocative}">
            <TERM TERM="e" ALT="1"/>
          </CASE>
          <CASE CASE="{genitive dative}">
            <TERM TERM="e" ALT="1"/>
          </CASE>
        </ENCL>
        <ENCL ENCL="yes">
          <CASE CASE="{nominative accusative}">
            <TERM TERM="ea" ALT="1"/>
          </CASE>
          <CASE CASE="{genitive dative}">
            <TERM TERM="ei" ALT="1"/>
          </CASE>
          <CASE CASE="vocative">
            <HUM HUM="imperson">
              <TERM TERM="ea" ALT="1"/>
            </HUM>
            <HUM HUM="person">
              <TERM TERM="eo" ALT="1"/>
            </HUM>
          </CASE>
        </ENCL>
      </NUM>
      <NUM NUM="plural">
        <ENCL ENCL="no">
          <CASE CASE="{nominative genitive dative accusative vocative}">
            <TERM TERM="uri"/>
          </CASE>
        </ENCL>
        <ENCL ENCL="yes">
          <CASE CASE="{nominative accusative}">
            <TERM TERM="urile"/>
          </CASE>
          <CASE CASE="{genitive dative}">
            <TERM TERM="urilor"/>
          </CASE>
          <CASE CASE="vocative">
            <HUM HUM="imperson">
              <TERM TERM="urile"/>
            </HUM>
            <HUM HUM="person">
              <TERM TERM="urilor"/>
            </HUM>
          </CASE>
        </ENCL>
      </NUM>
    </TYPE>
  </PARADIGM>
  <PARADIGM PARADIGM="nomfem20" GEN="feminine" INTENSIFY="none">
    <TYPE TYPE="{proper common}">
      <NUM NUM="singular">
        <ENCL ENCL="no">
          <CASE CASE="{nominative accusative vocative}">
            <TERM TERM="ă" ALT="1"/>
          </CASE>
          <CASE CASE="{genitive dative}">
            <TERM TERM="e" ALT="2"/>
          </CASE>
        </ENCL>
        <ENCL ENCL="yes">
          <CASE CASE="{nominative accusative}">
            <TERM TERM="a" ALT="1"/>
          </CASE>
          <CASE CASE="{genitive dative}">
            <TERM TERM="ei" ALT="2"/>
          </CASE>
          <CASE CASE="vocative">
            <HUM HUM="imperson">
              <TERM TERM="a" ALT="1"/>
            </HUM>
            <HUM HUM="person">
              <TERM TERM="o" ALT="1"/>
            </HUM>
          </CASE>
        </ENCL>
      </NUM>
      <NUM NUM="plural">
        <ENCL ENCL="no">
          <CASE CASE="{nominative genitive dative accusative vocative}">
            <TERM TERM="uri" ALT="2"/>
          </CASE>
        </ENCL>
        <ENCL ENCL="yes">
          <CASE CASE="{nominative accusative}">
            <TERM TERM="urile" ALT="2"/>
          </CASE>
          <CASE CASE="{genitive dative}">
            <TERM TERM="urilor" ALT="2"/>
          </CASE>
          <CASE CASE="vocative">
            <HUM HUM="imperson">
              <TERM TERM="urile" ALT="2"/>
            </HUM>
            <HUM HUM="person">
              <TERM TERM="urilor" ALT="2"/>
            </HUM>
          </CASE>
        </ENCL>
      </NUM>
    </TYPE>
  </PARADIGM>
  <PARADIGM PARADIGM="nomfem21" GEN="feminine" INTENSIFY="none">
    <TYPE TYPE="{proper common}">
      <NUM NUM="singular">
        <ENCL ENCL="no">
          <CASE CASE="{nominative accusative vocative}">
            <TERM TERM="ă"/>
          </CASE>
          <CASE CASE="{genitive dative}">
            <TERM TERM="i"/>
          </CASE>
        </ENCL>
        <ENCL ENCL="yes">
          <CASE CASE="{nominative accusative}">
            <TERM TERM="a"/>
          </CASE>
          <CASE CASE="{genitive dative}">
            <TERM TERM="ăi"/>
          </CASE>
          <CASE CASE="vocative">
            <HUM HUM="imperson">
              <TERM TERM="a"/>
            </HUM>
            <HUM HUM="person">
              <TERM TERM="o"/>
            </HUM>
          </CASE>
        </ENCL>
      </NUM>
      <NUM NUM="plural">
        <ENCL ENCL="no">
          <CASE CASE="{nominative genitive dative accusative vocative}">
            <TERM TERM="i"/>
          </CASE>
        </ENCL>
        <ENCL ENCL="yes">
          <CASE CASE="{nominative accusative}">
            <TERM TERM="ile"/>
          </CASE>
          <CASE CASE="{genitive dative}">
            <TERM TERM="ilor"/>
          </CASE>
          <CASE CASE="vocative">
            <HUM HUM="imperson">
              <TERM TERM="ile"/>
            </HUM>
            <HUM HUM="person">
              <TERM TERM="ilor"/>
            </HUM>
          </CASE>
        </ENCL>
      </NUM>
    </TYPE>
  </PARADIGM>
  <PARADIGM PARADIGM="nomfem22" GEN="feminine" INTENSIFY="none">
    <TYPE TYPE="{proper common}">
      <NUM NUM="singular">
        <ENCL ENCL="no">
          <CASE CASE="{nominative accusative vocative}">
            <TERM TERM="a"/>
          </CASE>
          <CASE CASE="{genitive dative}">
            <TERM TERM="a"/>
          </CASE>
        </ENCL>
        <ENCL ENCL="yes">
          <CASE CASE="{nominative accusative}">
            <TERM TERM="a"/>
          </CASE>
          <CASE CASE="{genitive dative}">
            <TERM TERM="ei"/>
          </CASE>
          <CASE CASE="vocative">
            <HUM HUM="imperson">
              <TERM TERM="a"/>
            </HUM>
            <HUM HUM="person">
              <TERM TERM="o"/>
            </HUM>
          </CASE>
        </ENCL>
      </NUM>
      <NUM NUM="plural">
        <ENCL ENCL="no">
          <CASE CASE="{nominative genitive dative accusative vocative}">
            <TERM TERM="a"/>
          </CASE>
        </ENCL>
      </NUM>
    </TYPE>
  </PARADIGM>
  <PARADIGM PARADIGM="nomneu1" INTENSIFY="none">
    <TYPE TYPE="{proper common}">
      <NUM NUM="singular" GEN="masculine">
        <ENCL ENCL="no">
          <CASE CASE="{nominative genitive dative accusative vocative}">
            <TERM TERM="" ALT="1"/>
          </CASE>
        </ENCL>
        <ENCL ENCL="yes">
          <CASE CASE="{nominative accusative}">
            <TERM TERM="ul" ALT="1"/>
          </CASE>
          <CASE CASE="{genitive dative}">
            <TERM TERM="ului" ALT="1"/>
          </CASE>
          <CASE CASE="vocative">
            <HUM HUM="imperson">
              <TERM TERM="ul" ALT="1"/>
            </HUM>
            <HUM HUM="person">
              <TERM TERM="ule" ALT="1"/>
            </HUM>
          </CASE>
        </ENCL>
      </NUM>
      <NUM NUM="plural" GEN="feminine">
        <ENCL ENCL="no">
          <CASE CASE="{nominative genitive dative accusative vocative}">
            <TERM TERM="e" ALT="2"/>
          </CASE>
        </ENCL>
        <ENCL ENCL="yes">
          <CASE CASE="{nominative accusative}">
            <TERM TERM="ele" ALT="2"/>
          </CASE>
          <CASE CASE="{genitive dative}">
            <TERM TERM="elor" ALT="2"/>
          </CASE>
          <CASE CASE="vocative">
            <HUM HUM="imperson">
              <TERM TERM="ele" ALT="2"/>
            </HUM>
            <HUM HUM="person">
              <TERM TERM="elor" ALT="2"/>
            </HUM>
          </CASE>
        </ENCL>
      </NUM>
    </TYPE>
  </PARADIGM>
  <PARADIGM PARADIGM="nomneu2" INTENSIFY="none">
    <TYPE TYPE="{proper common}">
      <NUM NUM="singular" GEN="masculine">
        <ENCL ENCL="no">
          <CASE CASE="{nominative genitive dative accusative vocative}">
            <TERM TERM=""/>
          </CASE>
        </ENCL>
        <ENCL ENCL="yes">
          <CASE CASE="{nominative accusative}">
            <TERM TERM="ul"/>
          </CASE>
          <CASE CASE="{genitive dative}">
            <TERM TERM="ului"/>
          </CASE>
          <CASE CASE="vocative">
            <HUM HUM="imperson">
              <TERM TERM="ul"/>
            </HUM>
            <HUM HUM="person">
              <TERM TERM="ule"/>
            </HUM>
          </CASE>
        </ENCL>
      </NUM>
      <NUM NUM="plural" GEN="feminine">
        <ENCL ENCL="no">
          <CASE CASE="{nominative genitive dative accusative vocative}">
            <TERM TERM="ii"/>
          </CASE>
        </ENCL>
        <ENCL ENCL="yes">
          <CASE CASE="{nominative accusative}">
            <TERM TERM="iile"/>
          </CASE>
          <CASE CASE="{genitive dative}">
            <TERM TERM="iilor"/>
          </CASE>
          <CASE CASE="vocative">
            <HUM HUM="imperson">
              <TERM TERM="iile"/>
            </HUM>
            <HUM HUM="person">
              <TERM TERM="iilor"/>
            </HUM>
          </CASE>
        </ENCL>
      </NUM>
    </TYPE>
  </PARADIGM>
  <PARADIGM PARADIGM="nomneu3" INTENSIFY="none">
    <TYPE TYPE="{proper common}">
      <NUM NUM="singular" GEN="masculine">
        <ENCL ENCL="no">
          <CASE CASE="{nominative genitive dative accusative vocative}">
            <TERM TERM="" ALT="1"/>
          </CASE>
        </ENCL>
        <ENCL ENCL="yes">
          <CASE CASE="{nominative accusative}">
            <TERM TERM="ul" ALT="1"/>
          </CASE>
          <CASE CASE="{genitive dative}">
            <TERM TERM="ului" ALT="1"/>
          </CASE>
          <CASE CASE="vocative">
            <HUM HUM="imperson">
              <TERM TERM="ul" ALT="1"/>
            </HUM>
            <HUM HUM="person">
              <TERM TERM="ule" ALT="1"/>
            </HUM>
          </CASE>
        </ENCL>
      </NUM>
      <NUM NUM="plural" GEN="feminine">
        <ENCL ENCL="no">
          <CASE CASE="{nominative genitive dative accusative vocative}">
            <TERM TERM="uri" ALT="2"/>
          </CASE>
        </ENCL>
        <ENCL ENCL="yes">
          <CASE CASE="{nominative accusative}">
            <TERM TERM="urile" ALT="2"/>
          </CASE>
          <CASE CASE="{genitive dative}">
            <TERM TERM="urilor" ALT="2"/>
          </CASE>
          <CASE CASE="vocative">
            <HUM HUM="imperson">
              <TERM TERM="urile" ALT="2"/>
            </HUM>
            <HUM HUM="person">
              <TERM TERM="urilor" ALT="2"/>
            </HUM>
          </CASE>
        </ENCL>
      </NUM>
    </TYPE>
  </PARADIGM>
  <PARADIGM PARADIGM="nomneu4" INTENSIFY="none">
    <TYPE TYPE="{proper common}">
      <NUM NUM="singular" GEN="masculine">
        <ENCL ENCL="no">
          <CASE CASE="{nominative genitive dative accusative vocative}">
            <TERM TERM=""/>
          </CASE>
        </ENCL>
        <ENCL ENCL="yes">
          <CASE CASE="{nominative accusative}">
            <TERM TERM="le"/>
          </CASE>
          <CASE CASE="{genitive dative}">
            <TERM TERM="lui"/>
          </CASE>
          <CASE CASE="vocative">
            <HUM HUM="imperson">
              <TERM TERM="le"/>
            </HUM>
            <HUM HUM="person">
              <TERM TERM=""/>
            </HUM>
          </CASE>
        </ENCL>
      </NUM>
      <NUM NUM="plural" GEN="feminine">
        <ENCL ENCL="no">
          <CASE CASE="{nominative genitive dative accusative vocative}">
            <TERM TERM=""/>
          </CASE>
        </ENCL>
        <ENCL ENCL="yes">
          <CASE CASE="{nominative accusative}">
            <TERM TERM="le"/>
          </CASE>
          <CASE CASE="{genitive dative}">
            <TERM TERM="lor"/>
          </CASE>
          <CASE CASE="vocative">
            <HUM HUM="imperson">
              <TERM TERM="le"/>
            </HUM>
            <HUM HUM="person">
              <TERM TERM="lor"/>
            </HUM>
          </CASE>
        </ENCL>
      </NUM>
    </TYPE>
  </PARADIGM>
  <PARADIGM PARADIGM="nomneu5" INTENSIFY="none">
    <TYPE TYPE="{proper common}">
      <NUM NUM="singular" GEN="masculine">
        <ENCL ENCL="no">
          <CASE CASE="{nominative genitive dative accusative vocative}">
            <TERM TERM="u" ALT="1"/>
          </CASE>
        </ENCL>
        <ENCL ENCL="yes">
          <CASE CASE="{nominative accusative}">
            <TERM TERM="ul" ALT="1"/>
          </CASE>
          <CASE CASE="{genitive dative}">
            <TERM TERM="ului" ALT="1"/>
          </CASE>
          <CASE CASE="vocative">
            <HUM HUM="imperson">
              <TERM TERM="ul" ALT="1"/>
            </HUM>
            <HUM HUM="person">
              <TERM TERM="ule" ALT="1"/>
            </HUM>
          </CASE>
        </ENCL>
      </NUM>
      <NUM NUM="plural" GEN="feminine">
        <ENCL ENCL="no">
          <CASE CASE="{nominative genitive dative accusative vocative}">
            <TERM TERM="e" ALT="2"/>
          </CASE>
        </ENCL>
        <ENCL ENCL="yes">
          <CASE CASE="{nominative accusative}">
            <TERM TERM="ele" ALT="2"/>
          </CASE>
          <CASE CASE="{genitive dative}">
            <TERM TERM="elor" ALT="2"/>
          </CASE>
          <CASE CASE="vocative">
            <HUM HUM="imperson">
              <TERM TERM="ele" ALT="2"/>
            </HUM>
            <HUM HUM="person">
              <TERM TERM="elor" ALT="2"/>
            </HUM>
          </CASE>
        </ENCL>
      </NUM>
    </TYPE>
  </PARADIGM>
  <PARADIGM PARADIGM="nomneu6" INTENSIFY="none">
    <TYPE TYPE="{proper common}">
      <NUM NUM="singular" GEN="masculine">
        <ENCL ENCL="no">
          <CASE CASE="{nominative genitive dative accusative vocative}">
            <TERM TERM="u"/>
          </CASE>
        </ENCL>
        <ENCL ENCL="yes">
          <CASE CASE="{nominative accusative}">
            <TERM TERM="ul"/>
          </CASE>
          <CASE CASE="{genitive dative}">
            <TERM TERM="ului"/>
          </CASE>
          <CASE CASE="vocative">
            <HUM HUM="imperson">
              <TERM TERM="ul"/>
            </HUM>
            <HUM HUM="person">
              <TERM TERM="ule"/>
            </HUM>
          </CASE>
        </ENCL>
      </NUM>
      <NUM NUM="plural" GEN="feminine">
        <ENCL ENCL="no">
          <CASE CASE="{nominative genitive dative accusative vocative}">
            <TERM TERM="i"/>
          </CASE>
        </ENCL>
        <ENCL ENCL="yes">
          <CASE CASE="{nominative accusntive}">
            <TERM TERM="ile"/>
          </CASE>
          <CASE CASE="{genitive dative}">
            <TERM TERM="ilor"/>
          </CASE>
          <CASE CASE="vocative">
            <HUM HUM="imperson">
              <TERM TERM="ile"/>
            </HUM>
            <HUM HUM="person">
              <TERM TERM="ilor"/>
            </HUM>
          </CASE>
        </ENCL>
      </NUM>
    </TYPE>
  </PARADIGM>
  <PARADIGM PARADIGM="nomneu7" INTENSIFY="none">
    <TYPE TYPE="{proper common}">
      <NUM NUM="singular" GEN="masculine">
        <ENCL ENCL="no">
          <CASE CASE="{nominative genitive dative accusative vocative}">
            <TERM TERM="u" ALT="1"/>
          </CASE>
        </ENCL>
        <ENCL ENCL="yes">
          <CASE CASE="{nominative accusative}">
            <TERM TERM="ul" ALT="1"/>
          </CASE>
          <CASE CASE="{genitive dative}">
            <TERM TERM="ului" ALT="1"/>
          </CASE>
          <CASE CASE="vocative">
            <HUM HUM="imperson">
              <TERM TERM="ul" ALT="1"/>
            </HUM>
            <HUM HUM="person">
              <TERM TERM="ule" ALT="1"/>
            </HUM>
          </CASE>
        </ENCL>
      </NUM>
      <NUM NUM="plural" GEN="feminine">
        <ENCL ENCL="no">
          <CASE CASE="{nominative genitive dative accusative vocative}">
            <TERM TERM="ie" ALT="2"/>
          </CASE>
        </ENCL>
        <ENCL ENCL="yes">
          <CASE CASE="{nominative accusative}">
            <TERM TERM="iele" ALT="2"/>
          </CASE>
          <CASE CASE="{genitive dative}">
            <TERM TERM="ielor" ALT="2"/>
          </CASE>
          <CASE CASE="vocative">
            <HUM HUM="imperson">
              <TERM TERM="iele" ALT="2"/>
            </HUM>
            <HUM HUM="person">
              <TERM TERM="ielor" ALT="2"/>
            </HUM>
          </CASE>
        </ENCL>
      </NUM>
    </TYPE>
  </PARADIGM>
  <PARADIGM PARADIGM="nomneu8" INTENSIFY="none">
    <TYPE TYPE="{proper common}">
      <NUM NUM="singular" GEN="masculine">
        <ENCL ENCL="no">
          <CASE CASE="{nominative genitive dative accusative vocative}">
            <TERM TERM="u"/>
          </CASE>
        </ENCL>
        <ENCL ENCL="yes">
          <CASE CASE="{nominative accusative}">
            <TERM TERM="ul"/>
          </CASE>
          <CASE CASE="{genitive dative}">
            <TERM TERM="ului"/>
          </CASE>
          <CASE CASE="vocative">
            <HUM HUM="imperson">
              <TERM TERM="ul"/>
            </HUM>
            <HUM HUM="person">
              <TERM TERM="ule"/>
            </HUM>
          </CASE>
        </ENCL>
      </NUM>
      <NUM NUM="plural" GEN="feminine">
        <ENCL ENCL="no">
          <CASE CASE="{nominative genitive dative accusative vocative}">
            <TERM TERM="uri" ALT="2"/>
          </CASE>
        </ENCL>
        <ENCL ENCL="yes">
          <CASE CASE="{nominative accusative}">
            <TERM TERM="urile" ALT="2"/>
          </CASE>
          <CASE CASE="{genitive dative}">
            <TERM TERM="urilor" ALT="2"/>
          </CASE>
          <CASE CASE="vocative">
            <HUM HUM="imperson">
              <TERM TERM="urile" ALT="2"/>
            </HUM>
            <HUM HUM="person">
              <TERM TERM="urilor" ALT="2"/>
            </HUM>
          </CASE>
        </ENCL>
      </NUM>
    </TYPE>
  </PARADIGM>
  <PARADIGM PARADIGM="nomneu9" INTENSIFY="none">
    <TYPE TYPE="{proper common}">
      <NUM NUM="singular" GEN="masculine">
        <ENCL ENCL="no">
          <CASE CASE="{nominative genitive dative accusative vocative}">
            <TERM TERM=""/>
          </CASE>
        </ENCL>
        <ENCL ENCL="yes">
          <CASE CASE="{nominative accusative}">
            <TERM TERM="l"/>
          </CASE>
          <CASE CASE="{genitive dative}">
            <TERM TERM="lui"/>
          </CASE>
          <CASE CASE="vocative">
            <HUM HUM="imperson">
              <TERM TERM="l"/>
            </HUM>
            <HUM HUM="person">
              <TERM TERM="le"/>
            </HUM>
          </CASE>
        </ENCL>
      </NUM>
      <NUM NUM="plural" GEN="feminine">
        <ENCL ENCL="no">
          <CASE CASE="{nominative genitive dative accusative vocative}">
            <TERM TERM="ă"/>
          </CASE>
        </ENCL>
        <ENCL ENCL="yes">
          <CASE CASE="{nominative accusative}">
            <TERM TERM="ăle"/>
          </CASE>
          <CASE CASE="{genitive dative}">
            <TERM TERM="ă1or"/>
          </CASE>
          <CASE CASE="vocative">
            <HUM HUM="imperson">
              <TERM TERM="ăle"/>
            </HUM>
            <HUM HUM="person">
              <TERM TERM="ălor"/>
            </HUM>
          </CASE>
        </ENCL>
      </NUM>
    </TYPE>
  </PARADIGM>
  <PARADIGM PARADIGM="nomneu10" INTENSIFY="none">
    <TYPE TYPE="{proper common}">
      <NUM NUM="singular" GEN="masculine">
        <ENCL ENCL="no">
          <CASE CASE="{nominative genitive dative accusative vocative}">
            <TERM TERM="" ALT="1"/>
          </CASE>
        </ENCL>
        <ENCL ENCL="yes">
          <CASE CASE="{nominative accusative}">
            <TERM TERM="ul" ALT="1"/>
          </CASE>
          <CASE CASE="{genitive dative}">
            <TERM TERM="ului" ALT="1"/>
          </CASE>
          <CASE CASE="vocative">
            <HUM HUM="imperson">
              <TERM TERM="ul" ALT="1"/>
            </HUM>
            <HUM HUM="person">
              <TERM TERM="ule" ALT="1"/>
            </HUM>
          </CASE>
        </ENCL>
      </NUM>
      <NUM NUM="plural" GEN="feminine">
        <ENCL ENCL="no">
          <CASE CASE="{nominative genitive dative accusative vocative}">
            <TERM TERM="" ALT="2"/>
          </CASE>
        </ENCL>
        <ENCL ENCL="yes">
          <CASE CASE="{nominative accusative}">
            <TERM TERM="le" ALT="2"/>
          </CASE>
          <CASE CASE="{genitive dative}">
            <TERM TERM="lor" ALT="2"/>
          </CASE>
          <CASE CASE="vocative">
            <HUM HUM="imperson">
              <TERM TERM="le" ALT="2"/>
            </HUM>
            <HUM HUM="person">
              <TERM TERM="lor" ALT="2"/>
            </HUM>
          </CASE>
        </ENCL>
      </NUM>
    </TYPE>
  </PARADIGM>
  <PARADIGM PARADIGM="nomneu11" INTENSIFY="none">
    <TYPE TYPE="{proper common}">
      <NUM NUM="singular" GEN="masculine">
        <ENCL ENCL="no">
          <CASE CASE="{nominative genitive dative accusative vocative}">
            <TERM TERM=""/>
          </CASE>
        </ENCL>
        <ENCL ENCL="yes">
          <CASE CASE="{nominative accusative}">
            <TERM TERM="ul"/>
          </CASE>
          <CASE CASE="{genitive dative}">
            <TERM TERM="ului"/>
          </CASE>
          <CASE CASE="vocative">
            <HUM HUM="imperson">
              <TERM TERM="ul"/>
            </HUM>
            <HUM HUM="person">
              <TERM TERM="ule"/>
            </HUM>
          </CASE>
        </ENCL>
      </NUM>
      <NUM NUM="plural" GEN="feminine">
        <ENCL ENCL="no">
          <CASE CASE="{nominative genitive dative accusative vocative}">
            <TERM TERM="i"/>
          </CASE>
        </ENCL>
        <ENCL ENCL="yes">
          <CASE CASE="{nominative accusative}">
            <TERM TERM="ile"/>
          </CASE>
          <CASE CASE="{genitive dative}">
            <TERM TERM="ilor"/>
          </CASE>
          <CASE CASE="vocative">
            <HUM HUM="imperson">
              <TERM TERM="ile"/>
            </HUM>
            <HUM HUM="person">
              <TERM TERM="ilor"/>
            </HUM>
          </CASE>
        </ENCL>
      </NUM>
    </TYPE>
  </PARADIGM>
  <PARADIGM PARADIGM="nomneu12" INTENSIFY="none">
    <TYPE TYPE="{proper common}">
      <NUM NUM="singular" GEN="masculine">
        <ENCL ENCL="no">
          <CASE CASE="{nominative genitive dative accusative vocative}">
            <TERM TERM="e" ALT="1"/>
          </CASE>
        </ENCL>
        <ENCL ENCL="yes">
          <CASE CASE="{nominative accusative}">
            <TERM TERM="ele" ALT="1"/>
          </CASE>
          <CASE CASE="{genitive dative}">
            <TERM TERM="elui" ALT="1"/>
          </CASE>
          <CASE CASE="vocative">
            <HUM HUM="imperson">
              <TERM TERM="ele" ALT="1"/>
            </HUM>
            <HUM HUM="person">
              <TERM TERM="e" ALT="1"/>
            </HUM>
          </CASE>
        </ENCL>
      </NUM>
      <NUM NUM="plural" GEN="feminine">
        <ENCL ENCL="no">
          <CASE CASE="{nominative genitive dative accusative vocative}">
            <TERM TERM="uri" ALT="2"/>
          </CASE>
        </ENCL>
        <ENCL ENCL="yes">
          <CASE CASE="{nominative accusative}">
            <TERM TERM="urile" ALT="2"/>
          </CASE>
          <CASE CASE="{genitive dative}">
            <TERM TERM="urilor" ALT="2"/>
          </CASE>
          <CASE CASE="vocative">
            <HUM HUM="imperson">
              <TERM TERM="urile" ALT="2"/>
            </HUM>
            <HUM HUM="person">
              <TERM TERM="urilor" ALT="2"/>
            </HUM>
          </CASE>
        </ENCL>
      </NUM>
    </TYPE>
  </PARADIGM>
  <PARADIGM PARADIGM="nomneu13" INTENSIFY="none">
    <TYPE TYPE="{proper common}">
      <NUM NUM="singular" GEN="masculine">
        <ENCL ENCL="no">
          <CASE CASE="{nominative genitive dative accusative vocative}">
            <TERM TERM="i" ALT="1"/>
          </CASE>
        </ENCL>
        <ENCL ENCL="yes">
          <CASE CASE="{nominative accusative}">
            <TERM TERM="iul" ALT="1"/>
          </CASE>
          <CASE CASE="{genitive dative}">
            <TERM TERM="iului" ALT="1"/>
          </CASE>
          <CASE CASE="vocative">
            <HUM HUM="imperson">
              <TERM TERM="iul" ALT="1"/>
            </HUM>
            <HUM HUM="person">
              <TERM TERM="iule" ALT="1"/>
            </HUM>
          </CASE>
        </ENCL>
      </NUM>
      <NUM NUM="plural" GEN="feminine">
        <ENCL ENCL="no">
          <CASE CASE="{nominative genitive dative accusative vocative}">
            <TERM TERM="e" ALT="2"/>
          </CASE>
        </ENCL>
        <ENCL ENCL="yes">
          <CASE CASE="{nominative accusative}">
            <TERM TERM="ele" ALT="2"/>
          </CASE>
          <CASE CASE="{genitive dative}">
            <TERM TERM="elor" ALT="2"/>
          </CASE>
          <CASE CASE="vocative">
            <HUM HUM="imperson">
              <TERM TERM="ele" ALT="2"/>
            </HUM>
            <HUM HUM="person">
              <TERM TERM="elor" ALT="2"/>
            </HUM>
          </CASE>
        </ENCL>
      </NUM>
    </TYPE>
  </PARADIGM>
  <PARADIGM PARADIGM="nomneu14" INTENSIFY="none">
    <TYPE TYPE="{proper common}">
      <NUM NUM="singular" GEN="masculine">
        <ENCL ENCL="no">
          <CASE CASE="{nominative genitive dative accusative vocative}">
            <TERM TERM="u"/>
          </CASE>
        </ENCL>
        <ENCL ENCL="yes">
          <CASE CASE="{nominative accusative}">
            <TERM TERM="ul"/>
          </CASE>
          <CASE CASE="{genitive dative}">
            <TERM TERM="ului"/>
          </CASE>
          <CASE CASE="vocative">
            <HUM HUM="imperson">
              <TERM TERM="ul"/>
            </HUM>
            <HUM HUM="person">
              <TERM TERM="ule"/>
            </HUM>
          </CASE>
        </ENCL>
      </NUM>
      <NUM NUM="plural" GEN="feminine">
        <ENCL ENCL="no">
          <CASE CASE="{nominative genitive dative accusative vocative}">
            <TERM TERM="le"/>
          </CASE>
        </ENCL>
        <ENCL ENCL="yes">
          <CASE CASE="{nominative accusative}">
            <TERM TERM="lele"/>
          </CASE>
          <CASE CASE="{genitive dative}">
            <TERM TERM="lelor"/>
          </CASE>
          <CASE CASE="vocative">
            <HUM HUM="imperson">
              <TERM TERM="lele"/>
            </HUM>
            <HUM HUM="person">
              <TERM TERM="1e1or"/>
            </HUM>
          </CASE>
        </ENCL>
      </NUM>
    </TYPE>
  </PARADIGM>
  <PARADIGM PARADIGM="nomneu15" INTENSIFY="none">
    <TYPE TYPE="{proper common}">
      <NUM NUM="singular" GEN="masculine">
        <ENCL ENCL="no">
          <CASE CASE="{nominative genitive dative accusative vocative}">
            <TERM TERM="" ALT="1"/>
          </CASE>
        </ENCL>
        <ENCL ENCL="yes">
          <CASE CASE="{nominative accusative}">
            <TERM TERM="ul" ALT="1"/>
          </CASE>
          <CASE CASE="{genitive dative}">
            <TERM TERM="ului" ALT="1"/>
          </CASE>
          <CASE CASE="vocative">
            <HUM HUM="imperson">
              <TERM TERM="ul" ALT="1"/>
            </HUM>
            <HUM HUM="person">
              <TERM TERM="ule" ALT="1"/>
            </HUM>
          </CASE>
        </ENCL>
      </NUM>
      <NUM NUM="plural" GEN="feminine">
        <ENCL ENCL="no">
          <CASE CASE="{nominative genitive dative accusative vocative}">
            <TERM TERM="le" ALT="2"/>
          </CASE>
        </ENCL>
        <ENCL ENCL="yes">
          <CASE CASE="{nominative accusative}">
            <TERM TERM="lele" ALT="2"/>
          </CASE>
          <CASE CASE="{genitive dative}">
            <TERM TERM="lelor" ALT="2"/>
          </CASE>
          <CASE CASE="vocative">
            <HUM HUM="imperson">
              <TERM TERM="lele" ALT="2"/>
            </HUM>
            <HUM HUM="person">
              <TERM TERM="lelor" ALT="2"/>
            </HUM>
          </CASE>
        </ENCL>
      </NUM>
    </TYPE>
  </PARADIGM>
  <PARADIGM PARADIGM="nomneu16" INTENSIFY="none">
    <TYPE TYPE="{proper common}">
      <NUM NUM="singular" GEN="masculine">
        <ENCL ENCL="no">
          <CASE CASE="{nominative genitive dative accusative vocative}">
            <TERM TERM="e"/>
          </CASE>
        </ENCL>
        <ENCL ENCL="yes">
          <CASE CASE="{nominative accusative}">
            <TERM TERM="ele"/>
          </CASE>
          <CASE CASE="{genitive dative}">
            <TERM TERM="elui"/>
          </CASE>
          <CASE CASE="vocative">
            <HUM HUM="imperson">
              <TERM TERM="ele"/>
            </HUM>
            <HUM HUM="person">
              <TERM TERM="e"/>
            </HUM>
          </CASE>
        </ENCL>
      </NUM>
      <NUM NUM="plural" GEN="feminine">
        <ENCL ENCL="no">
          <CASE CASE="{nominative genitive dative accusative vocative}">
            <TERM TERM="iuri"/>
          </CASE>
        </ENCL>
        <ENCL ENCL="yes">
          <CASE CASE="{nominative accusative}">
            <TERM TERM="iurile"/>
          </CASE>
          <CASE CASE="{genitive dative}">
            <TERM TERM="iurilor"/>
          </CASE>
          <CASE CASE="vocative">
            <HUM HUM="imperson">
              <TERM TERM="iurile"/>
            </HUM>
            <HUM HUM="person">
              <TERM TERM="iurilor"/>
            </HUM>
          </CASE>
        </ENCL>
      </NUM>
    </TYPE>
  </PARADIGM>
  <PARADIGM PARADIGM="nomdimmasc1" GEN="masculine" INTENSIFY="diminutive">
    <TYPE TYPE="{proper common}">
      <NUM NUM="singular">
        <ENCL ENCL="no">
          <CASE CASE="{nominative genitive dative accusative vocative}">
            <TERM TERM="e"/>
          </CASE>
        </ENCL>
        <ENCL ENCL="yes">
          <CASE CASE="{nominative accusative}">
            <TERM TERM="elul"/>
          </CASE>
          <CASE CASE="{genitive dative}">
            <TERM TERM="elului"/>
          </CASE>
          <CASE CASE="vocative">
            <HUM HUM="imperson">
              <TERM TERM="elul"/>
            </HUM>
            <HUM HUM="person">
              <TERM TERM="elule"/>
            </HUM>
          </CASE>
        </ENCL>
      </NUM>
      <NUM NUM="plural">
        <ENCL ENCL="no">
          <CASE CASE="{nominative genitive dative accusative vocative}">
            <TERM TERM="ei"/>
          </CASE>
        </ENCL>
        <ENCL ENCL="yes">
          <CASE CASE="{nominative accusative}">
            <TERM TERM="ei"/>
          </CASE>
          <CASE CASE="{genitive dative}">
            <TERM TERM="eilor"/>
          </CASE>
          <CASE CASE="vocative">
            <HUM HUM="imperson">
              <TERM TERM="eii"/>
            </HUM>
            <HUM HUM="person">
              <TERM TERM="eilor"/>
            </HUM>
          </CASE>
        </ENCL>
      </NUM>
    </TYPE>
    <TYPE TYPE="proper">
      <NUM NUM="singular">
        <ENCL ENCL="yes">
          <CASE CASE="vocative">
            <HUM HUM="person">
              <TERM TERM="ele"/>
            </HUM>
          </CASE>
        </ENCL>
      </NUM>
    </TYPE>
  </PARADIGM>
  <PARADIGM PARADIGM="nomdimmasc2" GEN="masculine" INTENSIFY="diminutive">
    <TYPE TYPE="{proper common}">
      <NUM NUM="singular">
        <ENCL ENCL="no">
          <CASE CASE="{nominative genitive dative accusative vocative}">
            <TERM TERM="aș"/>
          </CASE>
        </ENCL>
        <ENCL ENCL="yes">
          <CASE CASE="{nominative accusative}">
            <TERM TERM="așul"/>
          </CASE>
          <CASE CASE="{genitive dative}">
            <TERM TERM="așului"/>
          </CASE>
          <CASE CASE="vocative">
            <HUM HUM="imperson">
              <TERM TERM="așul"/>
            </HUM>
            <HUM HUM="person">
              <TERM TERM="așule"/>
            </HUM>
          </CASE>
        </ENCL>
      </NUM>
      <NUM NUM="plural">
        <ENCL ENCL="no">
          <CASE CASE="{nominative genitive dative accusative vocative}">
            <TERM TERM="ași"/>
          </CASE>
        </ENCL>
        <ENCL ENCL="yes">
          <CASE CASE="{nominative accusative}">
            <TERM TERM="așii"/>
          </CASE>
          <CASE CASE="{genitive dative}">
            <TERM TERM="așilor"/>
          </CASE>
          <CASE CASE="vocative">
            <HUM HUM="imperson">
              <TERM TERM="așii"/>
            </HUM>
            <HUM HUM="person">
              <TERM TERM="așlor"/>
            </HUM>
          </CASE>
        </ENCL>
      </NUM>
    </TYPE>
    <TYPE TYPE="proper">
      <NUM NUM="singular">
        <ENCL ENCL="yes">
          <CASE CASE="vocative">
            <HUM HUM="person">
              <TERM TERM="așe"/>
            </HUM>
          </CASE>
        </ENCL>
      </NUM>
    </TYPE>
  </PARADIGM>
  <PARADIGM PARADIGM="nomdimmasc3" GEN="masculine" INTENSIFY="diminutive">
    <TYPE TYPE="{proper common}">
      <NUM NUM="singular">
        <ENCL ENCL="no">
          <CASE CASE="{nominative genitive dative accusative vocative}">
            <TERM TERM="ior"/>
          </CASE>
        </ENCL>
        <ENCL ENCL="yes">
          <CASE CASE="{nominative accusative}">
            <TERM TERM="iorul"/>
          </CASE>
          <CASE CASE="{genitive dative}">
            <TERM TERM="iorului"/>
          </CASE>
          <CASE CASE="vocative">
            <HUM HUM="imperson">
              <TERM TERM="iorul"/>
            </HUM>
            <HUM HUM="person">
              <TERM TERM="iorule"/>
            </HUM>
          </CASE>
        </ENCL>
      </NUM>
      <NUM NUM="plural">
        <ENCL ENCL="no">
          <CASE CASE="{nominative genitive dative accusative vocative}">
            <TERM TERM="iori"/>
          </CASE>
        </ENCL>
        <ENCL ENCL="yes">
          <CASE CASE="{nominative accusative}">
            <TERM TERM="iorii"/>
          </CASE>
          <CASE CASE="{genitive dative}">
            <TERM TERM="iorilor"/>
          </CASE>
          <CASE CASE="vocative">
            <HUM HUM="imperson">
              <TERM TERM="iorii"/>
            </HUM>
            <HUM HUM="person">
              <TERM TERM="iorilor"/>
            </HUM>
          </CASE>
        </ENCL>
      </NUM>
    </TYPE>
    <TYPE TYPE="proper">
      <NUM NUM="singular">
        <ENCL ENCL="yes">
          <CASE CASE="vocative">
            <HUM HUM="person">
              <TERM TERM="iore"/>
            </HUM>
          </CASE>
        </ENCL>
      </NUM>
    </TYPE>
  </PARADIGM>
  <PARADIGM PARADIGM="nomdimmasc4" GEN="masculine" INTENSIFY="diminutive">
    <TYPE TYPE="{proper common}">
      <NUM NUM="singular">
        <ENCL ENCL="no">
          <CASE CASE="{nominative genitive dative accusative vocative}">
            <TERM TERM="șor"/>
          </CASE>
        </ENCL>
        <ENCL ENCL="yes">
          <CASE CASE="{nominative accusative}">
            <TERM TERM="șorul"/>
          </CASE>
          <CASE CASE="{genitive dative}">
            <TERM TERM="șorului"/>
          </CASE>
          <CASE CASE="vocative">
            <HUM HUM="imperson">
              <TERM TERM="șorul"/>
            </HUM>
            <HUM HUM="person">
              <TERM TERM="șorule"/>
            </HUM>
          </CASE>
        </ENCL>
      </NUM>
      <NUM NUM="plural">
        <ENCL ENCL="no">
          <CASE CASE="{nominative genitive dative accusative vocative}">
            <TERM TERM="șori"/>
          </CASE>
        </ENCL>
        <ENCL ENCL="yes">
          <CASE CASE="{nominative accusative}">
            <TERM TERM="șorii"/>
          </CASE>
          <CASE CASE="{genitive dative}">
            <TERM TERM="șorilor"/>
          </CASE>
          <CASE CASE="vocative">
            <HUM HUM="imperson">
              <TERM TERM="șorii"/>
            </HUM>
            <HUM HUM="person">
              <TERM TERM="șorilor"/>
            </HUM>
          </CASE>
        </ENCL>
      </NUM>
    </TYPE>
    <TYPE TYPE="proper">
      <NUM NUM="singular">
        <ENCL ENCL="yes">
          <CASE CASE="vocative">
            <HUM HUM="person">
              <TERM TERM="șore"/>
            </HUM>
          </CASE>
        </ENCL>
      </NUM>
    </TYPE>
  </PARADIGM>
  <PARADIGM PARADIGM="nomdimmasc5" GEN="masculine" INTENSIFY="diminutive">
    <TYPE TYPE="{proper common}">
      <NUM NUM="singular">
        <ENCL ENCL="no">
          <CASE CASE="{nominative genitive dative accusative vocative}">
            <TERM TERM="luș"/>
          </CASE>
        </ENCL>
        <ENCL ENCL="yes">
          <CASE CASE="{nominative accusative}">
            <TERM TERM="lușul"/>
          </CASE>
          <CASE CASE="{genitive dative}">
            <TERM TERM="lușului"/>
          </CASE>
          <CASE CASE="vocative">
            <HUM HUM="imperson">
              <TERM TERM="lușul"/>
            </HUM>
            <HUM HUM="person">
              <TERM TERM="lușule"/>
            </HUM>
          </CASE>
        </ENCL>
      </NUM>
      <NUM NUM="plural">
        <ENCL ENCL="no">
          <CASE CASE="{nominative genitive dative accusative vocative}">
            <TERM TERM="luși"/>
          </CASE>
        </ENCL>
        <ENCL ENCL="yes">
          <CASE CASE="{nominative accusative}">
            <TERM TERM="lușii"/>
          </CASE>
          <CASE CASE="{genitive dative}">
            <TERM TERM="lușilor"/>
          </CASE>
          <CASE CASE="vocative">
            <HUM HUM="imperson">
              <TERM TERM="lușii"/>
            </HUM>
            <HUM HUM="person">
              <TERM TERM="lușilor"/>
            </HUM>
          </CASE>
        </ENCL>
      </NUM>
    </TYPE>
    <TYPE TYPE="proper">
      <NUM NUM="singular">
        <ENCL ENCL="yes">
          <CASE CASE="vocative">
            <HUM HUM="person">
              <TERM TERM="lușe"/>
            </HUM>
          </CASE>
        </ENCL>
      </NUM>
    </TYPE>
  </PARADIGM>
  <PARADIGM PARADIGM="nomdimmasc6" GEN="masculine" INTENSIFY="diminutive">
    <TYPE TYPE="{proper common}">
      <NUM NUM="singular">
        <ENCL ENCL="no">
          <CASE CASE="{nominative genitive dative accusative vocative}">
            <TERM TERM="uț"/>
          </CASE>
        </ENCL>
        <ENCL ENCL="yes">
          <CASE CASE="{nominative accusative}">
            <TERM TERM="uțul"/>
          </CASE>
          <CASE CASE="{genitive dative}">
            <TERM TERM="uțului"/>
          </CASE>
          <CASE CASE="vocative">
            <HUM HUM="imperson">
              <TERM TERM="uțul"/>
            </HUM>
            <HUM HUM="person">
              <TERM TERM="uțule"/>
            </HUM>
          </CASE>
        </ENCL>
      </NUM>
      <NUM NUM="plural">
        <ENCL ENCL="no">
          <CASE CASE="{nominative genitive dative accusative vocative}">
            <TERM TERM="uți"/>
          </CASE>
        </ENCL>
        <ENCL ENCL="yes">
          <CASE CASE="{nominative accusative}">
            <TERM TERM="uții"/>
          </CASE>
          <CASE CASE="{genitive dative}">
            <TERM TERM="uților"/>
          </CASE>
          <CASE CASE="vocative">
            <HUM HUM="imperson">
              <TERM TERM="uții"/>
            </HUM>
            <HUM HUM="person">
              <TERM TERM="uților"/>
            </HUM>
          </CASE>
        </ENCL>
      </NUM>
    </TYPE>
    <TYPE TYPE="proper">
      <NUM NUM="singular">
        <ENCL ENCL="yes">
          <CASE CASE="vocative">
            <HUM HUM="person">
              <TERM TERM="uțe"/>
            </HUM>
          </CASE>
        </ENCL>
      </NUM>
    </TYPE>
  </PARADIGM>
  <PARADIGM PARADIGM="nomdimmasc7" GEN="masculine" INTENSIFY="diminutive">
    <TYPE TYPE="{proper common}">
      <NUM NUM="singular">
        <ENCL ENCL="no">
          <CASE CASE="{nominative genitive dative accusative vocative}">
            <TERM TERM="luț"/>
          </CASE>
        </ENCL>
        <ENCL ENCL="yes">
          <CASE CASE="{nominative accusative}">
            <TERM TERM="luțul"/>
          </CASE>
          <CASE CASE="{genitive dative}">
            <TERM TERM="luțului"/>
          </CASE>
          <CASE CASE="vocative">
            <HUM HUM="imperson">
              <TERM TERM="luțul"/>
            </HUM>
            <HUM HUM="person">
              <TERM TERM="luțule"/>
            </HUM>
          </CASE>
        </ENCL>
      </NUM>
      <NUM NUM="plural">
        <ENCL ENCL="no">
          <CASE CASE="{nominative genitive dative accusative vocative}">
            <TERM TERM="luți"/>
          </CASE>
        </ENCL>
        <ENCL ENCL="yes">
          <CASE CASE="{nominative accusative}">
            <TERM TERM="luții"/>
          </CASE>
          <CASE CASE="{genitive dative}">
            <TERM TERM="luților"/>
          </CASE>
          <CASE CASE="vocative">
            <HUM HUM="imperson">
              <TERM TERM="luții"/>
            </HUM>
            <HUM HUM="person">
              <TERM TERM="luților"/>
            </HUM>
          </CASE>
        </ENCL>
      </NUM>
    </TYPE>
    <TYPE TYPE="proper">
      <NUM NUM="singular">
        <ENCL ENCL="yes">
          <CASE CASE="vocative">
            <HUM HUM="person">
              <TERM TERM="luțe"/>
            </HUM>
          </CASE>
        </ENCL>
      </NUM>
    </TYPE>
  </PARADIGM>
  <PARADIGM PARADIGM="nomdimmasc8" GEN="masculine" INTENSIFY="diminutive">
    <TYPE TYPE="{proper common}">
      <NUM NUM="singular">
        <ENCL ENCL="no">
          <CASE CASE="{nominative genitive dative accusative vocative}">
            <TERM TERM="laș"/>
          </CASE>
        </ENCL>
        <ENCL ENCL="yes">
          <CASE CASE="{nominative accusative}">
            <TERM TERM="lașul"/>
          </CASE>
          <CASE CASE="{genitive dative}">
            <TERM TERM="lașului"/>
          </CASE>
          <CASE CASE="vocative">
            <HUM HUM="imperson">
              <TERM TERM="lașul"/>
            </HUM>
            <HUM HUM="person">
              <TERM TERM="lașule"/>
            </HUM>
          </CASE>
        </ENCL>
      </NUM>
      <NUM NUM="plural">
        <ENCL ENCL="no">
          <CASE CASE="{nominative genitive dative accusative vocative}">
            <TERM TERM="lași"/>
          </CASE>
        </ENCL>
        <ENCL ENCL="yes">
          <CASE CASE="{nominative accusative}">
            <TERM TERM="lașii"/>
          </CASE>
          <CASE CASE="{genitive dative}">
            <TERM TERM="lașilor"/>
          </CASE>
          <CASE CASE="vocative">
            <HUM HUM="imperson">
              <TERM TERM="lașii"/>
            </HUM>
            <HUM HUM="person">
              <TERM TERM="lașilor"/>
            </HUM>
          </CASE>
        </ENCL>
      </NUM>
    </TYPE>
    <TYPE TYPE="proper">
      <NUM NUM="singular">
        <ENCL ENCL="yes">
          <CASE CASE="vocative">
            <HUM HUM="person">
              <TERM TERM="lașe"/>
            </HUM>
          </CASE>
        </ENCL>
      </NUM>
    </TYPE>
  </PARADIGM>
  <PARADIGM PARADIGM="nomdimmasc9" GEN="masculine" INTENSIFY="diminutive">
    <TYPE TYPE="{proper common}">
      <NUM NUM="singular">
        <ENCL ENCL="no">
          <CASE CASE="{nominative genitive dative accusative vocative}">
            <TERM TERM="ic"/>
          </CASE>
        </ENCL>
        <ENCL ENCL="yes">
          <CASE CASE="{nominative accusative}">
            <TERM TERM="icul"/>
          </CASE>
          <CASE CASE="{genitive dative}">
            <TERM TERM="icului"/>
          </CASE>
          <CASE CASE="vocative">
            <HUM HUM="imperson">
              <TERM TERM="icul"/>
            </HUM>
            <HUM HUM="person">
              <TERM TERM="icule"/>
            </HUM>
          </CASE>
        </ENCL>
      </NUM>
      <NUM NUM="plural">
        <ENCL ENCL="no">
          <CASE CASE="{nominative genitive dative accusative voeative}">
            <TERM TERM="ici"/>
          </CASE>
        </ENCL>
        <ENCL ENCL="yes">
          <CASE CASE="{nominative accusative}">
            <TERM TERM="icii"/>
          </CASE>
          <CASE CASE="{genitive dative}">
            <TERM TERM="icilor"/>
          </CASE>
          <CASE CASE="vocative">
            <HUM HUM="imperson">
              <TERM TERM="icii"/>
            </HUM>
            <HUM HUM="person">
              <TERM TERM="icilor"/>
            </HUM>
          </CASE>
        </ENCL>
      </NUM>
    </TYPE>
    <TYPE TYPE="proper">
      <NUM NUM="singular">
        <ENCL ENCL="yes">
          <CASE CASE="vocative">
            <HUM HUM="person">
              <TERM TERM="ice"/>
            </HUM>
          </CASE>
        </ENCL>
      </NUM>
    </TYPE>
  </PARADIGM>
  <PARADIGM PARADIGM="nomdimmasc10" GEN="masculine" INTENSIFY="diminutive">
    <TYPE TYPE="{proper common}">
      <NUM NUM="singular">
        <ENCL ENCL="no">
          <CASE CASE="{nominative genitive dative accusative vocative}">
            <TERM TERM="iaș"/>
          </CASE>
        </ENCL>
        <ENCL ENCL="yes">
          <CASE CASE="{nominative accusative}">
            <TERM TERM="iașul"/>
          </CASE>
          <CASE CASE="{genitive dative}">
            <TERM TERM="iașului"/>
          </CASE>
          <CASE CASE="vocative">
            <HUM HUM="imperson">
              <TERM TERM="iașul"/>
            </HUM>
            <HUM HUM="person">
              <TERM TERM="iașule"/>
            </HUM>
          </CASE>
        </ENCL>
      </NUM>
      <NUM NUM="plural">
        <ENCL ENCL="no">
          <CASE CASE="{nominative genitive dative accusative vceative}">
            <TERM TERM="iași"/>
          </CASE>
        </ENCL>
        <ENCL ENCL="yes">
          <CASE CASE="{nominative accusative}">
            <TERM TERM="iași"/>
          </CASE>
          <CASE CASE="{genitive dative}">
            <TERM TERM="iașilor"/>
          </CASE>
          <CASE CASE="vocative">
            <HUM HUM="imperson">
              <TERM TERM="iașii"/>
            </HUM>
            <HUM HUM="person">
              <TERM TERM="iașilor"/>
            </HUM>
          </CASE>
        </ENCL>
      </NUM>
    </TYPE>
    <TYPE TYPE="proper">
      <NUM NUM="singular">
        <ENCL ENCL="yes">
          <CASE CASE="vocative">
            <HUM HUM="person">
              <TERM TERM="iașe"/>
            </HUM>
          </CASE>
        </ENCL>
      </NUM>
    </TYPE>
  </PARADIGM>
  <PARADIGM PARADIGM="nomdimmasc11" GEN="masculine" INTENSIFY="diminutive">
    <TYPE TYPE="{proper common}">
      <NUM NUM="singular">
        <ENCL ENCL="no">
          <CASE CASE="{nominative genitive dative accusative vocative}">
            <TERM TERM="ule"/>
          </CASE>
        </ENCL>
        <ENCL ENCL="yes">
          <CASE CASE="{nominative accusative}">
            <TERM TERM="ulețul"/>
          </CASE>
          <CASE CASE="{genitive dative}">
            <TERM TERM="ulețului"/>
          </CASE>
          <CASE CASE="vocative">
            <HUM HUM="imperson">
              <TERM TERM="ulețul"/>
            </HUM>
            <HUM HUM="person">
              <TERM TERM="uleșule"/>
            </HUM>
          </CASE>
        </ENCL>
      </NUM>
      <NUM NUM="plural">
        <ENCL ENCL="no">
          <CASE CASE="{nominative genitive dative accusative vocative}">
            <TERM TERM="uleți"/>
          </CASE>
        </ENCL>
        <ENCL ENCL="yes">
          <CASE CASE="{nominative accusative}">
            <TERM TERM="uleții"/>
          </CASE>
          <CASE CASE="{genitive dative}">
            <TERM TERM="uleților"/>
          </CASE>
          <CASE CASE="vocative">
            <HUM HUM="imperson">
              <TERM TERM="uleții"/>
            </HUM>
            <HUM HUM="person">
              <TERM TERM="uleților"/>
            </HUM>
          </CASE>
        </ENCL>
      </NUM>
    </TYPE>
    <TYPE TYPE="proper">
      <NUM NUM="singular">
        <ENCL ENCL="yes">
          <CASE CASE="vocative">
            <HUM HUM="person">
              <TERM TERM="ulețe"/>
            </HUM>
          </CASE>
        </ENCL>
      </NUM>
    </TYPE>
  </PARADIGM>
  <PARADIGM PARADIGM="nomdimmasc12" GEN="masculine" INTENSIFY="diminutive">
    <TYPE TYPE="{proper common}">
      <NUM NUM="singular">
        <ENCL ENCL="no">
          <CASE CASE="{nominative genitive dative accusative vocative}">
            <TERM TERM="ișor"/>
          </CASE>
        </ENCL>
        <ENCL ENCL="yes">
          <CASE CASE="{nominative accusative}">
            <TERM TERM="ișorul"/>
          </CASE>
          <CASE CASE="{genitive dative}">
            <TERM TERM="ișorului"/>
          </CASE>
          <CASE CASE="vocative">
            <HUM HUM="imperson">
              <TERM TERM="ișorul"/>
            </HUM>
            <HUM HUM="person">
              <TERM TERM="ișorule"/>
            </HUM>
          </CASE>
        </ENCL>
      </NUM>
      <NUM NUM="plural">
        <ENCL ENCL="no">
          <CASE CASE="{nominative genitive dative accusative vocative}">
            <TERM TERM="ișori"/>
          </CASE>
        </ENCL>
        <ENCL ENCL="yes">
          <CASE CASE="{nominative accusative}">
            <TERM TERM="ișorii"/>
          </CASE>
          <CASE CASE="{genitive dative}">
            <TERM TERM="ișorilor"/>
          </CASE>
          <CASE CASE="vocative">
            <HUM HUM="imperson">
              <TERM TERM="ișorii"/>
            </HUM>
            <HUM HUM="person">
              <TERM TERM="ișorilor"/>
            </HUM>
          </CASE>
        </ENCL>
      </NUM>
    </TYPE>
    <TYPE TYPE="proper">
      <NUM NUM="singular">
        <ENCL ENCL="yes">
          <CASE CASE="vocative">
            <HUM HUM="person">
              <TERM TERM="ișore"/>
            </HUM>
          </CASE>
        </ENCL>
      </NUM>
    </TYPE>
  </PARADIGM>
  <PARADIGM PARADIGM="nomdimmasc13" GEN="masculine" INTENSIFY="diminutive">
    <TYPE TYPE="{proper common}">
      <NUM NUM="singular">
        <ENCL ENCL="no">
          <CASE CASE="{nominative genitive dative accusative vocative}">
            <TERM TERM="ișor"/>
          </CASE>
        </ENCL>
        <ENCL ENCL="yes">
          <CASE CASE="{nominative accusative}">
            <TERM TERM="ușorul"/>
          </CASE>
          <CASE CASE="{genitive dative}">
            <TERM TERM="ușorului"/>
          </CASE>
          <CASE CASE="vocative">
            <HUM HUM="imperson">
              <TERM TERM="ușorul"/>
            </HUM>
            <HUM HUM="person">
              <TERM TERM="ușorule"/>
            </HUM>
          </CASE>
        </ENCL>
      </NUM>
      <NUM NUM="plural">
        <ENCL ENCL="no">
          <CASE CASE="{nominative genitive dative accusative vocative}">
            <TERM TERM="ușori"/>
          </CASE>
        </ENCL>
        <ENCL ENCL="yes">
          <CASE CASE="{nominative accusative}">
            <TERM TERM="ușorii"/>
          </CASE>
          <CASE CASE="{genitive dative}">
            <TERM TERM="ușorilor"/>
          </CASE>
          <CASE CASE="vocative">
            <HUM HUM="imperson">
              <TERM TERM="ușorii"/>
            </HUM>
            <HUM HUM="person">
              <TERM TERM="ușorilor"/>
            </HUM>
          </CASE>
        </ENCL>
      </NUM>
    </TYPE>
    <TYPE TYPE="proper">
      <NUM NUM="singular">
        <ENCL ENCL="yes">
          <CASE CASE="vocative">
            <HUM HUM="person">
              <TERM TERM="ușore"/>
            </HUM>
          </CASE>
        </ENCL>
      </NUM>
    </TYPE>
  </PARADIGM>
  <PARADIGM PARADIGM="nomdimmasc14" GEN="masculine" INTENSIFY="diminutive">
    <TYPE TYPE="{proper common}">
      <NUM NUM="singular">
        <ENCL ENCL="no">
          <CASE CASE="{nominative genitive dative accusative vocative}">
            <TERM TERM="uță"/>
          </CASE>
        </ENCL>
        <ENCL ENCL="yes">
          <CASE CASE="{nominative accusative}">
            <TERM TERM="uță"/>
          </CASE>
          <CASE CASE="{genitive dative}">
            <TERM TERM="uței"/>
          </CASE>
          <CASE CASE="vocative">
            <HUM HUM="imperson">
              <TERM TERM="uță"/>
            </HUM>
            <HUM HUM="person">
              <TERM TERM="uțule"/>
            </HUM>
          </CASE>
        </ENCL>
      </NUM>
      <NUM NUM="plural">
        <ENCL ENCL="no">
          <CASE CASE="{nominative genitive dative accusative vocative}">
            <TERM TERM="uți"/>
          </CASE>
        </ENCL>
        <ENCL ENCL="yes">
          <CASE CASE="{nominative accusative}">
            <TERM TERM="uții"/>
          </CASE>
          <CASE CASE="{genitive dative}">
            <TERM TERM="uților"/>
          </CASE>
          <CASE CASE="vocative">
            <HUM HUM="imperson">
              <TERM TERM="uții"/>
            </HUM>
            <HUM HUM="person">
              <TERM TERM="uților"/>
            </HUM>
          </CASE>
        </ENCL>
      </NUM>
    </TYPE>
    <TYPE TYPE="proper">
      <NUM NUM="singular">
        <ENCL ENCL="yes">
          <CASE CASE="vocative">
            <HUM HUM="person">
              <TERM TERM="uțe"/>
            </HUM>
          </CASE>
        </ENCL>
      </NUM>
    </TYPE>
  </PARADIGM>
  <PARADIGM PARADIGM="nomdimmasc15" GEN="masculine" INTENSIFY="diminutive">
    <TYPE TYPE="{proper common}">
      <NUM NUM="singular">
        <ENCL ENCL="no">
          <CASE CASE="{nominative genitive dative accusative vocalive}">
            <TERM TERM="uș"/>
          </CASE>
        </ENCL>
        <ENCL ENCL="yes">
          <CASE CASE="{nominative accusative}">
            <TERM TERM="ușul"/>
          </CASE>
          <CASE CASE="{genitive dative}">
            <TERM TERM="ușului"/>
          </CASE>
          <CASE CASE="vocative">
            <HUM HUM="imperson">
              <TERM TERM="ușul"/>
            </HUM>
            <HUM HUM="person">
              <TERM TERM="ușul"/>
            </HUM>
          </CASE>
        </ENCL>
      </NUM>
      <NUM NUM="plural">
        <ENCL ENCL="no">
          <CASE CASE="{nominative genitive dative accusative vocative}">
            <TERM TERM="uși"/>
          </CASE>
        </ENCL>
        <ENCL ENCL="yes">
          <CASE CASE="{nominative accusative}">
            <TERM TERM="ușii"/>
          </CASE>
          <CASE CASE="{genitive dative}">
            <TERM TERM="ușilor"/>
          </CASE>
          <CASE CASE="vocative">
            <HUM HUM="imperson">
              <TERM TERM="ușii"/>
            </HUM>
            <HUM HUM="person">
              <TERM TERM="ușilor"/>
            </HUM>
          </CASE>
        </ENCL>
      </NUM>
    </TYPE>
    <TYPE TYPE="proper">
      <NUM NUM="singular">
        <ENCL ENCL="yes">
          <CASE CASE="vocative">
            <HUM HUM="person">
              <TERM TERM="ușe"/>
            </HUM>
          </CASE>
        </ENCL>
      </NUM>
    </TYPE>
  </PARADIGM>
  <PARADIGM PARADIGM="nomdimfem1" GEN="feminine" INTENSIFY="diminutive">
    <TYPE TYPE="{proper common}">
      <NUM NUM="singular">
        <ENCL ENCL="no">
          <CASE CASE="{nominative accusative vocative}">
            <TERM TERM="ică"/>
          </CASE>
          <CASE CASE="{genitive dative}">
            <TERM TERM="ele"/>
          </CASE>
        </ENCL>
        <ENCL ENCL="yes">
          <CASE CASE="{nominative accusative}">
            <TERM TERM="ica"/>
          </CASE>
          <CASE CASE="{genitive dative}">
            <TERM TERM="elei"/>
          </CASE>
          <CASE CASE="vocativ">
            <HUM HUM="imperson">
              <TERM TERM="ica"/>
            </HUM>
            <HUM HUM="person">
              <TERM TERM="ico"/>
            </HUM>
          </CASE>
        </ENCL>
      </NUM>
      <NUM NUM="plural">
        <ENCL ENCL="no">
          <CASE CASE="{nominative genitive dative accusative vocative}">
            <TERM TERM="ele"/>
          </CASE>
        </ENCL>
        <ENCL ENCL="yes">
          <CASE CASE="{nominative accusative}">
            <TERM TERM="elele"/>
          </CASE>
          <CASE CASE="{genitive dativ}">
            <TERM TERM="elelor"/>
          </CASE>
          <CASE CASE="vocative">
            <HUM HUM="imperson">
              <TERM TERM="elele"/>
            </HUM>
            <HUM HUM="person">
              <TERM TERM="elelor"/>
            </HUM>
          </CASE>
        </ENCL>
      </NUM>
    </TYPE>
  </PARADIGM>
  <PARADIGM PARADIGM="nomdimfem2" GEN="feminine" INTENSIFY="diminutive">
    <TYPE TYPE="{proper common}">
      <NUM NUM="singular">
        <ENCL ENCL="no">
          <CASE CASE="{nominative accusative vocative}">
            <TERM TERM="ică"/>
          </CASE>
          <CASE CASE="{genitive dative}">
            <TERM TERM="ici"/>
          </CASE>
        </ENCL>
        <ENCL ENCL="yes">
          <CASE CASE="{nominative accusative}">
            <TERM TERM="ica"/>
          </CASE>
          <CASE CASE="{genitive dative}">
            <TERM TERM="icii"/>
          </CASE>
          <CASE CASE="vocative">
            <HUM HUM="imperson">
              <TERM TERM="ica"/>
            </HUM>
            <HUM HUM="person">
              <TERM TERM="ico"/>
            </HUM>
          </CASE>
        </ENCL>
      </NUM>
      <NUM NUM="plural">
        <ENCL ENCL="no">
          <CASE CASE="{nominative genitive dative accusative vocative}">
            <TERM TERM="ici"/>
          </CASE>
        </ENCL>
        <ENCL ENCL="yes">
          <CASE CASE="{nominative accusative}">
            <TERM TERM="icile"/>
          </CASE>
          <CASE CASE="{genitive dative}">
            <TERM TERM="icilor"/>
          </CASE>
          <CASE CASE="vocative">
            <HUM HUM="imperson">
              <TERM TERM="icile"/>
            </HUM>
            <HUM HUM="person">
              <TERM TERM="icilor"/>
            </HUM>
          </CASE>
        </ENCL>
      </NUM>
    </TYPE>
  </PARADIGM>
  <PARADIGM PARADIGM="nomdimfem3" GEN="feminine" INTENSIFY="diminutive">
    <TYPE TYPE="{proper common}">
      <NUM NUM="singular">
        <ENCL ENCL="no">
          <CASE CASE="{nominative accusative vocative}">
            <TERM TERM="ioară"/>
          </CASE>
          <CASE CASE="{genitive dative}">
            <TERM TERM="ioare"/>
          </CASE>
        </ENCL>
        <ENCL ENCL="yes">
          <CASE CASE="{nominative accusative}">
            <TERM TERM="ioara"/>
          </CASE>
          <CASE CASE="{genitive dative}">
            <TERM TERM="ioarei"/>
          </CASE>
          <CASE CASE="vocative">
            <HUM HUM="imperson">
              <TERM TERM="ioara"/>
            </HUM>
            <HUM HUM="person">
              <TERM TERM="ioaro"/>
            </HUM>
          </CASE>
        </ENCL>
      </NUM>
      <NUM NUM="plural">
        <ENCL ENCL="no">
          <CASE CASE="{nominative genitive dative accusative vocative}">
            <TERM TERM="ioare"/>
          </CASE>
        </ENCL>
        <ENCL ENCL="yes">
          <CASE CASE="{nominative accusative}">
            <TERM TERM="ioarele"/>
          </CASE>
          <CASE CASE="{genitive dative}">
            <TERM TERM="ioarelor"/>
          </CASE>
          <CASE CASE="vocative">
            <HUM HUM="imperson">
              <TERM TERM="ioarele"/>
            </HUM>
            <HUM HUM="person">
              <TERM TERM="ioarelor"/>
            </HUM>
          </CASE>
        </ENCL>
      </NUM>
    </TYPE>
  </PARADIGM>
  <PARADIGM PARADIGM="nomdimfem4" GEN="feminine" INTENSIFY="diminutive">
    <TYPE TYPE="{proper common}">
      <NUM NUM="singular">
        <ENCL ENCL="no">
          <CASE CASE="{nominative accusative vocative}">
            <TERM TERM="oară"/>
          </CASE>
          <CASE CASE="{genitive dative}">
            <TERM TERM="oare"/>
          </CASE>
        </ENCL>
        <ENCL ENCL="yes">
          <CASE CASE="{nominative accusative}">
            <TERM TERM="oara"/>
          </CASE>
          <CASE CASE="{genitive dative}">
            <TERM TERM="oarei"/>
          </CASE>
          <CASE CASE="vocative">
            <HUM HUM="imperson">
              <TERM TERM="oara"/>
            </HUM>
            <HUM HUM="person">
              <TERM TERM="oaro"/>
            </HUM>
          </CASE>
        </ENCL>
      </NUM>
      <NUM NUM="plural">
        <ENCL ENCL="no">
          <CASE CASE="{nominative genitive dative accusative vocative}">
            <TERM TERM="oare"/>
          </CASE>
        </ENCL>
        <ENCL ENCL="yes">
          <CASE CASE="{nominative accusative}">
            <TERM TERM="oarele"/>
          </CASE>
          <CASE CASE="{genitive dative}">
            <TERM TERM="oarelor"/>
          </CASE>
          <CASE CASE="vocative">
            <HUM HUM="imperson">
              <TERM TERM="oarele"/>
            </HUM>
            <HUM HUM="person">
              <TERM TERM="oarelor"/>
            </HUM>
          </CASE>
        </ENCL>
      </NUM>
    </TYPE>
  </PARADIGM>
  <PARADIGM PARADIGM="nomdimfem5" GEN="feminine" INTENSIFY="diminutive">
    <TYPE TYPE="{proper common}">
      <NUM NUM="singular">
        <ENCL ENCL="no">
          <CASE CASE="{nominative accusative vocative}">
            <TERM TERM="uță"/>
          </CASE>
          <CASE CASE="{genitive dative}">
            <TERM TERM="uțe"/>
          </CASE>
        </ENCL>
        <ENCL ENCL="yes">
          <CASE CASE="{nominative accusative}">
            <TERM TERM="uța"/>
          </CASE>
          <CASE CASE="{genitive dative}">
            <TERM TERM="uței"/>
          </CASE>
          <CASE CASE="vocative">
            <HUM HUM="imperson">
              <TERM TERM="uța"/>
            </HUM>
            <HUM HUM="person">
              <TERM TERM="uțo"/>
            </HUM>
          </CASE>
        </ENCL>
      </NUM>
      <NUM NUM="plural">
        <ENCL ENCL="no">
          <CASE CASE="{nominative genitive dative accusative vocative}">
            <TERM TERM="uțe"/>
          </CASE>
        </ENCL>
        <ENCL ENCL="yes">
          <CASE CASE="{nominative accusative}">
            <TERM TERM="uțele"/>
          </CASE>
          <CASE CASE="{genitive dative}">
            <TERM TERM="uțelor"/>
          </CASE>
          <CASE CASE="vocative">
            <HUM HUM="imperson">
              <TERM TERM="uțele"/>
            </HUM>
            <HUM HUM="person">
              <TERM TERM="uțelor"/>
            </HUM>
          </CASE>
        </ENCL>
      </NUM>
    </TYPE>
  </PARADIGM>
  <PARADIGM PARADIGM="nomdimfem6" GEN="feminine" INTENSIFY="diminutive">
    <TYPE TYPE="{proper common}">
      <NUM NUM="singular">
        <ENCL ENCL="no">
          <CASE CASE="{nominative accusative vocative}">
            <TERM TERM="luță"/>
          </CASE>
          <CASE CASE="{genitive dative}">
            <TERM TERM="luțe"/>
          </CASE>
        </ENCL>
        <ENCL ENCL="yes">
          <CASE CASE="{nominative accusative}">
            <TERM TERM="luța"/>
          </CASE>
          <CASE CASE="{genitive dative}">
            <TERM TERM="luței"/>
          </CASE>
          <CASE CASE="vocative">
            <HUM HUM="imperson">
              <TERM TERM="luța"/>
            </HUM>
            <HUM HUM="person">
              <TERM TERM="luțo"/>
            </HUM>
          </CASE>
        </ENCL>
      </NUM>
      <NUM NUM="plural">
        <ENCL ENCL="no">
          <CASE CASE="{nominative genitive dative accusative vocative}">
            <TERM TERM="luțe"/>
          </CASE>
        </ENCL>
        <ENCL ENCL="yes">
          <CASE CASE="{nominative accusative}">
            <TERM TERM="luțele"/>
          </CASE>
          <CASE CASE="{genitive dative}">
            <TERM TERM="luțelor"/>
          </CASE>
          <CASE CASE="vocative">
            <HUM HUM="imperson">
              <TERM TERM="luțele"/>
            </HUM>
            <HUM HUM="person">
              <TERM TERM="luțelor"/>
            </HUM>
          </CASE>
        </ENCL>
      </NUM>
    </TYPE>
  </PARADIGM>
  <PARADIGM PARADIGM="nomdimfem7" GEN="feminine" INTENSIFY="diminutive">
    <TYPE TYPE="{proper common}">
      <NUM NUM="singular">
        <ENCL ENCL="no">
          <CASE CASE="{nominative accusative vocative}">
            <TERM TERM="lușă"/>
          </CASE>
          <CASE CASE="{genitive dative}">
            <TERM TERM="lușe"/>
          </CASE>
        </ENCL>
        <ENCL ENCL="yes">
          <CASE CASE="{nominative accusative}">
            <TERM TERM="lușa"/>
          </CASE>
          <CASE CASE="{genitive dative}">
            <TERM TERM="lușei"/>
          </CASE>
          <CASE CASE="vocative">
            <HUM HUM="imperson">
              <TERM TERM="lușă"/>
            </HUM>
            <HUM HUM="person">
              <TERM TERM="lușo"/>
            </HUM>
          </CASE>
        </ENCL>
      </NUM>
      <NUM NUM="plural">
        <ENCL ENCL="no">
          <CASE CASE="{nominative genitive dative accusative vocative}">
            <TERM TERM="lușe"/>
          </CASE>
        </ENCL>
        <ENCL ENCL="yes">
          <CASE CASE="{nominative accusative}">
            <TERM TERM="lușele"/>
          </CASE>
          <CASE CASE="{genitive dative}">
            <TERM TERM="lușelor"/>
          </CASE>
          <CASE CASE="vocative">
            <HUM HUM="imperson">
              <TERM TERM="lușele"/>
            </HUM>
            <HUM HUM="person">
              <TERM TERM="lușelor"/>
            </HUM>
          </CASE>
        </ENCL>
      </NUM>
    </TYPE>
  </PARADIGM>
  <PARADIGM PARADIGM="nomdimfem8" GEN="feminine" INTENSIFY="diminutive">
    <TYPE TYPE="{proper common}">
      <NUM NUM="singular">
        <ENCL ENCL="no">
          <CASE CASE="{nominative accusative vocative}">
            <TERM TERM="ușă"/>
          </CASE>
          <CASE CASE="{genitive dative}">
            <TERM TERM="ușe"/>
          </CASE>
        </ENCL>
        <ENCL ENCL="yes">
          <CASE CASE="{nominative accusative}">
            <TERM TERM="ușa"/>
          </CASE>
          <CASE CASE="{genitive dative}">
            <TERM TERM="ușei"/>
          </CASE>
          <CASE CASE="vocative">
            <HUM HUM="imperson">
              <TERM TERM="ușa"/>
            </HUM>
            <HUM HUM="person">
              <TERM TERM="ușo"/>
            </HUM>
          </CASE>
        </ENCL>
      </NUM>
      <NUM NUM="plural">
        <ENCL ENCL="no">
          <CASE CASE="{nominative genitive dative accusative vocative}">
            <TERM TERM="ușe"/>
          </CASE>
        </ENCL>
        <ENCL ENCL="yes">
          <CASE CASE="{nominative accusative}">
            <TERM TERM="ușele"/>
          </CASE>
          <CASE CASE="{genitive dative}">
            <TERM TERM="ușelor"/>
          </CASE>
          <CASE CASE="vocative">
            <HUM HUM="imperson">
              <TERM TERM="ușele"/>
            </HUM>
            <HUM HUM="person">
              <TERM TERM="ușelor"/>
            </HUM>
          </CASE>
        </ENCL>
      </NUM>
    </TYPE>
  </PARADIGM>
  <PARADIGM PARADIGM="nomdimfem9" GEN="feminine" INTENSIFY="diminutive">
    <TYPE TYPE="{proper common}">
      <NUM NUM="singular">
        <ENCL ENCL="no">
          <CASE CASE="{nominative accusative vocative}">
            <TERM TERM="iușă"/>
          </CASE>
          <CASE CASE="{genitive dative}">
            <TERM TERM="iușe"/>
          </CASE>
        </ENCL>
        <ENCL ENCL="yes">
          <CASE CASE="{nominative accusative}">
            <TERM TERM="iușa"/>
          </CASE>
          <CASE CASE="{genitive dative}">
            <TERM TERM="iușei"/>
          </CASE>
          <CASE CASE="vocative">
            <HUM HUM="imperson">
              <TERM TERM="iușei"/>
            </HUM>
            <HUM HUM="person">
              <TERM TERM="iușo"/>
            </HUM>
          </CASE>
        </ENCL>
      </NUM>
      <NUM NUM="plural">
        <ENCL ENCL="no">
          <CASE CASE="{nominative genitive dative accusative vocative}">
            <TERM TERM="iușe"/>
          </CASE>
        </ENCL>
        <ENCL ENCL="yes">
          <CASE CASE="{nominative accusative}">
            <TERM TERM="iușele"/>
          </CASE>
          <CASE CASE="{genitive dative}">
            <TERM TERM="iușelor"/>
          </CASE>
          <CASE CASE="vocative">
            <HUM HUM="imperson">
              <TERM TERM="iușele"/>
            </HUM>
            <HUM HUM="person">
              <TERM TERM="iușelor"/>
            </HUM>
          </CASE>
        </ENCL>
      </NUM>
    </TYPE>
  </PARADIGM>
  <PARADIGM PARADIGM="nomdimfem10" GEN="feminine" INTENSIFY="diminutive">
    <TYPE TYPE="{proper common}">
      <NUM NUM="singular">
        <ENCL ENCL="no">
          <CASE CASE="{nominative accusative vocative}">
            <TERM TERM="iță"/>
          </CASE>
          <CASE CASE="{genitive dative}">
            <TERM TERM="ițe"/>
          </CASE>
        </ENCL>
        <ENCL ENCL="yes">
          <CASE CASE="{nominative accusative}">
            <TERM TERM="ița"/>
          </CASE>
          <CASE CASE="{genitive dative}">
            <TERM TERM="iței"/>
          </CASE>
          <CASE CASE="vocative">
            <HUM HUM="imperson">
              <TERM TERM="ița"/>
            </HUM>
            <HUM HUM="person">
              <TERM TERM="ițo"/>
            </HUM>
          </CASE>
        </ENCL>
      </NUM>
      <NUM NUM="plural">
        <ENCL ENCL="no">
          <CASE CASE="{nominative genitive dative accusative vocalive}">
            <TERM TERM="ițe"/>
          </CASE>
        </ENCL>
        <ENCL ENCL="yes">
          <CASE CASE="{nominative accusative}">
            <TERM TERM="ițele"/>
          </CASE>
          <CASE CASE="{genitive dative}">
            <TERM TERM="ițelor"/>
          </CASE>
          <CASE CASE="vocative">
            <HUM HUM="imperson">
              <TERM TERM="ițele"/>
            </HUM>
            <HUM HUM="person">
              <TERM TERM="ițelor"/>
            </HUM>
          </CASE>
        </ENCL>
      </NUM>
    </TYPE>
  </PARADIGM>
  <PARADIGM PARADIGM="nomdimfem11" GEN="feminine" INTENSIFY="diminutive">
    <TYPE TYPE="{proper common}">
      <NUM NUM="singular">
        <ENCL ENCL="no">
          <CASE CASE="{nominative accusative vocative}">
            <TERM TERM="uliță"/>
          </CASE>
          <CASE CASE="{genitive dative}">
            <TERM TERM="ulițe"/>
          </CASE>
        </ENCL>
        <ENCL ENCL="yes">
          <CASE CASE="{nominative accusative}">
            <TERM TERM="ulița"/>
          </CASE>
          <CASE CASE="{genitive dative}">
            <TERM TERM="uliței"/>
          </CASE>
          <CASE CASE="vocative">
            <HUM HUM="imperson">
              <TERM TERM="ulița"/>
            </HUM>
            <HUM HUM="person">
              <TERM TERM="ulițo"/>
            </HUM>
          </CASE>
        </ENCL>
      </NUM>
      <NUM NUM="plural">
        <ENCL ENCL="no">
          <CASE CASE="{nominative genitive dative accusative vocative}">
            <TERM TERM="ulițe"/>
          </CASE>
        </ENCL>
        <ENCL ENCL="yes">
          <CASE CASE="{nominative accusative}">
            <TERM TERM="ulițele"/>
          </CASE>
          <CASE CASE="{genitive dative}">
            <TERM TERM="ulițelor"/>
          </CASE>
          <CASE CASE="vocative">
            <HUM HUM="imperson">
              <TERM TERM="ulițele"/>
            </HUM>
            <HUM HUM="person">
              <TERM TERM="ulițelor"/>
            </HUM>
          </CASE>
        </ENCL>
      </NUM>
    </TYPE>
  </PARADIGM>
  <PARADIGM PARADIGM="nomdimfem12" GEN="feminine" INTENSIFY="diminutive">
    <TYPE TYPE="{proper common}">
      <NUM NUM="singular">
        <ENCL ENCL="no">
          <CASE CASE="{nominative accusative vocative}">
            <TERM TERM="ișoară"/>
          </CASE>
          <CASE CASE="{genitive dative}">
            <TERM TERM="ișoare"/>
          </CASE>
        </ENCL>
        <ENCL ENCL="yes">
          <CASE CASE="{nominative accusative}">
            <TERM TERM="ișoara"/>
          </CASE>
          <CASE CASE="{genitive dative}">
            <TERM TERM="ișoarei"/>
          </CASE>
          <CASE CASE="vocative">
            <HUM HUM="imperson">
              <TERM TERM="ișoara"/>
            </HUM>
            <HUM HUM="person">
              <TERM TERM="ișoaro"/>
            </HUM>
          </CASE>
        </ENCL>
      </NUM>
      <NUM NUM="plural">
        <ENCL ENCL="no">
          <CASE CASE="{nominative genitive dative accusative vocative}">
            <TERM TERM="ișoare"/>
          </CASE>
        </ENCL>
        <ENCL ENCL="yes">
          <CASE CASE="{nominative accusative}">
            <TERM TERM="ișoarele"/>
          </CASE>
          <CASE CASE="{genitive dative}">
            <TERM TERM="ișoarelor"/>
          </CASE>
          <CASE CASE="vocative">
            <HUM HUM="imperson">
              <TERM TERM="ișoarele"/>
            </HUM>
            <HUM HUM="person">
              <TERM TERM="ișoarelor"/>
            </HUM>
          </CASE>
        </ENCL>
      </NUM>
    </TYPE>
  </PARADIGM>
  <PARADIGM PARADIGM="nomdimfem13" GEN="feminine" INTENSIFY="diminutive">
    <TYPE TYPE="{proper common}">
      <NUM NUM="singular">
        <ENCL ENCL="no">
          <CASE CASE="{nominative accusative vocative}">
            <TERM TERM="ușcă"/>
          </CASE>
          <CASE CASE="{genitive dative}">
            <TERM TERM="uște"/>
          </CASE>
        </ENCL>
        <ENCL ENCL="yes">
          <CASE CASE="{nominative accusative}">
            <TERM TERM="ușca"/>
          </CASE>
          <CASE CASE="{genitive dative}">
            <TERM TERM="uștei"/>
          </CASE>
          <CASE CASE="vocative">
            <HUM HUM="imperson">
              <TERM TERM="ușcă"/>
            </HUM>
            <HUM HUM="person">
              <TERM TERM="ușco"/>
            </HUM>
          </CASE>
        </ENCL>
      </NUM>
      <NUM NUM="plural">
        <ENCL ENCL="no">
          <CASE CASE="{nominative genitive dative accusative vocative}">
            <TERM TERM="uște"/>
          </CASE>
        </ENCL>
        <ENCL ENCL="yes">
          <CASE CASE="{nominative accusative}">
            <TERM TERM="uștele"/>
          </CASE>
          <CASE CASE="{genitive dative}">
            <TERM TERM="uștelor"/>
          </CASE>
          <CASE CASE="vocative">
            <HUM HUM="imperson">
              <TERM TERM="uștele"/>
            </HUM>
            <HUM HUM="person">
              <TERM TERM="uștelor"/>
            </HUM>
          </CASE>
        </ENCL>
      </NUM>
    </TYPE>
  </PARADIGM>
  <PARADIGM PARADIGM="nomdimfem14" GEN="feminine" INTENSIFY="diminutive">
    <TYPE TYPE="{proper common}">
      <NUM NUM="singular">
        <ENCL ENCL="no">
          <CASE CASE="{nominative accusative vocative}">
            <TERM TERM="ea"/>
          </CASE>
          <CASE CASE="{genitive dative}">
            <TERM TERM="ele"/>
          </CASE>
        </ENCL>
        <ENCL ENCL="yes">
          <CASE CASE="{nominative accusative}">
            <TERM TERM="eaua"/>
          </CASE>
          <CASE CASE="{genitive dative}">
            <TERM TERM="elei"/>
          </CASE>
          <CASE CASE="vocative">
            <HUM HUM="imperson">
              <TERM TERM="eaua"/>
            </HUM>
            <HUM HUM="person">
              <TERM TERM="eao"/>
            </HUM>
          </CASE>
        </ENCL>
      </NUM>
      <NUM NUM="plural">
        <ENCL ENCL="no">
          <CASE CASE="{nominative genitive dative accusative vocative}">
            <TERM TERM="ele"/>
          </CASE>
        </ENCL>
        <ENCL ENCL="yes">
          <CASE CASE="{nominative accusative}">
            <TERM TERM="elele"/>
          </CASE>
          <CASE CASE="{genitive dative}">
            <TERM TERM="elelor"/>
          </CASE>
          <CASE CASE="vocative">
            <HUM HUM="imperson">
              <TERM TERM="elele"/>
            </HUM>
            <HUM HUM="person">
              <TERM TERM="elelor"/>
            </HUM>
          </CASE>
        </ENCL>
      </NUM>
    </TYPE>
  </PARADIGM>
  <PARADIGM PARADIGM="nomdimfem15" GEN="feminine" INTENSIFY="diminutive">
    <TYPE TYPE="{proper common}">
      <NUM NUM="singular">
        <ENCL ENCL="no">
          <CASE CASE="{nominative accusative vocative}">
            <TERM TERM="uie"/>
          </CASE>
          <CASE CASE="{genitive dative}">
            <TERM TERM="ui"/>
          </CASE>
        </ENCL>
        <ENCL ENCL="yes">
          <CASE CASE="{nominative accusative}">
            <TERM TERM="uia"/>
          </CASE>
          <CASE CASE="{genitive dative}">
            <TERM TERM="uiei"/>
          </CASE>
          <CASE CASE="vocative">
            <HUM HUM="imperson">
              <TERM TERM="uia"/>
            </HUM>
            <HUM HUM="person">
              <TERM TERM="uio"/>
            </HUM>
          </CASE>
        </ENCL>
      </NUM>
      <NUM NUM="plural">
        <ENCL ENCL="no">
          <CASE CASE="{nominative genitive dative accusative vocative}">
            <TERM TERM="ui"/>
          </CASE>
        </ENCL>
        <ENCL ENCL="yes">
          <CASE CASE="{nominative accusative}">
            <TERM TERM="uile"/>
          </CASE>
          <CASE CASE="{genitive dative}">
            <TERM TERM="uilor"/>
          </CASE>
          <CASE CASE="vocative">
            <HUM HUM="imperson">
              <TERM TERM="uile"/>
            </HUM>
            <HUM HUM="person">
              <TERM TERM="uilor"/>
            </HUM>
          </CASE>
        </ENCL>
      </NUM>
    </TYPE>
  </PARADIGM>
  <PARADIGM PARADIGM="nomdimfem16" GEN="feminine" INTENSIFY="diminutive">
    <TYPE TYPE="{proper common}">
      <NUM NUM="singular">
        <ENCL ENCL="no">
          <CASE CASE="{nominative accusative vocative}">
            <TERM TERM="leană"/>
          </CASE>
          <CASE CASE="{genitive dative}">
            <TERM TERM="lene"/>
          </CASE>
        </ENCL>
        <ENCL ENCL="yes">
          <CASE CASE="{nominative accusative}">
            <TERM TERM="leana"/>
          </CASE>
          <CASE CASE="{genitive dative}">
            <TERM TERM="lenei"/>
          </CASE>
          <CASE CASE="vocative">
            <HUM HUM="imperson">
              <TERM TERM="leana"/>
            </HUM>
            <HUM HUM="person">
              <TERM TERM="leano"/>
            </HUM>
          </CASE>
        </ENCL>
      </NUM>
      <NUM NUM="plural">
        <ENCL ENCL="no">
          <CASE CASE="{nominative genitive dative accusative vocative}">
            <TERM TERM=""/>
          </CASE>
        </ENCL>
        <ENCL ENCL="yes">
          <CASE CASE="{nominative accusative}">
            <TERM TERM="lenele"/>
          </CASE>
          <CASE CASE="{genitive dative}">
            <TERM TERM="lenelor"/>
          </CASE>
          <CASE CASE="vocative">
            <HUM HUM="imperson">
              <TERM TERM="lenele"/>
            </HUM>
            <HUM HUM="person">
              <TERM TERM="lenelor"/>
            </HUM>
          </CASE>
        </ENCL>
      </NUM>
    </TYPE>
  </PARADIGM>
  <PARADIGM PARADIGM="nomdimfem17" GEN="feminine" INTENSIFY="diminutive">
    <TYPE TYPE="{proper common}">
      <NUM NUM="singular">
        <ENCL ENCL="no">
          <CASE CASE="{nominative accusative vocative}">
            <TERM TERM="ucă"/>
          </CASE>
          <CASE CASE="{genitive dative}">
            <TERM TERM="uci"/>
          </CASE>
        </ENCL>
        <ENCL ENCL="yes">
          <CASE CASE="{nominative accusative}">
            <TERM TERM="uca"/>
          </CASE>
          <CASE CASE="{genitive dative}">
            <TERM TERM="ucii"/>
          </CASE>
          <CASE CASE="vocative">
            <HUM HUM="imperson">
              <TERM TERM="uca"/>
            </HUM>
            <HUM HUM="person">
              <TERM TERM="uco"/>
            </HUM>
          </CASE>
        </ENCL>
      </NUM>
      <NUM NUM="plural">
        <ENCL ENCL="no">
          <CASE CASE="{nominative genitive dative accusative vocative}">
            <TERM TERM="uci"/>
          </CASE>
        </ENCL>
        <ENCL ENCL="yes">
          <CASE CASE="{nominative accusative}">
            <TERM TERM="ucile"/>
          </CASE>
          <CASE CASE="{genitive dative}">
            <TERM TERM="ucilor"/>
          </CASE>
          <CASE CASE="vocative">
            <HUM HUM="imperson">
              <TERM TERM="ucile"/>
            </HUM>
            <HUM HUM="person">
              <TERM TERM="ucilor"/>
            </HUM>
          </CASE>
        </ENCL>
      </NUM>
    </TYPE>
  </PARADIGM>
  <PARADIGM PARADIGM="nomdimfem18" GEN="feminine" INTENSIFY="diminutive">
    <TYPE TYPE="{proper common}">
      <NUM NUM="singular">
        <ENCL ENCL="no">
          <CASE CASE="{nominative accusative vocative}">
            <TERM TERM="ulică"/>
          </CASE>
          <CASE CASE="{genitive darive}">
            <TERM TERM="ulici"/>
          </CASE>
        </ENCL>
        <ENCL ENCL="yes">
          <CASE CASE="{nominative accusative}">
            <TERM TERM="ulica"/>
          </CASE>
          <CASE CASE="{genitive dative}">
            <TERM TERM="ulicii"/>
          </CASE>
          <CASE CASE="vocative">
            <HUM HUM="imperson">
              <TERM TERM="ulica"/>
            </HUM>
            <HUM HUM="person">
              <TERM TERM="ulico"/>
            </HUM>
          </CASE>
        </ENCL>
      </NUM>
      <NUM NUM="plural">
        <ENCL ENCL="no">
          <CASE CASE="{nominative genitive dative accusative vocative}">
            <TERM TERM="ulici"/>
          </CASE>
        </ENCL>
        <ENCL ENCL="yes">
          <CASE CASE="{nominative accusutive}">
            <TERM TERM="ulicile"/>
          </CASE>
          <CASE CASE="{genitive dative}">
            <TERM TERM="ulicilor"/>
          </CASE>
          <CASE CASE="vocative">
            <HUM HUM="imperson">
              <TERM TERM="ulicile"/>
            </HUM>
            <HUM HUM="person">
              <TERM TERM="ulicilor"/>
            </HUM>
          </CASE>
        </ENCL>
      </NUM>
    </TYPE>
  </PARADIGM>
  <PARADIGM PARADIGM="nomdimfem19" GEN="feminine" INTENSIFY="diminutive">
    <TYPE TYPE="{proper common}">
      <NUM NUM="singular">
        <ENCL ENCL="no">
          <CASE CASE="{nominative accusative vocative}">
            <TERM TERM="uică"/>
          </CASE>
          <CASE CASE="{genitive dative}">
            <TERM TERM="uici"/>
          </CASE>
        </ENCL>
        <ENCL ENCL="yes">
          <CASE CASE="{nominative accusative}">
            <TERM TERM="uica"/>
          </CASE>
          <CASE CASE="{genitive dative}">
            <TERM TERM="uicii"/>
          </CASE>
          <CASE CASE="vocative">
            <HUM HUM="imperson">
              <TERM TERM="uica"/>
            </HUM>
            <HUM HUM="person">
              <TERM TERM="uico"/>
            </HUM>
          </CASE>
        </ENCL>
      </NUM>
      <NUM NUM="plural">
        <ENCL ENCL="no">
          <CASE CASE="{nominative genitive dative accusative vocative}">
            <TERM TERM="uici"/>
          </CASE>
        </ENCL>
        <ENCL ENCL="yes">
          <CASE CASE="{nominative accusative}">
            <TERM TERM="uicile"/>
          </CASE>
          <CASE CASE="{genitive dative}">
            <TERM TERM="uicilor"/>
          </CASE>
          <CASE CASE="vocative">
            <HUM HUM="imperson">
              <TERM TERM="uicile"/>
            </HUM>
            <HUM HUM="person">
              <TERM TERM="uicilor"/>
            </HUM>
          </CASE>
        </ENCL>
      </NUM>
    </TYPE>
  </PARADIGM>
  <PARADIGM PARADIGM="nomdimneu1" INTENSIFY="diminutive">
    <TYPE TYPE="{proper common}">
      <NUM NUM="singular" GEN="masculine">
        <ENCL ENCL="no">
          <CASE CASE="{nominative genitive dative accusative vocative}">
            <TERM TERM="uc"/>
          </CASE>
        </ENCL>
        <ENCL ENCL="yes">
          <CASE CASE="{nominative accusative}">
            <TERM TERM="ucul"/>
          </CASE>
          <CASE CASE="{genitive dative}">
            <TERM TERM="ucului"/>
          </CASE>
          <CASE CASE="vocative">
            <HUM HUM="imperson">
              <TERM TERM="ucul"/>
            </HUM>
            <HUM HUM="person">
              <TERM TERM="ucule"/>
            </HUM>
          </CASE>
        </ENCL>
        <NUM NUM="plural" GEN="feminine">
          <ENCL ENCL="no">
            <CASE CASE="{nominative genitive dative accusative vocative}">
              <TERM TERM="ucuri"/>
            </CASE>
          </ENCL>
          <ENCL ENCL="yes">
            <CASE CASE="{nominative eccusalive}">
              <TERM TERM="ucurile"/>
            </CASE>
            <CASE CASE="{genitive dative}">
              <TERM TERM="ucurilor"/>
            </CASE>
            <CASE CASE="vocative">
              <HUM HUM="imperson">
                <TERM TERM="ucurile"/>
              </HUM>
              <HUM HUM="person">
                <TERM TERM="ucurilor"/>
              </HUM>
            </CASE>
          </ENCL>
        </NUM>
      </NUM>
    </TYPE>
  </PARADIGM>
  <PARADIGM PARADIGM="nomdimneu2" INTENSIFY="diminutive">
    <TYPE TYPE="{proper common}">
      <NUM NUM="singular" GEN="masculine">
        <ENCL ENCL="no">
          <CASE CASE="{nominative genitive dative accusative vocative}">
            <TERM TERM="uleț"/>
          </CASE>
        </ENCL>
        <ENCL ENCL="yes">
          <CASE CASE="{nominative accusative}">
            <TERM TERM="ulețul"/>
          </CASE>
          <CASE CASE="{genitive dative}">
            <TERM TERM="ulețului"/>
          </CASE>
          <CASE CASE="vocative">
            <HUM HUM="imperson">
              <TERM TERM="ulețul"/>
            </HUM>
            <HUM HUM="person">
              <TERM TERM="ulețule"/>
            </HUM>
          </CASE>
        </ENCL>
      </NUM>
      <NUM NUM="plural" GEN="feminine">
        <ENCL ENCL="no">
          <CASE CASE="{nominative genitive dative accusative vocative}">
            <TERM TERM="ulețe"/>
          </CASE>
        </ENCL>
        <ENCL ENCL="yes">
          <CASE CASE="{nominative accusative}">
            <TERM TERM="ulețele"/>
          </CASE>
          <CASE CASE="{genitive dative}">
            <TERM TERM="ulețelor"/>
          </CASE>
          <CASE CASE="vocative">
            <HUM HUM="imperson">
              <TERM TERM="ulețele"/>
            </HUM>
            <HUM HUM="person">
              <TERM TERM="ulețelor"/>
            </HUM>
          </CASE>
        </ENCL>
      </NUM>
    </TYPE>
  </PARADIGM>
  <PARADIGM PARADIGM="nomdimneu3" INTENSIFY="diminutive">
    <TYPE TYPE="{proper common}">
      <NUM NUM="singular" GEN="masculine">
        <ENCL ENCL="no">
          <CASE CASE="{nominative genitive dative accusative vocative}">
            <TERM TERM="aș"/>
          </CASE>
        </ENCL>
        <ENCL ENCL="yes">
          <CASE CASE="{nominative accusalive}">
            <TERM TERM="așul"/>
          </CASE>
          <CASE CASE="{genitive dmive}">
            <TERM TERM="aașului"/>
          </CASE>
          <CASE CASE="vocative">
            <HUM HUM="imperson">
              <TERM TERM="așul"/>
            </HUM>
            <HUM HUM="person">
              <TERM TERM="aașule"/>
            </HUM>
          </CASE>
        </ENCL>
      </NUM>
      <NUM NUM="plural" GEN="feminine">
        <ENCL ENCL="no">
          <CASE CASE="{nominative genitive dative accusative vocative}">
            <TERM TERM="așe"/>
          </CASE>
        </ENCL>
        <ENCL ENCL="yes">
          <CASE CASE="{nominative accusative}">
            <TERM TERM="așele"/>
          </CASE>
          <CASE CASE="{genitive dative}">
            <TERM TERM="așelor"/>
          </CASE>
          <CASE CASE="vocative">
            <HUM HUM="imperson">
              <TERM TERM="așele"/>
            </HUM>
            <HUM HUM="person">
              <TERM TERM="așe1or"/>
            </HUM>
          </CASE>
        </ENCL>
      </NUM>
    </TYPE>
  </PARADIGM>
  <PARADIGM PARADIGM="nomdimneu4" INTENSIFY="diminutive">
    <TYPE TYPE="{proper common}">
      <NUM NUM="singular" GEN="masculine">
        <ENCL ENCL="no">
          <CASE CASE="{nominative genitive dative accusative vocative}">
            <TERM TERM="șor"/>
          </CASE>
        </ENCL>
        <ENCL ENCL="yes">
          <CASE CASE="{nominative accusative}">
            <TERM TERM="șorul"/>
          </CASE>
          <CASE CASE="{genitive dative}">
            <TERM TERM="șorului"/>
          </CASE>
          <CASE CASE="vocative">
            <HUM HUM="imperson">
              <TERM TERM="șorul"/>
            </HUM>
            <HUM HUM="person">
              <TERM TERM="șorule"/>
            </HUM>
          </CASE>
        </ENCL>
      </NUM>
      <NUM NUM="plural" GEN="feminine">
        <ENCL ENCL="no">
          <CASE CASE="{nominative genitive dative accusative vocative}">
            <TERM TERM="șoare"/>
          </CASE>
        </ENCL>
        <ENCL ENCL="yes">
          <CASE CASE="{nominative accusative}">
            <TERM TERM="șoarele"/>
          </CASE>
          <CASE CASE="{genitive dative}">
            <TERM TERM="șoarelor"/>
          </CASE>
          <CASE CASE="vocative">
            <HUM HUM="imperson">
              <TERM TERM="șoarele"/>
            </HUM>
            <HUM HUM="person">
              <TERM TERM="șoarelor"/>
            </HUM>
          </CASE>
        </ENCL>
      </NUM>
    </TYPE>
  </PARADIGM>
  <PARADIGM PARADIGM="nomdimneu5" INTENSIFY="diminutive">
    <TYPE TYPE="{proper common}">
      <NUM NUM="singular" GEN="masculine">
        <ENCL ENCL="no">
          <CASE CASE="{nominative genitive dative accusative vocative}">
            <TERM TERM="uș"/>
          </CASE>
        </ENCL>
        <ENCL ENCL="yes">
          <CASE CASE="{nominative accusative}">
            <TERM TERM="ușul"/>
          </CASE>
          <CASE CASE="{genitive dative}">
            <TERM TERM="ușului"/>
          </CASE>
          <CASE CASE="vocative">
            <HUM HUM="imperson">
              <TERM TERM="ușul"/>
            </HUM>
            <HUM HUM="person">
              <TERM TERM="ușule"/>
            </HUM>
          </CASE>
        </ENCL>
      </NUM>
      <NUM NUM="plural" GEN="feminine">
        <ENCL ENCL="no">
          <CASE CASE="{nominative genitive dative accusative vocative}">
            <TERM TERM="ușe"/>
          </CASE>
        </ENCL>
        <ENCL ENCL="yes">
          <CASE CASE="{nominative accusative}">
            <TERM TERM="ușele"/>
          </CASE>
          <CASE CASE="{genitive dative}">
            <TERM TERM="ușelor"/>
          </CASE>
          <CASE CASE="vocative">
            <HUM HUM="imperson">
              <TERM TERM="ușele"/>
            </HUM>
            <HUM HUM="person">
              <TERM TERM="ușelor"/>
            </HUM>
          </CASE>
        </ENCL>
      </NUM>
    </TYPE>
  </PARADIGM>
  <PARADIGM PARADIGM="nomdimneu6" INTENSIFY="diminutive">
    <TYPE TYPE="{proper common}">
      <NUM NUM="singular" GEN="masculine">
        <ENCL ENCL="no">
          <CASE CASE="{nominative genitive dative accusative vocative}">
            <TERM TERM="el"/>
          </CASE>
        </ENCL>
        <ENCL ENCL="yes">
          <CASE CASE="{nominative accusative}">
            <TERM TERM="elul"/>
          </CASE>
          <CASE CASE="{genitive dative}">
            <TERM TERM="elului"/>
          </CASE>
          <CASE CASE="vocative">
            <HUM HUM="imperson">
              <TERM TERM="elul"/>
            </HUM>
            <HUM HUM="person">
              <TERM TERM="elule"/>
            </HUM>
          </CASE>
        </ENCL>
      </NUM>
      <NUM NUM="plural" GEN="feminine">
        <ENCL ENCL="no">
          <CASE CASE="{nominative genitive dative accusative vocative}">
            <TERM TERM="ele"/>
          </CASE>
        </ENCL>
        <ENCL ENCL="yes">
          <CASE CASE="{nominative accusative}">
            <TERM TERM="elele"/>
          </CASE>
          <CASE CASE="{genitive dative}">
            <TERM TERM="elelor"/>
          </CASE>
          <CASE CASE="vocative">
            <HUM HUM="imperson">
              <TERM TERM="elele"/>
            </HUM>
            <HUM HUM="person">
              <TERM TERM="elelor"/>
            </HUM>
          </CASE>
        </ENCL>
      </NUM>
    </TYPE>
  </PARADIGM>
  <PARADIGM PARADIGM="nomdimneu7" INTENSIFY="diminutive">
    <TYPE TYPE="{proper common}">
      <NUM NUM="singular" GEN="masculine">
        <ENCL ENCL="no">
          <CASE CASE="{nominative genitive dative accusative vocative}">
            <TERM TERM="ț"/>
          </CASE>
        </ENCL>
        <ENCL ENCL="yes">
          <CASE CASE="{nominative accusative}">
            <TERM TERM="țul"/>
          </CASE>
          <CASE CASE="{genitive dative}">
            <TERM TERM="țului"/>
          </CASE>
          <CASE CASE="vocative">
            <HUM HUM="imperson">
              <TERM TERM="țul"/>
            </HUM>
            <HUM HUM="person">
              <TERM TERM="țule"/>
            </HUM>
          </CASE>
        </ENCL>
      </NUM>
      <NUM NUM="plural" GEN="feminine">
        <ENCL ENCL="no">
          <CASE CASE="{nominative genitive dative accusative vocative}">
            <TERM TERM="țe"/>
          </CASE>
        </ENCL>
      </NUM>
    </TYPE>
  </PARADIGM>
  <PARADIGM PARADIGM="nomdimneu8" INTENSIFY="diminutive">
    <TYPE TYPE="{proper common}">
      <NUM NUM="singular" GEN="masculine">
        <ENCL ENCL="no">
          <CASE CASE="{nominative genitive dative accusative vocative}">
            <TERM TERM="leț"/>
          </CASE>
        </ENCL>
        <ENCL ENCL="yes">
          <CASE CASE="{nominative accusalive}">
            <TERM TERM="lețul"/>
          </CASE>
          <CASE CASE="{genitive dative}">
            <TERM TERM="lețului"/>
          </CASE>
          <CASE CASE="vocative">
            <HUM HUM="imperson">
              <TERM TERM="lețul"/>
            </HUM>
            <HUM HUM="person">
              <TERM TERM="lețule"/>
            </HUM>
          </CASE>
        </ENCL>
      </NUM>
      <NUM NUM="plural" GEN="feminine">
        <ENCL ENCL="no">
          <CASE CASE="{nominative genitive dative accusative vocative}">
            <TERM TERM="lețe"/>
          </CASE>
        </ENCL>
        <ENCL ENCL="yes">
          <CASE CASE="{nominative accusative}">
            <TERM TERM="lețele"/>
          </CASE>
          <CASE CASE="{genitive dative}">
            <TERM TERM="lețelor"/>
          </CASE>
          <CASE CASE="vocative">
            <HUM HUM="imperson">
              <TERM TERM="lețele"/>
            </HUM>
            <HUM HUM="person">
              <TERM TERM="lelețelor"/>
            </HUM>
          </CASE>
        </ENCL>
      </NUM>
    </TYPE>
  </PARADIGM>
  <PARADIGM PARADIGM="nomdimneu9" INTENSIFY="diminutive">
    <TYPE TYPE="{proper common}">
      <NUM NUM="singular" GEN="masculine">
        <ENCL ENCL="no">
          <CASE CASE="{nominative genitive dative accusative vocative}">
            <TERM TERM="ic"/>
          </CASE>
        </ENCL>
        <ENCL ENCL="yes">
          <CASE CASE="{nominative accusative}">
            <TERM TERM="icul"/>
          </CASE>
          <CASE CASE="{genitive dative}">
            <TERM TERM="icului"/>
          </CASE>
          <CASE CASE="vocative">
            <HUM HUM="imperson">
              <TERM TERM="icul"/>
            </HUM>
            <HUM HUM="person">
              <TERM TERM="icule"/>
            </HUM>
          </CASE>
        </ENCL>
      </NUM>
      <NUM NUM="plural" GEN="feminine">
        <ENCL ENCL="no">
          <CASE CASE="{nominative genitive dative accusative vocative}">
            <TERM TERM="ice"/>
          </CASE>
        </ENCL>
        <ENCL ENCL="yes">
          <CASE CASE="{nominative accusative}">
            <TERM TERM="icele"/>
          </CASE>
          <CASE CASE="{genitive dative}">
            <TERM TERM="icelor"/>
          </CASE>
          <CASE CASE="vocative">
            <HUM HUM="imperson">
              <TERM TERM="icele"/>
            </HUM>
            <HUM HUM="person">
              <TERM TERM="icelor"/>
            </HUM>
          </CASE>
        </ENCL>
      </NUM>
    </TYPE>
  </PARADIGM>
  <PARADIGM PARADIGM="nomdimneu10" INTENSIFY="diminutive">
    <TYPE TYPE="{proper common}">
      <NUM NUM="singular" GEN="masculin">
        <ENCL ENCL="no">
          <CASE CASE="{nominative genitive dative accusative vocative}">
            <TERM TERM="iaș"/>
          </CASE>
        </ENCL>
        <ENCL ENCL="yes">
          <CASE CASE="{nominative accusative}">
            <TERM TERM="iașul"/>
          </CASE>
          <CASE CASE="{genitive dative}">
            <TERM TERM="iașului"/>
          </CASE>
          <CASE CASE="vocative">
            <HUM HUM="imperson">
              <TERM TERM="iașul"/>
            </HUM>
            <HUM HUM="person">
              <TERM TERM="iașule"/>
            </HUM>
          </CASE>
        </ENCL>
      </NUM>
      <NUM NUM="plural" GEN="feminine">
        <ENCL ENCL="no">
          <CASE CASE="{nominative genitive dative accusative vocative}">
            <TERM TERM="iașe"/>
          </CASE>
        </ENCL>
        <ENCL ENCL="yes">
          <CASE CASE="{nominative accusative}">
            <TERM TERM="iașele"/>
          </CASE>
          <CASE CASE="{genitive dative}">
            <TERM TERM="iașelor"/>
          </CASE>
          <CASE CASE="vocative">
            <HUM HUM="imperson">
              <TERM TERM="iașele"/>
            </HUM>
            <HUM HUM="person">
              <TERM TERM="iașelor"/>
            </HUM>
          </CASE>
        </ENCL>
      </NUM>
    </TYPE>
  </PARADIGM>
  <PARADIGM PARADIGM="nomdimneu11" INTENSIFY="diminutive">
    <TYPE TYPE="{proper common}">
      <NUM NUM="singular" GEN="masculine">
        <ENCL ENCL="no">
          <CASE CASE="{nominative genitive dative accusative vocative}">
            <TERM TERM="ișor"/>
          </CASE>
        </ENCL>
        <ENCL ENCL="yes">
          <CASE CASE="{nominative accusative}">
            <TERM TERM="ișorul"/>
          </CASE>
          <CASE CASE="{genitive dative}">
            <TERM TERM="ișorului"/>
          </CASE>
          <CASE CASE="vocative">
            <HUM HUM="imperson">
              <TERM TERM="ișorul"/>
            </HUM>
            <HUM HUM="person">
              <TERM TERM="ișore"/>
            </HUM>
          </CASE>
        </ENCL>
      </NUM>
      <NUM NUM="plural" GEN="feminine">
        <ENCL ENCL="no">
          <CASE CASE="{nominative genitive dative accusative vocative}">
            <TERM TERM="ișoare"/>
          </CASE>
        </ENCL>
        <ENCL ENCL="yes">
          <CASE CASE="{nominative accusative}">
            <TERM TERM="ișoarele"/>
          </CASE>
          <CASE CASE="{genitive dative}">
            <TERM TERM="ișoarelor"/>
          </CASE>
          <CASE CASE="vocative">
            <HUM HUM="imperson">
              <TERM TERM="ișoarele"/>
            </HUM>
            <HUM HUM="person">
              <TERM TERM="ișoarelor"/>
            </HUM>
          </CASE>
        </ENCL>
      </NUM>
    </TYPE>
  </PARADIGM>
  <PARADIGM PARADIGM="nomdimneu12" INTENSIFY="diminutive">
    <TYPE TYPE="{proper common}">
      <NUM NUM="singular" GEN="masculine">
        <ENCL ENCL="no">
          <CASE CASE="{nominative genitive dative accusative vocative}">
            <TERM TERM="ușor"/>
          </CASE>
        </ENCL>
        <ENCL ENCL="yes">
          <CASE CASE="{nominative accusative}">
            <TERM TERM="ușorul"/>
          </CASE>
          <CASE CASE="{genitive dative}">
            <TERM TERM="ușorului"/>
          </CASE>
          <CASE CASE="vocative">
            <HUM HUM="imperson">
              <TERM TERM="ușorul"/>
            </HUM>
            <HUM HUM="person">
              <TERM TERM="ușorule"/>
            </HUM>
          </CASE>
        </ENCL>
      </NUM>
      <NUM NUM="plural" GEN="feminine">
        <ENCL ENCL="no">
          <CASE CASE="{nominative genitive dative accusative vocative}">
            <TERM TERM="ușoare"/>
          </CASE>
        </ENCL>
        <ENCL ENCL="yes">
          <CASE CASE="{nominative accusative}">
            <TERM TERM="ușoarele"/>
          </CASE>
          <CASE CASE="{genitive darive}">
            <TERM TERM="ușoarelor"/>
          </CASE>
          <CASE CASE="vocative">
            <HUM HUM="imperson">
              <TERM TERM="ușoarele"/>
            </HUM>
            <HUM HUM="person">
              <TERM TERM="ușoarelor"/>
            </HUM>
          </CASE>
        </ENCL>
      </NUM>
    </TYPE>
  </PARADIGM>
  <PARADIGM PARADIGM="nomdimneu13" INTENSIFY="diminutive">
    <TYPE TYPE="{proper common}">
      <NUM NUM="singular" GEN="masculine">
        <ENCL ENCL="no">
          <CASE CASE="{nominative genitive dative accusative vocative}">
            <TERM TERM="uț"/>
          </CASE>
        </ENCL>
        <ENCL ENCL="yes">
          <CASE CASE="{nominative accusative}">
            <TERM TERM="uțul"/>
          </CASE>
          <CASE CASE="{genitive dative}">
            <TERM TERM="uțului"/>
          </CASE>
          <CASE CASE="vocative">
            <HUM HUM="imperson">
              <TERM TERM="uțul"/>
            </HUM>
            <HUM HUM="person">
              <TERM TERM="uțule"/>
            </HUM>
          </CASE>
        </ENCL>
      </NUM>
      <NUM NUM="plural" GEN="feminine">
        <ENCL ENCL="no">
          <CASE CASE="{nominative genitive dative accusative vocative}">
            <TERM TERM="uțe"/>
          </CASE>
        </ENCL>
        <ENCL ENCL="yes">
          <CASE CASE="{nominative accusative}">
            <TERM TERM="uțele"/>
          </CASE>
          <CASE CASE="{genitive dative}">
            <TERM TERM="uțelor"/>
          </CASE>
          <CASE CASE="vocative">
            <HUM HUM="imperson">
              <TERM TERM="uțele"/>
            </HUM>
            <HUM HUM="person">
              <TERM TERM="uțelor"/>
            </HUM>
          </CASE>
        </ENCL>
      </NUM>
    </TYPE>
  </PARADIGM>
  <PARADIGM PARADIGM="nomaugmmasc1" GEN="masculine" INTENSIFY="augmentative">
    <TYPE TYPE="{proper common}">
      <NUM NUM="singular">
        <ENCL ENCL="no">
          <CASE CASE="{nominative accusative vocative}">
            <TERM TERM="oi"/>
          </CASE>
          <CASE CASE="{genitive dative}">
            <TERM TERM="oi"/>
          </CASE>
        </ENCL>
        <ENCL ENCL="yes">
          <CASE CASE="{nominative accusative}">
            <TERM TERM="oiul"/>
          </CASE>
          <CASE CASE="{genitive dative}">
            <TERM TERM="oiului"/>
          </CASE>
          <CASE CASE="vocative">
            <HUM HUM="imperson">
              <TERM TERM="oiul"/>
            </HUM>
            <HUM HUM="person">
              <TERM TERM="oiule"/>
            </HUM>
          </CASE>
        </ENCL>
      </NUM>
      <NUM NUM="plural">
        <ENCL ENCL="no">
          <CASE CASE="{nominative genitive dative accusative vocative}">
            <TERM TERM="oi"/>
          </CASE>
        </ENCL>
        <ENCL ENCL="yes">
          <CASE CASE="{nominative accusative}">
            <TERM TERM="oii"/>
          </CASE>
          <CASE CASE="{genitive dative}">
            <TERM TERM="oilor"/>
          </CASE>
          <CASE CASE="vocative">
            <HUM HUM="imperson">
              <TERM TERM="oii"/>
            </HUM>
            <HUM HUM="person">
              <TERM TERM="oilor"/>
            </HUM>
          </CASE>
        </ENCL>
      </NUM>
    </TYPE>
  </PARADIGM>
  <PARADIGM PARADIGM="nomaugmmasc2" GEN="masculine" INTENSIFY="augmentative">
    <TYPE TYPE="{proper common}">
      <NUM NUM="singular">
        <ENCL ENCL="no">
          <CASE CASE="{nominative accusative vocative}">
            <TERM TERM="an"/>
          </CASE>
          <CASE CASE="{genitive dative}">
            <TERM TERM="an"/>
          </CASE>
        </ENCL>
        <ENCL ENCL="yes">
          <CASE CASE="{nominative accusative}">
            <TERM TERM="anul"/>
          </CASE>
          <CASE CASE="{genitive dative}">
            <TERM TERM="anului"/>
          </CASE>
          <CASE CASE="vocative">
            <HUM HUM="imperson">
              <TERM TERM="anul"/>
            </HUM>
            <HUM HUM="person">
              <TERM TERM="anule"/>
            </HUM>
          </CASE>
        </ENCL>
      </NUM>
      <NUM NUM="plural">
        <ENCL ENCL="no">
          <CASE CASE="{nominative genitive dative accusative vocative}">
            <TERM TERM="ani"/>
          </CASE>
        </ENCL>
        <ENCL ENCL="yes">
          <CASE CASE="{nominative accusative}">
            <TERM TERM="anii"/>
          </CASE>
          <CASE CASE="{genitive dative}">
            <TERM TERM="anilor"/>
          </CASE>
          <CASE CASE="vocative">
            <HUM HUM="imperson">
              <TERM TERM="anii"/>
            </HUM>
            <HUM HUM="person">
              <TERM TERM="anilor"/>
            </HUM>
          </CASE>
        </ENCL>
      </NUM>
    </TYPE>
  </PARADIGM>
  <PARADIGM PARADIGM="nomaugmmasc3" GEN="masculine" INTENSIFY="augmentative">
    <TYPE TYPE="{proper common}">
      <NUM NUM="singular">
        <ENCL ENCL="no">
          <CASE CASE="{nominative accusative vocative}">
            <TERM TERM="andru"/>
          </CASE>
          <CASE CASE="{genitive dative}">
            <TERM TERM="andru"/>
          </CASE>
        </ENCL>
        <ENCL ENCL="yes">
          <CASE CASE="{nominative accusative}">
            <TERM TERM="andrul"/>
          </CASE>
          <CASE CASE="{genitive dative}">
            <TERM TERM="andrului"/>
          </CASE>
          <CASE CASE="vocative">
            <HUM HUM="imperson">
              <TERM TERM="andrul"/>
            </HUM>
            <HUM HUM="person">
              <TERM TERM="andrule"/>
            </HUM>
          </CASE>
        </ENCL>
      </NUM>
      <NUM NUM="plural">
        <ENCL ENCL="no">
          <CASE CASE="{nominative genitive dative accusative vocative}">
            <TERM TERM="andri"/>
          </CASE>
        </ENCL>
        <ENCL ENCL="yes">
          <CASE CASE="{nominative accusative}">
            <TERM TERM="andrii"/>
          </CASE>
          <CASE CASE="{genitive dative}">
            <TERM TERM="andrilor"/>
          </CASE>
          <CASE CASE="vocative">
            <HUM HUM="imperson">
              <TERM TERM="andrii"/>
            </HUM>
            <HUM HUM="person">
              <TERM TERM="andrilor"/>
            </HUM>
          </CASE>
        </ENCL>
      </NUM>
    </TYPE>
  </PARADIGM>
  <PARADIGM PARADIGM="nomaugmmasc4" GEN="masculine" INTENSIFY="augmentative">
    <TYPE TYPE="{proper common}">
      <NUM NUM="singular">
        <ENCL ENCL="no">
          <CASE CASE="{nominative accusative vocative}">
            <TERM TERM="ău"/>
          </CASE>
          <CASE CASE="{genitive dative}">
            <TERM TERM="ău"/>
          </CASE>
        </ENCL>
        <ENCL ENCL="yes">
          <CASE CASE="{nominative accusative}">
            <TERM TERM="ăul"/>
          </CASE>
          <CASE CASE="{genitive dative}">
            <TERM TERM="ăului"/>
          </CASE>
          <CASE CASE="vocative">
            <HUM HUM="imperson">
              <TERM TERM="ăul"/>
            </HUM>
            <HUM HUM="person">
              <TERM TERM="ăule"/>
            </HUM>
          </CASE>
        </ENCL>
      </NUM>
      <NUM NUM="plural">
        <ENCL ENCL="no">
          <CASE CASE="{nominative genitive dative accusative vocative}">
            <TERM TERM="ăi"/>
          </CASE>
        </ENCL>
        <ENCL ENCL="yes">
          <CASE CASE="{nominative accusative}">
            <TERM TERM="ăii"/>
          </CASE>
          <CASE CASE="{genitive dative}">
            <TERM TERM="ăilor"/>
          </CASE>
          <CASE CASE="vocative">
            <HUM HUM="imperson">
              <TERM TERM="ăii"/>
            </HUM>
            <HUM HUM="person">
              <TERM TERM="ăilor"/>
            </HUM>
          </CASE>
        </ENCL>
      </NUM>
    </TYPE>
  </PARADIGM>
  <PARADIGM PARADIGM="nomaugmfem1" GEN="feminine" INTENSIFY="augmentative">
    <TYPE TYPE="{proper common}">
      <NUM NUM="singular">
        <ENCL ENCL="no">
          <CASE CASE="{nominative accusative vocative}">
            <TERM TERM="oaie"/>
          </CASE>
          <CASE CASE="{genitive dative}">
            <TERM TERM="oaie"/>
          </CASE>
        </ENCL>
        <ENCL ENCL="yes">
          <CASE CASE="{nominative accusative}">
            <TERM TERM="oaia"/>
          </CASE>
          <CASE CASE="{genitive dative}">
            <TERM TERM="oaiei"/>
          </CASE>
          <CASE CASE="vocative">
            <HUM HUM="imperson">
              <TERM TERM="oaia"/>
            </HUM>
            <HUM HUM="person">
              <TERM TERM="oaio"/>
            </HUM>
          </CASE>
        </ENCL>
      </NUM>
      <NUM NUM="plural">
        <ENCL ENCL="no">
          <CASE CASE="{nominative genitive dative accusative vocative}">
            <TERM TERM="oaie"/>
          </CASE>
        </ENCL>
        <ENCL ENCL="yes">
          <CASE CASE="{nominative accusative}">
            <TERM TERM="oaiele"/>
          </CASE>
          <CASE CASE="{genitive dative}">
            <TERM TERM="oaielor"/>
          </CASE>
          <CASE CASE="vocative">
            <HUM HUM="imperson">
              <TERM TERM="oaiele"/>
            </HUM>
            <HUM HUM="person">
              <TERM TERM="oaielor"/>
            </HUM>
          </CASE>
        </ENCL>
      </NUM>
    </TYPE>
  </PARADIGM>
  <PARADIGM PARADIGM="nomaugmfem2" GEN="feminine" INTENSIFY="augmentative">
    <TYPE TYPE="{proper common}">
      <NUM NUM="singular">
        <ENCL ENCL="no">
          <CASE CASE="{nominative accusative vocative}">
            <TERM TERM="oaică"/>
          </CASE>
          <CASE CASE="{genitive dative}">
            <TERM TERM="oaice"/>
          </CASE>
        </ENCL>
        <ENCL ENCL="yes">
          <CASE CASE="{nominative accusative}">
            <TERM TERM="oaica"/>
          </CASE>
          <CASE CASE="{genitive dative}">
            <TERM TERM="oaicei"/>
          </CASE>
          <CASE CASE="vocative">
            <HUM HUM="imperson">
              <TERM TERM="oaica"/>
            </HUM>
            <HUM HUM="person">
              <TERM TERM="oaico"/>
            </HUM>
          </CASE>
        </ENCL>
      </NUM>
      <NUM NUM="plural">
        <ENCL ENCL="no">
          <CASE CASE="{nominative genitive dative accusative vocative}">
            <TERM TERM="oaice"/>
          </CASE>
        </ENCL>
        <ENCL ENCL="yes">
          <CASE CASE="{nominative accusative}">
            <TERM TERM="oaicele"/>
          </CASE>
          <CASE CASE="{genitive dative}">
            <TERM TERM="oaicelor"/>
          </CASE>
          <CASE CASE="vocative">
            <HUM HUM="imperson">
              <TERM TERM="oaicele"/>
            </HUM>
            <HUM HUM="person">
              <TERM TERM="oaicelor"/>
            </HUM>
          </CASE>
        </ENCL>
      </NUM>
    </TYPE>
  </PARADIGM>
  <PARADIGM PARADIGM="nomaugmfem3" GEN="feminine" INTENSIFY="augmentative">
    <TYPE TYPE="{proper common}">
      <NUM NUM="singular">
        <ENCL ENCL="no">
          <CASE CASE="{nominative accusative vocative}">
            <TERM TERM="ancă"/>
          </CASE>
          <CASE CASE="{genitive dative}">
            <TERM TERM="ance"/>
          </CASE>
        </ENCL>
        <ENCL ENCL="yes">
          <CASE CASE="{nominative accusative}">
            <TERM TERM="anca"/>
          </CASE>
          <CASE CASE="{genitive dative}">
            <TERM TERM="ancei"/>
          </CASE>
          <CASE CASE="vocative">
            <HUM HUM="imperson">
              <TERM TERM="anca"/>
            </HUM>
            <HUM HUM="person">
              <TERM TERM="anco"/>
            </HUM>
          </CASE>
        </ENCL>
      </NUM>
      <NUM NUM="plural">
        <ENCL ENCL="no">
          <CASE CASE="{nominative genitive dative accusative vocative}">
            <TERM TERM="ance"/>
          </CASE>
        </ENCL>
        <ENCL ENCL="yes">
          <CASE CASE="{nominative accusative}">
            <TERM TERM="ancele"/>
          </CASE>
          <CASE CASE="{genitive dative}">
            <TERM TERM="ancelor"/>
          </CASE>
          <CASE CASE="vocative">
            <HUM HUM="imperson">
              <TERM TERM="ancele"/>
            </HUM>
            <HUM HUM="person">
              <TERM TERM="ancelor"/>
            </HUM>
          </CASE>
        </ENCL>
      </NUM>
    </TYPE>
  </PARADIGM>
  <PARADIGM PARADIGM="nomaugmneu1" INTENSIFY="augmentative">
    <TYPE TYPE="{proper common}">
      <NUM NUM="singular" GEN="masculine">
        <ENCL ENCL="no">
          <CASE CASE="{nominative accusative vocative}">
            <TERM TERM="oi"/>
          </CASE>
          <CASE CASE="{genitive dative}">
            <TERM TERM="oi"/>
          </CASE>
        </ENCL>
        <ENCL ENCL="yes">
          <CASE CASE="{nominative accusative}">
            <TERM TERM="oiul"/>
          </CASE>
          <CASE CASE="{genitive dative}">
            <TERM TERM="oiului"/>
          </CASE>
          <CASE CASE="vocative">
            <HUM HUM="imperson">
              <TERM TERM="oiul"/>
            </HUM>
            <HUM HUM="person">
              <TERM TERM="oiule"/>
            </HUM>
          </CASE>
        </ENCL>
      </NUM>
      <NUM NUM="plural" GEN="feminine">
        <ENCL ENCL="no">
          <CASE CASE="{nominative genitive dative accusative vocative}">
            <TERM TERM="oaie"/>
          </CASE>
        </ENCL>
        <ENCL ENCL="yes">
          <CASE CASE="{nominative accusative}">
            <TERM TERM="oaiele"/>
          </CASE>
          <CASE CASE="{genitive dative}">
            <TERM TERM="oaielor"/>
          </CASE>
          <CASE CASE="vocative">
            <HUM HUM="imperson">
              <TERM TERM="oaiele"/>
            </HUM>
            <HUM HUM="person">
              <TERM TERM="oaielor"/>
            </HUM>
          </CASE>
        </ENCL>
      </NUM>
    </TYPE>
  </PARADIGM>
  <PARADIGM PARADIGM="nommobmasc1" GEN="masculine" INTENSIFY="none" SEX="masculine" ANIMATE="yes">
    <TYPE TYPE="{proper common}">
      <NUM NUM="singular">
        <ENCL ENCL="no">
          <CASE CASE="{nominative accusative vocative}">
            <TERM TERM="oi"/>
          </CASE>
          <CASE CASE="{genitive dative}">
            <TERM TERM="oi"/>
          </CASE>
        </ENCL>
        <ENCL ENCL="yes">
          <CASE CASE="{nominative accusative}">
            <TERM TERM="oiul"/>
          </CASE>
          <CASE CASE="{genitive dative}">
            <TERM TERM="oiului"/>
          </CASE>
          <CASE CASE="vocative">
            <HUM HUM="imperson">
              <TERM TERM="oiul"/>
            </HUM>
            <HUM HUM="person">
              <TERM TERM="oiule"/>
            </HUM>
          </CASE>
        </ENCL>
      </NUM>
      <NUM NUM="plural">
        <ENCL ENCL="no">
          <CASE CASE="{nominative genitive dative accusative vocative}">
            <TERM TERM="oi"/>
          </CASE>
        </ENCL>
        <ENCL ENCL="yes">
          <CASE CASE="{nominative accusative}">
            <TERM TERM="oii"/>
          </CASE>
          <CASE CASE="{genitive dative}">
            <TERM TERM="oilor"/>
          </CASE>
          <CASE CASE="vocative">
            <HUM HUM="imperson">
              <TERM TERM="oii"/>
            </HUM>
            <HUM HUM="person">
              <TERM TERM="oilor"/>
            </HUM>
          </CASE>
        </ENCL>
      </NUM>
    </TYPE>
  </PARADIGM>
  <PARADIGM PARADIGM="nommobmasc2" GEN="masculine" INTENSIFY="none" SEX="masculine" ANIMATE="yes">
    <TYPE TYPE="{proper common}">
      <NUM NUM="singular">
        <ENCL ENCL="no">
          <CASE CASE="{nominative genitive dative accusative}">
            <TERM TERM="an"/>
          </CASE>
          <CASE CASE="vocative">
            <HUM HUM="imperson">
              <TERM TERM="an"/>
            </HUM>
            <HUM HUM="person">
              <TERM TERM="ane"/>
            </HUM>
          </CASE>
        </ENCL>
        <ENCL ENCL="yes">
          <CASE CASE="{nominative accusative}">
            <TERM TERM="anul"/>
          </CASE>
          <CASE CASE="{genitive dative}">
            <TERM TERM="anului"/>
          </CASE>
          <CASE CASE="vocative">
            <HUM HUM="imperson">
              <TERM TERM="anul"/>
            </HUM>
            <HUM HUM="person">
              <TERM TERM="anule"/>
            </HUM>
          </CASE>
        </ENCL>
      </NUM>
      <NUM NUM="plural">
        <ENCL ENCL="no">
          <CASE CASE="{nominative genitive dative accusative vocative}">
            <TERM TERM="ani"/>
          </CASE>
        </ENCL>
        <ENCL ENCL="yes">
          <CASE CASE="{nominative accusative}">
            <TERM TERM="anii"/>
          </CASE>
          <CASE CASE="{genitive dative}">
            <TERM TERM="anilor"/>
          </CASE>
          <CASE CASE="vocative">
            <HUM HUM="imperson">
              <TERM TERM="anii"/>
            </HUM>
            <HUM HUM="pcrson">
              <TERM TERM="anilor"/>
            </HUM>
          </CASE>
        </ENCL>
      </NUM>
    </TYPE>
  </PARADIGM>
  <PARADIGM PARADIGM="nommobfem1" GEN="feminine" INTENSIFY="none" SEX="feminine" ANIMATE="yes">
    <TYPE TYPE="{proper common}">
      <NUM NUM="singular">
        <ENCL ENCL="no">
          <CASE CASE="{nominative accusative vocative}">
            <TERM TERM="ă" ALT="1"/>
          </CASE>
          <CASE CASE="{genitive dative}">
            <TERM TERM="e" ALT="2"/>
          </CASE>
        </ENCL>
        <ENCL ENCL="yes">
          <CASE CASE="{nominative accusative}">
            <TERM TERM="a" ALT="1"/>
          </CASE>
          <CASE CASE="{genitive dative}">
            <TERM TERM="ei" ALT="2"/>
          </CASE>
          <CASE CASE="vocative">
            <HUM HUM="imperson">
              <TERM TERM="a" ALT="1"/>
            </HUM>
            <HUM HUM="person">
              <TERM TERM="o" ALT="1"/>
            </HUM>
          </CASE>
        </ENCL>
      </NUM>
      <NUM NUM="plural">
        <ENCL ENCL="no">
          <CASE CASE="{nominative genitive dative accusative vocative}">
            <TERM TERM="e" ALT="2"/>
          </CASE>
        </ENCL>
        <ENCL ENCL="yes">
          <CASE CASE="{nominative accusative}">
            <TERM TERM="ele" ALT="2"/>
          </CASE>
          <CASE CASE="{genitive dative}">
            <TERM TERM="elor" ALT="2"/>
          </CASE>
          <CASE CASE="vocative">
            <HUM HUM="imperson">
              <TERM TERM="ele" ALT="2"/>
            </HUM>
            <HUM HUM="person">
              <TERM TERM="elor" ALT="2"/>
            </HUM>
          </CASE>
        </ENCL>
      </NUM>
    </TYPE>
  </PARADIGM>
  <PARADIGM PARADIGM="nommobfem2" GEN="feminine" INTENSIFY="none" SEX="feminine" ANIMATE="yes">
    <TYPE TYPE="{proper common}">
      <NUM NUM="singular">
        <ENCL ENCL="no">
          <CASE CASE="{nominative accusative vocative}">
            <TERM TERM="iță"/>
          </CASE>
          <CASE CASE="{genitive dative}">
            <TERM TERM="ițe"/>
          </CASE>
        </ENCL>
        <ENCL ENCL="yes">
          <CASE CASE="{nominative accusative}">
            <TERM TERM="ița"/>
          </CASE>
          <CASE CASE="{genitive dative}">
            <TERM TERM="iței"/>
          </CASE>
          <CASE CASE="vocative">
            <HUM HUM="imperson">
              <TERM TERM="ița"/>
            </HUM>
            <HUM HUM="person">
              <TERM TERM="ițo"/>
            </HUM>
          </CASE>
        </ENCL>
      </NUM>
      <NUM NUM="plural">
        <ENCL ENCL="no">
          <CASE CASE="{nominative genitive dative accusative vocative}">
            <TERM TERM="ițe"/>
          </CASE>
        </ENCL>
        <ENCL ENCL="yes">
          <CASE CASE="{nominative accusative}">
            <TERM TERM="ițele"/>
          </CASE>
          <CASE CASE="{genitive dative}">
            <TERM TERM="ițelor"/>
          </CASE>
          <CASE CASE="vocative">
            <HUM HUM="imperson">
              <TERM TERM="ițele"/>
            </HUM>
            <HUM HUM="person">
              <TERM TERM="ițelor"/>
            </HUM>
          </CASE>
        </ENCL>
      </NUM>
    </TYPE>
  </PARADIGM>
  <PARADIGM PARADIGM="nommobfem3" GEN="feminine" INTENSIFY="none" SEX="feminine" ANIMATE="yes">
    <TYPE TYPE="{proper common}">
      <NUM NUM="singular">
        <ENCL ENCL="no">
          <CASE CASE="{nominative accusative vocative}">
            <TERM TERM="ță"/>
          </CASE>
          <CASE CASE="{genitive dative}">
            <TERM TERM="țe"/>
          </CASE>
        </ENCL>
        <ENCL ENCL="yes">
          <CASE CASE="{nominative accusative}">
            <TERM TERM="ța"/>
          </CASE>
          <CASE CASE="{genitive dative}">
            <TERM TERM="ței"/>
          </CASE>
          <CASE CASE="vocative">
            <HUM HUM="imperson">
              <TERM TERM="ța"/>
            </HUM>
            <HUM HUM="person">
              <TERM TERM="țo"/>
            </HUM>
          </CASE>
        </ENCL>
      </NUM>
      <NUM NUM="plural">
        <ENCL ENCL="no">
          <CASE CASE="{nominative genitive dative accusative vocalive}">
            <TERM TERM="țe"/>
          </CASE>
        </ENCL>
        <ENCL ENCL="yes">
          <CASE CASE="{nominative accusative}">
            <TERM TERM="țele"/>
          </CASE>
          <CASE CASE="{genitive dative}">
            <TERM TERM="țelor"/>
          </CASE>
          <CASE CASE="vocative">
            <HUM HUM="imperson">
              <TERM TERM="țele"/>
            </HUM>
            <HUM HUM="person">
              <TERM TERM="țelor"/>
            </HUM>
          </CASE>
        </ENCL>
      </NUM>
    </TYPE>
  </PARADIGM>
  <PARADIGM PARADIGM="nommobfem4" GEN="feminine" INTENSIFY="none" SEX="feminine" ANIMATE="yes">
    <TYPE TYPE="{proper common}">
      <NUM NUM="singular">
        <ENCL ENCL="no">
          <CASE CASE="{nominative accusative vocative}">
            <TERM TERM=""/>
          </CASE>
          <CASE CASE="{genitive dative}">
            <TERM TERM="ce"/>
          </CASE>
        </ENCL>
        <ENCL ENCL="yes">
          <CASE CASE="{nominative accusative}">
            <TERM TERM="ca"/>
          </CASE>
          <CASE CASE="{genitive dative}">
            <TERM TERM="cei"/>
          </CASE>
          <CASE CASE="vocative">
            <HUM HUM="imperson">
              <TERM TERM="ce"/>
            </HUM>
            <HUM HUM="person">
              <TERM TERM="co"/>
            </HUM>
          </CASE>
        </ENCL>
      </NUM>
      <NUM NUM="plural">
        <ENCL ENCL="no">
          <CASE CASE="{nominative genitive dative accusative vocative}">
            <TERM TERM="ce"/>
          </CASE>
        </ENCL>
        <ENCL ENCL="yes">
          <CASE CASE="{nominative accusative}">
            <TERM TERM="cele"/>
          </CASE>
          <CASE CASE="{genitive dative}">
            <TERM TERM="celor"/>
          </CASE>
          <CASE CASE="vocative">
            <HUM HUM="imperson">
              <TERM TERM="cele"/>
            </HUM>
            <HUM HUM="person">
              <TERM TERM="celor"/>
            </HUM>
          </CASE>
        </ENCL>
      </NUM>
    </TYPE>
  </PARADIGM>
  <PARADIGM PARADIGM="nommobfem5" GEN="feminine" INTENSIFY="none" SEX="feminine" ANIMATE="yes">
    <TYPE TYPE="{proper common}">
      <NUM NUM="singular">
        <ENCL ENCL="no">
          <CASE CASE="{nominative accusative vocative}">
            <TERM TERM="oaică"/>
          </CASE>
          <CASE CASE="{genitive dative}">
            <TERM TERM="oaice"/>
          </CASE>
        </ENCL>
        <ENCL ENCL="yes">
          <CASE CASE="{nominative accusative}">
            <TERM TERM="oaica"/>
          </CASE>
          <CASE CASE="{genitive dative}">
            <TERM TERM="oaicei"/>
          </CASE>
          <CASE CASE="vocative">
            <HUM HUM="imperson">
              <TERM TERM="oaica"/>
            </HUM>
            <HUM HUM="person">
              <TERM TERM="oaico"/>
            </HUM>
          </CASE>
        </ENCL>
      </NUM>
      <NUM NUM="plural">
        <ENCL ENCL="no">
          <CASE CASE="{nominative genitive dative accusative vocalive}">
            <TERM TERM="oaicele"/>
          </CASE>
        </ENCL>
        <ENCL ENCL="yes">
          <CASE CASE="{nominative accusative}">
            <TERM TERM="oaicele"/>
          </CASE>
          <CASE CASE="{genitive dative}">
            <TERM TERM="oaicelor"/>
          </CASE>
          <CASE CASE="vocative">
            <HUM HUM="imperson">
              <TERM TERM="oaicele"/>
            </HUM>
            <HUM HUM="person">
              <TERM TERM="oaicelor"/>
            </HUM>
          </CASE>
        </ENCL>
      </NUM>
    </TYPE>
  </PARADIGM>
  <PARADIGM PARADIGM="nommobfem6" GEN="feminine" INTENSIFY="none" SEX="feminine" ANIMATE="yes">
    <TYPE TYPE="{proper common}">
      <NUM NUM="singular">
        <ENCL ENCL="no">
          <CASE CASE="{nominative accusative vocative}">
            <TERM TERM="easă"/>
          </CASE>
          <CASE CASE="{genitive dative}">
            <TERM TERM="ese"/>
          </CASE>
        </ENCL>
        <ENCL ENCL="yes">
          <CASE CASE="{nominative accusative}">
            <TERM TERM="easa"/>
          </CASE>
          <CASE CASE="{genitive dative}">
            <TERM TERM="esei"/>
          </CASE>
          <CASE CASE="vocative">
            <HUM HUM="imperson">
              <TERM TERM="easa"/>
            </HUM>
            <HUM HUM="person">
              <TERM TERM="easo"/>
            </HUM>
          </CASE>
        </ENCL>
      </NUM>
      <NUM NUM="plural">
        <ENCL ENCL="no">
          <CASE CASE="{nominative genitive dative accusative vocative}">
            <TERM TERM="ese"/>
          </CASE>
        </ENCL>
        <ENCL ENCL="yes">
          <CASE CASE="{nominative accusative}">
            <TERM TERM="esele"/>
          </CASE>
          <CASE CASE="{genitive dative}">
            <TERM TERM="eselor"/>
          </CASE>
          <CASE CASE="vocative">
            <HUM HUM="imperson">
              <TERM TERM="esele"/>
            </HUM>
            <HUM HUM="person">
              <TERM TERM="eselor"/>
            </HUM>
          </CASE>
        </ENCL>
      </NUM>
    </TYPE>
  </PARADIGM>
  <PARADIGM PARADIGM="nommobfem7" GEN="feminine" INTENSIFY="aone" SEX="feminine" ANIMATE="yes">
    <TYPE TYPE="{proper common}">
      <NUM NUM="singular">
        <ENCL ENCL="no">
          <CASE CASE="{nominative accusative vocative}">
            <TERM TERM="esă"/>
          </CASE>
          <CASE CASE="{genitive dative}">
            <TERM TERM="ese"/>
          </CASE>
        </ENCL>
        <ENCL ENCL="yes">
          <CASE CASE="{nominative accusative}">
            <TERM TERM="esa"/>
          </CASE>
          <CASE CASE="{genitive dative}">
            <TERM TERM="esei"/>
          </CASE>
          <CASE CASE="vocative">
            <HUM HUM="imperson">
              <TERM TERM="esa"/>
            </HUM>
            <HUM HUM="person">
              <TERM TERM="eso"/>
            </HUM>
          </CASE>
        </ENCL>
      </NUM>
      <NUM NUM="plural">
        <ENCL ENCL="no">
          <CASE CASE="{nominative genitive dative accusative vocative}">
            <TERM TERM="ese"/>
          </CASE>
        </ENCL>
        <ENCL ENCL="yes">
          <CASE CASE="{nominative accusative}">
            <TERM TERM="esele"/>
          </CASE>
          <CASE CASE="{genitive dative}">
            <TERM TERM="eselor"/>
          </CASE>
          <CASE CASE="vocative">
            <HUM HUM="imperson">
              <TERM TERM="esele"/>
            </HUM>
            <HUM HUM="person">
              <TERM TERM="eselor"/>
            </HUM>
          </CASE>
        </ENCL>
      </NUM>
    </TYPE>
  </PARADIGM>
  <PARADIGM PARADIGM="nommobfem8" GEN="feminine" INTENSIFY="none" SEX="feminine" ANIMATE="yes">
    <TYPE TYPE="{proper common}">
      <NUM NUM="singular">
        <ENCL ENCL="no">
          <CASE CASE="{nominative accusative vocative}">
            <TERM TERM=""/>
          </CASE>
          <CASE CASE="{genitive dative}">
            <TERM TERM=""/>
          </CASE>
        </ENCL>
        <ENCL ENCL="yes">
          <CASE CASE="{nominative accusative}">
            <TERM TERM="a"/>
          </CASE>
          <CASE CASE="{genitive dative}">
            <TERM TERM="i"/>
          </CASE>
          <CASE CASE="vocative">
            <HUM HUM="imperson">
              <TERM TERM="a"/>
            </HUM>
            <HUM HUM="person">
              <TERM TERM="o"/>
            </HUM>
          </CASE>
        </ENCL>
      </NUM>
      <NUM NUM="plural">
        <ENCL ENCL="no">
          <CASE CASE="{nominative genitive dative accusative vocative}">
            <TERM TERM=""/>
          </CASE>
        </ENCL>
        <ENCL ENCL="yes">
          <CASE CASE="{nominative accusative}">
            <TERM TERM="le"/>
          </CASE>
          <CASE CASE="{genitive dative}">
            <TERM TERM="lor"/>
          </CASE>
          <CASE CASE="vocative">
            <HUM HUM="imperson">
              <TERM TERM="le"/>
            </HUM>
            <HUM HUM="person">
              <TERM TERM="lor"/>
            </HUM>
          </CASE>
        </ENCL>
      </NUM>
    </TYPE>
  </PARADIGM>
  <PARADIGM PARADIGM="nommobfem9" GEN="feminine" INTENSIFY="none" SEX="feminine" ANIMATE="yes">
    <TYPE TYPE="{proper common}">
      <NUM NUM="singular">
        <ENCL ENCL="no">
          <CASE CASE="{nominative accusative vocative}">
            <TERM TERM="e"/>
          </CASE>
          <CASE CASE="{genitive dative}">
            <TERM TERM="i"/>
          </CASE>
        </ENCL>
        <ENCL ENCL="yes">
          <CASE CASE="{nominative accusative}">
            <TERM TERM="a"/>
          </CASE>
          <CASE CASE="{genitive dative}">
            <TERM TERM="ei"/>
          </CASE>
          <CASE CASE="vocative">
            <HUM HUM="imperson">
              <TERM TERM="a"/>
            </HUM>
            <HUM HUM="person">
              <TERM TERM="o"/>
            </HUM>
          </CASE>
        </ENCL>
      </NUM>
      <NUM NUM="plural">
        <ENCL ENCL="no">
          <CASE CASE="{nominative genitive dative accusative vocative}">
            <TERM TERM="i"/>
          </CASE>
        </ENCL>
        <ENCL ENCL="yes">
          <CASE CASE="{nominative accusative}">
            <TERM TERM="ile"/>
          </CASE>
          <CASE CASE="{genitive dative}">
            <TERM TERM="ilor"/>
          </CASE>
          <CASE CASE="vocative">
            <HUM HUM="imperson">
              <TERM TERM="ile"/>
            </HUM>
            <HUM HUM="person">
              <TERM TERM="ilor"/>
            </HUM>
          </CASE>
        </ENCL>
      </NUM>
    </TYPE>
  </PARADIGM>
  <PARADIGM PARADIGM="nomsuf1" INTENSIFY="none">
    <TYPE TYPE="common">
      <GEN GEN="masculine">
        <NUM NUM="singular">
          <ENCL ENCL="no">
            <CASE CASE="{nominative accusative vocative}">
              <TERM TERM="ar"/>
            </CASE>
            <CASE CASE="{genitive dative}">
              <TERM TERM="ar"/>
            </CASE>
          </ENCL>
          <ENCL ENCL="yes">
            <CASE CASE="{nominative accusative}">
              <TERM TERM="arul"/>
            </CASE>
            <CASE CASE="{genitive dative}">
              <TERM TERM="arului"/>
            </CASE>
            <CASE CASE="vocative">
              <HUM HUM="imperson">
                <TERM TERM="arul"/>
              </HUM>
              <HUM HUM="person">
                <TERM TERM="arule"/>
              </HUM>
            </CASE>
          </ENCL>
        </NUM>
        <NUM NUM="plural">
          <ENCL ENCL="no">
            <CASE CASE="{nominative genitive dative accusative vocative}">
              <TERM TERM="ari"/>
            </CASE>
          </ENCL>
          <ENCL ENCL="yes">
            <CASE CASE="{nominative accusative}">
              <TERM TERM="arii"/>
            </CASE>
            <CASE CASE="{genitive dative}">
              <TERM TERM="arilor"/>
            </CASE>
            <CASE CASE="vocative">
              <HUM HUM="imperson">
                <TERM TERM="arii"/>
              </HUM>
              <HUM HUM="person">
                <TERM TERM="arilor"/>
              </HUM>
            </CASE>
          </ENCL>
        </NUM>
      </GEN>
    </TYPE>
  </PARADIGM>
  <PARADIGM PARADIGM="nomsuf2" INTENSIFY="none">
    <TYPE TYPE="common">
      <GEN GEN="masculine">
        <NUM NUM="singular">
          <ENCL ENCL="no">
            <CASE CASE="{nominative accusative vocative}">
              <TERM TERM="er"/>
            </CASE>
            <CASE CASE="{genitive dative}">
              <TERM TERM="er"/>
            </CASE>
          </ENCL>
          <ENCL ENCL="yes">
            <CASE CASE="{nominative accusative}">
              <TERM TERM="erul"/>
            </CASE>
            <CASE CASE="{genitive dative}">
              <TERM TERM="erului"/>
            </CASE>
            <CASE CASE="vocative">
              <HUM HUM="imperson">
                <TERM TERM="erul"/>
              </HUM>
              <HUM HUM="person">
                <TERM TERM="erule"/>
              </HUM>
            </CASE>
          </ENCL>
        </NUM>
        <NUM NUM="plural">
          <ENCL ENCL="no">
            <CASE CASE="{nominative genitive dative accusative vocative}">
              <TERM TERM="eri"/>
            </CASE>
          </ENCL>
          <ENCL ENCL="yes">
            <CASE CASE="{nominative accusative}">
              <TERM TERM="erii"/>
            </CASE>
            <CASE CASE="{genitive dative}">
              <TERM TERM="erilor"/>
            </CASE>
            <CASE CASE="vocative">
              <HUM HUM="imperson">
                <TERM TERM="erii"/>
              </HUM>
              <HUM HUM="person">
                <TERM TERM="erilor"/>
              </HUM>
            </CASE>
          </ENCL>
        </NUM>
      </GEN>
    </TYPE>
  </PARADIGM>
  <PARADIGM PARADIGM="nomsuf3" INTENSIFY="none">
    <TYPE TYPE="common">
      <GEN GEN="masculine">
        <NUM NUM="singular">
          <ENCL ENCL="no">
            <CASE CASE="{nominative accusative vocative}">
              <TERM TERM="aș"/>
            </CASE>
            <CASE CASE="{genitive dative}">
              <TERM TERM="aș"/>
            </CASE>
          </ENCL>
          <ENCL ENCL="yes">
            <CASE CASE="{nominative accusative}">
              <TERM TERM="așul"/>
            </CASE>
            <CASE CASE="{genitive dative}">
              <TERM TERM="așului"/>
            </CASE>
            <CASE CASE="vocative">
              <HUM HUM="imperson">
                <TERM TERM="așul"/>
              </HUM>
              <HUM HUM="person">
                <TERM TERM="așule"/>
              </HUM>
            </CASE>
          </ENCL>
        </NUM>
        <NUM NUM="plural">
          <ENCL ENCL="no">
            <CASE CASE="{nominative genitive dative accusative vocative}">
              <TERM TERM="ași"/>
            </CASE>
          </ENCL>
          <ENCL ENCL="yes">
            <CASE CASE="{nominative accusative}">
              <TERM TERM="așii"/>
            </CASE>
            <CASE CASE="{genitive dative}">
              <TERM TERM="așilor"/>
            </CASE>
            <CASE CASE="vocative">
              <HUM HUM="imperson">
                <TERM TERM="așii"/>
              </HUM>
              <HUM HUM="person">
                <TERM TERM="așilor"/>
              </HUM>
            </CASE>
          </ENCL>
        </NUM>
      </GEN>
    </TYPE>
  </PARADIGM>
  <PARADIGM PARADIGM="nomsuf4" INTENSIFY="none">
    <TYPE TYPE="common">
      <GEN GEN="masculine">
        <NUM NUM="singular">
          <ENCL ENCL="no">
            <CASE CASE="{nominative accusative vacalive}">
              <TERM TERM="eș"/>
            </CASE>
            <CASE CASE="{genitive dative}">
              <TERM TERM="eș"/>
            </CASE>
          </ENCL>
          <ENCL ENCL="yes">
            <CASE CASE="{nominative accusative}">
              <TERM TERM="eșul"/>
            </CASE>
            <CASE CASE="{genitive dative}">
              <TERM TERM="eșului"/>
            </CASE>
            <CASE CASE="vocative">
              <HUM HUM="imperson">
                <TERM TERM="eșul"/>
              </HUM>
              <HUM HUM="person">
                <TERM TERM="eșule"/>
              </HUM>
            </CASE>
          </ENCL>
        </NUM>
        <NUM NUM="plural">
          <ENCL ENCL="no">
            <CASE CASE="{nominative genitive dative accusative vocative}">
              <TERM TERM="eși"/>
            </CASE>
          </ENCL>
          <ENCL ENCL="yes">
            <CASE CASE="{nominative accusative}">
              <TERM TERM="eșii"/>
            </CASE>
            <CASE CASE="{genitive dative}">
              <TERM TERM="eșilor"/>
            </CASE>
            <CASE CASE="vocative">
              <HUM HUM="imperson">
                <TERM TERM="eșii"/>
              </HUM>
              <HUM HUM="person">
                <TERM TERM="eșilor"/>
              </HUM>
            </CASE>
          </ENCL>
        </NUM>
      </GEN>
    </TYPE>
  </PARADIGM>
  <PARADIGM PARADIGM="nomsuf5" INTENSIFY="none">
    <TYPE TYPE="common">
      <GEN GEN="feminine">
        <NUM NUM="singular">
          <ENCL ENCL="no">
            <CASE CASE="{nominative accusative vocative}">
              <TERM TERM="easă"/>
            </CASE>
            <CASE CASE="{genitive dative}">
              <TERM TERM="ese"/>
            </CASE>
          </ENCL>
          <ENCL ENCL="yes">
            <CASE CASE="{nominative accusative}">
              <TERM TERM="easa"/>
            </CASE>
            <CASE CASE="{genitive dative}">
              <TERM TERM="esei"/>
            </CASE>
            <CASE CASE="vocative">
              <HUM HUM="imperson">
                <TERM TERM="easa"/>
              </HUM>
              <HUM HUM="person">
                <TERM TERM="easo"/>
              </HUM>
            </CASE>
          </ENCL>
        </NUM>
        <NUM NUM="plural">
          <ENCL ENCL="no">
            <CASE CASE="{nominative genitive dative accusative vocative}">
              <TERM TERM="ese"/>
            </CASE>
          </ENCL>
          <ENCL ENCL="yes">
            <CASE CASE="{nominative accusative}">
              <TERM TERM="esele"/>
            </CASE>
            <CASE CASE="{genitive dative}">
              <TERM TERM="eselor"/>
            </CASE>
            <CASE CASE="vocative">
              <HUM HUM="imperson">
                <TERM TERM="esele"/>
              </HUM>
              <HUM HUM="person">
                <TERM TERM="eselor"/>
              </HUM>
            </CASE>
          </ENCL>
        </NUM>
      </GEN>
    </TYPE>
  </PARADIGM>
  <PARADIGM PARADIGM="nomsuf6" INTENSIFY="none">
    <TYPE TYPE="common">
      <GEN GEN="masculine">
        <NUM NUM="singular">
          <ENCL ENCL="no">
            <CASE CASE="{nominative accusative vocative}">
              <TERM TERM="giu"/>
            </CASE>
            <CASE CASE="{genitive dative}">
              <TERM TERM="giu"/>
            </CASE>
          </ENCL>
          <ENCL ENCL="yes">
            <CASE CASE="{nominative accusative}">
              <TERM TERM="giul"/>
            </CASE>
            <CASE CASE="{genitive dative}">
              <TERM TERM="giului"/>
            </CASE>
            <CASE CASE="vocative">
              <HUM HUM="imperson">
                <TERM TERM="giul"/>
              </HUM>
              <HUM HUM="person">
                <TERM TERM="giule"/>
              </HUM>
            </CASE>
          </ENCL>
        </NUM>
        <NUM NUM="plural">
          <ENCL ENCL="no">
            <CASE CASE="{nominative genitive dative accusative vocative}">
              <TERM TERM="gii"/>
            </CASE>
          </ENCL>
          <ENCL ENCL="yes">
            <CASE CASE="{nominative accusative}">
              <TERM TERM="giii"/>
            </CASE>
            <CASE CASE="{genitive dative}">
              <TERM TERM="giilor"/>
            </CASE>
            <CASE CASE="vocative">
              <HUM HUM="imperson">
                <TERM TERM="giii"/>
              </HUM>
              <HUM HUM="person">
                <TERM TERM="giilor"/>
              </HUM>
            </CASE>
          </ENCL>
        </NUM>
      </GEN>
      <GEN GEN="feminine">
        <NUM NUM="singular">
          <ENCL ENCL="no">
            <CASE CASE="{nominative accusative vocative}">
              <TERM TERM="giță"/>
            </CASE>
            <CASE CASE="{genitive dative}">
              <TERM TERM="gițe"/>
            </CASE>
          </ENCL>
          <ENCL ENCL="yes">
            <CASE CASE="{nominative accusative}">
              <TERM TERM="gița"/>
            </CASE>
            <CASE CASE="{genitive dative}">
              <TERM TERM="giței"/>
            </CASE>
            <CASE CASE="vocative">
              <HUM HUM="imperson">
                <TERM TERM="gița"/>
              </HUM>
              <HUM HUM="person">
                <TERM TERM="gițo"/>
              </HUM>
            </CASE>
          </ENCL>
        </NUM>
        <NUM NUM="plural">
          <ENCL ENCL="no">
            <CASE CASE="{nominative genitive dative accusative vocative}">
              <TERM TERM="gițe"/>
            </CASE>
          </ENCL>
          <ENCL ENCL="yes">
            <CASE CASE="{nominative accusative}">
              <TERM TERM="gițele"/>
            </CASE>
            <CASE CASE="{genitive dative}">
              <TERM TERM="gițelor"/>
            </CASE>
            <CASE CASE="vocative">
              <HUM HUM="imperson">
                <TERM TERM="gițele"/>
              </HUM>
              <HUM HUM="person">
                <TERM TERM="gițelor"/>
              </HUM>
            </CASE>
          </ENCL>
        </NUM>
      </GEN>
    </TYPE>
  </PARADIGM>
  <PARADIGM PARADIGM="nomsuf7" INTENSIFY="none">
    <TYPE TYPE="common">
      <GEN GEN="masculine">
        <NUM NUM="singular">
          <ENCL ENCL="no">
            <CASE CASE="{nominative accusative vocative}">
              <TERM TERM="agiu"/>
            </CASE>
            <CASE CASE="{genitive dative}">
              <TERM TERM="agiu"/>
            </CASE>
          </ENCL>
          <ENCL ENCL="yes">
            <CASE CASE="{nominative accusative}">
              <TERM TERM="agiul"/>
            </CASE>
            <CASE CASE="{genitive dative}">
              <TERM TERM="agiului"/>
            </CASE>
            <CASE CASE="vocative">
              <HUM HUM="imperson">
                <TERM TERM="agiul"/>
              </HUM>
              <HUM HUM="person">
                <TERM TERM="agiule"/>
              </HUM>
            </CASE>
          </ENCL>
        </NUM>
        <NUM NUM="plural">
          <ENCL ENCL="no">
            <CASE CASE="{nominative genitive dative accusative vocative}">
              <TERM TERM="agii"/>
            </CASE>
          </ENCL>
          <ENCL ENCL="yes">
            <CASE CASE="{nominative accusative}">
              <TERM TERM="agiii"/>
            </CASE>
            <CASE CASE="{genitive dative}">
              <TERM TERM="agiilor"/>
            </CASE>
            <CASE CASE="vocative">
              <HUM HUM="imperson">
                <TERM TERM="agiii"/>
              </HUM>
              <HUM HUM="person">
                <TERM TERM="agiilor"/>
              </HUM>
            </CASE>
          </ENCL>
        </NUM>
      </GEN>
    </TYPE>
  </PARADIGM>
  <PARADIGM PARADIGM="nomsuf8" INTENSIFY="none">
    <TYPE TYPE="common">
      <GEN GEN="masculine">
        <NUM NUM="singular">
          <ENCL ENCL="no">
            <CASE CASE="{nominative accusative vocative}">
              <TERM TERM="ist"/>
            </CASE>
            <CASE CASE="{genitive dative}">
              <TERM TERM="ist"/>
            </CASE>
          </ENCL>
          <ENCL ENCL="yes">
            <CASE CASE="{nominative accusative}">
              <TERM TERM="istul"/>
            </CASE>
            <CASE CASE="{genitive dative}">
              <TERM TERM="istului"/>
            </CASE>
            <CASE CASE="vocative">
              <HUM HUM="imperson">
                <TERM TERM="istul"/>
              </HUM>
              <HUM HUM="person">
                <TERM TERM="istule"/>
              </HUM>
            </CASE>
          </ENCL>
        </NUM>
        <NUM NUM="plural">
          <ENCL ENCL="no">
            <CASE CASE="{nominative genitive dative accusative vocative}">
              <TERM TERM="iști"/>
            </CASE>
          </ENCL>
          <ENCL ENCL="yes">
            <CASE CASE="{nominative accusative}">
              <TERM TERM="iștii"/>
            </CASE>
            <CASE CASE="{genitive dative}">
              <TERM TERM="iștilor"/>
            </CASE>
            <CASE CASE="vocative">
              <HUM HUM="imperson">
                <TERM TERM="iștii"/>
              </HUM>
              <HUM HUM="person">
                <TERM TERM="iștilor"/>
              </HUM>
            </CASE>
          </ENCL>
        </NUM>
      </GEN>
      <GEN GEN="feminine">
        <NUM NUM="singular">
          <ENCL ENCL="no">
            <CASE CASE="{nominative accusative vocative}">
              <TERM TERM="istă"/>
            </CASE>
            <CASE CASE="{genitive dative}">
              <TERM TERM="iste"/>
            </CASE>
          </ENCL>
          <ENCL ENCL="yes">
            <CASE CASE="{nominative accusative}">
              <TERM TERM="ista"/>
            </CASE>
            <CASE CASE="{genitive dative}">
              <TERM TERM="istei"/>
            </CASE>
            <CASE CASE="vocative">
              <HUM HUM="impersan">
                <TERM TERM="ista"/>
              </HUM>
              <HUM HUM="person">
                <TERM TERM="isto"/>
              </HUM>
            </CASE>
          </ENCL>
        </NUM>
        <NUM NUM="plural">
          <ENCL ENCL="no">
            <CASE CASE="{nominative genitive dative accusative vocative}">
              <TERM TERM="iste"/>
            </CASE>
          </ENCL>
          <ENCL ENCL="yes">
            <CASE CASE="{nominative accusative}">
              <TERM TERM="istele"/>
            </CASE>
            <CASE CASE="{genitive dative}">
              <TERM TERM="istelor"/>
            </CASE>
            <CASE CASE="vocative">
              <HUM HUM="imperson">
                <TERM TERM="istele"/>
              </HUM>
              <HUM HUM="person">
                <TERM TERM="istelor"/>
              </HUM>
            </CASE>
          </ENCL>
        </NUM>
      </GEN>
    </TYPE>
  </PARADIGM>
  <PARADIGM PARADIGM="nomsuf9" INTENSIFY="none">
    <TYPE TYPE="common">
      <GEN GEN="masculine">
        <NUM NUM="singular">
          <ENCL ENCL="no">
            <CASE CASE="{nominative accusative vocative}">
              <TERM TERM="ier"/>
            </CASE>
            <CASE CASE="{genitive dative}">
              <TERM TERM="ier"/>
            </CASE>
          </ENCL>
          <ENCL ENCL="yes">
            <CASE CASE="{nominative accusative}">
              <TERM TERM="ierul"/>
            </CASE>
            <CASE CASE="{genitive dative}">
              <TERM TERM="ierului"/>
            </CASE>
            <CASE CASE="vocative">
              <HUM HUM="imperson">
                <TERM TERM="ierul"/>
              </HUM>
              <HUM HUM="person">
                <TERM TERM="ierule"/>
              </HUM>
            </CASE>
          </ENCL>
        </NUM>
        <NUM NUM="plural">
          <ENCL ENCL="no">
            <CASE CASE="{nominative genitive dative accusative vocative}">
              <TERM TERM="ieri"/>
            </CASE>
          </ENCL>
          <ENCL ENCL="yes">
            <CASE CASE="{nominative accusative}">
              <TERM TERM="ierii"/>
            </CASE>
            <CASE CASE="{genitive dative}">
              <TERM TERM="ierilor"/>
            </CASE>
            <CASE CASE="vocative">
              <HUM HUM="imperson">
                <TERM TERM="ierii"/>
              </HUM>
              <HUM HUM="person">
                <TERM TERM="ierilor"/>
              </HUM>
            </CASE>
          </ENCL>
        </NUM>
      </GEN>
      <GEN GEN="feminine">
        <NUM NUM="singular">
          <ENCL ENCL="no">
            <CASE CASE="{nominative accusative vocative}">
              <TERM TERM="ieră"/>
            </CASE>
            <CASE CASE="{genitive dative}">
              <TERM TERM="iere"/>
            </CASE>
          </ENCL>
          <ENCL ENCL="yes">
            <CASE CASE="{nominative accusative}">
              <TERM TERM="iera"/>
            </CASE>
            <CASE CASE="{genitive dative}">
              <TERM TERM="ierei"/>
            </CASE>
            <CASE CASE="vocative">
              <HUM HUM="imperson">
                <TERM TERM="iera"/>
              </HUM>
              <HUM HUM="person">
                <TERM TERM="iero"/>
              </HUM>
            </CASE>
          </ENCL>
        </NUM>
        <NUM NUM="plural">
          <ENCL ENCL="no">
            <CASE CASE="{nominative genitive dative accusative vocative}">
              <TERM TERM="iere"/>
            </CASE>
          </ENCL>
          <ENCL ENCL="yes">
            <CASE CASE="{nominative accusative}">
              <TERM TERM="ierele"/>
            </CASE>
            <CASE CASE="{genitive dative}">
              <TERM TERM="ierelor"/>
            </CASE>
            <CASE CASE="vocative">
              <HUM HUM="imperson">
                <TERM TERM="ierele"/>
              </HUM>
              <HUM HUM="person">
                <TERM TERM="ierelor"/>
              </HUM>
            </CASE>
          </ENCL>
        </NUM>
      </GEN>
    </TYPE>
  </PARADIGM>
  <PARADIGM PARADIGM="nomsuf10" INTENSIFY="none">
    <TYPE TYPE="common">
      <GEN GEN="masculine">
        <NUM NUM="singular">
          <ENCL ENCL="no">
            <CASE CASE="{nominative accusative vocative}">
              <TERM TERM="al"/>
            </CASE>
            <CASE CASE="{genitive dative}">
              <TERM TERM="al"/>
            </CASE>
          </ENCL>
          <ENCL ENCL="yes">
            <CASE CASE="{nominative accusative}">
              <TERM TERM="alul"/>
            </CASE>
            <CASE CASE="{genitive dative}">
              <TERM TERM="alului"/>
            </CASE>
            <CASE CASE="vocative">
              <HUM HUM="imperson">
                <TERM TERM="alul"/>
              </HUM>
              <HUM HUM="person">
                <TERM TERM="alule"/>
              </HUM>
            </CASE>
          </ENCL>
        </NUM>
        <NUM NUM="plural">
          <ENCL ENCL="no">
            <CASE CASE="{nominative genitive dative accusative vocative}">
              <TERM TERM="ali"/>
            </CASE>
          </ENCL>
          <ENCL ENCL="yes">
            <CASE CASE="{nominative accusative}">
              <TERM TERM="alii"/>
            </CASE>
            <CASE CASE="{genitive dative}">
              <TERM TERM="alilor"/>
            </CASE>
            <CASE CASE="vocative">
              <HUM HUM="imperson">
                <TERM TERM="alii"/>
              </HUM>
              <HUM HUM="person">
                <TERM TERM="alilor"/>
              </HUM>
            </CASE>
          </ENCL>
        </NUM>
      </GEN>
      <GEN GEN="feminine">
        <NUM NUM="singular">
          <ENCL ENCL="no">
            <CASE CASE="{nominative accusative vocative}">
              <TERM TERM="ală"/>
            </CASE>
            <CASE CASE="{genitive dative}">
              <TERM TERM="ale"/>
            </CASE>
          </ENCL>
          <ENCL ENCL="yes">
            <CASE CASE="{nominative accusative}">
              <TERM TERM="ala"/>
            </CASE>
            <CASE CASE="{genitive dative}">
              <TERM TERM="alei"/>
            </CASE>
            <CASE CASE="vocative">
              <HUM HUM="imperson">
                <TERM TERM="ala"/>
              </HUM>
              <HUM HUM="person">
                <TERM TERM="alo"/>
              </HUM>
            </CASE>
          </ENCL>
        </NUM>
        <NUM NUM="plural">
          <ENCL ENCL="no">
            <CASE CASE="{nominative genitive dative accusative vocative}">
              <TERM TERM="ale"/>
            </CASE>
          </ENCL>
          <ENCL ENCL="yes">
            <CASE CASE="{nominative accusative}">
              <TERM TERM="alele"/>
            </CASE>
            <CASE CASE="{genitive dative}">
              <TERM TERM="alelor"/>
            </CASE>
            <CASE CASE="vocative">
              <HUM HUM="imperson">
                <TERM TERM="alele"/>
              </HUM>
              <HUM HUM="person">
                <TERM TERM="alelor"/>
              </HUM>
            </CASE>
          </ENCL>
        </NUM>
      </GEN>
    </TYPE>
  </PARADIGM>
  <PARADIGM PARADIGM="nomsuf11" INTENSIFY="none">
    <TYPE TYPE="common">
      <GEN GEN="masculine">
        <NUM NUM="singular">
          <ENCL ENCL="no">
            <CASE CASE="{nominative accusative vocative}">
              <TERM TERM="at"/>
            </CASE>
            <CASE CASE="{genitive dative}">
              <TERM TERM="at"/>
            </CASE>
          </ENCL>
          <ENCL ENCL="yes">
            <CASE CASE="{nominative accusative}">
              <TERM TERM="atul"/>
            </CASE>
            <CASE CASE="{genitive dative}">
              <TERM TERM="atului"/>
            </CASE>
            <CASE CASE="vocative">
              <HUM HUM="imperson">
                <TERM TERM="atul"/>
              </HUM>
              <HUM HUM="person">
                <TERM TERM="atule"/>
              </HUM>
            </CASE>
          </ENCL>
        </NUM>
        <NUM NUM="plural">
          <ENCL ENCL="no">
            <CASE CASE="{nominative genitive dative accusative vocative}">
              <TERM TERM="ați"/>
            </CASE>
          </ENCL>
          <ENCL ENCL="yes">
            <CASE CASE="{nominative accusative}">
              <TERM TERM="ații"/>
            </CASE>
            <CASE CASE="{genitive dative}">
              <TERM TERM="aților"/>
            </CASE>
            <CASE CASE="vocative">
              <HUM HUM="imperson">
                <TERM TERM="ații"/>
              </HUM>
              <HUM HUM="person">
                <TERM TERM="aților"/>
              </HUM>
            </CASE>
          </ENCL>
        </NUM>
      </GEN>
      <GEN GEN="feminine">
        <NUM NUM="singular">
          <ENCL ENCL="no">
            <CASE CASE="{nominative accusative vocative}">
              <TERM TERM="ată"/>
            </CASE>
            <CASE CASE="{genitive dative}">
              <TERM TERM="ate"/>
            </CASE>
          </ENCL>
          <ENCL ENCL="yes">
            <CASE CASE="{nominative accusative}">
              <TERM TERM="ata"/>
            </CASE>
            <CASE CASE="{genitive dative}">
              <TERM TERM="atei"/>
            </CASE>
            <CASE CASE="vocative">
              <HUM HUM="imperson">
                <TERM TERM="ata"/>
              </HUM>
              <HUM HUM="person">
                <TERM TERM="ato"/>
              </HUM>
            </CASE>
          </ENCL>
        </NUM>
        <NUM NUM="plural">
          <ENCL ENCL="no">
            <CASE CASE="{nominative genitive dative accusative vocative}">
              <TERM TERM="ate"/>
            </CASE>
          </ENCL>
          <ENCL ENCL="yes">
            <CASE CASE="{nominative accusative}">
              <TERM TERM="atele"/>
            </CASE>
            <CASE CASE="{genitive dative}">
              <TERM TERM="atelor"/>
            </CASE>
            <CASE CASE="vocative">
              <HUM HUM="imperson">
                <TERM TERM="atele"/>
              </HUM>
              <HUM HUM="person">
                <TERM TERM="atelor"/>
              </HUM>
            </CASE>
          </ENCL>
        </NUM>
      </GEN>
    </TYPE>
  </PARADIGM>
  <PARADIGM PARADIGM="nomsuf12" INTENSIFY="none">
    <TYPE TYPE="common">
      <GEN GEN="masculine">
        <NUM NUM="singular">
          <ENCL ENCL="no">
            <CASE CASE="{nominative accusative vocative}">
              <TERM TERM="esc"/>
            </CASE>
            <CASE CASE="{genitive dative}">
              <TERM TERM="esc"/>
            </CASE>
          </ENCL>
          <ENCL ENCL="yes">
            <CASE CASE="{nominative accusative}">
              <TERM TERM="escul"/>
            </CASE>
            <CASE CASE="{genitive dative}">
              <TERM TERM="escului"/>
            </CASE>
            <CASE CASE="vocative">
              <HUM HUM="imperson">
                <TERM TERM="escul"/>
              </HUM>
              <HUM HUM="person">
                <TERM TERM="escule"/>
              </HUM>
            </CASE>
          </ENCL>
        </NUM>
        <NUM NUM="plural">
          <ENCL ENCL="no">
            <CASE CASE="{nominative genitive dative accusative vocative}">
              <TERM TERM="ești"/>
            </CASE>
          </ENCL>
          <ENCL ENCL="yes">
            <CASE CASE="{nominative accusative}">
              <TERM TERM="eștii"/>
            </CASE>
            <CASE CASE="{genitive dative}">
              <TERM TERM="eștilor"/>
            </CASE>
            <CASE CASE="vocative">
              <HUM HUM="imperson">
                <TERM TERM="eștii"/>
              </HUM>
              <HUM HUM="person">
                <TERM TERM="eștilor"/>
              </HUM>
            </CASE>
          </ENCL>
        </NUM>
      </GEN>
      <GEN GEN="feminine">
        <NUM NUM="singular">
          <ENCL ENCL="no">
            <CASE CASE="{nominative accusative vocative}">
              <TERM TERM="ească"/>
            </CASE>
            <CASE CASE="{genitive dative}">
              <TERM TERM="ești"/>
            </CASE>
          </ENCL>
          <ENCL ENCL="yes">
            <CASE CASE="{nominative accusative}">
              <TERM TERM="easca"/>
            </CASE>
            <CASE CASE="{genitive dative}">
              <TERM TERM="eștii"/>
            </CASE>
            <CASE CASE="vocative">
              <HUM HUM="imperson">
                <TERM TERM="easca"/>
              </HUM>
              <HUM HUM="person">
                <TERM TERM="easco"/>
              </HUM>
            </CASE>
          </ENCL>
        </NUM>
        <NUM NUM="plural">
          <ENCL ENCL="no">
            <CASE CASE="{nominative genitive dative accusative vocative}">
              <TERM TERM="ești"/>
            </CASE>
          </ENCL>
          <ENCL ENCL="yes">
            <CASE CASE="{nominative accusative}">
              <TERM TERM="eștile"/>
            </CASE>
            <CASE CASE="{genitive dative}">
              <TERM TERM="eștilor"/>
            </CASE>
            <CASE CASE="vocative">
              <HUM HUM="imperson">
                <TERM TERM="eștile"/>
              </HUM>
              <HUM HUM="person">
                <TERM TERM="eștilor"/>
              </HUM>
            </CASE>
          </ENCL>
        </NUM>
      </GEN>
    </TYPE>
  </PARADIGM>
  <PARADIGM PARADIGM="nomsuf13" INTENSIFY="none">
    <TYPE TYPE="common">
      <GEN GEN="masculine">
        <NUM NUM="singular">
          <ENCL ENCL="no">
            <CASE CASE="{nominative accusative vocative}">
              <TERM TERM="iu"/>
            </CASE>
            <CASE CASE="{genitive dative}">
              <TERM TERM="iu"/>
            </CASE>
          </ENCL>
          <ENCL ENCL="yes">
            <CASE CASE="{nominative accusative}">
              <TERM TERM="iul"/>
            </CASE>
            <CASE CASE="{genitive dative}">
              <TERM TERM="iului"/>
            </CASE>
            <CASE CASE="vocative">
              <HUM HUM="imperson">
                <TERM TERM="iul"/>
              </HUM>
              <HUM HUM="person">
                <TERM TERM="iule"/>
              </HUM>
            </CASE>
          </ENCL>
        </NUM>
        <NUM NUM="plural">
          <ENCL ENCL="no">
            <CASE CASE="{nominative genitive dative accusative vocative}">
              <TERM TERM="ii"/>
            </CASE>
          </ENCL>
          <ENCL ENCL="yes">
            <CASE CASE="{nominative accusative}">
              <TERM TERM="iii"/>
            </CASE>
            <CASE CASE="{genitive dative}">
              <TERM TERM="iilor"/>
            </CASE>
            <CASE CASE="vocative">
              <HUM HUM="imperson">
                <TERM TERM="iii"/>
              </HUM>
              <HUM HUM="person">
                <TERM TERM="iilor"/>
              </HUM>
            </CASE>
          </ENCL>
        </NUM>
      </GEN>
      <GEN GEN="feminine">
        <NUM NUM="singular">
          <ENCL ENCL="no">
            <CASE CASE="{nominative accusative vocative}">
              <TERM TERM="ie"/>
            </CASE>
            <CASE CASE="{genitive dative}">
              <TERM TERM="ii"/>
            </CASE>
          </ENCL>
          <ENCL ENCL="yes">
            <CASE CASE="{nominative accusative}">
              <TERM TERM="ia"/>
            </CASE>
            <CASE CASE="{genitive dative}">
              <TERM TERM="iei"/>
            </CASE>
            <CASE CASE="vocative">
              <HUM HUM="imperson">
                <TERM TERM="ia"/>
              </HUM>
              <HUM HUM="person">
                <TERM TERM="io"/>
              </HUM>
            </CASE>
          </ENCL>
        </NUM>
        <NUM NUM="plural">
          <ENCL ENCL="no">
            <CASE CASE="{nominative genitive dative accusative vocative}">
              <TERM TERM="ii"/>
            </CASE>
          </ENCL>
          <ENCL ENCL="yes">
            <CASE CASE="{nominative accusative}">
              <TERM TERM="iile"/>
            </CASE>
            <CASE CASE="{genitive dative}">
              <TERM TERM="iilor"/>
            </CASE>
            <CASE CASE="vocative">
              <HUM HUM="imperson">
                <TERM TERM="iile"/>
              </HUM>
              <HUM HUM="person">
                <TERM TERM="iilor"/>
              </HUM>
            </CASE>
          </ENCL>
        </NUM>
      </GEN>
    </TYPE>
  </PARADIGM>
  <PARADIGM PARADIGM="nomsuf14" INTENSIFY="none">
    <TYPE TYPE="common">
      <GEN GEN="masculine">
        <NUM NUM="singular">
          <ENCL ENCL="no">
            <CASE CASE="{nominative accusative vocative}">
              <TERM TERM="os"/>
            </CASE>
            <CASE CASE="{genitive dative}">
              <TERM TERM="os"/>
            </CASE>
          </ENCL>
          <ENCL ENCL="yes">
            <CASE CASE="{nominative accusative}">
              <TERM TERM="osul"/>
            </CASE>
            <CASE CASE="{genitive dative}">
              <TERM TERM="osului"/>
            </CASE>
            <CASE CASE="vocative">
              <HUM HUM="imperson">
                <TERM TERM="osul"/>
              </HUM>
              <HUM HUM="person">
                <TERM TERM="osule"/>
              </HUM>
            </CASE>
          </ENCL>
        </NUM>
        <NUM NUM="plural">
          <ENCL ENCL="no">
            <CASE CASE="{nominative genitive dative accusative vocative}">
              <TERM TERM="oși"/>
            </CASE>
          </ENCL>
          <ENCL ENCL="yes">
            <CASE CASE="{nominative accusative}">
              <TERM TERM="oșii"/>
            </CASE>
            <CASE CASE="{genitive dative}">
              <TERM TERM="oșilor"/>
            </CASE>
            <CASE CASE="vocative">
              <HUM HUM="imperson">
                <TERM TERM="oșii"/>
              </HUM>
              <HUM HUM="person">
                <TERM TERM="oșilor"/>
              </HUM>
            </CASE>
          </ENCL>
        </NUM>
      </GEN>
      <GEN GEN="feminine">
        <NUM NUM="singular">
          <ENCL ENCL="no">
            <CASE CASE="{nominative accusative vocative}">
              <TERM TERM="oasă"/>
            </CASE>
            <CASE CASE="{genitive dative}">
              <TERM TERM="oase"/>
            </CASE>
          </ENCL>
          <ENCL ENCL="yes">
            <CASE CASE="{nominative accusative}">
              <TERM TERM="oasa"/>
            </CASE>
            <CASE CASE="{genitive dative}">
              <TERM TERM="oasei"/>
            </CASE>
            <CASE CASE="vocative">
              <HUM HUM="imperson">
                <TERM TERM="oasa"/>
              </HUM>
              <HUM HUM="person">
                <TERM TERM="oaso"/>
              </HUM>
            </CASE>
          </ENCL>
        </NUM>
        <NUM NUM="plural">
          <ENCL ENCL="no">
            <CASE CASE="{nominative genitive dative accusative vocative}">
              <TERM TERM="oase"/>
            </CASE>
          </ENCL>
          <ENCL ENCL="yes">
            <CASE CASE="{nominative accusative}">
              <TERM TERM="oasele"/>
            </CASE>
            <CASE CASE="{genitive dative}">
              <TERM TERM="oaselor"/>
            </CASE>
            <CASE CASE="vocative">
              <HUM HUM="imperson">
                <TERM TERM="oasele"/>
              </HUM>
              <HUM HUM="person">
                <TERM TERM="oaselor"/>
              </HUM>
            </CASE>
          </ENCL>
        </NUM>
      </GEN>
    </TYPE>
  </PARADIGM>
  <PARADIGM PARADIGM="nomsuf15" INTENSIFY="none">
    <TYPE TYPE="common">
      <GEN GEN="masculine">
        <NUM NUM="singular">
          <ENCL ENCL="no">
            <CASE CASE="{nominative accusative vocative}">
              <TERM TERM="ios"/>
            </CASE>
            <CASE CASE="{genitive dative}">
              <TERM TERM="ios"/>
            </CASE>
          </ENCL>
          <ENCL ENCL="yes">
            <CASE CASE="{nominative accusative}">
              <TERM TERM="iosul"/>
            </CASE>
            <CASE CASE="{genitive dative}">
              <TERM TERM="iosului"/>
            </CASE>
            <CASE CASE="vocative">
              <HUM HUM="imperson">
                <TERM TERM="iosul"/>
              </HUM>
              <HUM HUM="person">
                <TERM TERM="iosule"/>
              </HUM>
            </CASE>
          </ENCL>
        </NUM>
        <NUM NUM="plural">
          <ENCL ENCL="no">
            <CASE CASE="{nominative genitive dative accusative vocative}">
              <TERM TERM="ioși"/>
            </CASE>
          </ENCL>
          <ENCL ENCL="yes">
            <CASE CASE="{nominative accusative}">
              <TERM TERM="ioșii"/>
            </CASE>
            <CASE CASE="{genitive dative}">
              <TERM TERM="ioșilor"/>
            </CASE>
            <CASE CASE="vocative">
              <HUM HUM="imperson">
                <TERM TERM="ioșii"/>
              </HUM>
              <HUM HUM="person">
                <TERM TERM="ioșilor"/>
              </HUM>
            </CASE>
          </ENCL>
        </NUM>
      </GEN>
      <GEN GEN="feminine">
        <NUM NUM="singular">
          <ENCL ENCL="no">
            <CASE CASE="{nominative accusative vocative}">
              <TERM TERM="ioasă"/>
            </CASE>
            <CASE CASE="{genitive dative}">
              <TERM TERM="ioasa"/>
            </CASE>
          </ENCL>
          <ENCL ENCL="yes">
            <CASE CASE="{nominative accusative}">
              <TERM TERM="ioasa"/>
            </CASE>
            <CASE CASE="{genitive dative}">
              <TERM TERM="ioasei"/>
            </CASE>
            <CASE CASE="vocative">
              <HUM HUM="imperson">
                <TERM TERM="ioasa"/>
              </HUM>
              <HUM HUM="person">
                <TERM TERM="ioasei"/>
              </HUM>
            </CASE>
          </ENCL>
        </NUM>
        <NUM NUM="plural">
          <ENCL ENCL="no">
            <CASE CASE="{nominative genitive dative accusative vocative}">
              <TERM TERM="ioase"/>
            </CASE>
          </ENCL>
          <ENCL ENCL="yes">
            <CASE CASE="{nominative accusative}">
              <TERM TERM="ioasele"/>
            </CASE>
            <CASE CASE="{genitive dative}">
              <TERM TERM="ioaselor"/>
            </CASE>
            <CASE CASE="vocative">
              <HUM HUM="imperson">
                <TERM TERM="ioasele"/>
              </HUM>
              <HUM HUM="person">
                <TERM TERM="ioaselor"/>
              </HUM>
            </CASE>
          </ENCL>
        </NUM>
      </GEN>
    </TYPE>
  </PARADIGM>
  <PARADIGM PARADIGM="nomsuf16" INTENSIFY="none">
    <TYPE TYPE="common">
      <GEN GEN="masculine">
        <NUM NUM="singular">
          <ENCL ENCL="no">
            <CASE CASE="{nominative accusative vocative}">
              <TERM TERM="icios"/>
            </CASE>
            <CASE CASE="{genitive dative}">
              <TERM TERM="icios"/>
            </CASE>
          </ENCL>
          <ENCL ENCL="yes">
            <CASE CASE="{nominative accusative}">
              <TERM TERM="iciosul"/>
            </CASE>
            <CASE CASE="{genitive dative}">
              <TERM TERM="iciosului"/>
            </CASE>
            <CASE CASE="vocative">
              <HUM HUM="imperson">
                <TERM TERM="iciosul"/>
              </HUM>
              <HUM HUM="person">
                <TERM TERM="iciosule"/>
              </HUM>
            </CASE>
          </ENCL>
        </NUM>
        <NUM NUM="plural">
          <ENCL ENCL="no">
            <CASE CASE="{nominative genitive dative accusative vocative}">
              <TERM TERM="icioși"/>
            </CASE>
          </ENCL>
          <ENCL ENCL="yes">
            <CASE CASE="{nominative accusative}">
              <TERM TERM="icioșii"/>
            </CASE>
            <CASE CASE="{genitive dative}">
              <TERM TERM="icioșilor"/>
            </CASE>
            <CASE CASE="vocative">
              <HUM HUM="imperson">
                <TERM TERM="icioșii"/>
              </HUM>
              <HUM HUM="person">
                <TERM TERM="icioșilor"/>
              </HUM>
            </CASE>
          </ENCL>
        </NUM>
      </GEN>
      <GEN GEN="feminine">
        <NUM NUM="singular">
          <ENCL ENCL="no">
            <CASE CASE="{nominative accusative vocative}">
              <TERM TERM="icioasă"/>
            </CASE>
            <CASE CASE="{genitive dative}">
              <TERM TERM="icioase"/>
            </CASE>
          </ENCL>
          <ENCL ENCL="yes">
            <CASE CASE="{nominative accusative}">
              <TERM TERM="icioasa"/>
            </CASE>
            <CASE CASE="{genitive dative}">
              <TERM TERM="icioasei"/>
            </CASE>
            <CASE CASE="vocative">
              <HUM HUM="imperson">
                <TERM TERM="icioasa"/>
              </HUM>
              <HUM HUM="person">
                <TERM TERM="icioaso"/>
              </HUM>
            </CASE>
          </ENCL>
        </NUM>
        <NUM NUM="plural">
          <ENCL ENCL="no">
            <CASE CASE="{nominative genitive dative accusative vocative}">
              <TERM TERM="icioase"/>
            </CASE>
          </ENCL>
          <ENCL ENCL="yes">
            <CASE CASE="{nominative accusative}">
              <TERM TERM="icioasele"/>
            </CASE>
            <CASE CASE="{genitive dative}">
              <TERM TERM="icioaselor"/>
            </CASE>
            <CASE CASE="vocative">
              <HUM HUM="imperson">
                <TERM TERM="icioasele"/>
              </HUM>
              <HUM HUM="person">
                <TERM TERM="icioaselor"/>
              </HUM>
            </CASE>
          </ENCL>
        </NUM>
      </GEN>
    </TYPE>
  </PARADIGM>
  <PARADIGM PARADIGM="nomsuf17" INTENSIFY="none">
    <TYPE TYPE="common">
      <GEN GEN="masculine">
        <NUM NUM="singular">
          <ENCL ENCL="no">
            <CASE CASE="{nominative accusative vocative}">
              <TERM TERM="cios"/>
            </CASE>
            <CASE CASE="{genitive dative}">
              <TERM TERM="cios"/>
            </CASE>
          </ENCL>
          <ENCL ENCL="yes">
            <CASE CASE="{nominative accusative}">
              <TERM TERM="ciosul"/>
            </CASE>
            <CASE CASE="{genitive dative}">
              <TERM TERM="ciosului"/>
            </CASE>
            <CASE CASE="vocative">
              <HUM HUM="imperson">
                <TERM TERM="ciosul"/>
              </HUM>
              <HUM HUM="person">
                <TERM TERM="ciosule"/>
              </HUM>
            </CASE>
          </ENCL>
        </NUM>
        <NUM NUM="plural">
          <ENCL ENCL="no">
            <CASE CASE="{nominative genitive dative accusative vocative}">
              <TERM TERM="cioși"/>
            </CASE>
          </ENCL>
          <ENCL ENCL="yes">
            <CASE CASE="{nominative accusative}">
              <TERM TERM="cioșii"/>
            </CASE>
            <CASE CASE="{genitive dative}">
              <TERM TERM="cioșilor"/>
            </CASE>
            <CASE CASE="vocative">
              <HUM HUM="imperson">
                <TERM TERM="cioșii"/>
              </HUM>
              <HUM HUM="person">
                <TERM TERM="cioșilor"/>
              </HUM>
            </CASE>
          </ENCL>
        </NUM>
      </GEN>
      <GEN GEN="feminine">
        <NUM NUM="singular">
          <ENCL ENCL="no">
            <CASE CASE="{nominative accusative vocative}">
              <TERM TERM="cioasă"/>
            </CASE>
            <CASE CASE="{genitive dative}">
              <TERM TERM="cioase"/>
            </CASE>
          </ENCL>
          <ENCL ENCL="yes">
            <CASE CASE="{nominative accusative}">
              <TERM TERM="cioasa"/>
            </CASE>
            <CASE CASE="{genitive dative}">
              <TERM TERM="cioasei"/>
            </CASE>
            <CASE CASE="vocative">
              <HUM HUM="imperson">
                <TERM TERM="cioasa"/>
              </HUM>
              <HUM HUM="person">
                <TERM TERM="cioaso"/>
              </HUM>
            </CASE>
          </ENCL>
        </NUM>
        <NUM NUM="plural">
          <ENCL ENCL="no">
            <CASE CASE="{nominative genitive dative accusative vocative}">
              <TERM TERM="cioase"/>
            </CASE>
          </ENCL>
          <ENCL ENCL="yes">
            <CASE CASE="{nominative accusative}">
              <TERM TERM="cioasele"/>
            </CASE>
            <CASE CASE="{genitive dative}">
              <TERM TERM="cioaselor"/>
            </CASE>
            <CASE CASE="vocative">
              <HUM HUM="imperson">
                <TERM TERM="cioasele"/>
              </HUM>
              <HUM HUM="person">
                <TERM TERM="cioaselor"/>
              </HUM>
            </CASE>
          </ENCL>
        </NUM>
      </GEN>
    </TYPE>
  </PARADIGM>
  <PARADIGM PARADIGM="nomsuf18" INTENSIFY="none">
    <TYPE TYPE="common">
      <GEN GEN="feminine">
        <NUM NUM="singular">
          <ENCL ENCL="no">
            <CASE CASE="{nominative accusative vocative}">
              <TERM TERM="niță"/>
            </CASE>
            <CASE CASE="{genitive dative}">
              <TERM TERM="nițe"/>
            </CASE>
          </ENCL>
          <ENCL ENCL="yes">
            <CASE CASE="{nominative accusative}">
              <TERM TERM="nița"/>
            </CASE>
            <CASE CASE="{genitive dative}">
              <TERM TERM="niței"/>
            </CASE>
            <CASE CASE="vocative">
              <HUM HUM="imperson">
                <TERM TERM="nița"/>
              </HUM>
              <HUM HUM="person">
                <TERM TERM="nițo"/>
              </HUM>
            </CASE>
          </ENCL>
        </NUM>
        <NUM NUM="plural">
          <ENCL ENCL="no">
            <CASE CASE="{nominative genitive dative accusative vocative}">
              <TERM TERM="nițe"/>
            </CASE>
          </ENCL>
          <ENCL ENCL="yes">
            <CASE CASE="{nominative accusative}">
              <TERM TERM="nițele"/>
            </CASE>
            <CASE CASE="{genitive dative}">
              <TERM TERM="nițelor"/>
            </CASE>
            <CASE CASE="vocative">
              <HUM HUM="imperson">
                <TERM TERM="nițele"/>
              </HUM>
              <HUM HUM="person">
                <TERM TERM="nițelor"/>
              </HUM>
            </CASE>
          </ENCL>
        </NUM>
      </GEN>
    </TYPE>
  </PARADIGM>
  <PARADIGM PARADIGM="nomsuf19" INTENSIFY="none">
    <TYPE TYPE="common">
      <GEN GEN="masculine">
        <NUM NUM="singular">
          <ENCL ENCL="no">
            <CASE CASE="{nominative accusative vocative}">
              <TERM TERM="uș"/>
            </CASE>
            <CASE CASE="{genitive dative}">
              <TERM TERM="uș"/>
            </CASE>
          </ENCL>
          <ENCL ENCL="yes">
            <CASE CASE="{nominative accusative}">
              <TERM TERM="ușul"/>
            </CASE>
            <CASE CASE="{genitive dative}">
              <TERM TERM="ușului"/>
            </CASE>
            <CASE CASE="vocative">
              <HUM HUM="imperson">
                <TERM TERM="ușul"/>
              </HUM>
              <HUM HUM="person">
                <TERM TERM="ușule"/>
              </HUM>
            </CASE>
          </ENCL>
        </NUM>
        <NUM NUM="plural">
          <ENCL ENCL="no">
            <CASE CASE="{nominative genitive dative accusative vocative}">
              <TERM TERM="uși"/>
            </CASE>
          </ENCL>
          <ENCL ENCL="yes">
            <CASE CASE="{nominative accusative}">
              <TERM TERM="ușii"/>
            </CASE>
            <CASE CASE="{genitive dative}">
              <TERM TERM="ușilor"/>
            </CASE>
            <CASE CASE="vocative">
              <HUM HUM="imperson">
                <TERM TERM="ușii"/>
              </HUM>
              <HUM HUM="person">
                <TERM TERM="ușilor"/>
              </HUM>
            </CASE>
          </ENCL>
        </NUM>
      </GEN>
    </TYPE>
  </PARADIGM>
  <PARADIGM PARADIGM="nomsuf20" INTENSIFY="none">
    <TYPE TYPE="common">
      <GEN GEN="feminine">
        <NUM NUM="singular">
          <ENCL ENCL="no">
            <CASE CASE="{nominative accusative vocative}">
              <TERM TERM="ătate"/>
            </CASE>
            <CASE CASE="{genitive dative}">
              <TERM TERM="ătăți"/>
            </CASE>
          </ENCL>
          <ENCL ENCL="yes">
            <CASE CASE="{nominative accusative}">
              <TERM TERM="ătatea"/>
            </CASE>
            <CASE CASE="{genitive dative}">
              <TERM TERM="ătății"/>
            </CASE>
            <CASE CASE="vocative">
              <HUM HUM="imperson">
                <TERM TERM="ătatea"/>
              </HUM>
              <HUM HUM="person">
                <TERM TERM="ătateo"/>
              </HUM>
            </CASE>
          </ENCL>
        </NUM>
        <NUM NUM="plural">
          <ENCL ENCL="no">
            <CASE CASE="{nominative genitive dative accusative vocative}">
              <TERM TERM="ătăți"/>
            </CASE>
          </ENCL>
          <ENCL ENCL="yes">
            <CASE CASE="{nominative accusative}">
              <TERM TERM="ătățile"/>
            </CASE>
            <CASE CASE="{genitive dative}">
              <TERM TERM="ătăților"/>
            </CASE>
            <CASE CASE="vocative">
              <HUM HUM="imperson">
                <TERM TERM="ătățile"/>
              </HUM>
              <HUM HUM="person">
                <TERM TERM="ătăților"/>
              </HUM>
            </CASE>
          </ENCL>
        </NUM>
      </GEN>
    </TYPE>
  </PARADIGM>
  <PARADIGM PARADIGM="nomsuf21" INTENSIFY="none">
    <TYPE TYPE="common">
      <GEN GEN="feminine">
        <NUM NUM="singular">
          <ENCL ENCL="no">
            <CASE CASE="{nominative accusative vocative}">
              <TERM TERM="itate"/>
            </CASE>
            <CASE CASE="{genitive dative}">
              <TERM TERM="ități"/>
            </CASE>
          </ENCL>
          <ENCL ENCL="yes">
            <CASE CASE="{nominative accusative}">
              <TERM TERM="itatea"/>
            </CASE>
            <CASE CASE="{genitive dative}">
              <TERM TERM="ității"/>
            </CASE>
            <CASE CASE="vocative">
              <HUM HUM="imperson">
                <TERM TERM="itatea"/>
              </HUM>
              <HUM HUM="person">
                <TERM TERM="itateo"/>
              </HUM>
            </CASE>
          </ENCL>
        </NUM>
        <NUM NUM="plural">
          <ENCL ENCL="no">
            <CASE CASE="{nominative genitive dative accusative vocative}">
              <TERM TERM="ități"/>
            </CASE>
          </ENCL>
          <ENCL ENCL="yes">
            <CASE CASE="{nominative accusative}">
              <TERM TERM="itățile"/>
            </CASE>
            <CASE CASE="{genitive dative}">
              <TERM TERM="ităților"/>
            </CASE>
            <CASE CASE="vocative">
              <HUM HUM="imperson">
                <TERM TERM="itățile"/>
              </HUM>
              <HUM HUM="person">
                <TERM TERM="ităților"/>
              </HUM>
            </CASE>
          </ENCL>
        </NUM>
      </GEN>
    </TYPE>
  </PARADIGM>
  <PARADIGM PARADIGM="nomsuf22" INTENSIFY="none">
    <TYPE TYPE="common">
      <GEN GEN="feminine">
        <NUM NUM="singular">
          <ENCL ENCL="no">
            <CASE CASE="{nominative accusative vocative}">
              <TERM TERM="etate"/>
            </CASE>
            <CASE CASE="{genitive daiive}">
              <TERM TERM="etăți"/>
            </CASE>
          </ENCL>
          <ENCL ENCL="yes">
            <CASE CASE="{nominative accusative}">
              <TERM TERM="etatea"/>
            </CASE>
            <CASE CASE="{genitive dative}">
              <TERM TERM="etății"/>
            </CASE>
            <CASE CASE="vocative">
              <HUM HUM="imperson">
                <TERM TERM="etatea"/>
              </HUM>
              <HUM HUM="person">
                <TERM TERM="etateo"/>
              </HUM>
            </CASE>
          </ENCL>
        </NUM>
        <NUM NUM="plural">
          <ENCL ENCL="no">
            <CASE CASE="{nominative genitive dative accusative vocative}">
              <TERM TERM="etăți"/>
            </CASE>
          </ENCL>
          <ENCL ENCL="yes">
            <CASE CASE="{nominative accusative}">
              <TERM TERM="etățile"/>
            </CASE>
            <CASE CASE="{genitive dative}">
              <TERM TERM="etăților"/>
            </CASE>
            <CASE CASE="vocative">
              <HUM HUM="imperson">
                <TERM TERM="etățile"/>
              </HUM>
              <HUM HUM="person">
                <TERM TERM="etăților"/>
              </HUM>
            </CASE>
          </ENCL>
        </NUM>
      </GEN>
    </TYPE>
  </PARADIGM>
  <PARADIGM PARADIGM="nomsuf23" INTENSIFY="none">
    <TYPE TYPE="common">
      <GEN GEN="feminine">
        <NUM NUM="singular">
          <ENCL ENCL="no">
            <CASE CASE="{nominative accusative vocativ}">
              <TERM TERM="eală"/>
            </CASE>
            <CASE CASE="{genitive dative}">
              <TERM TERM="eli"/>
            </CASE>
          </ENCL>
          <ENCL ENCL="yes">
            <CASE CASE="{nominative accusative}">
              <TERM TERM="eală"/>
            </CASE>
            <CASE CASE="{genitive dative}">
              <TERM TERM="elii"/>
            </CASE>
            <CASE CASE="vocative">
              <HUM HUM="imperson">
                <TERM TERM="eala"/>
              </HUM>
              <HUM HUM="person">
                <TERM TERM="ealo"/>
              </HUM>
            </CASE>
          </ENCL>
        </NUM>
        <NUM NUM="plural">
          <ENCL ENCL="no">
            <CASE CASE="{nominative genitive dative accusative vocative}">
              <TERM TERM="eli"/>
            </CASE>
          </ENCL>
          <ENCL ENCL="yes">
            <CASE CASE="{nominative accusative}">
              <TERM TERM="elile"/>
            </CASE>
            <CASE CASE="{genitive dative}">
              <TERM TERM="elilor"/>
            </CASE>
            <CASE CASE="vocative">
              <HUM HUM="imperson">
                <TERM TERM="elile"/>
              </HUM>
              <HUM HUM="person">
                <TERM TERM="elilor"/>
              </HUM>
            </CASE>
          </ENCL>
        </NUM>
      </GEN>
    </TYPE>
  </PARADIGM>
  <PARADIGM PARADIGM="nomsuf24" INTENSIFY="none">
    <TYPE TYPE="common">
      <GEN GEN="feminine">
        <NUM NUM="singular">
          <ENCL ENCL="no">
            <CASE CASE="{nominative accusative vocative}">
              <TERM TERM="ie"/>
            </CASE>
            <CASE CASE="{genitive dative}">
              <TERM TERM="ii"/>
            </CASE>
          </ENCL>
          <ENCL ENCL="yes">
            <CASE CASE="{nominative accusative}">
              <TERM TERM="ia"/>
            </CASE>
            <CASE CASE="{genitive dative}">
              <TERM TERM="iei"/>
            </CASE>
            <CASE CASE="vocative">
              <HUM HUM="imperson">
                <TERM TERM="ia"/>
              </HUM>
              <HUM HUM="person">
                <TERM TERM="io"/>
              </HUM>
            </CASE>
          </ENCL>
        </NUM>
        <NUM NUM="plural">
          <ENCL ENCL="no">
            <CASE CASE="{nominative genitive dative accusative vocative}">
              <TERM TERM="ii"/>
            </CASE>
          </ENCL>
          <ENCL ENCL="yes">
            <CASE CASE="{nominative accusative}">
              <TERM TERM="iile"/>
            </CASE>
            <CASE CASE="{genitive dative}">
              <TERM TERM="iilor"/>
            </CASE>
            <CASE CASE="vocative">
              <HUM HUM="imperson">
                <TERM TERM="iile"/>
              </HUM>
              <HUM HUM="person">
                <TERM TERM="iilor"/>
              </HUM>
            </CASE>
          </ENCL>
        </NUM>
      </GEN>
    </TYPE>
  </PARADIGM>
  <PARADIGM PARADIGM="nomsuf25" INTENSIFY="none">
    <TYPE TYPE="common">
      <GEN GEN="feminine">
        <NUM NUM="singular">
          <ENCL ENCL="no">
            <CASE CASE="{nominative accusative vocative}">
              <TERM TERM="ărie"/>
            </CASE>
            <CASE CASE="{genitive dative}">
              <TERM TERM="ării"/>
            </CASE>
          </ENCL>
          <ENCL ENCL="yes">
            <CASE CASE="{nominative accusative}">
              <TERM TERM="ăria"/>
            </CASE>
            <CASE CASE="{genitive dative}">
              <TERM TERM="ăriei"/>
            </CASE>
            <CASE CASE="vocative">
              <HUM HUM="imperson">
                <TERM TERM="ăria"/>
              </HUM>
              <HUM HUM="person">
                <TERM TERM="ărio"/>
              </HUM>
            </CASE>
          </ENCL>
        </NUM>
        <NUM NUM="plural">
          <ENCL ENCL="no">
            <CASE CASE="{nominative genitive dative accusative vocative}">
              <TERM TERM="ării"/>
            </CASE>
          </ENCL>
          <ENCL ENCL="yes">
            <CASE CASE="{nominative accusative}">
              <TERM TERM="ăriile"/>
            </CASE>
            <CASE CASE="{genitive dative}">
              <TERM TERM="ăriilor"/>
            </CASE>
            <CASE CASE="vocative">
              <HUM HUM="imperson">
                <TERM TERM="ăriile"/>
              </HUM>
              <HUM HUM="person">
                <TERM TERM="ăriilor"/>
              </HUM>
            </CASE>
          </ENCL>
        </NUM>
      </GEN>
    </TYPE>
  </PARADIGM>
  <PARADIGM PARADIGM="nomsuf26" INTENSIFY="none">
    <TYPE TYPE="common">
      <GEN GEN="feminine">
        <NUM NUM="singular">
          <ENCL ENCL="no">
            <CASE CASE="{nominative accusative vocative}">
              <TERM TERM="anță"/>
            </CASE>
            <CASE CASE="{genitive dative}">
              <TERM TERM="anțe"/>
            </CASE>
          </ENCL>
          <ENCL ENCL="yes">
            <CASE CASE="{nominative accusative}">
              <TERM TERM="anța"/>
            </CASE>
            <CASE CASE="{genitive dative}">
              <TERM TERM="anței"/>
            </CASE>
            <CASE CASE="vocative">
              <HUM HUM="imperson">
                <TERM TERM="anța"/>
              </HUM>
              <HUM HUM="person">
                <TERM TERM="anțo"/>
              </HUM>
            </CASE>
          </ENCL>
        </NUM>
        <NUM NUM="plural">
          <ENCL ENCL="no">
            <CASE CASE="{nominative genitive dative accusative vocative}">
              <TERM TERM="anțe"/>
            </CASE>
          </ENCL>
          <ENCL ENCL="yes">
            <CASE CASE="{nominative accusative}">
              <TERM TERM="anțele"/>
            </CASE>
            <CASE CASE="{genitive dative}">
              <TERM TERM="anțelor"/>
            </CASE>
            <CASE CASE="vocative">
              <HUM HUM="imperson">
                <TERM TERM="anțele"/>
              </HUM>
              <HUM HUM="person">
                <TERM TERM="anțelor"/>
              </HUM>
            </CASE>
          </ENCL>
        </NUM>
      </GEN>
    </TYPE>
  </PARADIGM>
  <PARADIGM PARADIGM="nomsuf27" INTENSIFY="none">
    <TYPE TYPE="common">
      <GEN GEN="feminine">
        <NUM NUM="singular">
          <ENCL ENCL="no">
            <CASE CASE="{nominative accusative vocative}">
              <TERM TERM="ență"/>
            </CASE>
            <CASE CASE="{genitive dative}">
              <TERM TERM="ențe"/>
            </CASE>
          </ENCL>
          <ENCL ENCL="yes">
            <CASE CASE="{nominative accusative}">
              <TERM TERM="ența"/>
            </CASE>
            <CASE CASE="{genitive dative}">
              <TERM TERM="enței"/>
            </CASE>
            <CASE CASE="vocative">
              <HUM HUM="imperson">
                <TERM TERM="ența"/>
              </HUM>
              <HUM HUM="person">
                <TERM TERM="ențo"/>
              </HUM>
            </CASE>
          </ENCL>
        </NUM>
        <NUM NUM="plural">
          <ENCL ENCL="no">
            <CASE CASE="{nominative genitive dative accusative vocative}">
              <TERM TERM="ențe"/>
            </CASE>
          </ENCL>
          <ENCL ENCL="yes">
            <CASE CASE="{nominative accusative}">
              <TERM TERM="ențele"/>
            </CASE>
            <CASE CASE="{genitive dative}">
              <TERM TERM="ențelor"/>
            </CASE>
            <CASE CASE="vocative">
              <HUM HUM="imperson">
                <TERM TERM="ențele"/>
              </HUM>
              <HUM HUM="person">
                <TERM TERM="ențelor"/>
              </HUM>
            </CASE>
          </ENCL>
        </NUM>
      </GEN>
    </TYPE>
  </PARADIGM>
  <PARADIGM PARADIGM="nomsuf28" INTENSIFY="none">
    <TYPE TYPE="common">
      <GEN GEN="feminine">
        <NUM NUM="singular">
          <ENCL ENCL="no">
            <CASE CASE="{nominative accusative vocative}">
              <TERM TERM="ime"/>
            </CASE>
            <CASE CASE="{genitive dative}">
              <TERM TERM="imi"/>
            </CASE>
          </ENCL>
          <ENCL ENCL="yes">
            <CASE CASE="{nominative accusative}">
              <TERM TERM="imea"/>
            </CASE>
            <CASE CASE="{genitive dative}">
              <TERM TERM="imii"/>
            </CASE>
            <CASE CASE="vocative">
              <HUM HUM="imperson">
                <TERM TERM="imea"/>
              </HUM>
              <HUM HUM="person">
                <TERM TERM="imeo"/>
              </HUM>
            </CASE>
          </ENCL>
        </NUM>
        <NUM NUM="plural">
          <ENCL ENCL="no">
            <CASE CASE="{nominative genitive dative accusative vocative}">
              <TERM TERM="imi"/>
            </CASE>
          </ENCL>
          <ENCL ENCL="yes">
            <CASE CASE="{nominative accusative}">
              <TERM TERM="imile"/>
            </CASE>
            <CASE CASE="{genitive dative}">
              <TERM TERM="imilor"/>
            </CASE>
            <CASE CASE="vocative">
              <HUM HUM="imperson">
                <TERM TERM="imile"/>
              </HUM>
              <HUM HUM="person">
                <TERM TERM="imilor"/>
              </HUM>
            </CASE>
          </ENCL>
        </NUM>
      </GEN>
    </TYPE>
  </PARADIGM>
  <PARADIGM PARADIGM="nomsuf29" INTENSIFY="none">
    <TYPE TYPE="common">
      <GEN GEN="masculine">
        <NUM NUM="singular">
          <ENCL ENCL="no">
            <CASE CASE="{nominative accusative vocative}">
              <TERM TERM="ism"/>
            </CASE>
            <CASE CASE="{genitive dative}">
              <TERM TERM="ism"/>
            </CASE>
          </ENCL>
          <ENCL ENCL="yes">
            <CASE CASE="{nominative accusative}">
              <TERM TERM="ismul"/>
            </CASE>
            <CASE CASE="{genitive dative}">
              <TERM TERM="ismului"/>
            </CASE>
            <CASE CASE="vocative">
              <HUM HUM="imperson">
                <TERM TERM="ismul"/>
              </HUM>
              <HUM HUM="person">
                <TERM TERM="ismule"/>
              </HUM>
            </CASE>
          </ENCL>
        </NUM>
      </GEN>
      <GEN GEN="feminine">
        <NUM NUM="plural">
          <ENCL ENCL="no">
            <CASE CASE="{nominative genitive dative accusative vocative}">
              <TERM TERM="isme"/>
            </CASE>
          </ENCL>
          <ENCL ENCL="yes">
            <CASE CASE="{nominative accusative}">
              <TERM TERM="ismele"/>
            </CASE>
            <CASE CASE="{genitive dative}">
              <TERM TERM="ismelor"/>
            </CASE>
            <CASE CASE="vocative">
              <HUM HUM="imperson">
                <TERM TERM="ismele"/>
              </HUM>
              <HUM HUM="person">
                <TERM TERM="ismelor"/>
              </HUM>
            </CASE>
          </ENCL>
        </NUM>
      </GEN>
    </TYPE>
  </PARADIGM>
  <PARADIGM PARADIGM="nomsuf30" INTENSIFY="none">
    <TYPE TYPE="common">
      <GEN GEN="feminine">
        <NUM NUM="singular">
          <ENCL ENCL="no">
            <CASE CASE="{nominative accusative vocative}">
              <TERM TERM="ăraie"/>
            </CASE>
          </ENCL>
          <ENCL ENCL="yes">
            <CASE CASE="{nominative accusative}">
              <TERM TERM="ăraia"/>
            </CASE>
          </ENCL>
        </NUM>
      </GEN>
    </TYPE>
  </PARADIGM>
  <PARADIGM PARADIGM="nomsuf31" INTENSIFY="none">
    <TYPE TYPE="common">
      <GEN GEN="masculine">
        <NUM NUM="singular">
          <ENCL ENCL="no">
            <CASE CASE="{nominative accusative vocative}">
              <TERM TERM="et"/>
            </CASE>
            <CASE CASE="{genitive dative}">
              <TERM TERM="et"/>
            </CASE>
          </ENCL>
          <ENCL ENCL="yes">
            <CASE CASE="{nominative accusative}">
              <TERM TERM="etul"/>
            </CASE>
            <CASE CASE="{genitive dative}">
              <TERM TERM="etului"/>
            </CASE>
            <CASE CASE="vocative">
              <HUM HUM="impersun">
                <TERM TERM="etul"/>
              </HUM>
              <HUM HUM="person">
                <TERM TERM="etule"/>
              </HUM>
            </CASE>
          </ENCL>
        </NUM>
      </GEN>
      <GEN GEN="masculine">
        <NUM NUM="plural">
          <ENCL ENCL="no">
            <CASE CASE="{nominative genitive dative accusative vocative}">
              <TERM TERM="eți"/>
            </CASE>
          </ENCL>
          <ENCL ENCL="yes">
            <CASE CASE="{nominative accusative}">
              <TERM TERM="eții"/>
            </CASE>
            <CASE CASE="{genitive dative}">
              <TERM TERM="eților"/>
            </CASE>
            <CASE CASE="vocative">
              <HUM HUM="imperson">
                <TERM TERM="eții"/>
              </HUM>
              <HUM HUM="person">
                <TERM TERM="eților"/>
              </HUM>
            </CASE>
          </ENCL>
        </NUM>
      </GEN>
    </TYPE>
  </PARADIGM>
  <PARADIGM PARADIGM="nomsuf32" INTENSIFY="none">
    <TYPE TYPE="common">
      <GEN GEN="masculine">
        <NUM NUM="singular">
          <ENCL ENCL="no">
            <CASE CASE="{nominative accusative vocative}">
              <TERM TERM="iș"/>
            </CASE>
            <CASE CASE="{genitive dative}">
              <TERM TERM="iș"/>
            </CASE>
          </ENCL>
          <ENCL ENCL="yes">
            <CASE CASE="{nominative accusative}">
              <TERM TERM="ișul"/>
            </CASE>
            <CASE CASE="{genitive dative}">
              <TERM TERM="ișului"/>
            </CASE>
            <CASE CASE="vocative">
              <HUM HUM="imperson">
                <TERM TERM="ișul"/>
              </HUM>
              <HUM HUM="person">
                <TERM TERM="ișule"/>
              </HUM>
            </CASE>
          </ENCL>
        </NUM>
      </GEN>
      <GEN GEN="feminine">
        <NUM NUM="plural">
          <ENCL ENCL="no">
            <CASE CASE="{nominative genitive dative accusative vocative}">
              <TERM TERM="ișuri"/>
            </CASE>
          </ENCL>
          <ENCL ENCL="yes">
            <CASE CASE="{nominative accusative}">
              <TERM TERM="ișurile"/>
            </CASE>
            <CASE CASE="{genitive dative}">
              <TERM TERM="ișurilor"/>
            </CASE>
            <CASE CASE="vocative">
              <HUM HUM="imperson">
                <TERM TERM="ișurile"/>
              </HUM>
              <HUM HUM="person">
                <TERM TERM="ișurilor"/>
              </HUM>
            </CASE>
          </ENCL>
        </NUM>
      </GEN>
    </TYPE>
  </PARADIGM>
  <PARADIGM PARADIGM="nomsuf33" INTENSIFY="none">
    <TYPE TYPE="common">
      <GEN GEN="feminine">
        <NUM NUM="singular">
          <ENCL ENCL="no">
            <CASE CASE="{nominative accusative vocative}">
              <TERM TERM="iște"/>
            </CASE>
            <CASE CASE="{genitive dative}">
              <TERM TERM="iști"/>
            </CASE>
          </ENCL>
          <ENCL ENCL="yes">
            <CASE CASE="{nominative accusative}">
              <TERM TERM="iștea"/>
            </CASE>
            <CASE CASE="{genitive dative}">
              <TERM TERM="iștii"/>
            </CASE>
            <CASE CASE="vocative">
              <HUM HUM="imperson">
                <TERM TERM="iștea"/>
              </HUM>
              <HUM HUM="person">
                <TERM TERM="ișteo"/>
              </HUM>
            </CASE>
          </ENCL>
        </NUM>
      </GEN>
      <GEN GEN="feminine">
        <NUM NUM="plural">
          <ENCL ENCL="no">
            <CASE CASE="{nominative genitive dative accusative vocative}">
              <TERM TERM="iști"/>
            </CASE>
          </ENCL>
          <ENCL ENCL="yes">
            <CASE CASE="{nominative accusative}">
              <TERM TERM="iștile"/>
            </CASE>
            <CASE CASE="{genitive dative}">
              <TERM TERM="iștilor"/>
            </CASE>
            <CASE CASE="vocative">
              <HUM HUM="imperson">
                <TERM TERM="iștile"/>
              </HUM>
              <HUM HUM="person">
                <TERM TERM="iștilor"/>
              </HUM>
            </CASE>
          </ENCL>
        </NUM>
      </GEN>
    </TYPE>
  </PARADIGM>
  <PARADIGM PARADIGM="nomsuf34" INTENSIFY="none">
    <TYPE TYPE="common">
      <GEN GEN="masculine">
        <NUM NUM="singular">
          <ENCL ENCL="no">
            <CASE CASE="{nominative accusative vocative}">
              <TERM TERM="ean"/>
            </CASE>
            <CASE CASE="{genitive dative}">
              <TERM TERM="ean"/>
            </CASE>
          </ENCL>
          <ENCL ENCL="yes">
            <CASE CASE="{nominative accusative}">
              <TERM TERM="eanul"/>
            </CASE>
            <CASE CASE="{genitive dative}">
              <TERM TERM="eanului"/>
            </CASE>
            <CASE CASE="vocative">
              <HUM HUM="imperson">
                <TERM TERM="eanul"/>
              </HUM>
              <HUM HUM="person">
                <TERM TERM="eanule"/>
              </HUM>
            </CASE>
          </ENCL>
        </NUM>
        <NUM NUM="plural">
          <ENCL ENCL="no">
            <CASE CASE="{nominative genitive dative accusative vocative}">
              <TERM TERM="eni"/>
            </CASE>
          </ENCL>
          <ENCL ENCL="yes">
            <CASE CASE="{nominative accusative}">
              <TERM TERM="enii"/>
            </CASE>
            <CASE CASE="{genitive dative}">
              <TERM TERM="enilor"/>
            </CASE>
            <CASE CASE="vocative">
              <HUM HUM="imperson">
                <TERM TERM="enii"/>
              </HUM>
              <HUM HUM="person">
                <TERM TERM="enilor"/>
              </HUM>
            </CASE>
          </ENCL>
        </NUM>
      </GEN>
      <GEN GEN="feminine">
        <NUM NUM="singular">
          <ENCL ENCL="no">
            <CASE CASE="{nominative accusative vocative}">
              <TERM TERM="eanca"/>
            </CASE>
            <CASE CASE="{genitive dative}">
              <TERM TERM="ence"/>
            </CASE>
          </ENCL>
          <ENCL ENCL="yes">
            <CASE CASE="{nominative accusative}">
              <TERM TERM="eanca"/>
            </CASE>
            <CASE CASE="{genitive dative}">
              <TERM TERM="encei"/>
            </CASE>
            <CASE CASE="vocative">
              <HUM HUM="imperson">
                <TERM TERM="eanca"/>
              </HUM>
              <HUM HUM="person">
                <TERM TERM="eanca"/>
              </HUM>
            </CASE>
          </ENCL>
        </NUM>
        <NUM NUM="plural">
          <ENCL ENCL="no">
            <CASE CASE="{nominative genitive dative accusative vocative}">
              <TERM TERM="ence"/>
            </CASE>
          </ENCL>
          <ENCL ENCL="yes">
            <CASE CASE="{nominative accusative}">
              <TERM TERM="encele"/>
            </CASE>
            <CASE CASE="{genitive dative}">
              <TERM TERM="encelor"/>
            </CASE>
            <CASE CASE="vocative">
              <HUM HUM="imperson">
                <TERM TERM="encele"/>
              </HUM>
              <HUM HUM="person">
                <TERM TERM="encelor"/>
              </HUM>
            </CASE>
          </ENCL>
        </NUM>
      </GEN>
    </TYPE>
  </PARADIGM>
  <PARADIGM PARADIGM="nomsuf35" INTENSIFY="none">
    <TYPE TYPE="common">
      <GEN GEN="masculine">
        <NUM NUM="singular">
          <ENCL ENCL="no">
            <CASE CASE="{nominative accusative vocative}">
              <TERM TERM="ez"/>
            </CASE>
            <CASE CASE="{genitive dative}">
              <TERM TERM="ez"/>
            </CASE>
          </ENCL>
          <ENCL ENCL="yes">
            <CASE CASE="{nominative accusative}">
              <TERM TERM="ezul"/>
            </CASE>
            <CASE CASE="{genitive dative}">
              <TERM TERM="ezului"/>
            </CASE>
            <CASE CASE="vocative">
              <HUM HUM="imperson">
                <TERM TERM="ezul"/>
              </HUM>
              <HUM HUM="person">
                <TERM TERM="ezule"/>
              </HUM>
            </CASE>
          </ENCL>
        </NUM>
        <NUM NUM="plural">
          <ENCL ENCL="no">
            <CASE CASE="{nominative genitive dative accusative vocative}">
              <TERM TERM="ezi"/>
            </CASE>
          </ENCL>
          <ENCL ENCL="yes">
            <CASE CASE="{nominative accusative}">
              <TERM TERM="ezii"/>
            </CASE>
            <CASE CASE="{genitive dative}">
              <TERM TERM="ezilor"/>
            </CASE>
            <CASE CASE="vocative">
              <HUM HUM="imperson">
                <TERM TERM="ezii"/>
              </HUM>
              <HUM HUM="person">
                <TERM TERM="ezilor"/>
              </HUM>
            </CASE>
          </ENCL>
        </NUM>
      </GEN>
      <GEN GEN="feminine">
        <NUM NUM="singular">
          <ENCL ENCL="no">
            <CASE CASE="{nominative accusative vocative}">
              <TERM TERM="eză"/>
            </CASE>
            <CASE CASE="{genitive dative}">
              <TERM TERM="eze"/>
            </CASE>
          </ENCL>
          <ENCL ENCL="yes">
            <CASE CASE="{nominative accusative}">
              <TERM TERM="eza"/>
            </CASE>
            <CASE CASE="{genitive dative}">
              <TERM TERM="ezei"/>
            </CASE>
            <CASE CASE="vocative">
              <HUM HUM="imperson">
                <TERM TERM="eza"/>
              </HUM>
              <HUM HUM="person">
                <TERM TERM="ezo"/>
              </HUM>
            </CASE>
          </ENCL>
        </NUM>
        <NUM NUM="plural">
          <ENCL ENCL="no">
            <CASE CASE="{nominative genitive dative accusative vocative}">
              <TERM TERM="eze"/>
            </CASE>
          </ENCL>
          <ENCL ENCL="yes">
            <CASE CASE="{nominative accusative}">
              <TERM TERM="ezele"/>
            </CASE>
            <CASE CASE="{genitive dative}">
              <TERM TERM="ezelor"/>
            </CASE>
            <CASE CASE="vocative">
              <HUM HUM="imperson">
                <TERM TERM="ezele"/>
              </HUM>
              <HUM HUM="person">
                <TERM TERM="ezelor"/>
              </HUM>
            </CASE>
          </ENCL>
        </NUM>
      </GEN>
    </TYPE>
  </PARADIGM>
  <PARADIGM PARADIGM="nomsuf36" INTENSIFY="none">
    <TYPE TYPE="common">
      <GEN GEN="masculine">
        <NUM NUM="singular">
          <ENCL ENCL="no">
            <CASE CASE="{nominative accusative vocative}">
              <TERM TERM="iot"/>
            </CASE>
            <CASE CASE="{genitive dative}">
              <TERM TERM="iot"/>
            </CASE>
          </ENCL>
          <ENCL ENCL="yes">
            <CASE CASE="{nominative accusative}">
              <TERM TERM="iotul"/>
            </CASE>
            <CASE CASE="{genitive dative}">
              <TERM TERM="iotului"/>
            </CASE>
            <CASE CASE="vocative">
              <HUM HUM="imperson">
                <TERM TERM="iotul"/>
              </HUM>
              <HUM HUM="person">
                <TERM TERM="iotule"/>
              </HUM>
            </CASE>
          </ENCL>
        </NUM>
        <NUM NUM="plural">
          <ENCL ENCL="no">
            <CASE CASE="{nominative genitive dative accusative vocative}">
              <TERM TERM="ioți"/>
            </CASE>
          </ENCL>
          <ENCL ENCL="yes">
            <CASE CASE="{nominative accusative}">
              <TERM TERM="ioții"/>
            </CASE>
            <CASE CASE="{genitive dative}">
              <TERM TERM="ioților"/>
            </CASE>
            <CASE CASE="vocative">
              <HUM HUM="impcrson">
                <TERM TERM="ioții"/>
              </HUM>
              <HUM HUM="person">
                <TERM TERM="ioților"/>
              </HUM>
            </CASE>
          </ENCL>
        </NUM>
      </GEN>
      <GEN GEN="feminine">
        <NUM NUM="singular">
          <ENCL ENCL="no">
            <CASE CASE="{nominative accusative vocative}">
              <TERM TERM="iotă"/>
            </CASE>
            <CASE CASE="{genitive dative}">
              <TERM TERM="iote"/>
            </CASE>
          </ENCL>
          <ENCL ENCL="yes">
            <CASE CASE="{nominative accusative}">
              <TERM TERM="iota"/>
            </CASE>
            <CASE CASE="{genitive dative}">
              <TERM TERM="iote"/>
            </CASE>
            <CASE CASE="vocative">
              <HUM HUM="imperson">
                <TERM TERM="iota"/>
              </HUM>
              <HUM HUM="person">
                <TERM TERM="ioto"/>
              </HUM>
            </CASE>
          </ENCL>
        </NUM>
        <NUM NUM="plural">
          <ENCL ENCL="no">
            <CASE CASE="{nominative genitive dative accusative vocative}">
              <TERM TERM="iote"/>
            </CASE>
          </ENCL>
          <ENCL ENCL="yes">
            <CASE CASE="{nominative accusative}">
              <TERM TERM="iotele"/>
            </CASE>
            <CASE CASE="{genitive dative}">
              <TERM TERM="iotelor"/>
            </CASE>
            <CASE CASE="vocative">
              <HUM HUM="imperson">
                <TERM TERM="iotele"/>
              </HUM>
              <HUM HUM="person">
                <TERM TERM="iotelor"/>
              </HUM>
            </CASE>
          </ENCL>
        </NUM>
      </GEN>
    </TYPE>
  </PARADIGM>
  <PARADIGM PARADIGM="nomsuf37" INTENSIFY="none">
    <TYPE TYPE="common">
      <GEN GEN="masculine">
        <NUM NUM="singular">
          <ENCL ENCL="no">
            <CASE CASE="{nominative accusative vocative}">
              <TERM TERM="it"/>
            </CASE>
            <CASE CASE="{genitive dative}">
              <TERM TERM="it"/>
            </CASE>
          </ENCL>
          <ENCL ENCL="yes">
            <CASE CASE="{nominative accusative}">
              <TERM TERM="itul"/>
            </CASE>
            <CASE CASE="{genitive dative}">
              <TERM TERM="itului"/>
            </CASE>
            <CASE CASE="vocative">
              <HUM HUM="imperson">
                <TERM TERM="itul"/>
              </HUM>
              <HUM HUM="person">
                <TERM TERM="itule"/>
              </HUM>
            </CASE>
          </ENCL>
        </NUM>
        <NUM NUM="plural">
          <ENCL ENCL="no">
            <CASE CASE="{nominative genitive dative accusative vocativc}">
              <TERM TERM="iți"/>
            </CASE>
          </ENCL>
          <ENCL ENCL="yes">
            <CASE CASE="{nominative accusative}">
              <TERM TERM="iții"/>
            </CASE>
            <CASE CASE="{genitive dative}">
              <TERM TERM="iților"/>
            </CASE>
            <CASE CASE="vocative">
              <HUM HUM="imperson">
                <TERM TERM="iții"/>
              </HUM>
              <HUM HUM="person">
                <TERM TERM="iților"/>
              </HUM>
            </CASE>
          </ENCL>
        </NUM>
      </GEN>
      <GEN GEN="feminine">
        <NUM NUM="singular">
          <ENCL ENCL="no">
            <CASE CASE="{nominative accusative vocative}">
              <TERM TERM="itã"/>
            </CASE>
            <CASE CASE="{genitive dative}">
              <TERM TERM="ite"/>
            </CASE>
          </ENCL>
          <ENCL ENCL="yes">
            <CASE CASE="{nominative accusative}">
              <TERM TERM="ita"/>
            </CASE>
            <CASE CASE="{genitive dative}">
              <TERM TERM="itei"/>
            </CASE>
            <CASE CASE="vocative">
              <HUM HUM="imperson">
                <TERM TERM="ita"/>
              </HUM>
              <HUM HUM="person">
                <TERM TERM="ito"/>
              </HUM>
            </CASE>
          </ENCL>
        </NUM>
        <NUM NUM="plural">
          <ENCL ENCL="no">
            <CASE CASE="{nominative genitive dative accusative vocative}">
              <TERM TERM="ite"/>
            </CASE>
          </ENCL>
          <ENCL ENCL="yes">
            <CASE CASE="{nominative accusative}">
              <TERM TERM="itele"/>
            </CASE>
            <CASE CASE="{genitive dative}">
              <TERM TERM="itelor"/>
            </CASE>
            <CASE CASE="vocative">
              <HUM HUM="imperson">
                <TERM TERM="itele"/>
              </HUM>
              <HUM HUM="person">
                <TERM TERM="itelor"/>
              </HUM>
            </CASE>
          </ENCL>
        </NUM>
      </GEN>
    </TYPE>
  </PARADIGM>
  <PARADIGM PARADIGM="nomsuf38" INTENSIFY="none">
    <TYPE TYPE="common">
      <GEN GEN="masculine">
        <NUM NUM="singular">
          <ENCL ENCL="no">
            <CASE CASE="{nominative accusative vocative}">
              <TERM TERM="ac"/>
            </CASE>
            <CASE CASE="{genitive dative}">
              <TERM TERM="ac"/>
            </CASE>
          </ENCL>
          <ENCL ENCL="yes">
            <CASE CASE="{nominative accusative}">
              <TERM TERM="acul"/>
            </CASE>
            <CASE CASE="{genitive dative}">
              <TERM TERM="acului"/>
            </CASE>
            <CASE CASE="vocative">
              <HUM HUM="imperson">
                <TERM TERM="acul"/>
              </HUM>
              <HUM HUM="person">
                <TERM TERM="acule"/>
              </HUM>
            </CASE>
          </ENCL>
        </NUM>
        <NUM NUM="plural">
          <ENCL ENCL="no">
            <CASE CASE="{nominative genitive dative accusative vocative}">
              <TERM TERM="aci"/>
            </CASE>
          </ENCL>
          <ENCL ENCL="yes">
            <CASE CASE="{nominative accusative}">
              <TERM TERM="acii"/>
            </CASE>
            <CASE CASE="{genitive dative}">
              <TERM TERM="acilor"/>
            </CASE>
            <CASE CASE="vocative">
              <HUM HUM="imperson">
                <TERM TERM="acii"/>
              </HUM>
              <HUM HUM="person">
                <TERM TERM="acilor"/>
              </HUM>
            </CASE>
          </ENCL>
        </NUM>
      </GEN>
      <GEN GEN="feminine">
        <NUM NUM="singular">
          <ENCL ENCL="no">
            <CASE CASE="{nominative accusative vocative}">
              <TERM TERM="acă"/>
            </CASE>
            <CASE CASE="{genitive dative}">
              <TERM TERM="ace"/>
            </CASE>
          </ENCL>
          <ENCL ENCL="yes">
            <CASE CASE="{nominative accusative}">
              <TERM TERM="aca"/>
            </CASE>
            <CASE CASE="{genitive dative}">
              <TERM TERM="acei"/>
            </CASE>
            <CASE CASE="vocative">
              <HUM HUM="imperson">
                <TERM TERM="aca"/>
              </HUM>
              <HUM HUM="person">
                <TERM TERM="aco"/>
              </HUM>
            </CASE>
          </ENCL>
        </NUM>
        <NUM NUM="plural">
          <ENCL ENCL="no">
            <CASE CASE="{nominative genitive dative accusative vocative}">
              <TERM TERM="ace"/>
            </CASE>
          </ENCL>
          <ENCL ENCL="yes">
            <CASE CASE="{nominative accusative}">
              <TERM TERM="acele"/>
            </CASE>
            <CASE CASE="{genitive dative}">
              <TERM TERM="acelor"/>
            </CASE>
            <CASE CASE="vocative">
              <HUM HUM="imperson">
                <TERM TERM="acele"/>
              </HUM>
              <HUM HUM="person">
                <TERM TERM="acelor"/>
              </HUM>
            </CASE>
          </ENCL>
        </NUM>
      </GEN>
    </TYPE>
  </PARADIGM>
  <PARADIGM PARADIGM="nomsuf39" INTENSIFY="none">
    <TYPE TYPE="common">
      <GEN GEN="masculine">
        <NUM NUM="singular">
          <ENCL ENCL="no">
            <CASE CASE="{nominative accusative vocative}">
              <TERM TERM="ian"/>
            </CASE>
            <CASE CASE="{genitive dative}">
              <TERM TERM="ian"/>
            </CASE>
          </ENCL>
          <ENCL ENCL="yes">
            <CASE CASE="{nominative accusative}">
              <TERM TERM="ianul"/>
            </CASE>
            <CASE CASE="{genitive dative}">
              <TERM TERM="ianului"/>
            </CASE>
            <CASE CASE="vocative">
              <HUM HUM="imperson">
                <TERM TERM="ianul"/>
              </HUM>
              <HUM HUM="person">
                <TERM TERM="ianule"/>
              </HUM>
            </CASE>
          </ENCL>
        </NUM>
        <NUM NUM="plural">
          <ENCL ENCL="no">
            <CASE CASE="{nominative genitive dative accusative vocative}">
              <TERM TERM="ieni"/>
            </CASE>
          </ENCL>
          <ENCL ENCL="yes">
            <CASE CASE="{nominative accusative}">
              <TERM TERM="ienii"/>
            </CASE>
            <CASE CASE="{genitive dative}">
              <TERM TERM="ienilor"/>
            </CASE>
            <CASE CASE="vocative">
              <HUM HUM="imperson">
                <TERM TERM="ienii"/>
              </HUM>
              <HUM HUM="person">
                <TERM TERM="ienilor"/>
              </HUM>
            </CASE>
          </ENCL>
        </NUM>
      </GEN>
      <GEN GEN="feminine">
        <NUM NUM="singular">
          <ENCL ENCL="no">
            <CASE CASE="{nominative accusative vocative}">
              <TERM TERM="iană"/>
            </CASE>
            <CASE CASE="{genitive dative}">
              <TERM TERM="iene"/>
            </CASE>
          </ENCL>
          <ENCL ENCL="yes">
            <CASE CASE="{nominative accusative}">
              <TERM TERM="iana"/>
            </CASE>
            <CASE CASE="{genitive dative}">
              <TERM TERM="ienei"/>
            </CASE>
            <CASE CASE="vocative">
              <HUM HUM="imperson">
                <TERM TERM="iana"/>
              </HUM>
              <HUM HUM="person">
                <TERM TERM="iano"/>
              </HUM>
            </CASE>
          </ENCL>
        </NUM>
        <NUM NUM="plural">
          <ENCL ENCL="no">
            <CASE CASE="{nominative genitive dative accusative vocative}">
              <TERM TERM="iene"/>
            </CASE>
          </ENCL>
          <ENCL ENCL="yes">
            <CASE CASE="{nominative accusative}">
              <TERM TERM="ienele"/>
            </CASE>
            <CASE CASE="{genitive dative}">
              <TERM TERM="ienelor"/>
            </CASE>
            <CASE CASE="vocative">
              <HUM HUM="imperson">
                <TERM TERM="ienele"/>
              </HUM>
              <HUM HUM="person">
                <TERM TERM="ienelor"/>
              </HUM>
            </CASE>
          </ENCL>
        </NUM>
      </GEN>
    </TYPE>
  </PARADIGM>
  <PARADIGM PARADIGM="adv1" CAT="adv" TYPE="manner">
    <TERM TERM="ește"/>
  </PARADIGM>
  <PARADIGM PARADIGM="adv2" CAT="adv" TYPE="manner">
    <TERM TERM="iș"/>
  </PARADIGM>
  <PARADIGM PARADIGM="adv3" CAT="adv" TYPE="manner">
    <TERM TERM="âș"/>
  </PARADIGM>
  <PARADIGM PARADIGM="adv4" CAT="adv" TYPE="manner">
    <TERM TERM="ente"/>
  </PARADIGM>
  <PARADIGM PARADIGM="adv5" CAT="adv" TYPE="manner">
    <TERM TERM="ic"/>
  </PARADIGM>
  <PARADIGM PARADIGM="nomsuf45" INTENSIFY="none">
    <TYPE TYPE="common">
      <GEN GEN="feminine">
        <NUM NUM="singular">
          <ENCL ENCL="no">
            <CASE CASE="{nominative accusative vocative}">
              <TERM TERM="ețe"/>
            </CASE>
            <CASE CASE="{genitive dative}">
              <TERM TERM="eți"/>
            </CASE>
          </ENCL>
          <ENCL ENCL="yes">
            <CASE CASE="{nominative accusative}">
              <TERM TERM="ețea"/>
            </CASE>
            <CASE CASE="{genitive dative}">
              <TERM TERM="eții"/>
            </CASE>
            <CASE CASE="vocative">
              <HUM HUM="imperson">
                <TERM TERM="ețea"/>
              </HUM>
              <HUM HUM="person">
                <TERM TERM="ețeo"/>
              </HUM>
            </CASE>
          </ENCL>
        </NUM>
      </GEN>
      <GEN GEN="feminine">
        <NUM NUM="plural">
          <ENCL ENCL="no">
            <CASE CASE="{nominative genitive dative accusative vocative}">
              <TERM TERM="eți"/>
            </CASE>
          </ENCL>
          <ENCL ENCL="yes">
            <CASE CASE="{nominative accusative}">
              <TERM TERM="ețile"/>
            </CASE>
            <CASE CASE="{genitive dative}">
              <TERM TERM="eților"/>
            </CASE>
            <CASE CASE="vocative">
              <HUM HUM="imperson">
                <TERM TERM="ețile"/>
              </HUM>
              <HUM HUM="person">
                <TERM TERM="eților"/>
              </HUM>
            </CASE>
          </ENCL>
        </NUM>
      </GEN>
    </TYPE>
  </PARADIGM>
  <PARADIGM PARADIGM="nomsuf46" INTENSIFY="none">
    <TYPE TYPE="common">
      <GEN GEN="feminine">
        <NUM NUM="singular">
          <ENCL ENCL="no">
            <CASE CASE="{nominative accusative vocative}">
              <TERM TERM="utate"/>
            </CASE>
            <CASE CASE="{genitive dative}">
              <TERM TERM="utăți"/>
            </CASE>
          </ENCL>
          <ENCL ENCL="yes">
            <CASE CASE="{nominative accusalive}">
              <TERM TERM="utatea"/>
            </CASE>
            <CASE CASE="{genitive dative}">
              <TERM TERM="utății"/>
            </CASE>
            <CASE CASE="vocative">
              <HUM HUM="imperson">
                <TERM TERM="utatea"/>
              </HUM>
              <HUM HUM="person">
                <TERM TERM="utateo"/>
              </HUM>
            </CASE>
          </ENCL>
        </NUM>
      </GEN>
      <GEN GEN="feminine">
        <NUM NUM="plural">
          <ENCL ENCL="no">
            <CASE CASE="{nominative genitive dative accusative vocative}">
              <TERM TERM="utăți"/>
            </CASE>
          </ENCL>
          <ENCL ENCL="yes">
            <CASE CASE="{nominative accusative}">
              <TERM TERM="utățile"/>
            </CASE>
            <CASE CASE="{genitive dative}">
              <TERM TERM="utăților"/>
            </CASE>
            <CASE CASE="vocative">
              <HUM HUM="imperson">
                <TERM TERM="utățile"/>
              </HUM>
              <HUM HUM="person">
                <TERM TERM="utăților"/>
              </HUM>
            </CASE>
          </ENCL>
        </NUM>
      </GEN>
    </TYPE>
  </PARADIGM>
  <PARADIGM PARADIGM="nompropmasc1" GEN="masculine" INTENSIFY="none">
    <TYPE TYPE="proper">
      <NUM NUM="singular">
        <ENCL ENCL="no">
          <CASE CASE="{nominative genitive dative accusative vocative}">
            <TERM TERM=""/>
          </CASE>
        </ENCL>
        <ENCL ENCL="yes">
          <CASE CASE="vocative">
            <HUM HUM="imperson">
              <TERM TERM="e"/>
            </HUM>
          </CASE>
        </ENCL>
      </NUM>
    </TYPE>
  </PARADIGM>
  <PARADIGM PARADIGM="nompropmasc2" GEN="masculine" INTENSIFY="none">
    <TYPE TYPE="proper">
      <NUM NUM="singular">
        <ENCL ENCL="no">
          <CASE CASE="{nominative genitive dative accusative vocative}">
            <TERM TERM=""/>
          </CASE>
        </ENCL>
        <ENCL ENCL="yes">
          <CASE CASE="vocative">
            <HUM HUM="imperson">
              <TERM TERM= "le"/>
            </HUM>
          </CASE>
        </ENCL>
      </NUM>
    </TYPE>
  </PARADIGM>
  <PARADIGM PARADIGM="nompropfem1" GEN="feminine" INTENSIFY="none">
    <TYPE TYPE="proper">
      <NUM NUM="singular">
        <ENCL ENCL="no">
          <CASE CASE="{nominative genitive dative accusative vocative}">
            <TERM TERM=""/>
          </CASE>
        </ENCL>
      </NUM>
    </TYPE>
  </PARADIGM>
  <PARADIGM PARADIGM="vocprop2" GEN="feminine" INTENSIFY="none">
    <TYPE TYPE="proper">
      <NUM NUM="singular">
        <ENCL ENCL="yes">
          <CASE CASE="vocative">
            <HUM HUM="person">
              <TERM TERM="ă"/>
            </HUM>
          </CASE>
        </ENCL>
      </NUM>
    </TYPE>
  </PARADIGM>
  <PARADIGM PARADIGM="vocprop3" GEN="feminine" INTENSIFY="none">
    <TYPE TYPE="proper">
      <NUM NUM="singular">
        <ENCL ENCL="yes">
          <CASE CASE="vocative">
            <HUM HUM="person">
              <TERM TERM="e"/>
            </HUM>
          </CASE>
        </ENCL>
      </NUM>
    </TYPE>
  </PARADIGM>
  <PARADIGM PARADIGM="gendatp1 GEN">
    <NUM NUM="plural">
      <ENCL ENCL="no">
        <CASE CASE="{genitive dative}">
          <TERM TERM="or"/>
        </CASE>
      </ENCL>
    </NUM>
  </PARADIGM>
  <PARADIGM PARADIGM="verb1">
    <VOICE VOICE="{active reflexive}">
      <TENSED TENSED="yes" PRD="yes">
        <MOOD MOOD="indicative">
          <TENSE TENSE="present">
            <NUM NUM="singular">
              <PERS PERS="1">
                <TERM TERM="" ALT="1"/>
              </PERS>
              <PERS PERS="2">
                <TERM TERM="i" ALT="2"/>
              </PERS>
              <PERS PERS="3">
                <TERM TERM="ă" ALT="3"/>
              </PERS>
            </NUM>
            <NUM NUM="plural">
              <PERS PERS="1">
                <TERM TERM="ăm" ALT="4"/>
              </PERS>
              <PERS PERS="2">
                <TERM TERM="ați" ALT="4"/>
              </PERS>
              <PERS PERS="3">
                <TERM TERM="ă" ALT="3"/>
              </PERS>
            </NUM>
          </TENSE>
          <TENSE TENSE="imperfect">
            <NUM NUM="singular">
              <PERS PERS="1">
                <TERM TERM="am" ALT="4"/>
              </PERS>
              <PERS PERS="2">
                <TERM TERM="ai" ALT="4"/>
              </PERS>
              <PERS PERS="3">
                <TERM TERM="a" ALT="4"/>
              </PERS>
            </NUM>
            <NUM NUM="plural">
              <PERS PERS="1">
                <TERM TERM="am" ALT="4"/>
              </PERS>
              <PERS PERS="2">
                <TERM TERM="ați" ALT="4"/>
              </PERS>
              <PERS PERS="3">
                <TERM TERM="au" ALT="4"/>
              </PERS>
            </NUM>
          </TENSE>
          <TENSE TENSE="simpleperfect">
            <NUM NUM="singular">
              <PERS PERS="1">
                <TERM TERM="ai" ALT="4"/>
              </PERS>
              <PERS PERS="2">
                <TERM TERM="ași" ALT="4"/>
              </PERS>
              <PERS PERS="3">
                <TERM TERM="ă" ALT="4"/>
              </PERS>
            </NUM>
            <NUM NUM="plural">
              <PERS PERS="1">
                <TERM TERM="arăm" ALT="4"/>
              </PERS>
              <PERS PERS="2">
                <TERM TERM="arăți" ALT="4"/>
              </PERS>
              <PERS PERS="3">
                <TERM TERM="ară" ALT="4"/>
              </PERS>
            </NUM>
          </TENSE>
          <TENSE TENSE="pastperfect">
            <NUM NUM="singular">
              <PERS PERS="1">
                <TERM TERM="asem" ALT="4"/>
              </PERS>
              <PERS PERS="2">
                <TERM TERM="aseși" ALT="4"/>
              </PERS>
              <PERS PERS="3">
                <TERM TERM="ase" ALT="4"/>
              </PERS>
            </NUM>
            <NUM NUM="plural">
              <PERS PERS="1">
                <TERM TERM="aserăm" ALT="4"/>
              </PERS>
              <PERS PERS="2">
                <TERM TERM="aserăți" ALT="4"/>
              </PERS>
              <PERS PERS="3">
                <TERM TERM="aseră" ALT="4"/>
              </PERS>
            </NUM>
          </TENSE>
        </MOOD>
        <MOOD MOOD="conjunctive" TENSE="present">
          <NUM NUM="singular">
            <PERS PERS="1">
              <TERM TERM="" ALT="1"/>
            </PERS>
            <PERS PERS="2">
              <TERM TERM="i" ALT="2"/>
            </PERS>
            <PERS PERS="3">
              <TERM TERM="e" ALT="5"/>
            </PERS>
          </NUM>
          <NUM NUM="plural">
            <PERS PERS="1">
              <TERM TERM="ăm" ALT="4"/>
            </PERS>
            <PERS PERS="2">
              <TERM TERM="ați" ALT="4"/>
            </PERS>
            <PERS PERS="3">
              <TERM TERM="e" ALT="5"/>
            </PERS>
          </NUM>
        </MOOD>
        <MOOD MOOD="imperative" TENSE="present" PERS="2">
          <NUM NUM="singular">
            <NEG NEG="no">
              <TERM TERM="ă" ALT="5"/>
            </NEG>
            <NEG NEG="yes">
              <TERM TERM="a" ALT="4"/>
            </NEG>
          </NUM>
          <NUM NUM="plural">
            <TERM TERM="ați" ALT="4"/>
          </NUM>
        </MOOD>
      </TENSED>
      <TENSED TENSED="yes" PRD="no">
        <MOOD MOOD="infinitive" TENSE="present">
          <TERM TERM="a" ALT="4"/>
        </MOOD>
      </TENSED>
      <TENSED TENSED="no" PRD="no">
        <MOOD MOOD="supine">
          <TERM TERM="at" ALT="4"/>
        </MOOD>
        <MOOD MOOD="participle">
          <VOICE VOICE="active" GEN="masculine" NUM="singular">
            <TERM TERM="at" ALT="4"/>
          </VOICE>
          <VOICE VOICE="passive">
            <GEN GEN="masculine">
              <NUM NUM="singular">
                <TERM TERM="at" ALT="4"/>
              </NUM>
              <NUM NUM="plural">
                <TERM TERM="ați" ALT="4"/>
              </NUM>
            </GEN>
            <GEN GEN="feminine">
              <NUM NUM="singular">
                <TERM TERM="ată" ALT="4"/>
              </NUM>
              <NUM NUM="plural">
                <TERM TERM="ate" ALT="4"/>
              </NUM>
            </GEN>
          </VOICE>
        </MOOD>
        <MOOD MOOD="gerund">
          <TERM TERM="ând" ALT="4"/>
        </MOOD>
      </TENSED>
    </VOICE>
  </PARADIGM>
  <PARADIGM PARADIGM="verb2">
    <VOICE VOICE="{active reflexive}">
      <TENSED TENSED="yes" PRD="yes">
        <MOOD MOOD="indicative">
          <TENSE TENSE="present">
            <NUM NUM="singular">
              <PERS PERS="1">
                <TERM TERM="u"/>
              </PERS>
              <PERS PERS="2">
                <TERM TERM="i"/>
              </PERS>
              <PERS PERS="3">
                <TERM TERM="ă"/>
              </PERS>
            </NUM>
            <NUM NUM="plural">
              <PERS PERS="1">
                <TERM TERM="ăm"/>
              </PERS>
              <PERS PERS="2">
                <TERM TERM="ați"/>
              </PERS>
              <PERS PERS="3">
                <TERM TERM="ă"/>
              </PERS>
            </NUM>
          </TENSE>
          <TENSE TENSE="imperfect">
            <NUM NUM="singular">
              <PERS PERS="1">
                <TERM TERM="am"/>
              </PERS>
              <PERS PERS="2">
                <TERM TERM="ai"/>
              </PERS>
              <PERS PERS="3">
                <TERM TERM="ați"/>
              </PERS>
            </NUM>
            <NUM NUM="plural">
              <PERS PERS="1">
                <TERM TERM="am"/>
              </PERS>
              <PERS PERS="2">
                <TERM TERM="ați"/>
              </PERS>
              <PERS PERS="3">
                <TERM TERM="au"/>
              </PERS>
            </NUM>
          </TENSE>
          <TENSE TENSE="simpleperfect">
            <NUM NUM="singular">
              <PERS PERS="1">
                <TERM TERM="ai"/>
              </PERS>
              <PERS PERS="2">
                <TERM TERM="ași"/>
              </PERS>
              <PERS PERS="3">
                <TERM TERM="ă"/>
              </PERS>
            </NUM>
            <NUM NUM="plural">
              <PERS PERS="1">
                <TERM TERM="arăm"/>
              </PERS>
              <PERS PERS="2">
                <TERM TERM="arăți"/>
              </PERS>
              <PERS PERS="3">
                <TERM TERM="ară"/>
              </PERS>
            </NUM>
          </TENSE>
          <TENSE TENSE="pastperfect">
            <NUM NUM="singular">
              <PERS PERS="1">
                <TERM TERM="asem"/>
              </PERS>
              <PERS PERS="2">
                <TERM TERM="aseși"/>
              </PERS>
              <PERS PERS="3">
                <TERM TERM="ase"/>
              </PERS>
            </NUM>
            <NUM NUM="plural">
              <PERS PERS="1">
                <TERM TERM="aserăm"/>
              </PERS>
              <PERS PERS="2">
                <TERM TERM="aserăți"/>
              </PERS>
              <PERS PERS="3">
                <TERM TERM="aseră"/>
              </PERS>
            </NUM>
          </TENSE>
        </MOOD>
        <MOOD MOOD="conjunctive" TENSE="present">
          <NUM NUM="singular">
            <PERS PERS="1">
              <TERM TERM="u"/>
            </PERS>
            <PERS PERS="2">
              <TERM TERM="i"/>
            </PERS>
            <PERS PERS="3">
              <TERM TERM="e"/>
            </PERS>
          </NUM>
          <NUM NUM="plural">
            <PERS PERS="1">
              <TERM TERM="ăm"/>
            </PERS>
            <PERS PERS="2">
              <TERM TERM="ați"/>
            </PERS>
            <PERS PERS="3">
              <TERM TERM="e"/>
            </PERS>
          </NUM>
        </MOOD>
        <MOOD MOOD="imperative" TENSE="present" PERS="2">
          <NUM NUM="singular">
            <NEG NEG="no">
              <TERM TERM="ă"/>
            </NEG>
            <NEG NEG="yes">
              <TERM TERM="a"/>
            </NEG>
          </NUM>
          <NUM NUM="plural">
            <TERM TERM="ați"/>
          </NUM>
        </MOOD>
      </TENSED>
      <TENSED TENSED="yes" PRD="no" MOOD="infinitive" TENSE="present">
        <TERM TERM="a"/>
      </TENSED>
      <TENSED TENSED="no" PRD="no">
        <MOOD MOOD="supine">
          <TERM TERM="at"/>
        </MOOD>
        <MOOD MOOD="participle">
          <VOICE VOICE="active" GEN="masculine" NUM="singular">
            <TERM TERM="at"/>
          </VOICE>
          <VOICE VOICE="passive">
            <GEN GEN="masculine">
              <NUM NUM="singular">
                <TERM TERM="at"/>
              </NUM>
              <NUM NUM="plural">
                <TERM TERM="ați"/>
              </NUM>
            </GEN>
            <GEN GEN="feminine">
              <NUM NUM="singular">
                <TERM TERM="ată"/>
              </NUM>
              <NUM NUM="plural">
                <TERM TERM="ațe"/>
              </NUM>
            </GEN>
          </VOICE>
        </MOOD>
        <MOOD MOOD="gerund">
          <TERM TERM="ând"/>
        </MOOD>
      </TENSED>
    </VOICE>
  </PARADIGM>
  <PARADIGM PARADIGM="verb3">
    <VOICE VOICE="{active reflexive}">
      <TENSED TENSED="yes" PRD="yes">
        <MOOD MOOD="indicative">
          <TENSE TENSE="present">
            <NUM NUM="singular">
              <PERS PERS="1">
                <TERM TERM="i"/>
              </PERS>
              <PERS PERS="2">
                <TERM TERM="i"/>
              </PERS>
              <PERS PERS="3">
                <TERM TERM="e"/>
              </PERS>
            </NUM>
            <NUM NUM="plural">
              <PERS PERS="1">
                <TERM TERM="em"/>
              </PERS>
              <PERS PERS="2">
                <TERM TERM="ați"/>
              </PERS>
              <PERS PERS="3">
                <TERM TERM="e"/>
              </PERS>
            </NUM>
          </TENSE>
          <TENSE TENSE="imperfect">
            <NUM NUM="singular">
              <PERS PERS="1">
                <TERM TERM="am"/>
              </PERS>
              <PERS PERS="2">
                <TERM TERM="ai"/>
              </PERS>
              <PERS PERS="3">
                <TERM TERM="e"/>
              </PERS>
            </NUM>
            <NUM NUM="plural">
              <PERS PERS="1">
                <TERM TERM="am"/>
              </PERS>
              <PERS PERS="2">
                <TERM TERM="ați"/>
              </PERS>
              <PERS PERS="3">
                <TERM TERM="au"/>
              </PERS>
            </NUM>
          </TENSE>
          <TENSE TENSE="simpleperfect">
            <NUM NUM="singular">
              <PERS PERS="1">
                <TERM TERM="ai"/>
              </PERS>
              <PERS PERS="2">
                <TERM TERM="ași"/>
              </PERS>
              <PERS PERS="3">
                <TERM TERM="ă"/>
              </PERS>
            </NUM>
            <NUM NUM="plural">
              <PERS PERS="1">
                <TERM TERM="arăm"/>
              </PERS>
              <PERS PERS="2">
                <TERM TERM="arăți"/>
              </PERS>
              <PERS PERS="3">
                <TERM TERM="ară"/>
              </PERS>
            </NUM>
          </TENSE>
          <TENSE TENSE="pastperfect">
            <NUM NUM="singular">
              <PERS PERS="1">
                <TERM TERM="asem"/>
              </PERS>
              <PERS PERS="2">
                <TERM TERM="aseși"/>
              </PERS>
              <PERS PERS="3">
                <TERM TERM="ase"/>
              </PERS>
            </NUM>
            <NUM NUM="plural">
              <PERS PERS="1">
                <TERM TERM="aserăm"/>
              </PERS>
              <PERS PERS="2">
                <TERM TERM="aserăți"/>
              </PERS>
              <PERS PERS="3">
                <TERM TERM="aseră"/>
              </PERS>
            </NUM>
          </TENSE>
        </MOOD>
        <MOOD MOOD="conjunctive" TENSE="present">
          <NUM NUM="singular">
            <PERS PERS="1">
              <TERM TERM="i"/>
            </PERS>
            <PERS PERS="2">
              <TERM TERM="i"/>
            </PERS>
            <PERS PERS="3">
              <TERM TERM="e"/>
            </PERS>
          </NUM>
          <NUM NUM="plural">
            <PERS PERS="1">
              <TERM TERM="em"/>
            </PERS>
            <PERS PERS="2">
              <TERM TERM="ați"/>
            </PERS>
            <PERS PERS="3">
              <TERM TERM="e"/>
            </PERS>
          </NUM>
        </MOOD>
        <MOOD MOOD="imperative" TENSE="present" PERS="2">
          <NUM NUM="singular">
            <NEG NEG="no">
              <TERM TERM="e"/>
            </NEG>
            <NEG NEG="yes">
              <TERM TERM="a"/>
            </NEG>
          </NUM>
          <NUM NUM="plural">
            <TERM TERM="ați"/>
          </NUM>
        </MOOD>
      </TENSED>
      <TENSED TENSED="yes" PRD="no" MOOD="infinitive" TENSE="present">
        <TERM TERM="a"/>
      </TENSED>
      <TENSED TENSED="no" PRD="no">
        <MOOD MOOD="supine">
          <TERM TERM="at"/>
        </MOOD>
        <MOOD MOOD="participle">
          <VOICE VOICE="active" GEN="masculine" NUM="singular">
            <TERM TERM="at"/>
          </VOICE>
          <VOICE VOICE="passive">
            <GEN GEN="masculine">
              <NUM NUM="singular">
                <TERM TERM="at"/>
              </NUM>
              <NUM NUM="plural">
                <TERM TERM="ați"/>
              </NUM>
            </GEN>
            <GEN GEN="feminine">
              <NUM NUM="singular">
                <TERM TERM="ată"/>
              </NUM>
              <NUM NUM="plural">
                <TERM TERM="ate"/>
              </NUM>
            </GEN>
          </VOICE>
        </MOOD>
        <MOOD MOOD="gerund">
          <TERM TERM="ind"/>
        </MOOD>
      </TENSED>
    </VOICE>
  </PARADIGM>
  <PARADIGM PARADIGM="verb4">
    <VOICE VOICE="{active reflexive}">
      <TENSED TENSED="yes" PRD="yes">
        <MOOD MOOD="indicative">
          <TENSE TENSE="present">
            <NUM NUM="singular">
              <PERS PERS="1">
                <TERM TERM="" ALT="1"/>
              </PERS>
              <PERS PERS="2">
                <TERM TERM="" ALT="2"/>
              </PERS>
              <PERS PERS="3">
                <TERM TERM="e" ALT="3"/>
              </PERS>
            </NUM>
            <NUM NUM="plural">
              <PERS PERS="1">
                <TERM TERM="em" ALT="4"/>
              </PERS>
              <PERS PERS="2">
                <TERM TERM="ați" ALT="4"/>
              </PERS>
              <PERS PERS="3">
                <TERM TERM="e" ALT="3"/>
              </PERS>
            </NUM>
          </TENSE>
          <TENSE TENSE="imperfect">
            <NUM NUM="singular">
              <PERS PERS="1">
                <TERM TERM="am" ALT="4"/>
              </PERS>
              <PERS PERS="2">
                <TERM TERM="ai" ALT="4"/>
              </PERS>
              <PERS PERS="3">
                <TERM TERM="a" ALT="4"/>
              </PERS>
            </NUM>
            <NUM NUM="plural">
              <PERS PERS="1">
                <TERM TERM="am" ALT="4"/>
              </PERS>
              <PERS PERS="2">
                <TERM TERM="ați" ALT="4"/>
              </PERS>
              <PERS PERS="3">
                <TERM TERM="au" ALT="4"/>
              </PERS>
            </NUM>
          </TENSE>
          <TENSE TENSE="simpleperfect">
            <NUM NUM="singular">
              <PERS PERS="1">
                <TERM TERM="ai" ALT="4"/>
              </PERS>
              <PERS PERS="2">
                <TERM TERM="ași" ALT="4"/>
              </PERS>
              <PERS PERS="3">
                <TERM TERM="e" ALT="4"/>
              </PERS>
            </NUM>
            <NUM NUM="plural">
              <PERS PERS="1">
                <TERM TERM="arăm" ALT="4"/>
              </PERS>
              <PERS PERS="2">
                <TERM TERM="arăți" ALT="4"/>
              </PERS>
              <PERS PERS="3">
                <TERM TERM="ară" ALT="4"/>
              </PERS>
            </NUM>
          </TENSE>
          <TENSE TENSE="pastperfect">
            <NUM NUM="singular">
              <PERS PERS="1">
                <TERM TERM="asem" ALT="4"/>
              </PERS>
              <PERS PERS="2">
                <TERM TERM="aseși" ALT="4"/>
              </PERS>
              <PERS PERS="3">
                <TERM TERM="ase" ALT="4"/>
              </PERS>
            </NUM>
            <NUM NUM="plural"	ALT="4">
              <PERS PERS="1">
                <TERM TERM="aserăm"	ALT="4"/>
              </PERS>
              <PERS PERS="2">
                <TERM TERM="aserăți" ALT="4"/>
              </PERS>
              <PERS PERS="3">
                <TERM TERM="aseră" ALT="4"/>
              </PERS>
            </NUM>
          </TENSE>
        </MOOD>
        <MOOD MOOD="conjunctive" TENSE="present">
          <NUM NUM="singular">
            <PERS PERS="1">
              <TERM TERM="" ALT="1"/>
            </PERS>
            <PERS PERS="2">
              <TERM TERM="" ALT="2"/>
            </PERS>
            <PERS PERS="3">
              <TERM TERM="e" ALT="3"/>
            </PERS>
          </NUM>
          <NUM NUM="plural">
            <PERS PERS="1">
              <TERM TERM="em" ALT="4"/>
            </PERS>
            <PERS PERS="2">
              <TERM TERM="ați" ALT="4"/>
            </PERS>
            <PERS PERS="3">
              <TERM TERM="e" ALT="3"/>
            </PERS>
          </NUM>
        </MOOD>
        <MOOD MOOD="imperative" TENSE="present" PERS="2">
          <NUM NUM="singular">
            <NEG NEG="no">
              <TERM TERM="e" ALT="3"/>
            </NEG>
            <NEG NEG="yes">
              <TERM TERM="a" ALT="4"/>
            </NEG>
          </NUM>
          <NUM NUM="plural">
            <TERM TERM="ați" ALT="4"/>
          </NUM>
        </MOOD>
      </TENSED>
      <TENSED TENSED="yes" PRD="no" MOOD="infinitive" TENSE="present">
        <TERM TERM="a" ALT="1"/>
      </TENSED>
    <TENSED TENSED="no" PRD="no">
      <MOOD MOOD="supine">
        <TERM TERM="at" ALT="4"/>
      </MOOD>
      <MOOD MOOD="participle">
        <VOICE VOICE="active" GEN="masculine" NUM="singular">
          <TERM TERM="at" ALT="4"/>
        </VOICE>
        <VOICE VOICE="passive">
          <GEN GEN="masculine">
            <NUM NUM="singular">
              <TERM TERM="at" ALT="4"/>
            </NUM>
            <NUM NUM="plural">
              <TERM TERM="ați" ALT="4"/>
            </NUM>
          </GEN>
          <GEN GEN="feminine">
            <NUM NUM="singular">
              <TERM TERM="ată" ALT="4"/>
            </NUM>
            <NUM NUM="plural">
              <TERM TERM="ate" ALT="4"/>
            </NUM>
          </GEN>
        </VOICE>
      </MOOD>
      <MOOD MOOD="gerund">
        <TERM TERM="ind" ALT="4"/>
      </MOOD>
    </TENSED>
    </VOICE>
  </PARADIGM>
  <PARADIGM PARADIGM="verb5">
    <VOICE VOICE="{active reflexive}">
      <TENSED TENSED="yes" PRD="yes">
        <MOOD MOOD="indicative">
          <TENSE TENSE="present">
            <NUM NUM="singular">
              <PERS PERS="1">
                <TERM TERM="au" ALT="1"/>
              </PERS>
              <PERS PERS="2">
                <TERM TERM="ai" ALT="1"/>
              </PERS>
              <PERS PERS="3">
                <TERM TERM="ă" ALT="1"/>
              </PERS>
            </NUM>
            <NUM NUM="plural">
              <PERS PERS="1">
                <TERM TERM="ăm" ALT="1"/>
              </PERS>
              <PERS PERS="2">
                <TERM TERM="ați" ALT="1"/>
              </PERS>
              <PERS PERS="3">
                <TERM TERM="au" ALT="1"/>
              </PERS>
            </NUM>
          </TENSE>
          <TENSE TENSE="imperfect">
            <NUM NUM="singular">
              <PERS PERS="1">
                <TERM TERM="am" ALT="2"/>
              </PERS>
              <PERS PERS="2">
                <TERM TERM="ai" ALT="2"/>
              </PERS>
              <PERS PERS="3">
                <TERM TERM="a" ALT="2"/>
              </PERS>
            </NUM>
            <NUM NUM="plural">
              <PERS PERS="1">
                <TERM TERM="am" ALT="2"/>
              </PERS>
              <PERS PERS="2">
                <TERM TERM="ați" ALT="2"/>
              </PERS>
              <PERS PERS="3">
                <TERM TERM="au" ALT="2"/>
              </PERS>
            </NUM>
          </TENSE>
          <TENSE TENSE="simpleperfect">
            <NUM NUM="singular">
              <PERS PERS="1">
                <TERM TERM="ui" ALT="2"/>
              </PERS>
              <PERS PERS="2">
                <TERM TERM="uși" ALT="2"/>
              </PERS>
              <PERS PERS="3">
                <TERM TERM="u" ALT="2"/>
              </PERS>
            </NUM>
            <NUM NUM="plural">
              <PERS PERS="1">
                <TERM TERM="urăm" ALT="2"/>
              </PERS>
              <PERS PERS="2">
                <TERM TERM="urăți" ALT="2"/>
              </PERS>
              <PERS PERS="3">
                <TERM TERM="ură" ALT="2"/>
              </PERS>
            </NUM>
          </TENSE>
          <TENSE TENSE="pastperfect">
            <NUM NUM="singular">
              <PERS PERS="1">
                <TERM TERM="usem" ALT="2"/>
              </PERS>
              <PERS PERS="2">
                <TERM TERM="useși" ALT="2"/>
              </PERS>
              <PERS PERS="3">
                <TERM TERM="use" ALT="2"/>
              </PERS>
            </NUM>
            <NUM NUM="plural">
              <PERS PERS="1">
                <TERM TERM="userăm" ALT="2"/>
              </PERS>
              <PERS PERS="2">
                <TERM TERM="userăți" ALT="2"/>
              </PERS>
              <PERS PERS="3">
                <TERM TERM="useră" ALT="2"/>
              </PERS>
            </NUM>
          </TENSE>
        </MOOD>
        <MOOD MOOD="conjunctive" TENSE="present">
          <NUM NUM="singular">
            <PERS PERS="1">
              <TERM TERM="au" ALT="1"/>
            </PERS>
            <PERS PERS="2">
              <TERM TERM="ai" ALT="1"/>
            </PERS>
            <PERS PERS="3">
              <TERM TERM="ea" ALT="1"/>
            </PERS>
          </NUM>
          <NUM NUM="plural">
            <PERS PERS="1">
              <TERM TERM="ăm" ALT="1"/>
            </PERS>
            <PERS PERS="2">
              <TERM TERM="ați" ALT="1"/>
            </PERS>
            <PERS PERS="3">
              <TERM TERM="ea" ALT="1"/>
            </PERS>
          </NUM>
        </MOOD>
        <MOOD MOOD="imperative" TENSE="present" PERS="2">
          <NUM NUM="singular">
            <NEG NEG="no">
              <TERM TERM="ai" ALT="1"/>
            </NEG>
            <NEG NEG="yes">
              <TERM TERM="a" ALT="1"/>
            </NEG>
          </NUM>
          <NUM NUM="plural">
            <TERM TERM="ați" ALT="1"/>
          </NUM>
        </MOOD>
      </TENSED>
      <TENSED TENSED="yes" PRD="no" MOOD="infinitive" TENSE="present">
        <TERM TERM="a" ALT="1"/>
      </TENSED>
    <TENSED TENSED="no" PRD="no">
      <MOOD MOOD="supine">
        <TERM TERM="at" ALT="1"/>
      </MOOD>
      <MOOD MOOD="participle">
        <VOICE VOICE="active" GEN="masculine" NUM="singular">
          <TERM TERM="at" ALT="1"/>
        </VOICE>
        <VOICE VOICE="passive">
          <GEN GEN="masculine">
            <NUM NUM="singular">
              <TERM TERM="at" ALT="1"/>
            </NUM>
            <NUM NUM="plural">
              <TERM TERM="ați" ALT="1"/>
            </NUM>
          </GEN>
          <GEN GEN="feminine">
            <NUM NUM="singular">
              <TERM TERM="ată" ALT="1"/>
            </NUM>
            <NUM NUM="plural">
              <TERM TERM="ate" ALT="1"/>
            </NUM>
          </GEN>
        </VOICE>
      </MOOD>
      <MOOD MOOD="gerund">
        <TERM TERM="ând" ALT="1"/>
      </MOOD>
    </TENSED>
    </VOICE>
  </PARADIGM>
  <PARADIGM PARADIGM="verb6">
    <VOICE VOICE="{active reflexive}">
      <TENSED TENSED="yes" PRD="yes">
        <MOOD MOOD="indicative">
          <TENSE TENSE="present">
            <NUM NUM="singular">
              <PERS PERS="1">
                <TERM TERM="au" ALT="1"/>
              </PERS>
              <PERS PERS="2">
                <TERM TERM="ei" ALT="1"/>
              </PERS>
              <PERS PERS="3">
                <TERM TERM="a" ALT="1"/>
              </PERS>
            </NUM>
            <NUM NUM="plural">
              <PERS PERS="1">
                <TERM TERM="ăm" ALT="2"/>
              </PERS>
              <PERS PERS="2">
                <TERM TERM="ați" ALT="2"/>
              </PERS>
              <PERS PERS="3">
                <TERM TERM="au" ALT="1"/>
              </PERS>
            </NUM>
          </TENSE>
          <TENSE TENSE="imperfect">
            <NUM NUM="singular">
              <PERS PERS="1">
                <TERM TERM="am" ALT="2"/>
              </PERS>
              <PERS PERS="2">
                <TERM TERM="ai" ALT="2"/>
              </PERS>
              <PERS PERS="3">
                <TERM TERM="a" ALT="2"/>
              </PERS>
            </NUM>
            <NUM NUM="plural">
              <PERS PERS="1">
                <TERM TERM="am" ALT="2"/>
              </PERS>
              <PERS PERS="2">
                <TERM TERM="ați" ALT="2"/>
              </PERS>
              <PERS PERS="3">
                <TERM TERM="au" ALT="2"/>
              </PERS>
            </NUM>
          </TENSE>
          <TENSE TENSE="simpleperfect">
            <NUM NUM="singular">
              <PERS PERS="1">
                <TERM TERM="ai" ALT="2"/>
              </PERS>
              <PERS PERS="2">
                <TERM TERM="ași" ALT="2"/>
              </PERS>
              <PERS PERS="3">
                <TERM TERM="ă" ALT="2"/>
              </PERS>
            </NUM>
            <NUM NUM="plural">
              <PERS PERS="1">
                <TERM TERM="arăm" ALT="2"/>
              </PERS>
              <PERS PERS="2">
                <TERM TERM="arăți" ALT="2"/>
              </PERS>
              <PERS PERS="3">
                <TERM TERM="ară" ALT="2"/>
              </PERS>
            </NUM>
          </TENSE>
          <TENSE TENSE="pastperfect">
            <NUM NUM="singular">
              <PERS PERS="1">
                <TERM TERM="asem" ALT="2"/>
              </PERS>
              <PERS PERS="2">
                <TERM TERM="aseși" ALT="2"/>
              </PERS>
              <PERS PERS="3">
                <TERM TERM="ase" ALT="2"/>
              </PERS>
            </NUM>
            <NUM NUM="plural">
              <PERS PERS="1">
                <TERM TERM="aserăm" ALT="2"/>
              </PERS>
              <PERS PERS="2">
                <TERM TERM="aserăți" ALT="2"/>
              </PERS>
              <PERS PERS="3">
                <TERM TERM="aseră" ALT="2"/>
              </PERS>
            </NUM>
          </TENSE>
        </MOOD>
        <MOOD MOOD="conjunctive" TENSE="present">
          <NUM NUM="singular">
            <PERS PERS="1">
              <TERM TERM="au" ALT="1"/>
            </PERS>
            <PERS PERS="2">
              <TERM TERM="ei" ALT="1"/>
            </PERS>
            <PERS PERS="3">
              <TERM TERM="a" ALT="1"/>
            </PERS>
          </NUM>
          <NUM NUM="plural">
            <PERS PERS="1">
              <TERM TERM="ăm" ALT="2"/>
            </PERS>
            <PERS PERS="2">
              <TERM TERM="ați" ALT="2"/>
            </PERS>
            <PERS PERS="3">
              <TERM TERM="a" ALT="1"/>
            </PERS>
          </NUM>
        </MOOD>
        <MOOD MOOD="imperative" TENSE="present" PERS="2">
          <NUM NUM="singular">
            <NEG NEG="no">
              <TERM TERM="a" ALT="1"/>
            </NEG>
            <NEG NEG="yes">
              <TERM TERM="a" ALT="2"/>
            </NEG>
          </NUM>
          <NUM NUM="plural">
            <TERM TERM="ați" ALT="2"/>
          </NUM>
        </MOOD>
      </TENSED>
      <TENSED TENSED="yes" PRD="no" MOOD="infinitive" TENSE="present">
        <TERM TERM="a" ALT="2"/>
      </TENSED>
    <TENSED TENSED="no" PRD="no">
      <MOOD MOOD="supine">
        <TERM TERM="at" ALT="2"/>
      </MOOD>
      <MOOD MOOD="participle">
        <VOICE VOICE="active" GEN="masculine" NUM="singular">
          <TERM TERM="at" ALT="2"/>
        </VOICE>
        <VOICE VOICE="passive">
          <GEN GEN="masculine">
            <NUM NUM="singular">
              <TERM TERM="at" ALT="2"/>
            </NUM>
            <NUM NUM="plural">
              <TERM TERM="ați" ALT="2"/>
            </NUM>
          </GEN>
          <GEN GEN="feminine">
            <NUM NUM="singular">
              <TERM TERM="ată" ALT="2"/>
            </NUM>
            <NUM NUM="plural">
              <TERM TERM="ate" ALT="2"/>
            </NUM>
          </GEN>
        </VOICE>
      </MOOD>
      <MOOD MOOD="gerund">
        <TERM TERM="ând" ALT="2"/>
      </MOOD>
    </TENSED>
    </VOICE>
  </PARADIGM>
  <PARADIGM PARADIGM="verb7">
    <VOICE VOICE="{active reflexive}">
      <TENSED TENSED="yes" PRD="yes">
        <MOOD MOOD="indicative">
          <TENSE TENSE="present">
            <NUM NUM="singular">
              <PERS PERS="1">
                <TERM TERM="ez" ALT="1"/>
              </PERS>
              <PERS PERS="2">
                <TERM TERM="ezi" ALT="1"/>
              </PERS>
              <PERS PERS="3">
                <TERM TERM="ează" ALT="1"/>
              </PERS>
            </NUM>
            <NUM NUM="plural">
              <PERS PERS="1">
                <TERM TERM="ăm" ALT="2"/>
              </PERS>
              <PERS PERS="2">
                <TERM TERM="ați" ALT="2"/>
              </PERS>
              <PERS PERS="3">
                <TERM TERM="ează" ALT="1"/>
              </PERS>
            </NUM>
          </TENSE>
          <TENSE TENSE="imperfect">
            <NUM NUM="singular">
              <PERS PERS="1">
                <TERM TERM="am" ALT="2"/>
              </PERS>
              <PERS PERS="2">
                <TERM TERM="ai" ALT="2"/>
              </PERS>
              <PERS PERS="3">
                <TERM TERM="a" ALT="2"/>
              </PERS>
            </NUM>
            <NUM NUM="plural">
              <PERS PERS="1">
                <TERM TERM="am" ALT="2"/>
              </PERS>
              <PERS PERS="2">
                <TERM TERM="ați" ALT="2"/>
              </PERS>
              <PERS PERS="3">
                <TERM TERM="au" ALT="2"/>
              </PERS>
            </NUM>
          </TENSE>
          <TENSE TENSE="simpleperfect">
            <NUM NUM="singular">
              <PERS PERS="1">
                <TERM TERM="ai" ALT="2"/>
              </PERS>
              <PERS PERS="2">
                <TERM TERM="ași" ALT="2"/>
              </PERS>
              <PERS PERS="3">
                <TERM TERM="ă" ALT="2"/>
              </PERS>
            </NUM>
            <NUM NUM="plural">
              <PERS PERS="1">
                <TERM TERM="arăm" ALT="2"/>
              </PERS>
              <PERS PERS="2">
                <TERM TERM="arăți" ALT="2"/>
              </PERS>
              <PERS PERS="3">
                <TERM TERM="ară" ALT="2"/>
              </PERS>
            </NUM>
          </TENSE>
          <TENSE TENSE="pastperfect">
            <NUM NUM="singular">
              <PERS PERS="1">
                <TERM TERM="asem" ALT="2"/>
              </PERS>
              <PERS PERS="2">
                <TERM TERM="aseși" ALT="2"/>
              </PERS>
              <PERS PERS="3">
                <TERM TERM="ase" ALT="2"/>
              </PERS>
            </NUM>
            <NUM NUM="plural">
              <PERS PERS="1">
                <TERM TERM="aserăm" ALT="2"/>
              </PERS>
              <PERS PERS="2">
                <TERM TERM="aserăți" ALT="2"/>
              </PERS>
              <PERS PERS="3">
                <TERM TERM="aseră" ALT="2"/>
              </PERS>
            </NUM>
          </TENSE>
        </MOOD>
        <MOOD MOOD="conjunctive" TENSE="present">
          <NUM NUM="singular">
            <PERS PERS="1">
              <TERM TERM="ez" ALT="1"/>
            </PERS>
            <PERS PERS="2">
              <TERM TERM="ezi" ALT="1"/>
            </PERS>
            <PERS PERS="3">
              <TERM TERM="eze" ALT="1"/>
            </PERS>
          </NUM>
          <NUM NUM="plural">
            <PERS PERS="1">
              <TERM TERM="ăm" ALT="2"/>
            </PERS>
            <PERS PERS="2">
              <TERM TERM="ați" ALT="2"/>
            </PERS>
            <PERS PERS="3">
              <TERM TERM="eze" ALT="1"/>
            </PERS>
          </NUM>
        </MOOD>
        <MOOD MOOD="imperative" TENSE="present" PERS="2">
          <NUM NUM="singular">
            <NEG NEG="no">
              <TERM TERM="ează" ALT="1"/>
            </NEG>
            <NEG NEG="yes">
              <TERM TERM="a" ALT="2"/>
            </NEG>
          </NUM>
          <NUM NUM="plural">
            <TERM TERM="ați" ALT="2"/>
          </NUM>
        </MOOD>
      </TENSED>
      <TENSED TENSED="yes" PRD="no" MOOD="infinitive" TENSE="present">
        <TERM TERM="a" ALT="2"/>
      </TENSED>
      <TENSED TENSED="no" PRD="no">
      <MOOD MOOD="supine">
        <TERM TERM="at" ALT="2"/>
      </MOOD>
      <MOOD MOOD="participle">
        <VOICE VOICE="active" GEN="masculine" NUM="singular">
          <TERM TERM="at" ALT="2"/>
        </VOICE>
        <VOICE VOICE="passive">
          <GEN GEN="masculine">
            <NUM NUM="singular">
              <TERM TERM="at" ALT="2"/>
            </NUM>
            <NUM NUM="plural">
              <TERM TERM="ați" ALT="2"/>
            </NUM>
          </GEN>
          <GEN GEN="feminine">
            <NUM NUM="singular">
              <TERM TERM="ată" ALT="2"/>
            </NUM>
            <NUM NUM="plural">
              <TERM TERM="ate" ALT="2"/>
            </NUM>
          </GEN>
        </VOICE>
      </MOOD>
      <MOOD MOOD="gerund">
        <TERM TERM="ând" ALT="2"/>
      </MOOD>
    </TENSED>
    </VOICE>
  </PARADIGM>
  <PARADIGM PARADIGM="verb8">
    <VOICE VOICE="{active reflexive}">
      <TENSED TENSED="yes" PRD="yes">
        <MOOD MOOD="indicative">
          <TENSE TENSE="present">
            <NUM NUM="singular">
              <PERS PERS="1">
                <TERM TERM="ez"/>
              </PERS>
              <PERS PERS="2">
                <TERM TERM="ezi"/>
              </PERS>
              <PERS PERS="3">
                <TERM TERM="ază"/>
              </PERS>
            </NUM>
            <NUM NUM="plural">
              <PERS PERS="1">
                <TERM TERM="em"/>
              </PERS>
              <PERS PERS="2">
                <TERM TERM="ați"/>
              </PERS>
              <PERS PERS="3">
                <TERM TERM="ază"/>
              </PERS>
            </NUM>
          </TENSE>
          <TENSE TENSE="imperfect">
            <NUM NUM="singular">
              <PERS PERS="1">
                <TERM TERM="am"/>
              </PERS>
              <PERS PERS="2">
                <TERM TERM="ai"/>
              </PERS>
              <PERS PERS="3">
                <TERM TERM="a"/>
              </PERS>
            </NUM>
            <NUM NUM="plural">
              <PERS PERS="1">
                <TERM TERM="am"/>
              </PERS>
              <PERS PERS="2">
                <TERM TERM="ați"/>
              </PERS>
              <PERS PERS="3">
                <TERM TERM="au"/>
              </PERS>
            </NUM>
          </TENSE>
          <TENSE TENSE="simpleperfect">
            <NUM NUM="singular">
              <PERS PERS="1">
                <TERM TERM="ai"/>
              </PERS>
              <PERS PERS="2">
                <TERM TERM="ași"/>
              </PERS>
              <PERS PERS="3">
                <TERM TERM="e"/>
              </PERS>
            </NUM>
            <NUM NUM="plural">
              <PERS PERS="1">
                <TERM TERM="arăm"/>
              </PERS>
              <PERS PERS="2">
                <TERM TERM="arăți"/>
              </PERS>
              <PERS PERS="3">
                <TERM TERM="ară"/>
              </PERS>
            </NUM>
          </TENSE>
          <TENSE TENSE="pastperfect">
            <NUM NUM="singular">
              <PERS PERS="1">
                <TERM TERM="asem"/>
              </PERS>
              <PERS PERS="2">
                <TERM TERM="aseși"/>
              </PERS>
              <PERS PERS="3">
                <TERM TERM="ase"/>
              </PERS>
            </NUM>
            <NUM NUM="plural">
              <PERS PERS="1">
                <TERM TERM="aserăm"/>
              </PERS>
              <PERS PERS="2">
                <TERM TERM="aserăți"/>
              </PERS>
              <PERS PERS="3">
                <TERM TERM="aseră"/>
              </PERS>
            </NUM>
          </TENSE>
        </MOOD>
        <MOOD MOOD="conjunctive" TENSE="present">
          <NUM NUM="singular">
            <PERS PERS="1">
              <TERM TERM="ez"/>
            </PERS>
            <PERS PERS="2">
              <TERM TERM="ezi"/>
            </PERS>
            <PERS PERS="3">
              <TERM TERM="eze"/>
            </PERS>
          </NUM>
          <NUM NUM="plural">
            <PERS PERS="1">
              <TERM TERM="em"/>
            </PERS>
            <PERS PERS="2">
              <TERM TERM="ați"/>
            </PERS>
            <PERS PERS="3">
              <TERM TERM="eze"/>
            </PERS>
          </NUM>
        </MOOD>
        <MOOD MOOD="imperative" TENSE="present" PERS="2">
          <NUM NUM="singular">
            <NEG NEG="no">
              <TERM TERM="ază"/>
            </NEG>
            <NEG NEG="yes">
              <TERM TERM="a"/>
            </NEG>
          </NUM>
          <NUM NUM="plural">
            <TERM TERM="ați"/>
          </NUM>
        </MOOD>
      </TENSED>
      <TENSED TENSED="yes" PRD="no" MOOD="infinitive" TENSE="present">
        <TERM TERM="a"/>
      </TENSED>
    <TENSED TENSED="no" PRD="no">
      <MOOD MOOD="supine">
        <TERM TERM="at"/>
      </MOOD>
      <MOOD MOOD="participle">
        <VOICE VOICE="active" GEN="masculine" NUM="singular">
          <TERM TERM="at"/>
        </VOICE>
        <VOICE VOICE="passive">
          <GEN GEN="masculine">
            <NUM NUM="singular">
              <TERM TERM="at"/>
            </NUM>
            <NUM NUM="plural">
              <TERM TERM="ați"/>
            </NUM>
          </GEN>
          <GEN GEN="feminine">
            <NUM NUM="singular">
              <TERM TERM="ată"/>
            </NUM>
            <NUM NUM="plural">
              <TERM TERM="ate"/>
            </NUM>
          </GEN>
        </VOICE>
      </MOOD>
      <MOOD MOOD="gerund">
        <TERM TERM="ind"/>
      </MOOD>
    </TENSED>
    </VOICE>
  </PARADIGM>
  <PARADIGM PARADIGM="verb9">
    <VOICE VOICE="{active reflexive}">
      <TENSED TENSED="yes" PRD="yes">
        <MOOD MOOD="indicative">
          <TENSE TENSE="present">
            <NUM NUM="singular">
              <PERS PERS="1">
                <TERM TERM="u"/>
              </PERS>
              <PERS PERS="2">
                <TERM TERM="i"/>
              </PERS>
              <PERS PERS="3">
                <TERM TERM="ă"/>
              </PERS>
            </NUM>
            <NUM NUM="plural">
              <PERS PERS="1">
                <TERM TERM="ăm"/>
              </PERS>
              <PERS PERS="2">
                <TERM TERM="ați"/>
              </PERS>
              <PERS PERS="3">
                <TERM TERM="ă"/>
              </PERS>
            </NUM>
          </TENSE>
          <TENSE TENSE="imperfect">
            <NUM NUM="singular">
              <PERS PERS="1">
                <TERM TERM="am"/>
              </PERS>
              <PERS PERS="2">
                <TERM TERM="ai"/>
              </PERS>
              <PERS PERS="3">
                <TERM TERM="a"/>
              </PERS>
            </NUM>
            <NUM NUM="plural">
              <PERS PERS="1">
                <TERM TERM="am"/>
              </PERS>
              <PERS PERS="2">
                <TERM TERM="ați"/>
              </PERS>
              <PERS PERS="3">
                <TERM TERM="au"/>
              </PERS>
            </NUM>
          </TENSE>
          <TENSE TENSE="simpleperfect">
            <NUM NUM="singular">
              <PERS PERS="1">
                <TERM TERM="ai"/>
              </PERS>
              <PERS PERS="2">
                <TERM TERM="ași"/>
              </PERS>
              <PERS PERS="3">
                <TERM TERM="ă"/>
              </PERS>
            </NUM>
            <NUM NUM="plural">
              <PERS PERS="1">
                <TERM TERM="arăm"/>
              </PERS>
              <PERS PERS="2">
                <TERM TERM="arăți"/>
              </PERS>
              <PERS PERS="3">
                <TERM TERM="ară"/>
              </PERS>
            </NUM>
          </TENSE>
          <TENSE TENSE="pastperfect">
            <NUM NUM="singular">
              <PERS PERS="1">
                <TERM TERM="asem"/>
              </PERS>
              <PERS PERS="2">
                <TERM TERM="aseși"/>
              </PERS>
              <PERS PERS="3">
                <TERM TERM="ase"/>
              </PERS>
            </NUM>
            <NUM NUM="plural">
              <PERS PERS="1">
                <TERM TERM="aserăm"/>
              </PERS>
              <PERS PERS="2">
                <TERM TERM="aserăți"/>
              </PERS>
              <PERS PERS="3">
                <TERM TERM="aseră"/>
              </PERS>
            </NUM>
          </TENSE>
        </MOOD>
        <MOOD MOOD="conjunctive" TENSE="present">
          <NUM NUM="singular">
            <PERS PERS="1">
              <TERM TERM="u"/>
            </PERS>
            <PERS PERS="2">
              <TERM TERM="i"/>
            </PERS>
            <PERS PERS="3">
              <TERM TERM="ă"/>
            </PERS>
          </NUM>
          <NUM NUM="plural">
            <PERS PERS="1">
              <TERM TERM="ăm"/>
            </PERS>
            <PERS PERS="2">
              <TERM TERM="ați"/>
            </PERS>
            <PERS PERS="3">
              <TERM TERM="ă"/>
            </PERS>
          </NUM>
        </MOOD>
        <MOOD MOOD="imperative" TENSE="present" PERS="2">
          <NUM NUM="singular">
            <NEG NEG="no">
              <TERM TERM="ă"/>
            </NEG>
            <NEG NEG="yes">
              <TERM TERM="a"/>
            </NEG>
          </NUM>
          <NUM NUM="plural">
            <TERM TERM="ați"/>
          </NUM>
        </MOOD>
      </TENSED>
      <TENSED TENSED="yes" PRD="no" MOOD="infinitive" TENSE="present">
        <TERM TERM="a"/>
      </TENSED>
    <TENSED TENSED="no" PRD="no">
      <MOOD MOOD="supine">
        <TERM TERM="at"/>
      </MOOD>
      <MOOD MOOD="participle">
        <VOICE VOICE="active" GEN="masculine" NUM="singular">
          <TERM TERM="at"/>
        </VOICE>
        <VOICE VOICE="passive">
          <GEN GEN="masculine">
            <NUM NUM="singular">
              <TERM TERM="at"/>
            </NUM>
            <NUM NUM="plural">
              <TERM TERM="ați"/>
            </NUM>
          </GEN>
          <GEN GEN="feminine">
            <NUM NUM="singular">
              <TERM TERM="ată"/>
            </NUM>
            <NUM NUM="plural">
              <TERM TERM="ate"/>
            </NUM>
          </GEN>
        </VOICE>
      </MOOD>
      <MOOD MOOD="gerund">
        <TERM TERM="ând"/>
      </MOOD>
    </TENSED>
    </VOICE>
  </PARADIGM>
  <PARADIGM PARADIGM="verb10">
    <VOICE VOICE="{active reflexive}">
      <TENSED TENSED="yes" PRD="yes">
        <MOOD MOOD="indicative">
          <TENSE TENSE="present">
            <NUM NUM="singular">
              <PERS PERS="1">
                <TERM TERM="" ALT="1"/>
              </PERS>
              <PERS PERS="2">
                <TERM TERM="i" ALT="2"/>
              </PERS>
              <PERS PERS="3">
                <TERM TERM="ă" ALT="3"/>
              </PERS>
            </NUM>
            <NUM NUM="plural">
              <PERS PERS="1">
                <TERM TERM="ăm" ALT="4"/>
              </PERS>
              <PERS PERS="2">
                <TERM TERM="ați" ALT="4"/>
              </PERS>
              <PERS PERS="3">
                <TERM TERM="ă" ALT="4"/>
              </PERS>
            </NUM>
          </TENSE>
          <TENSE TENSE="imperfect">
            <NUM NUM="singular">
              <PERS PERS="1">
                <TERM TERM="am" ALT="4"/>
              </PERS>
              <PERS PERS="2">
                <TERM TERM="ai" ALT="4"/>
              </PERS>
              <PERS PERS="3">
                <TERM TERM="a" ALT="4"/>
              </PERS>
            </NUM>
            <NUM NUM="plural">
              <PERS PERS="1">
                <TERM TERM="am" ALT="4"/>
              </PERS>
              <PERS PERS="2">
                <TERM TERM="ați" ALT="4"/>
              </PERS>
              <PERS PERS="3">
                <TERM TERM="au" ALT="4"/>
              </PERS>
            </NUM>
          </TENSE>
          <TENSE TENSE="simpleperfect">
            <NUM NUM="singular">
              <PERS PERS="1">
                <TERM TERM="ai" ALT="4"/>
              </PERS>
              <PERS PERS="2">
                <TERM TERM="ași" ALT="4"/>
              </PERS>
              <PERS PERS="3">
                <TERM TERM="ă" ALT="4"/>
              </PERS>
            </NUM>
            <NUM NUM="plural">
              <PERS PERS="1">
                <TERM TERM="arăm" ALT="4"/>
              </PERS>
              <PERS PERS="2">
                <TERM TERM="arăți" ALT="4"/>
              </PERS>
              <PERS PERS="3">
                <TERM TERM="ară" ALT="4"/>
              </PERS>
            </NUM>
          </TENSE>
          <TENSE TENSE="pastperfect">
            <NUM NUM="singular">
              <PERS PERS="1">
                <TERM TERM="asem" ALT="4"/>
              </PERS>
              <PERS PERS="2">
                <TERM TERM="aseși" ALT="4"/>
              </PERS>
              <PERS PERS="3">
                <TERM TERM="ase" ALT="4"/>
              </PERS>
            </NUM>
            <NUM NUM="plural">
              <PERS PERS="1">
                <TERM TERM="aserăm" ALT="4"/>
              </PERS>
              <PERS PERS="2">
                <TERM TERM="aserăți" ALT="4"/>
              </PERS>
              <PERS PERS="3">
                <TERM TERM="aseră" ALT="4"/>
              </PERS>
            </NUM>
          </TENSE>
        </MOOD>
        <MOOD MOOD="conjunctive" TENSE="present">
          <NUM NUM="singular">
            <PERS PERS="1">
              <TERM TERM="" ALT="1"/>
            </PERS>
            <PERS PERS="2">
              <TERM TERM="i" ALT="2"/>
            </PERS>
            <PERS PERS="3">
              <TERM TERM="e" ALT="5"/>
            </PERS>
          </NUM>
          <NUM NUM="plural">
            <PERS PERS="1">
              <TERM TERM="ăm" ALT="4"/>
            </PERS>
            <PERS PERS="2">
              <TERM TERM="ați" ALT="4"/>
            </PERS>
            <PERS PERS="3">
              <TERM TERM="e" ALT="5"/>
            </PERS>
          </NUM>
        </MOOD>
        <MOOD MOOD="imperative" TENSE="present" PERS="2">
          <NUM NUM="singular">
            <NEG NEG="no">
              <TERM TERM="ă" ALT="3"/>
            </NEG>
            <NEG NEG="yes">
              <TERM TERM="a" ALT="4"/>
            </NEG>
          </NUM>
          <NUM NUM="plural">
            <TERM TERM="ați" ALT="4"/>
          </NUM>
        </MOOD>
      </TENSED>
      <TENSED TENSED="yes" PRD="no" MOOD="infinitive" TENSE="present">
        <TERM TERM="a" ALT="4"/>
      </TENSED>
    <TENSED TENSED="no" PRD="no">
      <MOOD MOOD="supine">
        <TERM TERM="at" ALT="4"/>
      </MOOD>
      <MOOD MOOD="participle">
        <VOICE VOICE="active" GEN="masculine" NUM="singular">
          <TERM TERM="at" ALT="4"/>
        </VOICE>
        <VOICE VOICE="passive">
          <GEN GEN="masculine">
            <NUM NUM="singular">
              <TERM TERM="at" ALT="4"/>
            </NUM>
            <NUM NUM="plural">
              <TERM TERM="ați" ALT="4"/>
            </NUM>
          </GEN>
          <GEN GEN="feminine">
            <NUM NUM="singular">
              <TERM TERM="ată" ALT="4"/>
            </NUM>
            <NUM NUM="plural">
              <TERM TERM="ate" ALT="4"/>
            </NUM>
          </GEN>
        </VOICE>
      </MOOD>
      <MOOD MOOD="gerund">
        <TERM TERM="ând" ALT="4"/>
      </MOOD>
    </TENSED>
....</VOICE>
  </PARADIGM>
  <PARADIGM PARADIGM="verb11">
    <VOICE VOICE="{active reflexive}">
      <TENSED TENSED="yes" PRD="yes">
        <MOOD MOOD="indicative">
          <TENSE TENSE="present">
            <NUM NUM="singular">
              <PERS PERS="1">
                <TERM TERM="au" ALT="1"/>
              </PERS>
              <PERS PERS="2">
                <TERM TERM="i" ALT="1"/>
              </PERS>
              <PERS PERS="3">
                <TERM TERM="a" ALT="1"/>
              </PERS>
            </NUM>
            <NUM NUM="plural">
              <PERS PERS="1">
                <TERM TERM="em" ALT="2"/>
              </PERS>
              <PERS PERS="2">
                <TERM TERM="eți" ALT="2"/>
              </PERS>
              <PERS PERS="3">
                <TERM TERM="au" ALT="1"/>
              </PERS>
            </NUM>
          </TENSE>
          <TENSE TENSE="imperfect">
            <NUM NUM="singular">
              <PERS PERS="1">
                <TERM TERM="eam" ALT="2"/>
              </PERS>
              <PERS PERS="2">
                <TERM TERM="eai" ALT="2"/>
              </PERS>
              <PERS PERS="3">
                <TERM TERM="ea" ALT="2"/>
              </PERS>
            </NUM>
            <NUM NUM="plural">
              <PERS PERS="1">
                <TERM TERM="eam" ALT="2"/>
              </PERS>
              <PERS PERS="2">
                <TERM TERM="eați" ALT="2"/>
              </PERS>
              <PERS PERS="3">
                <TERM TERM="eau" ALT="2"/>
              </PERS>
            </NUM>
          </TENSE>
          <TENSE TENSE="simpleperfect">
            <NUM NUM="singular">
              <PERS PERS="1">
                <TERM TERM="ui" ALT="3"/>
              </PERS>
              <PERS PERS="2">
                <TERM TERM="uși" ALT="3"/>
              </PERS>
              <PERS PERS="3">
                <TERM TERM="u" ALT="3"/>
              </PERS>
            </NUM>
            <NUM NUM="plural">
              <PERS PERS="1">
                <TERM TERM="urăm" ALT="3"/>
              </PERS>
              <PERS PERS="2">
                <TERM TERM="urăți" ALT="3"/>
              </PERS>
              <PERS PERS="3">
                <TERM TERM="ură" ALT="3"/>
              </PERS>
            </NUM>
          </TENSE>
          <TENSE TENSE="pastperfect">
            <NUM NUM="singular">
              <PERS PERS="1">
                <TERM TERM="usem" ALT="3"/>
              </PERS>
              <PERS PERS="2">
                <TERM TERM="useși" ALT="3"/>
              </PERS>
              <PERS PERS="3">
                <TERM TERM="use" ALT="3"/>
              </PERS>
            </NUM>
            <NUM NUM="plural">
              <PERS PERS="1">
                <TERM TERM="userăm" ALT="3"/>
              </PERS>
              <PERS PERS="2">
                <TERM TERM="userăți" ALT="3"/>
              </PERS>
              <PERS PERS="3">
                <TERM TERM="useră" ALT="3"/>
              </PERS>
            </NUM>
          </TENSE>
        </MOOD>
        <MOOD MOOD="conjunctive" TENSE="present">
          <NUM NUM="singular">
            <PERS PERS="1">
              <TERM TERM="au" ALT="1"/>
            </PERS>
            <PERS PERS="2">
              <TERM TERM="i" ALT="1"/>
            </PERS>
            <PERS PERS="3">
              <TERM TERM="a" ALT="1"/>
            </PERS>
          </NUM>
          <NUM NUM="plural">
            <PERS PERS="1">
              <TERM TERM="em" ALT="2"/>
            </PERS>
            <PERS PERS="2">
              <TERM TERM="eți" ALT="2"/>
            </PERS>
            <PERS PERS="3">
              <TERM TERM="a" ALT="1"/>
            </PERS>
          </NUM>
        </MOOD>
        <MOOD MOOD="imperative" TENSE="present" PERS="2">
          <NUM NUM="singular">
            <NEG NEG="no">
              <TERM TERM="ea" ALT="2"/>
            </NEG>
            <NEG NEG="yes">
              <TERM TERM="ea" ALT="2"/>
            </NEG>
          </NUM>
          <NUM NUM="plural">
            <TERM TERM="eți" ALT="2"/>
          </NUM>
        </MOOD>
      </TENSED>
      <TENSED TENSED="yes" PRD="no" MOOD="infinitive" TENSE="present">
        <TERM TERM="ea" ALT="2"/>
      </TENSED>
    <TENSED TENSED="no" PRD="no">
      <MOOD MOOD="supine">
        <TERM TERM="ut" ALT="3"/>
      </MOOD>
      <MOOD MOOD="participle">
        <VOICE VOICE="active" GEN="masculine" NUM="singular">
          <TERM TERM="ut" ALT="3"/>
        </VOICE>
        <VOICE VOICE="passive">
          <GEN GEN="masculine">
            <NUM NUM="singular">
              <TERM TERM="ut" ALT="3"/>
            </NUM>
            <NUM NUM="plural">
              <TERM TERM="uți" ALT="3"/>
            </NUM>
          </GEN>
          <GEN GEN="feminine">
            <NUM NUM="singular">
              <TERM TERM="ută" ALT="3"/>
            </NUM>
            <NUM NUM="plural">
              <TERM TERM="ute" ALT="3"/>
            </NUM>
          </GEN>
        </VOICE>
      </MOOD>
      <MOOD MOOD="gerund">
        <TERM TERM="ând" ALT="2"/>
      </MOOD>
    </TENSED>
    </VOICE>
  </PARADIGM>
  <PARADIGM PARADIGM="verb12">
    <VOICE VOICE="{active reflexive}">
      <TENSED TENSED="yes" PRD="yes">
        <MOOD MOOD="indicative">
          <TENSE TENSE="present">
            <NUM NUM="singular">
              <PERS PERS="1">
                <TERM TERM="au"/>
              </PERS>
              <PERS PERS="2">
                <TERM TERM="i"/>
              </PERS>
              <PERS PERS="3">
                <TERM TERM="a"/>
              </PERS>
            </NUM>
            <NUM NUM="plural">
              <PERS PERS="1">
                <TERM TERM="em"/>
              </PERS>
              <PERS PERS="2">
                <TERM TERM="eți"/>
              </PERS>
              <PERS PERS="3">
                <TERM TERM=""/>
              </PERS>
            </NUM>
          </TENSE>
          <TENSE TENSE="imperfect">
            <NUM NUM="singular">
              <PERS PERS="1">
                <TERM TERM="eam"/>
              </PERS>
              <PERS PERS="2">
                <TERM TERM="eai"/>
              </PERS>
              <PERS PERS="3">
                <TERM TERM="ea"/>
              </PERS>
            </NUM>
            <NUM NUM="plural">
              <PERS PERS="1">
                <TERM TERM="eam"/>
              </PERS>
              <PERS PERS="2">
                <TERM TERM="eați"/>
              </PERS>
              <PERS PERS="3">
                <TERM TERM="eau"/>
              </PERS>
            </NUM>
          </TENSE>
          <TENSE TENSE="simpleperfect">
            <NUM NUM="singular">
              <PERS PERS="1">
                <TERM TERM="ui"/>
              </PERS>
              <PERS PERS="2">
                <TERM TERM="uși"/>
              </PERS>
              <PERS PERS="3">
                <TERM TERM="u"/>
              </PERS>
            </NUM>
            <NUM NUM="plural">
              <PERS PERS="1">
                <TERM TERM="urăm"/>
              </PERS>
              <PERS PERS="2">
                <TERM TERM="urăți"/>
              </PERS>
              <PERS PERS="3">
                <TERM TERM="ură"/>
              </PERS>
            </NUM>
          </TENSE>
          <TENSE TENSE="pastperfect">
            <NUM NUM="singular">
              <PERS PERS="1">
                <TERM TERM="usem"/>
              </PERS>
              <PERS PERS="2">
                <TERM TERM="useși"/>
              </PERS>
              <PERS PERS="3">
                <TERM TERM="use"/>
              </PERS>
            </NUM>
            <NUM NUM="plural">
              <PERS PERS="1">
                <TERM TERM="userăm"/>
              </PERS>
              <PERS PERS="2">
                <TERM TERM="userăți"/>
              </PERS>
              <PERS PERS="3">
                <TERM TERM="useră"/>
              </PERS>
            </NUM>
          </TENSE>
        </MOOD>
        <MOOD MOOD="conjunctive" TENSE="present">
          <NUM NUM="singular">
            <PERS PERS="1">
              <TERM TERM="au"/>
            </PERS>
            <PERS PERS="2">
              <TERM TERM="i"/>
            </PERS>
            <PERS PERS="3">
              <TERM TERM="a"/>
            </PERS>
          </NUM>
          <NUM NUM="plural">
            <PERS PERS="1">
              <TERM TERM="em"/>
            </PERS>
            <PERS PERS="2">
              <TERM TERM="eți"/>
            </PERS>
            <PERS PERS="3">
              <TERM TERM="a"/>
            </PERS>
          </NUM>
        </MOOD>
        <MOOD MOOD="imperative" TENSE="present" PERS="2">
          <NUM NUM="singular">
            <NEG NEG="no">
              <TERM TERM=""/>
            </NEG>
            <NEG NEG="yes">
              <TERM TERM="ea"/>
            </NEG>
          </NUM>
          <NUM NUM="plural">
            <TERM TERM=""/>
          </NUM>
        </MOOD>
      </TENSED>
      <TENSED TENSED="yes" PRD="no" MOOD="infinitive" TENSE="present">
        <TERM TERM="ea"/>
      </TENSED>
    <TENSED TENSED="no" PRD="no">
      <MOOD MOOD="supine">
        <TERM TERM="ut"/>
      </MOOD>
      <MOOD MOOD="participle">
        <VOICE VOICE="active" GEN="masculine" NUM="singular">
          <TERM TERM="ut"/>
        </VOICE>
        <VOICE VOICE="passive">
          <GEN GEN="masculine">
            <NUM NUM="singular">
              <TERM TERM="ut"/>
            </NUM>
            <NUM NUM="plural">
              <TERM TERM="uți"/>
            </NUM>
          </GEN>
          <GEN GEN="feminine">
            <NUM NUM="singular">
              <TERM TERM="ută"/>
            </NUM>
            <NUM NUM="plural">
              <TERM TERM="ute"/>
            </NUM>
          </GEN>
        </VOICE>
      </MOOD>
      <MOOD MOOD="gerund">
        <TERM TERM="ând"/>
      </MOOD>
    </TENSED>
    </VOICE>
  </PARADIGM>
  <PARADIGM PARADIGM="verb13">
    <VOICE VOICE="{active reflexive}">
      <TENSED TENSED="yes" PRD="yes">
        <MOOD MOOD="indicative">
          <TENSE TENSE="present">
            <NUM NUM="singular">
              <PERS PERS="1">
                <TERM TERM="m" ALT="1"/>
              </PERS>
              <PERS PERS="2">
                <TERM TERM="i" ALT="1"/>
              </PERS>
              <PERS PERS="3">
                <TERM TERM="re" ALT="1"/>
              </PERS>
            </NUM>
            <NUM NUM="plural">
              <PERS PERS="1">
                <TERM TERM="em" ALT="3"/>
              </PERS>
              <PERS PERS="2">
                <TERM TERM="eți" ALT="3"/>
              </PERS>
              <PERS PERS="3">
                <TERM TERM="u" ALT="1"/>
              </PERS>
            </NUM>
          </TENSE>
          <TENSE TENSE="imperfect">
            <NUM NUM="singular">
              <PERS PERS="1">
                <TERM TERM="eam" ALT="3"/>
              </PERS>
              <PERS PERS="2">
                <TERM TERM="eai" ALT="3"/>
              </PERS>
              <PERS PERS="3">
                <TERM TERM="ea" ALT="3"/>
              </PERS>
            </NUM>
            <NUM NUM="plural">
              <PERS PERS="1">
                <TERM TERM="eam" ALT="3"/>
              </PERS>
              <PERS PERS="2">
                <TERM TERM="eați" ALT="3"/>
              </PERS>
              <PERS PERS="3">
                <TERM TERM="eau" ALT="3"/>
              </PERS>
            </NUM>
          </TENSE>
          <TENSE TENSE="simpleperfect">
            <NUM NUM="singular">
              <PERS PERS="1">
                <TERM TERM="ui" ALT="3"/>
              </PERS>
              <PERS PERS="2">
                <TERM TERM="uși" ALT="3"/>
              </PERS>
              <PERS PERS="3">
                <TERM TERM="u" ALT="3"/>
              </PERS>
            </NUM>
            <NUM NUM="plural">
              <PERS PERS="1">
                <TERM TERM="urăm" ALT="3"/>
              </PERS>
              <PERS PERS="2">
                <TERM TERM="urăți" ALT="3"/>
              </PERS>
              <PERS PERS="3">
                <TERM TERM="ură" ALT="3"/>
              </PERS>
            </NUM>
          </TENSE>
          <TENSE TENSE="pastperfect">
            <NUM NUM="singular">
              <PERS PERS="1">
                <TERM TERM="sesem" ALT="4"/>
              </PERS>
              <PERS PERS="2">
                <TERM TERM="seseși" ALT="4"/>
              </PERS>
              <PERS PERS="3">
                <TERM TERM="sese" ALT="4"/>
              </PERS>
            </NUM>
            <NUM NUM="plural">
              <PERS PERS="1">
                <TERM TERM="seserăm" ALT="4"/>
              </PERS>
              <PERS PERS="2">
                <TERM TERM="seserăți" ALT="4"/>
              </PERS>
              <PERS PERS="3">
                <TERM TERM="seseră" ALT="4"/>
              </PERS>
            </NUM>
          </TENSE>
        </MOOD>
        <MOOD MOOD="conjunctive" TENSE="present">
          <NUM NUM="singular">
            <PERS PERS="1">
              <TERM TERM="m" ALT="1"/>
            </PERS>
            <PERS PERS="2">
              <TERM TERM="i" ALT="1"/>
            </PERS>
            <PERS PERS="3">
              <TERM TERM="ă" ALT="5"/>
            </PERS>
          </NUM>
          <NUM NUM="plural">
            <PERS PERS="1">
              <TERM TERM="em" ALT="3"/>
            </PERS>
            <PERS PERS="2">
              <TERM TERM="eți" ALT="3"/>
            </PERS>
            <PERS PERS="3">
              <TERM TERM="ă" ALT="5"/>
            </PERS>
          </NUM>
        </MOOD>
        <MOOD MOOD="imperative" TENSE="present" PERS="2">
          <NUM NUM="singular">
            <NEG NEG="no">
              <TERM TERM="i" ALT="1"/>
            </NEG>
            <NEG NEG="yes">
              <TERM TERM="ea" ALT="3"/>
            </NEG>
          </NUM>
          <NUM NUM="plural">
            <TERM TERM="eți" ALT="3"/>
          </NUM>
        </MOOD>
      </TENSED>
      <TENSED TENSED="yes" PRD="no" MOOD="infinitive" TENSE="present">
        <TERM TERM="ea" ALT="3"/>
      </TENSED>
    <TENSED TENSED="no" PRD="no">
      <MOOD MOOD="supine">
        <TERM TERM="ut" ALT="3"/>
      </MOOD>
      <MOOD MOOD="participle">
        <VOICE VOICE="active" GEN="masculine" NUM="singular">
          <TERM TERM="ut" ALT="3"/>
        </VOICE>
        <VOICE VOICE="passive">
          <GEN GEN="masculine">
            <NUM NUM="singular">
              <TERM TERM="ut" ALT="3"/>
            </NUM>
            <NUM NUM="plural">
              <TERM TERM="uți" ALT="3"/>
            </NUM>
          </GEN>
          <GEN GEN="feminine">
            <NUM NUM="singular">
              <TERM TERM="ută" ALT="3"/>
            </NUM>
            <NUM NUM="plural">
              <TERM TERM="ute" ALT="3"/>
            </NUM>
          </GEN>
        </VOICE>
      </MOOD>
      <MOOD MOOD="gerund">
        <TERM TERM="ând" ALT="3"/>
      </MOOD>
    </TENSED>
    </VOICE>
  </PARADIGM>
  <PARADIGM PARADIGM="verb14">
    <VOICE VOICE="{active reflexive}">
      <TENSED TENSED="yes" PRD="yes">
        <MOOD MOOD="indicative">
          <TENSE TENSE="present">
            <NUM NUM="singular">
              <PERS PERS="1">
                <TERM TERM="" ALT="1"/>
              </PERS>
              <PERS PERS="2">
                <TERM TERM="i" ALT="2"/>
              </PERS>
              <PERS PERS="3">
                <TERM TERM="e" ALT="3"/>
              </PERS>
            </NUM>
            <NUM NUM="plural">
              <PERS PERS="1">
                <TERM TERM="em" ALT="4"/>
              </PERS>
              <PERS PERS="2">
                <TERM TERM="eți" ALT="4"/>
              </PERS>
              <PERS PERS="3">
                <TERM TERM="" ALT="1"/>
              </PERS>
            </NUM>
          </TENSE>
          <TENSE TENSE="imperfect">
            <NUM NUM="singular">
              <PERS PERS="1">
                <TERM TERM="eam" ALT="4"/>
              </PERS>
              <PERS PERS="2">
                <TERM TERM="eai" ALT="4"/>
              </PERS>
              <PERS PERS="3">
                <TERM TERM="ea" ALT="4"/>
              </PERS>
            </NUM>
            <NUM NUM="plural">
              <PERS PERS="1">
                <TERM TERM="eam" ALT="4"/>
              </PERS>
              <PERS PERS="2">
                <TERM TERM="eați" ALT="4"/>
              </PERS>
              <PERS PERS="3">
                <TERM TERM="eau" ALT="4"/>
              </PERS>
            </NUM>
          </TENSE>
          <TENSE TENSE="simpleperfect">
            <NUM NUM="singular">
              <PERS PERS="1">
                <TERM TERM="ui" ALT="5"/>
              </PERS>
              <PERS PERS="2">
                <TERM TERM="uși" ALT="5"/>
              </PERS>
              <PERS PERS="3">
                <TERM TERM="u" ALT="5"/>
              </PERS>
            </NUM>
            <NUM NUM="plural">
              <PERS PERS="1">
                <TERM TERM="urăm" ALT="5"/>
              </PERS>
              <PERS PERS="2">
                <TERM TERM="urăți" ALT="5"/>
              </PERS>
              <PERS PERS="3">
                <TERM TERM="ură" ALT="5"/>
              </PERS>
            </NUM>
          </TENSE>
          <TENSE TENSE="pastperfect">
            <NUM NUM="singular">
              <PERS PERS="1">
                <TERM TERM="usem" ALT="5"/>
              </PERS>
              <PERS PERS="2">
                <TERM TERM="useși" ALT="5"/>
              </PERS>
              <PERS PERS="3">
                <TERM TERM="use" ALT="5"/>
              </PERS>
            </NUM>
            <NUM NUM="plural">
              <PERS PERS="1">
                <TERM TERM="userăm" ALT="5"/>
              </PERS>
              <PERS PERS="2">
                <TERM TERM="userăți" ALT="5"/>
              </PERS>
              <PERS PERS="3">
                <TERM TERM="useră" ALT="5"/>
              </PERS>
            </NUM>
          </TENSE>
        </MOOD>
        <MOOD MOOD="conjunctive" TENSE="present">
          <NUM NUM="singular">
            <PERS PERS="1">
              <TERM TERM="" ALT="1"/>
            </PERS>
            <PERS PERS="2">
              <TERM TERM="i" ALT="2"/>
            </PERS>
            <PERS PERS="3">
              <TERM TERM="ă" ALT="6"/>
            </PERS>
          </NUM>
          <NUM NUM="plural">
            <PERS PERS="1">
              <TERM TERM="em" ALT="4"/>
            </PERS>
            <PERS PERS="2">
              <TERM TERM="eți" ALT="4"/>
            </PERS>
            <PERS PERS="3">
              <TERM TERM="ă" ALT="6"/>
            </PERS>
          </NUM>
        </MOOD>
        <MOOD MOOD="imperative" TENSE="present" PERS="2">
          <NUM NUM="singular">
            <NEG NEG="no">
              <TERM TERM="i" ALT="2"/>
            </NEG>
            <NEG NEG="yes">
              <TERM TERM="ea" ALT="4"/>
            </NEG>
          </NUM>
          <NUM NUM="plural">
            <TERM TERM="eți" ALT="4"/>
          </NUM>
        </MOOD>
      </TENSED>
      <TENSED TENSED="yes" PRD="no" MOOD="infinitive" TENSE="present">
        <TERM TERM="ea" ALT="4"/>
      </TENSED>
    <TENSED TENSED="no" PRD="no">
      <MOOD MOOD="supine">
        <TERM TERM="ut" ALT="5"/>
      </MOOD>
      <MOOD MOOD="participle">
        <VOICE VOICE="active" GEN="masculine" NUM="singular">
          <TERM TERM="ut" ALT="5"/>
        </VOICE>
        <VOICE VOICE="passive">
          <GEN GEN="masculine">
            <NUM NUM="singular">
              <TERM TERM="ut" ALT="5"/>
            </NUM>
            <NUM NUM="plural">
              <TERM TERM="uți" ALT="5"/>
            </NUM>
          </GEN>
          <GEN GEN="feminine">
            <NUM NUM="singular">
              <TERM TERM="ută" ALT="5"/>
            </NUM>
            <NUM NUM="plural">
              <TERM TERM="ute" ALT="5"/>
            </NUM>
          </GEN>
        </VOICE>
      </MOOD>
      <MOOD MOOD="gerund">
        <TERM TERM="ând" ALT="5"/>
      </MOOD>
    </TENSED>
    </VOICE>
  </PARADIGM>
  <PARADIGM PARADIGM="verb15">
    <VOICE VOICE="{active reflexive}">
      <TENSED TENSED="yes" PRD="yes">
        <MOOD MOOD="indicative">
          <TENSE TENSE="present">
            <NUM NUM="singular">
              <PERS PERS="1">
                <TERM TERM="" ALT="1"/>
              </PERS>
              <PERS PERS="2">
                <TERM TERM="i" ALT="2"/>
              </PERS>
              <PERS PERS="3">
                <TERM TERM="e" ALT="3"/>
              </PERS>
            </NUM>
            <NUM NUM="plural">
              <PERS PERS="1">
                <TERM TERM="em" ALT="3"/>
              </PERS>
              <PERS PERS="2">
                <TERM TERM="eți" ALT="3"/>
              </PERS>
              <PERS PERS="3">
                <TERM TERM="" ALT="1"/>
              </PERS>
            </NUM>
          </TENSE>
          <TENSE TENSE="imperfect">
            <NUM NUM="singular">
              <PERS PERS="1">
                <TERM TERM="eam" ALT="3"/>
              </PERS>
              <PERS PERS="2">
                <TERM TERM="eai" ALT="3"/>
              </PERS>
              <PERS PERS="3">
                <TERM TERM="ea" ALT="3"/>
              </PERS>
            </NUM>
            <NUM NUM="plural">
              <PERS PERS="1">
                <TERM TERM="eam" ALT="3"/>
              </PERS>
              <PERS PERS="2">
                <TERM TERM="eați" ALT="3"/>
              </PERS>
              <PERS PERS="3">
                <TERM TERM="eau" ALT="3"/>
              </PERS>
            </NUM>
          </TENSE>
          <TENSE TENSE="simpleperfect">
            <NUM NUM="singular">
              <PERS PERS="1">
                <TERM TERM="ui" ALT="5"/>
              </PERS>
              <PERS PERS="2">
                <TERM TERM="uși" ALT="5"/>
              </PERS>
              <PERS PERS="3">
                <TERM TERM="u" ALT="5"/>
              </PERS>
            </NUM>
            <NUM NUM="plural">
              <PERS PERS="1">
                <TERM TERM="urăm" ALT="5"/>
              </PERS>
              <PERS PERS="2">
                <TERM TERM="urăți" ALT="5"/>
              </PERS>
              <PERS PERS="3">
                <TERM TERM="ură" ALT="5"/>
              </PERS>
            </NUM>
          </TENSE>
          <TENSE TENSE="pastperfect">
            <NUM NUM="singular">
              <PERS PERS="1">
                <TERM TERM="usem" ALT="5"/>
              </PERS>
              <PERS PERS="2">
                <TERM TERM="useși" ALT="5"/>
              </PERS>
              <PERS PERS="3">
                <TERM TERM="use" ALT="5"/>
              </PERS>
            </NUM>
            <NUM NUM="plural">
              <PERS PERS="1">
                <TERM TERM="userăm" ALT="5"/>
              </PERS>
              <PERS PERS="2">
                <TERM TERM="userăți" ALT="5"/>
              </PERS>
              <PERS PERS="3">
                <TERM TERM="useră" ALT="5"/>
              </PERS>
            </NUM>
          </TENSE>
        </MOOD>
        <MOOD MOOD="conjunctive" TENSE="present">
          <NUM NUM="singular">
            <PERS PERS="1">
              <TERM TERM="" ALT="1"/>
            </PERS>
            <PERS PERS="2">
              <TERM TERM="i" ALT="2"/>
            </PERS>
            <PERS PERS="3">
              <TERM TERM="ă" ALT="4"/>
            </PERS>
          </NUM>
          <NUM NUM="plural">
            <PERS PERS="1">
              <TERM TERM="em" ALT="3"/>
            </PERS>
            <PERS PERS="2">
              <TERM TERM="eți" ALT="3"/>
            </PERS>
            <PERS PERS="3">
              <TERM TERM="ă" ALT="4"/>
            </PERS>
          </NUM>
        </MOOD>
        <MOOD MOOD="imperative" TENSE="present" PERS="2">
          <NUM NUM="singular">
            <NEG NEG="no">
              <TERM TERM="i" ALT="3"/>
            </NEG>
            <NEG NEG="yes">
              <TERM TERM="e" ALT="3"/>
            </NEG>
          </NUM>
          <NUM NUM="plural">
            <TERM TERM="eți" ALT="3"/>
          </NUM>
        </MOOD>
      </TENSED>
      <TENSED TENSED="yes" PRD="no" MOOD="infinitive" TENSE="present">
        <TERM TERM="e" ALT="3"/>
      </TENSED>
    <TENSED TENSED="no" PRD="no">
      <MOOD MOOD="supine">
        <TERM TERM="ut" ALT="5"/>
      </MOOD>
      <MOOD MOOD="participle">
        <VOICE VOICE="active" GEN="masculine" NUM="singular">
          <TERM TERM="ut" ALT="5"/>
        </VOICE>
        <VOICE VOICE="passive">
          <GEN GEN="masculine">
            <NUM NUM="singular">
              <TERM TERM="ut" ALT="5"/>
            </NUM>
            <NUM NUM="plural">
              <TERM TERM="uți" ALT="5"/>
            </NUM>
          </GEN>
          <GEN GEN="feminine">
            <NUM NUM="singular">
              <TERM TERM="ută" ALT="5"/>
            </NUM>
            <NUM NUM="plural">
              <TERM TERM="ute" ALT="5"/>
            </NUM>
          </GEN>
        </VOICE>
      </MOOD>
      <MOOD MOOD="gerund">
        <TERM TERM="ând" ALT="5"/>
      </MOOD>
    </TENSED>
    </VOICE>
  </PARADIGM>
  <PARADIGM PARADIGM="verb16">
    <VOICE VOICE="{active reflexive}">
      <TENSED TENSED="yes" PRD="yes">
        <MOOD MOOD="indicative">
          <TENSE TENSE="present">
            <NUM NUM="singular">
              <PERS PERS="1">
                <TERM TERM="" ALT="1"/>
              </PERS>
              <PERS PERS="2">
                <TERM TERM="i" ALT="2"/>
              </PERS>
              <PERS PERS="3">
                <TERM TERM="e" ALT="3"/>
              </PERS>
            </NUM>
            <NUM NUM="plural">
              <PERS PERS="1">
                <TERM TERM="em" ALT="3"/>
              </PERS>
              <PERS PERS="2">
                <TERM TERM="eți" ALT="3"/>
              </PERS>
              <PERS PERS="3">
                <TERM TERM="" ALT="1"/>
              </PERS>
            </NUM>
          </TENSE>
          <TENSE TENSE="imperfect">
            <NUM NUM="singular">
              <PERS PERS="1">
                <TERM TERM="eam" ALT="4"/>
              </PERS>
              <PERS PERS="2">
                <TERM TERM="eai" ALT="4"/>
              </PERS>
              <PERS PERS="3">
                <TERM TERM="ea" ALT="4"/>
              </PERS>
            </NUM>
            <NUM NUM="plural">
              <PERS PERS="1">
                <TERM TERM="eam" ALT="4"/>
              </PERS>
              <PERS PERS="2">
                <TERM TERM="eați" ALT="4"/>
              </PERS>
              <PERS PERS="3">
                <TERM TERM="eau" ALT="4"/>
              </PERS>
            </NUM>
          </TENSE>
          <TENSE TENSE="simpleperfect">
            <NUM NUM="singular">
              <PERS PERS="1">
                <TERM TERM="ui" ALT="5"/>
              </PERS>
              <PERS PERS="2">
                <TERM TERM="uși" ALT="5"/>
              </PERS>
              <PERS PERS="3">
                <TERM TERM="u" ALT="5"/>
              </PERS>
            </NUM>
            <NUM NUM="plural">
              <PERS PERS="1">
                <TERM TERM="urăm" ALT="5"/>
              </PERS>
              <PERS PERS="2">
                <TERM TERM="urăți" ALT="5"/>
              </PERS>
              <PERS PERS="3">
                <TERM TERM="ură" ALT="5"/>
              </PERS>
            </NUM>
          </TENSE>
          <TENSE TENSE="pastperfect">
            <NUM NUM="singular">
              <PERS PERS="1">
                <TERM TERM="usem" ALT="5"/>
              </PERS>
              <PERS PERS="2">
                <TERM TERM="useși" ALT="5"/>
              </PERS>
              <PERS PERS="3">
                <TERM TERM="use" ALT="5"/>
              </PERS>
            </NUM>
            <NUM NUM="plural">
              <PERS PERS="1">
                <TERM TERM="userăm" ALT="5"/>
              </PERS>
              <PERS PERS="2">
                <TERM TERM="userăți" ALT="5"/>
              </PERS>
              <PERS PERS="3">
                <TERM TERM="useră" ALT="5"/>
              </PERS>
            </NUM>
          </TENSE>
        </MOOD>
        <MOOD MOOD="conjunctive" TENSE="present">
          <NUM NUM="singular">
            <PERS PERS="1">
              <TERM TERM="" ALT="1"/>
            </PERS>
            <PERS PERS="2">
              <TERM TERM="i" ALT="2"/>
            </PERS>
            <PERS PERS="3">
              <TERM TERM="ă" ALT="6"/>
            </PERS>
          </NUM>
          <NUM NUM="plural">
            <PERS PERS="1">
              <TERM TERM="em" ALT="3"/>
            </PERS>
            <PERS PERS="2">
              <TERM TERM="eți" ALT="3"/>
            </PERS>
            <PERS PERS="3">
              <TERM TERM="ă" ALT="6"/>
            </PERS>
          </NUM>
        </MOOD>
        <MOOD MOOD="imperative" TENSE="present" PERS="2">
          <NUM NUM="singular">
            <NEG NEG="no">
              <TERM TERM="e" ALT="3"/>
            </NEG>
            <NEG NEG="yes">
              <TERM TERM="e" ALT="3"/>
            </NEG>
          </NUM>
          <NUM NUM="plural">
            <TERM TERM="eți" ALT="3"/>
          </NUM>
        </MOOD>
      </TENSED>
      <TENSED TENSED="yes" PRD="no" MOOD="infinitive" TENSE="present">
        <TERM TERM="e" ALT="3"/>
      </TENSED>
    <TENSED TENSED="no" PRD="no">
      <MOOD MOOD="supine">
        <TERM TERM="ut" ALT="5"/>
      </MOOD>
      <MOOD MOOD="participle">
        <VOICE VOICE="active" GEN="masculine" NUM="singular">
          <TERM TERM="ut" ALT="5"/>
        </VOICE>
        <VOICE VOICE="passive">
          <GEN GEN="masculine">
            <NUM NUM="singular">
              <TERM TERM="ut" ALT="5"/>
            </NUM>
            <NUM NUM="plural">
              <TERM TERM="uți" ALT="5"/>
            </NUM>
          </GEN>
          <GEN GEN="feminine">
            <NUM NUM="singular">
              <TERM TERM="ută" ALT="5"/>
            </NUM>
            <NUM NUM="plural">
              <TERM TERM="ute" ALT="5"/>
            </NUM>
          </GEN>
        </VOICE>
      </MOOD>
      <MOOD MOOD="gerund">
        <TERM TERM="ând" ALT="5"/>
      </MOOD>
    </TENSED>
    </VOICE>
  </PARADIGM>
  <PARADIGM PARADIGM="verb17">
    <VOICE VOICE="{active reflexive}">
      <TENSED TENSED="yes" PRD="yes">
        <MOOD MOOD="indicative">
          <TENSE TENSE="present">
            <NUM NUM="singular">
              <PERS PERS="1">
                <TERM TERM="" ALT="1"/>
              </PERS>
              <PERS PERS="2">
                <TERM TERM="i" ALT="1"/>
              </PERS>
              <PERS PERS="3">
                <TERM TERM="e" ALT="1"/>
              </PERS>
            </NUM>
            <NUM NUM="plural">
              <PERS PERS="1">
                <TERM TERM="em" ALT="1"/>
              </PERS>
              <PERS PERS="2">
                <TERM TERM="eți" ALT="1"/>
              </PERS>
              <PERS PERS="3">
                <TERM TERM="" ALT="1"/>
              </PERS>
            </NUM>
          </TENSE>
          <TENSE TENSE="imperfect">
            <NUM NUM="singular">
              <PERS PERS="1">
                <TERM TERM="eam" ALT="2"/>
              </PERS>
              <PERS PERS="2">
                <TERM TERM="eai" ALT="2"/>
              </PERS>
              <PERS PERS="3">
                <TERM TERM="ea" ALT="2"/>
              </PERS>
            </NUM>
            <NUM NUM="plural">
              <PERS PERS="1">
                <TERM TERM="eam" ALT="2"/>
              </PERS>
              <PERS PERS="2">
                <TERM TERM="eați" ALT="2"/>
              </PERS>
              <PERS PERS="3">
                <TERM TERM="eau" ALT="2"/>
              </PERS>
            </NUM>
          </TENSE>
          <TENSE TENSE="simpleperfect">
            <NUM NUM="singular">
              <PERS PERS="1">
                <TERM TERM="ui" ALT="2"/>
              </PERS>
              <PERS PERS="2">
                <TERM TERM="uși" ALT="2"/>
              </PERS>
              <PERS PERS="3">
                <TERM TERM="u" ALT="2"/>
              </PERS>
            </NUM>
            <NUM NUM="plural">
              <PERS PERS="1">
                <TERM TERM="urăm" ALT="2"/>
              </PERS>
              <PERS PERS="2">
                <TERM TERM="urăți" ALT="2"/>
              </PERS>
              <PERS PERS="3">
                <TERM TERM="ură" ALT="2"/>
              </PERS>
            </NUM>
          </TENSE>
          <TENSE TENSE="pastperfect">
            <NUM NUM="singular">
              <PERS PERS="1">
                <TERM TERM="usem" ALT="2"/>
              </PERS>
              <PERS PERS="2">
                <TERM TERM="useși" ALT="2"/>
              </PERS>
              <PERS PERS="3">
                <TERM TERM="use" ALT="2"/>
              </PERS>
            </NUM>
            <NUM NUM="plural">
              <PERS PERS="1">
                <TERM TERM="userăm" ALT="2"/>
              </PERS>
              <PERS PERS="2">
                <TERM TERM="userăți" ALT="2"/>
              </PERS>
              <PERS PERS="3">
                <TERM TERM="useră" ALT="2"/>
              </PERS>
            </NUM>
          </TENSE>
        </MOOD>
        <MOOD MOOD="conjunctive" TENSE="present">
          <NUM NUM="singular">
            <PERS PERS="1">
              <TERM TERM="" ALT="1"/>
            </PERS>
            <PERS PERS="2">
              <TERM TERM="i" ALT="1"/>
            </PERS>
            <PERS PERS="3">
              <TERM TERM="ă" ALT="1"/>
            </PERS>
          </NUM>
          <NUM NUM="plural">
            <PERS PERS="1">
              <TERM TERM="em" ALT="1"/>
            </PERS>
            <PERS PERS="2">
              <TERM TERM="eți" ALT="1"/>
            </PERS>
            <PERS PERS="3">
              <TERM TERM="ă" ALT="1"/>
            </PERS>
          </NUM>
        </MOOD>
        <MOOD MOOD="imperative" TENSE="present" PERS="2">
          <NUM NUM="singular">
            <NEG NEG="no">
              <TERM TERM="" ALT="3"/>
            </NEG>
            <NEG NEG="yes">
              <TERM TERM="e" ALT="1"/>
            </NEG>
          </NUM>
          <NUM NUM="plural">
            <TERM TERM="eți" ALT="1"/>
          </NUM>
        </MOOD>
      </TENSED>
      <TENSED TENSED="yes" PRD="no" MOOD="infinitive" TENSE="present">
        <TERM TERM="e" ALT="1"/>
      </TENSED>
    <TENSED TENSED="no" PRD="no">
      <MOOD MOOD="supine">
        <TERM TERM="ut" ALT="2"/>
      </MOOD>
      <MOOD MOOD="participle">
        <VOICE VOICE="active" GEN="masculine" NUM="singular">
          <TERM TERM="ut" ALT="2"/>
        </VOICE>
        <VOICE VOICE="passive">
          <GEN GEN="masculine">
            <NUM NUM="singular">
              <TERM TERM="ut" ALT="2"/>
            </NUM>
            <NUM NUM="plural">
              <TERM TERM="uți" ALT="2"/>
            </NUM>
          </GEN>
          <GEN GEN="feminine">
            <NUM NUM="singular">
              <TERM TERM="ută" ALT="2"/>
            </NUM>
            <NUM NUM="plural">
              <TERM TERM="ute" ALT="2"/>
            </NUM>
          </GEN>
        </VOICE>
      </MOOD>
      <MOOD MOOD="gerund">
        <TERM TERM="ând" ALT="2"/>
      </MOOD>
    </TENSED>
    </VOICE>
  </PARADIGM>
  <PARADIGM PARADIGM="verb18">
    <VOICE VOICE="{active reflexive}">
      <TENSED TENSED="yes" PRD="yes">
        <MOOD MOOD="indicative">
          <TENSE TENSE="present">
            <NUM NUM="singular">
              <PERS PERS="1">
                <TERM TERM="" ALT="1"/>
              </PERS>
              <PERS PERS="2">
                <TERM TERM="i" ALT="2"/>
              </PERS>
              <PERS PERS="3">
                <TERM TERM="e" ALT="3"/>
              </PERS>
            </NUM>
            <NUM NUM="plural">
              <PERS PERS="1">
                <TERM TERM="em" ALT="3"/>
              </PERS>
              <PERS PERS="2">
                <TERM TERM="eți" ALT="3"/>
              </PERS>
              <PERS PERS="3">
                <TERM TERM="" ALT="3"/>
              </PERS>
            </NUM>
          </TENSE>
          <TENSE TENSE="imperfect">
            <NUM NUM="singular">
              <PERS PERS="1">
                <TERM TERM="eam" ALT="4"/>
              </PERS>
              <PERS PERS="2">
                <TERM TERM="eai" ALT="4"/>
              </PERS>
              <PERS PERS="3">
                <TERM TERM="ea" ALT="4"/>
              </PERS>
            </NUM>
            <NUM NUM="plural">
              <PERS PERS="1">
                <TERM TERM="eam" ALT="4"/>
              </PERS>
              <PERS PERS="2">
                <TERM TERM="eați" ALT="4"/>
              </PERS>
              <PERS PERS="3">
                <TERM TERM="eau" ALT="4"/>
              </PERS>
            </NUM>
          </TENSE>
          <TENSE TENSE="simpleperfect">
            <NUM NUM="singular">
              <PERS PERS="1">
                <TERM TERM="sei" ALT="5"/>
              </PERS>
              <PERS PERS="2">
                <TERM TERM="seși" ALT="5"/>
              </PERS>
              <PERS PERS="3">
                <TERM TERM="se" ALT="5"/>
              </PERS>
            </NUM>
            <NUM NUM="plural">
              <PERS PERS="1">
                <TERM TERM="serăm" ALT="5"/>
              </PERS>
              <PERS PERS="2">
                <TERM TERM="serăți" ALT="5"/>
              </PERS>
              <PERS PERS="3">
                <TERM TERM="seră" ALT="5"/>
              </PERS>
            </NUM>
          </TENSE>
          <TENSE TENSE="pastperfect">
            <NUM NUM="singular">
              <PERS PERS="1">
                <TERM TERM="sesem" ALT="5"/>
              </PERS>
              <PERS PERS="2">
                <TERM TERM="seseși" ALT="5"/>
              </PERS>
              <PERS PERS="3">
                <TERM TERM="sese" ALT="5"/>
              </PERS>
            </NUM>
            <NUM NUM="plural">
              <PERS PERS="1">
                <TERM TERM="seserăm" ALT="5"/>
              </PERS>
              <PERS PERS="2">
                <TERM TERM="seserăți" ALT="5"/>
              </PERS>
              <PERS PERS="3">
                <TERM TERM="seseră" ALT="5"/>
              </PERS>
            </NUM>
          </TENSE>
        </MOOD>
        <MOOD MOOD="conjunctive" TENSE="present">
          <NUM NUM="singular">
            <PERS PERS="1">
              <TERM TERM="" ALT="1"/>
            </PERS>
            <PERS PERS="2">
              <TERM TERM="i" ALT="2"/>
            </PERS>
            <PERS PERS="3">
              <TERM TERM="ă" ALT="6"/>
            </PERS>
          </NUM>
          <NUM NUM="plural">
            <PERS PERS="1">
              <TERM TERM="em" ALT="1"/>
            </PERS>
            <PERS PERS="2">
              <TERM TERM="eți" ALT="1"/>
            </PERS>
            <PERS PERS="3">
              <TERM TERM="ă" ALT="6"/>
            </PERS>
          </NUM>
        </MOOD>
        <MOOD MOOD="imperative" TENSE="present" PERS="2">
          <NUM NUM="singular">
            <NEG NEG="no">
              <TERM TERM="i" ALT="1"/>
            </NEG>
            <NEG NEG="yes">
              <TERM TERM="e" ALT="1"/>
            </NEG>
          </NUM>
          <NUM NUM="plural">
            <TERM TERM="eți" ALT="1"/>
          </NUM>
        </MOOD>
      </TENSED>
      <TENSED TENSED="yes" PRD="no" MOOD="infinitive" TENSE="present">
        <TERM TERM="e" ALT="1"/>
      </TENSED>
    <TENSED TENSED="no" PRD="no">
      <MOOD MOOD="supine">
        <TERM TERM="s" ALT="7"/>
      </MOOD>
      <MOOD MOOD="participle">
        <VOICE VOICE="active" GEN="masculine" NUM="singular">
          <TERM TERM="s" ALT="7"/>
        </VOICE>
        <VOICE VOICE="passive">
          <GEN GEN="masculine">
            <NUM NUM="singular">
              <TERM TERM="s" ALT="7"/>
            </NUM>
            <NUM NUM="plural">
              <TERM TERM="și" ALT="7"/>
            </NUM>
          </GEN>
          <GEN GEN="feminine">
            <NUM NUM="singular">
              <TERM TERM="să" ALT="8"/>
            </NUM>
            <NUM NUM="plural">
              <TERM TERM="se" ALT="7"/>
            </NUM>
          </GEN>
        </VOICE>
      </MOOD>
      <MOOD MOOD="gerund">
        <TERM TERM="ând" ALT="9"/>
      </MOOD>
    </TENSED>
    </VOICE>
  </PARADIGM>
  <PARADIGM PARADIGM="verb19">
    <VOICE VOICE="{active reflexive}">
      <TENSED TENSED="yes" PRD="yes">
        <MOOD MOOD="indicative">
          <TENSE TENSE="present">
            <NUM NUM="singular">
              <PERS PERS="1">
                <TERM TERM="" ALT="1"/>
              </PERS>
              <PERS PERS="2">
                <TERM TERM="i" ALT="2"/>
              </PERS>
              <PERS PERS="3">
                <TERM TERM="e" ALT="3"/>
              </PERS>
            </NUM>
            <NUM NUM="plural">
              <PERS PERS="1">
                <TERM TERM="em" ALT="3"/>
              </PERS>
              <PERS PERS="2">
                <TERM TERM="eți" ALT="3"/>
              </PERS>
              <PERS PERS="3">
                <TERM TERM="" ALT="1"/>
              </PERS>
            </NUM>
          </TENSE>
          <TENSE TENSE="imperfect">
            <NUM NUM="singular">
              <PERS PERS="1">
                <TERM TERM="eam" ALT="4"/>
              </PERS>
              <PERS PERS="2">
                <TERM TERM="eai" ALT="4"/>
              </PERS>
              <PERS PERS="3">
                <TERM TERM="ea" ALT="4"/>
              </PERS>
            </NUM>
            <NUM NUM="plural">
              <PERS PERS="1">
                <TERM TERM="eam" ALT="4"/>
              </PERS>
              <PERS PERS="2">
                <TERM TERM="eați" ALT="4"/>
              </PERS>
              <PERS PERS="3">
                <TERM TERM="eau" ALT="4"/>
              </PERS>
            </NUM>
          </TENSE>
          <TENSE TENSE="simpleperfect">
            <NUM NUM="singular">
              <PERS PERS="1">
                <TERM TERM="sei" ALT="5"/>
              </PERS>
              <PERS PERS="2">
                <TERM TERM="seși" ALT="5"/>
              </PERS>
              <PERS PERS="3">
                <TERM TERM="se" ALT="5"/>
              </PERS>
            </NUM>
            <NUM NUM="plural">
              <PERS PERS="1">
                <TERM TERM="serăm" ALT="5"/>
              </PERS>
              <PERS PERS="2">
                <TERM TERM="serăți" ALT="5"/>
              </PERS>
              <PERS PERS="3">
                <TERM TERM="seră" ALT="5"/>
              </PERS>
            </NUM>
          </TENSE>
          <TENSE TENSE="pastperfect">
            <NUM NUM="singular">
              <PERS PERS="1">
                <TERM TERM="sesem" ALT="5"/>
              </PERS>
              <PERS PERS="2">
                <TERM TERM="seseși" ALT="5"/>
              </PERS>
              <PERS PERS="3">
                <TERM TERM="sese" ALT="5"/>
              </PERS>
            </NUM>
            <NUM NUM="plural">
              <PERS PERS="1">
                <TERM TERM="seserăm" ALT="5"/>
              </PERS>
              <PERS PERS="2">
                <TERM TERM="seserăți" ALT="5"/>
              </PERS>
              <PERS PERS="3">
                <TERM TERM="seseră" ALT="5"/>
              </PERS>
            </NUM>
          </TENSE>
        </MOOD>
        <MOOD MOOD="conjunctive" TENSE="present">
          <NUM NUM="singular">
            <PERS PERS="1">
              <TERM TERM="" ALT="1"/>
            </PERS>
            <PERS PERS="2">
              <TERM TERM="i" ALT="2"/>
            </PERS>
            <PERS PERS="3">
              <TERM TERM="ă" ALT="6"/>
            </PERS>
          </NUM>
          <NUM NUM="plural">
            <PERS PERS="1">
              <TERM TERM="em" ALT="3"/>
            </PERS>
            <PERS PERS="2">
              <TERM TERM="eți" ALT="3"/>
            </PERS>
            <PERS PERS="3">
              <TERM TERM="ă" ALT="6"/>
            </PERS>
          </NUM>
        </MOOD>
        <MOOD MOOD="imperative" TENSE="present" PERS="2">
          <NUM NUM="singular">
            <NEG NEG="no">
              <TERM TERM="e" ALT="1"/>
            </NEG>
            <NEG NEG="yes">
              <TERM TERM="e" ALT="1"/>
            </NEG>
          </NUM>
          <NUM NUM="plural">
            <TERM TERM="eți" ALT="1"/>
          </NUM>
        </MOOD>
      </TENSED>
      <TENSED TENSED="yes" PRD="no" MOOD="infinitive" TENSE="present">
        <TERM TERM="e" ALT="1"/>
      </TENSED>
    <TENSED TENSED="no" PRD="no">
      <MOOD MOOD="supine">
        <TERM TERM="s" ALT="7"/>
      </MOOD>
      <MOOD MOOD="participle">
        <VOICE VOICE="active" GEN="masculine" NUM="singular">
          <TERM TERM="s" ALT="7"/>
        </VOICE>
        <VOICE VOICE="passive">
          <GEN GEN="masculine">
            <NUM NUM="singular">
              <TERM TERM="s" ALT= "7"/>
            </NUM>
            <NUM NUM="plural">
              <TERM TERM="și" ALT= "7"/>
            </NUM>
          </GEN>
          <GEN GEN="feminine">
            <NUM NUM="singular">
              <TERM TERM="să" ALT= "8"/>
            </NUM>
            <NUM NUM="plural">
              <TERM TERM="se" ALT= "8"/>
            </NUM>
          </GEN>
        </VOICE>
      </MOOD>
      <MOOD MOOD="gerund">
        <TERM TERM="ând" ALT="9"/>
      </MOOD>
    </TENSED>
    </VOICE>
  </PARADIGM>
  <PARADIGM PARADIGM="verb20">
    <VOICE VOICE="{active reflexive}">
      <TENSED TENSED="yes" PRD="yes">
        <MOOD MOOD="indicative">
          <TENSE TENSE="present">
            <NUM NUM="singular">
              <PERS PERS="1">
                <TERM TERM="" ALT="1"/>
              </PERS>
              <PERS PERS="2">
                <TERM TERM="i" ALT="2"/>
              </PERS>
              <PERS PERS="3">
                <TERM TERM="e" ALT="3"/>
              </PERS>
            </NUM>
            <NUM NUM="plural">
              <PERS PERS="1">
                <TERM TERM="em" ALT="3"/>
              </PERS>
              <PERS PERS="2">
                <TERM TERM="eți" ALT="3"/>
              </PERS>
              <PERS PERS="3">
                <TERM TERM="" ALT="1"/>
              </PERS>
            </NUM>
          </TENSE>
          <TENSE TENSE="imperfect">
            <NUM NUM="singular">
              <PERS PERS="1">
                <TERM TERM="eam" ALT="4"/>
              </PERS>
              <PERS PERS="2">
                <TERM TERM="eai" ALT="4"/>
              </PERS>
              <PERS PERS="3">
                <TERM TERM="ea" ALT="4"/>
              </PERS>
            </NUM>
            <NUM NUM="plural">
              <PERS PERS="1">
                <TERM TERM="eam" ALT="4"/>
              </PERS>
              <PERS PERS="2">
                <TERM TERM="eați" ALT="4"/>
              </PERS>
              <PERS PERS="3">
                <TERM TERM="eau" ALT="4"/>
              </PERS>
            </NUM>
          </TENSE>
          <TENSE TENSE="simpleperfect">
            <NUM NUM="singular">
              <PERS PERS="1">
                <TERM TERM="sei" ALT="5"/>
              </PERS>
              <PERS PERS="2">
                <TERM TERM="seși" ALT="5"/>
              </PERS>
              <PERS PERS="3">
                <TERM TERM="se" ALT="5"/>
              </PERS>
            </NUM>
            <NUM NUM="plural">
              <PERS PERS="1">
                <TERM TERM="serăm" ALT="5"/>
              </PERS>
              <PERS PERS="2">
                <TERM TERM="serăți" ALT="5"/>
              </PERS>
              <PERS PERS="3">
                <TERM TERM="seră" ALT="5"/>
              </PERS>
            </NUM>
          </TENSE>
          <TENSE TENSE="pastperfect">
            <NUM NUM="singular">
              <PERS PERS="1">
                <TERM TERM="sesem" ALT="5"/>
              </PERS>
              <PERS PERS="2">
                <TERM TERM="seseși" ALT="5"/>
              </PERS>
              <PERS PERS="3">
                <TERM TERM="sese" ALT="5"/>
              </PERS>
            </NUM>
            <NUM NUM="plural">
              <PERS PERS="1">
                <TERM TERM="seserăm" ALT="5"/>
              </PERS>
              <PERS PERS="2">
                <TERM TERM="seserăți" ALT="5"/>
              </PERS>
              <PERS PERS="3">
                <TERM TERM="seseră" ALT="5"/>
              </PERS>
            </NUM>
          </TENSE>
        </MOOD>
        <MOOD MOOD="conjunctive" TENSE="present">
          <NUM NUM="singular">
            <PERS PERS="1">
              <TERM TERM="" ALT="1"/>
            </PERS>
            <PERS PERS="2">
              <TERM TERM="i" ALT="2"/>
            </PERS>
            <PERS PERS="3">
              <TERM TERM="ă" ALT="6"/>
            </PERS>
          </NUM>
          <NUM NUM="plural">
            <PERS PERS="1">
              <TERM TERM="em" ALT="3"/>
            </PERS>
            <PERS PERS="2">
              <TERM TERM="eți" ALT="3"/>
            </PERS>
            <PERS PERS="3">
              <TERM TERM="ă" ALT="6"/>
            </PERS>
          </NUM>
        </MOOD>
        <MOOD MOOD="imperative" TENSE="present" PERS="2">
          <NUM NUM="singular">
            <NEG NEG="no">
              <TERM TERM="e" ALT="3"/>
            </NEG>
            <NEG NEG="yes">
              <TERM TERM="e" ALT="3"/>
            </NEG>
          </NUM>
          <NUM NUM="plural">
            <TERM TERM="eți" ALT="3"/>
          </NUM>
        </MOOD>
      </TENSED>
      <TENSED TENSED="yes" PRD="no" MOOD="infinitive" TENSE="present">
        <TERM TERM="e" ALT="3"/>
      </TENSED>
    <TENSED TENSED="no" PRD="no">
      <MOOD MOOD="supine">
        <TERM TERM="t" ALT="7"/>
      </MOOD>
      <MOOD MOOD="participle">
        <VOICE VOICE="active" GEN="masculine" NUM="singular">
          <TERM TERM="t" ALT="7"/>
        </VOICE>
        <VOICE VOICE="passive">
          <GEN GEN="masculine">
            <NUM NUM="singular">
              <TERM TERM="t" ALT="7"/>
            </NUM>
            <NUM NUM="plural">
              <TERM TERM="ți" ALT="7"/>
            </NUM>
          </GEN>
          <GEN GEN="feminine">
            <NUM NUM="singular">
              <TERM TERM="tă" ALT="8"/>
            </NUM>
            <NUM NUM="plural">
              <TERM TERM="te" ALT="8"/>
            </NUM>
          </GEN>
        </VOICE>
      </MOOD>
      <MOOD MOOD="gerund">
        <TERM TERM="ând" ALT="4"/>
      </MOOD>
    </TENSED>
    </VOICE>
  </PARADIGM>
  <PARADIGM PARADIGM="verb21">
    <VOICE VOICE="{active reflexive}">
      <TENSED TENSED="yes" PRD="yes">
        <MOOD MOOD="indicative">
          <TENSE TENSE="present">
            <NUM NUM="singular">
              <PERS PERS="1">
                <TERM TERM="" ALT="1"/>
              </PERS>
              <PERS PERS="2">
                <TERM TERM="i" ALT="1"/>
              </PERS>
              <PERS PERS="3">
                <TERM TERM="e" ALT="1"/>
              </PERS>
            </NUM>
            <NUM NUM="plural">
              <PERS PERS="1">
                <TERM TERM="em" ALT="1"/>
              </PERS>
              <PERS PERS="2">
                <TERM TERM="eți" ALT="1"/>
              </PERS>
              <PERS PERS="3">
                <TERM TERM="" ALT="1"/>
              </PERS>
            </NUM>
          </TENSE>
          <TENSE TENSE="imperfect">
            <NUM NUM="singular">
              <PERS PERS="1">
                <TERM TERM="eam" ALT="1"/>
              </PERS>
              <PERS PERS="2">
                <TERM TERM="eai" ALT="1"/>
              </PERS>
              <PERS PERS="3">
                <TERM TERM="ea" ALT="1"/>
              </PERS>
            </NUM>
            <NUM NUM="plural">
              <PERS PERS="1">
                <TERM TERM="eam" ALT="1"/>
              </PERS>
              <PERS PERS="2">
                <TERM TERM="eați" ALT="1"/>
              </PERS>
              <PERS PERS="3">
                <TERM TERM="eau" ALT="1"/>
              </PERS>
            </NUM>
          </TENSE>
          <TENSE TENSE="simpleperfect">
            <NUM NUM="singular">
              <PERS PERS="1">
                <TERM TERM="sei" ALT="2"/>
              </PERS>
              <PERS PERS="2">
                <TERM TERM="seși" ALT="2"/>
              </PERS>
              <PERS PERS="3">
                <TERM TERM="se" ALT="2"/>
              </PERS>
            </NUM>
            <NUM NUM="plural">
              <PERS PERS="1">
                <TERM TERM="serăm" ALT="2"/>
              </PERS>
              <PERS PERS="2">
                <TERM TERM="serăți" ALT="2"/>
              </PERS>
              <PERS PERS="3">
                <TERM TERM="seră" ALT="2"/>
              </PERS>
            </NUM>
          </TENSE>
          <TENSE TENSE="pastperfect">
            <NUM NUM="singular">
              <PERS PERS="1">
                <TERM TERM="sesem" ALT="2"/>
              </PERS>
              <PERS PERS="2">
                <TERM TERM="seseși" ALT="2"/>
              </PERS>
              <PERS PERS="3">
                <TERM TERM="sese" ALT="2"/>
              </PERS>
            </NUM>
            <NUM NUM="plural">
              <PERS PERS="1">
                <TERM TERM="seserăm" ALT="2"/>
              </PERS>
              <PERS PERS="2">
                <TERM TERM="seserăți" ALT="2"/>
              </PERS>
              <PERS PERS="3">
                <TERM TERM="seseră" ALT="2"/>
              </PERS>
            </NUM>
          </TENSE>
        </MOOD>
        <MOOD MOOD="conjunctive" TENSE="present">
          <NUM NUM="singular">
            <PERS PERS="1">
              <TERM TERM="" ALT="1"/>
            </PERS>
            <PERS PERS="2">
              <TERM TERM="i" ALT="1"/>
            </PERS>
            <PERS PERS="3">
              <TERM TERM="ă" ALT="1"/>
            </PERS>
          </NUM>
          <NUM NUM="plural">
            <PERS PERS="1">
              <TERM TERM="em" ALT="1"/>
            </PERS>
            <PERS PERS="2">
              <TERM TERM="eți" ALT="1"/>
            </PERS>
            <PERS PERS="3">
              <TERM TERM="ă" ALT="1"/>
            </PERS>
          </NUM>
        </MOOD>
        <MOOD MOOD="imperative" TENSE="present" PERS="2">
          <NUM NUM="singular">
            <NEG NEG="no">
              <TERM TERM="" ALT="2"/>
            </NEG>
            <NEG NEG="yes">
              <TERM TERM="e" ALT="1"/>
            </NEG>
          </NUM>
          <NUM NUM="plural">
            <TERM TERM="eți" ALT="1"/>
          </NUM>
        </MOOD>
      </TENSED>
      <TENSED TENSED="yes" PRD="no" MOOD="infinitive" TENSE="present">
        <TERM TERM="e" ALT="1"/>
      </TENSED>
    <TENSED TENSED="no" PRD="no">
      <MOOD MOOD="supine">
        <TERM TERM="s" ALT="2"/>
      </MOOD>
      <MOOD MOOD="participle">
        <VOICE VOICE="active" GEN="masculine" NUM="singular">
          <TERM TERM="s" ALT="2"/>
        </VOICE>
        <VOICE VOICE="passive">
          <GEN GEN="masculine">
            <NUM NUM="singular">
              <TERM TERM="s" ALT="2"/>
            </NUM>
            <NUM NUM="plural">
              <TERM TERM="și" ALT="2"/>
            </NUM>
          </GEN>
          <GEN GEN="feminine">
            <NUM NUM="singular">
              <TERM TERM="să" ALT="2"/>
            </NUM>
            <NUM NUM="plural">
              <TERM TERM="se" ALT="2"/>
            </NUM>
          </GEN>
        </VOICE>
        </MOOD>
		<MOOD MOOD="gerund">
          <TERM TERM="ând" ALT="1"/>
        </MOOD>
    </TENSED>
    </VOICE>
  </PARADIGM>
  <PARADIGM PARADIGM="verb22">
    <VOICE VOICE="{active reflexive}">
      <TENSED TENSED="yes" PRD="yes">
        <MOOD MOOD="indicative">
          <TENSE TENSE="present">
            <NUM NUM="singular">
              <PERS PERS="1">
                <TERM TERM="u"/>
              </PERS>
              <PERS PERS="2">
                <TERM TERM="i"/>
              </PERS>
              <PERS PERS="3">
                <TERM TERM="e"/>
              </PERS>
            </NUM>
            <NUM NUM="plural">
              <PERS PERS="1">
                <TERM TERM="em"/>
              </PERS>
              <PERS PERS="2">
                <TERM TERM="eți"/>
              </PERS>
              <PERS PERS="3">
                <TERM TERM="u"/>
              </PERS>
            </NUM>
          </TENSE>
          <TENSE TENSE="imperfect">
            <NUM NUM="singular">
              <PERS PERS="1">
                <TERM TERM="am"/>
              </PERS>
              <PERS PERS="2">
                <TERM TERM="ai"/>
              </PERS>
              <PERS PERS="3">
                <TERM TERM="a"/>
              </PERS>
            </NUM>
            <NUM NUM="plural">
              <PERS PERS="1">
                <TERM TERM="am"/>
              </PERS>
              <PERS PERS="2">
                <TERM TERM="ați"/>
              </PERS>
              <PERS PERS="3">
                <TERM TERM="au"/>
              </PERS>
            </NUM>
          </TENSE>
          <TENSE TENSE="simpleperfect">
            <NUM NUM="singular">
              <PERS PERS="1">
                <TERM TERM="sei"/>
              </PERS>
              <PERS PERS="2">
                <TERM TERM="seși"/>
              </PERS>
              <PERS PERS="3">
                <TERM TERM="se"/>
              </PERS>
            </NUM>
            <NUM NUM="plural">
              <PERS PERS="1">
                <TERM TERM="serăm"/>
              </PERS>
              <PERS PERS="2">
                <TERM TERM="serăți"/>
              </PERS>
              <PERS PERS="3">
                <TERM TERM="seră"/>
              </PERS>
            </NUM>
          </TENSE>
          <TENSE TENSE="pastperfect">
            <NUM NUM="singular">
              <PERS PERS="1">
                <TERM TERM="sesem"/>
              </PERS>
              <PERS PERS="2">
                <TERM TERM="seseși"/>
              </PERS>
              <PERS PERS="3">
                <TERM TERM="sese"/>
              </PERS>
            </NUM>
            <NUM NUM="plural">
              <PERS PERS="1">
                <TERM TERM="seserăm"/>
              </PERS>
              <PERS PERS="2">
                <TERM TERM="seserăți"/>
              </PERS>
              <PERS PERS="3">
                <TERM TERM="seseră"/>
              </PERS>
            </NUM>
          </TENSE>
        </MOOD>
        <MOOD MOOD="conjunctive" TENSE="present">
          <NUM NUM="singular">
            <PERS PERS="1">
              <TERM TERM="u"/>
            </PERS>
            <PERS PERS="2">
              <TERM TERM="i"/>
            </PERS>
            <PERS PERS="3">
              <TERM TERM="e"/>
            </PERS>
          </NUM>
          <NUM NUM="plural">
            <PERS PERS="1">
              <TERM TERM="em"/>
            </PERS>
            <PERS PERS="2">
              <TERM TERM="eți"/>
            </PERS>
            <PERS PERS="3">
              <TERM TERM="e"/>
            </PERS>
          </NUM>
        </MOOD>
        <MOOD MOOD="imperative" TENSE="present" PERS="2">
          <NUM NUM="singular">
            <NEG NEG="no">
              <TERM TERM="e"/>
            </NEG>
            <NEG NEG="yes">
              <TERM TERM="e"/>
            </NEG>
          </NUM>
          <NUM NUM="plural">
            <TERM TERM="eți"/>
          </NUM>
        </MOOD>
      </TENSED>
      <TENSED TENSED="yes" PRD="no" MOOD="infinitive" TENSE="pre;ent">
        <TERM TERM="e"/>
      </TENSED>
    <TENSED TENSED="no" PRD="no">
      <MOOD MOOD="supine">
        <TERM TERM="s"/>
      </MOOD>
      <MOOD MOOD="participle">
        <VOICE VOICE="active" GEN="masculine" NUM="singular">
          <TERM TERM="s"/>
        </VOICE>
        <VOICE VOICE="passive">
          <GEN GEN="masculine">
            <NUM NUM="singular">
              <TERM TERM="s"/>
            </NUM>
            <NUM NUM="plural">
              <TERM TERM="și"/>
            </NUM>
          </GEN>
          <GEN GEN="feminine">
            <NUM NUM="singular">
              <TERM TERM="să"/>
            </NUM>
            <NUM NUM="plural">
              <TERM TERM="se"/>
            </NUM>
          </GEN>
        </VOICE>
      </MOOD>
      <MOOD MOOD="gerund">
        <TERM TERM="ind"/>
      </MOOD>
    </TENSED>
    </VOICE>
  </PARADIGM>
  <PARADIGM PARADIGM="verb23">
    <VOICE VOICE="{active reflexive}">
      <TENSED TENSED="yes" PRD="yes">
        <MOOD MOOD="indicative">
          <TENSE TENSE="present">
            <NUM NUM="singular">
              <PERS PERS="1">
                <TERM TERM="" ALT="1"/>
              </PERS>
              <PERS PERS="2">
                <TERM TERM="i" ALT="2"/>
              </PERS>
              <PERS PERS="3">
                <TERM TERM="e" ALT="3"/>
              </PERS>
            </NUM>
            <NUM NUM="plural">
              <PERS PERS="1">
                <TERM TERM="im" ALT="4"/>
              </PERS>
              <PERS PERS="2">
                <TERM TERM="iți" ALT="4"/>
              </PERS>
              <PERS PERS="3">
                <TERM TERM="" ALT="1"/>
              </PERS>
            </NUM>
          </TENSE>
          <TENSE TENSE="imperfect">
            <NUM NUM="singular">
              <PERS PERS="1">
                <TERM TERM="eam" ALT="4"/>
              </PERS>
              <PERS PERS="2">
                <TERM TERM="eai" ALT="4"/>
              </PERS>
              <PERS PERS="3">
                <TERM TERM="ea" ALT="4"/>
              </PERS>
            </NUM>
            <NUM NUM="plural">
              <PERS PERS="1">
                <TERM TERM="eam" ALT="4"/>
              </PERS>
              <PERS PERS="2">
                <TERM TERM="eați" ALT="4"/>
              </PERS>
              <PERS PERS="3">
                <TERM TERM="eau" ALT="4"/>
              </PERS>
            </NUM>
          </TENSE>
          <TENSE TENSE="simpleperfect">
            <NUM NUM="singular">
              <PERS PERS="1">
                <TERM TERM="ii" ALT="4"/>
              </PERS>
              <PERS PERS="2">
                <TERM TERM="iși" ALT="4"/>
              </PERS>
              <PERS PERS="3">
                <TERM TERM="i" ALT="4"/>
              </PERS>
            </NUM>
            <NUM NUM="plural">
              <PERS PERS="1">
                <TERM TERM="irăm" ALT="4"/>
              </PERS>
              <PERS PERS="2">
                <TERM TERM="irăți" ALT="4"/>
              </PERS>
              <PERS PERS="3">
                <TERM TERM="iră" ALT="4"/>
              </PERS>
            </NUM>
          </TENSE>
          <TENSE TENSE="pastperfect">
            <NUM NUM="singular">
              <PERS PERS="1">
                <TERM TERM="isem" ALT="4"/>
              </PERS>
              <PERS PERS="2">
                <TERM TERM="iseși" ALT="4"/>
              </PERS>
              <PERS PERS="3">
                <TERM TERM="ise" ALT="4"/>
              </PERS>
            </NUM>
            <NUM NUM="plural">
              <PERS PERS="1">
                <TERM TERM="iserăm" ALT="4"/>
              </PERS>
              <PERS PERS="2">
                <TERM TERM="iserăți" ALT="4"/>
              </PERS>
              <PERS PERS="3">
                <TERM TERM="iseră" ALT="4"/>
              </PERS>
            </NUM>
          </TENSE>
        </MOOD>
        <MOOD MOOD="conjunctive" TENSE="present">
          <NUM NUM="singular">
            <PERS PERS="1">
              <TERM TERM="" ALT="1"/>
            </PERS>
            <PERS PERS="2">
              <TERM TERM="i" ALT="2"/>
            </PERS>
            <PERS PERS="3">
              <TERM TERM="ă" ALT="5"/>
            </PERS>
          </NUM>
          <NUM NUM="plural">
            <PERS PERS="1">
              <TERM TERM="im" ALT="4"/>
            </PERS>
            <PERS PERS="2">
              <TERM TERM="iți" ALT="4"/>
            </PERS>
            <PERS PERS="3">
              <TERM TERM="ă" ALT="5"/>
            </PERS>
          </NUM>
        </MOOD>
        <MOOD MOOD="imperative" TENSE="present" PERS="2">
          <NUM NUM="singular">
            <NEG NEG="no">
              <TERM TERM="i" ALT="2"/>
            </NEG>
            <NEG NEG="yes">
              <TERM TERM="i" ALT="4"/>
            </NEG>
          </NUM>
          <NUM NUM="plural">
            <TERM TERM="iți" ALT="4"/>
          </NUM>
        </MOOD>
      </TENSED>
      <TENSED TENSED="yes" PRD="no" MOOD="infinitive" TENSE="present">
        <TERM TERM="i" ALT="4"/>
      </TENSED>
    <TENSED TENSED="no" PRD="no">
      <MOOD MOOD="supine">
        <TERM TERM="it" ALT="4"/>
      </MOOD>
      <MOOD MOOD="participle">
        <VOICE VOICE="active" GEN="masculine" NUM="singular">
          <TERM TERM="it" ALT="4"/>
        </VOICE>
        <VOICE VOICE="passive">
          <GEN GEN="masculine">
            <NUM NUM="singular">
              <TERM TERM="it" ALT="4"/>
            </NUM>
            <NUM NUM="plural">
              <TERM TERM="iți" ALT="4"/>
            </NUM>
          </GEN>
          <GEN GEN="feminine">
            <NUM NUM="singular">
              <TERM TERM="ită" ALT="4"/>
            </NUM>
            <NUM NUM="plural">
              <TERM TERM="ite" ALT="4"/>
            </NUM>
          </GEN>
        </VOICE>
      </MOOD>
      <MOOD MOOD="gerund">
        <TERM TERM="ind" ALT="4"/>
      </MOOD>
    </TENSED>
....</VOICE>
  </PARADIGM>
  <PARADIGM PARADIGM="verb24">
    <VOICE VOICE="{active reflexive}">
      <TENSED TENSED="yes" PRD="yes">
        <MOOD MOOD="indicative">
          <TENSE TENSE="present">
            <NUM NUM="singular">
              <PERS PERS="1">
                <TERM TERM="" ALT="1"/>
              </PERS>
              <PERS PERS="2">
                <TERM TERM="i" ALT="2"/>
              </PERS>
              <PERS PERS="3">
                <TERM TERM="e" ALT="3"/>
              </PERS>
            </NUM>
            <NUM NUM="plural">
              <PERS PERS="1">
                <TERM TERM="im" ALT="4"/>
              </PERS>
              <PERS PERS="2">
                <TERM TERM="iți" ALT="4"/>
              </PERS>
              <PERS PERS="3">
                <TERM TERM="" ALT="1"/>
              </PERS>
            </NUM>
          </TENSE>
          <TENSE TENSE="imperfect">
            <NUM NUM="singular">
              <PERS PERS="1">
                <TERM TERM="eam" ALT="4"/>
              </PERS>
              <PERS PERS="2">
                <TERM TERM="eai" ALT="4"/>
              </PERS>
              <PERS PERS="3">
                <TERM TERM="ea" ALT="4"/>
              </PERS>
            </NUM>
            <NUM NUM="plural">
              <PERS PERS="1">
                <TERM TERM="eam" ALT="4"/>
              </PERS>
              <PERS PERS="2">
                <TERM TERM="eați" ALT="4"/>
              </PERS>
              <PERS PERS="3">
                <TERM TERM="eau" ALT="4"/>
              </PERS>
            </NUM>
          </TENSE>
          <TENSE TENSE="simpleperfect">
            <NUM NUM="singular">
              <PERS PERS="1">
                <TERM TERM="ii" ALT="4"/>
              </PERS>
              <PERS PERS="2">
                <TERM TERM="iși" ALT="4"/>
              </PERS>
              <PERS PERS="3">
                <TERM TERM="i" ALT="4"/>
              </PERS>
            </NUM>
            <NUM NUM="plural">
              <PERS PERS="1">
                <TERM TERM="irăm" ALT="4"/>
              </PERS>
              <PERS PERS="2">
                <TERM TERM="irăți" ALT="4"/>
              </PERS>
              <PERS PERS="3">
                <TERM TERM="iră" ALT="4"/>
              </PERS>
            </NUM>
          </TENSE>
          <TENSE TENSE="pastperfect">
            <NUM NUM="singular">
              <PERS PERS="1">
                <TERM TERM="isem" ALT="4"/>
              </PERS>
              <PERS PERS="2">
                <TERM TERM="iseși" ALT="4"/>
              </PERS>
              <PERS PERS="3">
                <TERM TERM="ise" ALT="4"/>
              </PERS>
            </NUM>
            <NUM NUM="plural">
              <PERS PERS="1">
                <TERM TERM="iserăm" ALT="4"/>
              </PERS>
              <PERS PERS="2">
                <TERM TERM="iserăți" ALT="4"/>
              </PERS>
              <PERS PERS="3">
                <TERM TERM="iseră" ALT="4"/>
              </PERS>
            </NUM>
          </TENSE>
        </MOOD>
        <MOOD MOOD="conjunctive" TENSE="present">
          <NUM NUM="singular">
            <PERS PERS="1">
              <TERM TERM="" ALT="1"/>
            </PERS>
            <PERS PERS="2">
              <TERM TERM="i" ALT="2"/>
            </PERS>
            <PERS PERS="3">
              <TERM TERM="ă" ALT="5"/>
            </PERS>
          </NUM>
          <NUM NUM="plural">
            <PERS PERS="1">
              <TERM TERM="im" ALT="4"/>
            </PERS>
            <PERS PERS="2">
              <TERM TERM="iți" ALT="4"/>
            </PERS>
            <PERS PERS="3">
              <TERM TERM="ă" ALT="5"/>
            </PERS>
          </NUM>
        </MOOD>
        <MOOD MOOD="imperative" TENSE="present" PERS="2">
          <NUM NUM="singular">
            <NEG NEG="no">
              <TERM TERM="e" ALT="3"/>
            </NEG>
            <NEG NEG="yes">
              <TERM TERM="i" ALT="4"/>
            </NEG>
          </NUM>
          <NUM NUM="plural">
            <TERM TERM="iți" ALT="4"/>
          </NUM>
        </MOOD>
      </TENSED>
      <TENSED TENSED="yes" PRD="no" MOOD="infinitive" TENSE="present">
        <TERM TERM="i" ALT="4"/>
      </TENSED>
    <TENSED TENSED="no" PRD="no">
      <MOOD MOOD="supine">
        <TERM TERM="it" ALT="4"/>
      </MOOD>
      <MOOD MOOD="participle">
        <VOICE VOICE="active" GEN="masculine" NUM="singular">
          <TERM TERM="it" ALT="4"/>
        </VOICE>
        <VOICE VOICE="passive">
          <GEN GEN="masculine">
            <NUM NUM="singular">
              <TERM TERM="it" ALT="4"/>
            </NUM>
            <NUM NUM="plural">
              <TERM TERM="iți" ALT="4"/>
            </NUM>
          </GEN>
          <GEN GEN="feminine">
            <NUM NUM="singular">
              <TERM TERM="ită" ALT="4"/>
            </NUM>
            <NUM NUM="plural">
              <TERM TERM="ite" ALT="4"/>
            </NUM>
          </GEN>
        </VOICE>
      </MOOD>
      <MOOD MOOD="gerund">
        <TERM TERM="ind" ALT="4"/>
      </MOOD>
    </TENSED>
    </VOICE>
  </PARADIGM>
  <PARADIGM PARADIGM="verb25">
    <VOICE VOICE="{active reflexive}">
      <TENSED TENSED="yes" PRD="yes">
        <MOOD MOOD="indicative">
          <TENSE TENSE="present">
            <NUM NUM="singular">
              <PERS PERS="1">
                <TERM TERM="" ALT="1"/>
              </PERS>
              <PERS PERS="2">
                <TERM TERM="i" ALT="2"/>
              </PERS>
              <PERS PERS="3">
                <TERM TERM="e" ALT="3"/>
              </PERS>
            </NUM>
            <NUM NUM="plural">
              <PERS PERS="1">
                <TERM TERM="im" ALT="4"/>
              </PERS>
              <PERS PERS="2">
                <TERM TERM="iți" ALT="4"/>
              </PERS>
              <PERS PERS="3">
                <TERM TERM="" ALT="3"/>
              </PERS>
            </NUM>
          </TENSE>
          <TENSE TENSE="imperfect">
            <NUM NUM="singular">
              <PERS PERS="1">
                <TERM TERM="eam" ALT="4"/>
              </PERS>
              <PERS PERS="2">
                <TERM TERM="eai" ALT="4"/>
              </PERS>
              <PERS PERS="3">
                <TERM TERM="ea" ALT="4"/>
              </PERS>
            </NUM>
            <NUM NUM="plural">
              <PERS PERS="1">
                <TERM TERM="eam" ALT="4"/>
              </PERS>
              <PERS PERS="2">
                <TERM TERM="eați" ALT="4"/>
              </PERS>
              <PERS PERS="3">
                <TERM TERM="eau" ALT="4"/>
              </PERS>
            </NUM>
          </TENSE>
          <TENSE TENSE="simpleperfect">
            <NUM NUM="singular">
              <PERS PERS="1">
                <TERM TERM="ii" ALT="4"/>
              </PERS>
              <PERS PERS="2">
                <TERM TERM="iși" ALT="4"/>
              </PERS>
              <PERS PERS="3">
                <TERM TERM="i" ALT="4"/>
              </PERS>
            </NUM>
            <NUM NUM="plural">
              <PERS PERS="1">
                <TERM TERM="irăm" ALT="4"/>
              </PERS>
              <PERS PERS="2">
                <TERM TERM="irăți" ALT="4"/>
              </PERS>
              <PERS PERS="3">
                <TERM TERM="iră" ALT="4"/>
              </PERS>
            </NUM>
          </TENSE>
          <TENSE TENSE="pastperfect">
            <NUM NUM="singular">
              <PERS PERS="1">
                <TERM TERM="isem" ALT="4"/>
              </PERS>
              <PERS PERS="2">
                <TERM TERM="iseși" ALT="4"/>
              </PERS>
              <PERS PERS="3">
                <TERM TERM="ise" ALT="4"/>
              </PERS>
            </NUM>
            <NUM NUM="plural">
              <PERS PERS="1">
                <TERM TERM="iserăm" ALT="4"/>
              </PERS>
              <PERS PERS="2">
                <TERM TERM="iserăți" ALT="4"/>
              </PERS>
              <PERS PERS="3">
                <TERM TERM="iseră" ALT="4"/>
              </PERS>
            </NUM>
          </TENSE>
        </MOOD>
        <MOOD MOOD="conjunctive" TENSE="present">
          <NUM NUM="singular">
            <PERS PERS="1">
              <TERM TERM="" ALT="1"/>
            </PERS>
            <PERS PERS="2">
              <TERM TERM="i" ALT="2"/>
            </PERS>
            <PERS PERS="3">
              <TERM TERM="ă" ALT="3"/>
            </PERS>
          </NUM>
          <NUM NUM="plural">
            <PERS PERS="1">
              <TERM TERM="im" ALT="4"/>
            </PERS>
            <PERS PERS="2">
              <TERM TERM="iți" ALT="4"/>
            </PERS>
            <PERS PERS="3">
              <TERM TERM="ă" ALT="3"/>
            </PERS>
          </NUM>
        </MOOD>
        <MOOD MOOD="imperative" TENSE="present" PERS="2">
          <NUM NUM="singular">
            <NEG NEG="no">
              <TERM TERM="o" ALT="3"/>
            </NEG>
            <NEG NEG="yes">
              <TERM TERM="i" ALT="4"/>
            </NEG>
          </NUM>
          <NUM NUM="plural">
            <TERM TERM="iți" ALT="4"/>
          </NUM>
        </MOOD>
      </TENSED>
      <TENSED TENSED="yes" PRD="no" MOOD="infinitive" TENSE="present">
        <TERM TERM="i" ALT="4"/>
      </TENSED>
    <TENSED TENSED="no" PRD="no">
      <MOOD MOOD="supine">
        <TERM TERM="it" ALT="4"/>
      </MOOD>
      <MOOD MOOD="participle">
        <VOICE VOICE="active" GEN="masculine" NUM="singular">
          <TERM TERM="it" ALT="4"/>
        </VOICE>
        <VOICE VOICE="passive">
          <GEN GEN="masculine">
            <NUM NUM="singular">
              <TERM TERM="it" ALT="4"/>
            </NUM>
            <NUM NUM="plural">
              <TERM TERM="iți" ALT="4"/>
            </NUM>
          </GEN>
          <GEN GEN="feminine">
            <NUM NUM="singular">
              <TERM TERM="ită" ALT="4"/>
            </NUM>
            <NUM NUM="plural">
              <TERM TERM="ite" ALT="4"/>
            </NUM>
          </GEN>
        </VOICE>
      </MOOD>
      <MOOD MOOD="gerund">
        <TERM TERM="ind" ALT="4"/>
      </MOOD>
    </TENSED>
    </VOICE>
  </PARADIGM>
  <PARADIGM PARADIGM="verb26">
    <VOICE VOICE="{active reflexive}">
      <TENSED TENSED="yes" PRD="yes">
        <MOOD MOOD="indicative">
          <TENSE TENSE="present">
            <NUM NUM="singular">
              <PERS PERS="1">
                <TERM TERM="i" ALT="1"/>
              </PERS>
              <PERS PERS="2">
                <TERM TERM="i" ALT="1"/>
              </PERS>
              <PERS PERS="3">
                <TERM TERM="ie" ALT="2"/>
              </PERS>
            </NUM>
            <NUM NUM="plural">
              <PERS PERS="1">
                <TERM TERM="im" ALT="3"/>
              </PERS>
              <PERS PERS="2">
                <TERM TERM="iți" ALT="3"/>
              </PERS>
              <PERS PERS="3">
                <TERM TERM="ie" ALT="2"/>
              </PERS>
            </NUM>
          </TENSE>
          <TENSE TENSE="imperfect">
            <NUM NUM="singular">
              <PERS PERS="1">
                <TERM TERM="iam" ALT="3"/>
              </PERS>
              <PERS PERS="2">
                <TERM TERM="iai" ALT="3"/>
              </PERS>
              <PERS PERS="3">
                <TERM TERM="ia" ALT="3"/>
              </PERS>
            </NUM>
            <NUM NUM="plural">
              <PERS PERS="1">
                <TERM TERM="iam" ALT="3"/>
              </PERS>
              <PERS PERS="2">
                <TERM TERM="iați" ALT="3"/>
              </PERS>
              <PERS PERS="3">
                <TERM TERM="iau" ALT="3"/>
              </PERS>
            </NUM>
          </TENSE>
          <TENSE TENSE="simpleperfect">
            <NUM NUM="singular">
              <PERS PERS="1">
                <TERM TERM="ii" ALT="3"/>
              </PERS>
              <PERS PERS="2">
                <TERM TERM="iși" ALT="3"/>
              </PERS>
              <PERS PERS="3">
                <TERM TERM="i" ALT="3"/>
              </PERS>
            </NUM>
            <NUM NUM="plural">
              <PERS PERS="1">
                <TERM TERM="irăm" ALT="3"/>
              </PERS>
              <PERS PERS="2">
                <TERM TERM="irăți" ALT="3"/>
              </PERS>
              <PERS PERS="3">
                <TERM TERM="iră" ALT="3"/>
              </PERS>
            </NUM>
          </TENSE>
          <TENSE TENSE="pastperfect">
            <NUM NUM="singular">
              <PERS PERS="1">
                <TERM TERM="isem" ALT="3"/>
              </PERS>
              <PERS PERS="2">
                <TERM TERM="iseși" ALT="3"/>
              </PERS>
              <PERS PERS="3">
                <TERM TERM="ise" ALT="3"/>
              </PERS>
            </NUM>
            <NUM NUM="plural">
              <PERS PERS="1">
                <TERM TERM="iserăm" ALT="3"/>
              </PERS>
              <PERS PERS="2">
                <TERM TERM="iserăți" ALT="3"/>
              </PERS>
              <PERS PERS="3">
                <TERM TERM="iseră" ALT="3"/>
              </PERS>
            </NUM>
          </TENSE>
        </MOOD>
        <MOOD MOOD="conjunctive" TENSE="present">
          <NUM NUM="singular">
            <PERS PERS="1">
              <TERM TERM="i" ALT="1"/>
            </PERS>
            <PERS PERS="2">
              <TERM TERM="i" ALT="1"/>
            </PERS>
            <PERS PERS="3">
              <TERM TERM="ie" ALT="2"/>
            </PERS>
          </NUM>
          <NUM NUM="plural">
            <PERS PERS="1">
              <TERM TERM="im" ALT="3"/>
            </PERS>
            <PERS PERS="2">
              <TERM TERM="iți" ALT="3"/>
            </PERS>
            <PERS PERS="3">
              <TERM TERM="ie" ALT="2"/>
            </PERS>
          </NUM>
        </MOOD>
        <MOOD MOOD="imperative" TENSE="present" PERS="2">
          <NUM NUM="singular">
            <NEG NEG="no">
              <TERM TERM="ie" ALT="2"/>
            </NEG>
            <NEG NEG="yes">
              <TERM TERM="i" ALT="3"/>
            </NEG>
          </NUM>
          <NUM NUM="plural">
            <TERM TERM="iți" ALT="3"/>
          </NUM>
        </MOOD>
      </TENSED>
      <TENSED TENSED="yes" PRD="no" MOOD="infinitive" TENSE="present">
        <TERM TERM="i" ALT="3"/>
      </TENSED>
    <TENSED TENSED="no" PRD="no">
      <MOOD MOOD="supine">
        <TERM TERM="it" ALT="3"/>
      </MOOD>
      <MOOD MOOD="participle">
        <VOICE VOICE="active" GEN="masculine" NUM="singular">
          <TERM TERM="it" ALT="3"/>
        </VOICE>
        <VOICE VOICE="passive">
          <GEN GEN="masculine">
            <NUM NUM="singular">
              <TERM TERM="it" ALT="3"/>
            </NUM>
            <NUM NUM="plural">
              <TERM TERM="iți" ALT="3"/>
            </NUM>
          </GEN>
          <GEN GEN="feminine">
            <NUM NUM="singular">
              <TERM TERM="ită" ALT="3"/>
            </NUM>
            <NUM NUM="plural">
              <TERM TERM="ite" ALT="3"/>
            </NUM>
          </GEN>
        </VOICE>
      </MOOD>
      <MOOD MOOD="gerund">
        <TERM TERM="ind" ALT="3"/>
      </MOOD>
    </TENSED>
    </VOICE>
  </PARADIGM>
  <PARADIGM PARADIGM="verb27">
    <VOICE VOICE="{active reflexive}">
      <TENSED TENSED="yes" PRD="yes">
        <MOOD MOOD="indicative">
          <TENSE TENSE="present">
            <NUM NUM="singular">
              <PERS PERS="1">
                <TERM TERM="" ALT="2"/>
              </PERS>
              <PERS PERS="2">
                <TERM TERM="i" ALT="1"/>
              </PERS>
              <PERS PERS="3">
                <TERM TERM="ă" ALT="1"/>
              </PERS>
            </NUM>
            <NUM NUM="plural">
              <PERS PERS="1">
                <TERM TERM="im" ALT="1"/>
              </PERS>
              <PERS PERS="2">
                <TERM TERM="iți" ALT="1"/>
              </PERS>
              <PERS PERS="3">
                <TERM TERM="ă" ALT="1"/>
              </PERS>
            </NUM>
          </TENSE>
          <TENSE TENSE="imperfect">
            <NUM NUM="singular">
              <PERS PERS="1">
                <TERM TERM="eam" ALT="1"/>
              </PERS>
              <PERS PERS="2">
                <TERM TERM="eai" ALT="1"/>
              </PERS>
              <PERS PERS="3">
                <TERM TERM="ea" ALT="1"/>
              </PERS>
            </NUM>
            <NUM NUM="plural">
              <PERS PERS="1">
                <TERM TERM="eam" ALT="1"/>
              </PERS>
              <PERS PERS="2">
                <TERM TERM="eați" ALT="1"/>
              </PERS>
              <PERS PERS="3">
                <TERM TERM="eau" ALT="1"/>
              </PERS>
            </NUM>
          </TENSE>
          <TENSE TENSE="simpleperfect">
            <NUM NUM="singular">
              <PERS PERS="1">
                <TERM TERM="ii" ALT="1"/>
              </PERS>
              <PERS PERS="2">
                <TERM TERM="iși" ALT="1"/>
              </PERS>
              <PERS PERS="3">
                <TERM TERM="i" ALT="1"/>
              </PERS>
            </NUM>
            <NUM NUM="plural">
              <PERS PERS="1">
                <TERM TERM="irăm" ALT="1"/>
              </PERS>
              <PERS PERS="2">
                <TERM TERM="irăți" ALT="1"/>
              </PERS>
              <PERS PERS="3">
                <TERM TERM="iră" ALT="1"/>
              </PERS>
            </NUM>
          </TENSE>
          <TENSE TENSE="pastperfect">
            <NUM NUM="singular">
              <PERS PERS="1">
                <TERM TERM="isem" ALT="1"/>
              </PERS>
              <PERS PERS="2">
                <TERM TERM="iseși" ALT="1"/>
              </PERS>
              <PERS PERS="3">
                <TERM TERM="ise" ALT="1"/>
              </PERS>
            </NUM>
            <NUM NUM="plural">
              <PERS PERS="1">
                <TERM TERM="iserăm" ALT="1"/>
              </PERS>
              <PERS PERS="2">
                <TERM TERM="iserăți" ALT="1"/>
              </PERS>
              <PERS PERS="3">
                <TERM TERM="iseră" ALT="1"/>
              </PERS>
            </NUM>
          </TENSE>
        </MOOD>
        <MOOD MOOD="conjunctive" TENSE="present">
          <NUM NUM="singular">
            <PERS PERS="1">
              <TERM TERM="" ALT="2"/>
            </PERS>
            <PERS PERS="2">
              <TERM TERM="i" ALT="1"/>
            </PERS>
            <PERS PERS="3">
              <TERM TERM="e" ALT="1"/>
            </PERS>
          </NUM>
          <NUM NUM="plural">
            <PERS PERS="1">
              <TERM TERM="im" ALT="1"/>
            </PERS>
            <PERS PERS="2">
              <TERM TERM="iți" ALT="1"/>
            </PERS>
            <PERS PERS="3">
              <TERM TERM="e" ALT="1"/>
            </PERS>
          </NUM>
        </MOOD>
        <MOOD MOOD="imperative" TENSE="present" PERS="2">
          <NUM NUM="singular">
            <NEG NEG="no">
              <TERM TERM="ă" ALT="1"/>
            </NEG>
            <NEG NEG="yes">
              <TERM TERM="i" ALT="1"/>
            </NEG>
          </NUM>
          <NUM NUM="plural">
            <TERM TERM="iți" ALT="1"/>
          </NUM>
        </MOOD>
      </TENSED>
      <TENSED TENSED="yes" PRD="no" MOOD="infinitive" TENSE="present">
        <TERM TERM="i" ALT="1"/>
      </TENSED>
    <TENSED TENSED="no" PRD="no">
      <MOOD MOOD="supine">
        <TERM TERM="it" ALT="1"/>
      </MOOD>
      <MOOD MOOD="participle">
        <VOICE VOICE="active" GEN="masculine" NUM="singular">
          <TERM TERM="it" ALT="1"/>
        </VOICE>
        <VOICE VOICE="passive">
          <GEN GEN="masculine">
            <NUM NUM="singular">
              <TERM TERM="it" ALT="1"/>
            </NUM>
            <NUM NUM="plural">
              <TERM TERM="iți" ALT="1"/>
            </NUM>
          </GEN>
          <GEN GEN="feminine">
            <NUM NUM="singular">
              <TERM TERM="ită" ALT="1"/>
            </NUM>
            <NUM NUM="plural">
              <TERM TERM="ite" ALT="1"/>
            </NUM>
          </GEN>
        </VOICE>
      </MOOD>
      <MOOD MOOD="gerund">
        <TERM TERM="ind" ALT="1"/>
      </MOOD>
    </TENSED>
    </VOICE>
  </PARADIGM>
  <PARADIGM PARADIGM="verb28">
    <VOICE VOICE="{active reflexive}">
      <TENSED TENSED="yes" PRD="yes">
        <MOOD MOOD="indicative">
          <TENSE TENSE="present">
            <NUM NUM="singular">
              <PERS PERS="1">
                <TERM TERM="" ALT="1"/>
              </PERS>
              <PERS PERS="2">
                <TERM TERM="i" ALT="1"/>
              </PERS>
              <PERS PERS="3">
                <TERM TERM="ă" ALT="2"/>
              </PERS>
            </NUM>
            <NUM NUM="plural">
              <PERS PERS="1">
                <TERM TERM="âm" ALT="1"/>
              </PERS>
              <PERS PERS="2">
                <TERM TERM="âți" ALT="1"/>
              </PERS>
              <PERS PERS="3">
                <TERM TERM="ă" ALT="2"/>
              </PERS>
            </NUM>
          </TENSE>
          <TENSE TENSE="imperfect">
            <NUM NUM="singular">
              <PERS PERS="1">
                <TERM TERM="am" ALT="1"/>
              </PERS>
              <PERS PERS="2">
                <TERM TERM="ai" ALT="1"/>
              </PERS>
              <PERS PERS="3">
                <TERM TERM="a" ALT="1"/>
              </PERS>
            </NUM>
            <NUM NUM="plural">
              <PERS PERS="1">
                <TERM TERM="am" ALT="1"/>
              </PERS>
              <PERS PERS="2">
                <TERM TERM="ați" ALT="1"/>
              </PERS>
              <PERS PERS="3">
                <TERM TERM="au" ALT="1"/>
              </PERS>
            </NUM>
          </TENSE>
          <TENSE TENSE="simpleperfect">
            <NUM NUM="singular">
              <PERS PERS="1">
                <TERM TERM="âi" ALT="1"/>
              </PERS>
              <PERS PERS="2">
                <TERM TERM="âși" ALT="1"/>
              </PERS>
              <PERS PERS="3">
                <TERM TERM="î" ALT="1"/>
              </PERS>
            </NUM>
            <NUM NUM="plural">
              <PERS PERS="1">
                <TERM TERM="ârăm" ALT="1"/>
              </PERS>
              <PERS PERS="2">
                <TERM TERM="ârăți" ALT="1"/>
              </PERS>
              <PERS PERS="3">
                <TERM TERM="âră" ALT="1"/>
              </PERS>
            </NUM>
          </TENSE>
          <TENSE TENSE="pastperfect">
            <NUM NUM="singular">
              <PERS PERS="1">
                <TERM TERM="âsem" ALT="1"/>
              </PERS>
              <PERS PERS="2">
                <TERM TERM="âseși" ALT="1"/>
              </PERS>
              <PERS PERS="3">
                <TERM TERM="âse" ALT="1"/>
              </PERS>
            </NUM>
            <NUM NUM="plural">
              <PERS PERS="1">
                <TERM TERM="âserăm" ALT="1"/>
              </PERS>
              <PERS PERS="2">
                <TERM TERM="âserăți" ALT="1"/>
              </PERS>
              <PERS PERS="3">
                <TERM TERM="âseră" ALT="1"/>
              </PERS>
            </NUM>
          </TENSE>
        </MOOD>
        <MOOD MOOD="conjunctive" TENSE="present">
          <NUM NUM="singular">
            <PERS PERS="1">
              <TERM TERM="" ALT="1"/>
            </PERS>
            <PERS PERS="2">
              <TERM TERM="i" ALT="1"/>
            </PERS>
            <PERS PERS="3">
              <TERM TERM="e" ALT="2"/>
            </PERS>
          </NUM>
          <NUM NUM="plural">
            <PERS PERS="1">
              <TERM TERM="âm" ALT="1"/>
            </PERS>
            <PERS PERS="2">
              <TERM TERM="âți" ALT="1"/>
            </PERS>
            <PERS PERS="3">
              <TERM TERM="e" ALT="2"/>
            </PERS>
          </NUM>
        </MOOD>
        <MOOD MOOD="imperative" TENSE="present" PERS="2">
          <NUM NUM="singular">
            <NEG NEG="no">
              <TERM TERM="ă" ALT="2"/>
            </NEG>
            <NEG NEG="yes">
              <TERM TERM="î" ALT="1"/>
            </NEG>
          </NUM>
          <NUM NUM="plural">
            <TERM TERM="âți" ALT="1"/>
          </NUM>
        </MOOD>
      </TENSED>
      <TENSED TENSED="yes" PRD="no" MOOD="infinitive" TENSE="present">
        <TERM TERM="î" ALT="1"/>
      </TENSED>
    <TENSED TENSED="no" PRD="no">
      <MOOD MOOD="supine">
        <TERM TERM="ât" ALT="1"/>
      </MOOD>
      <MOOD MOOD="participle">
        <VOICE VOICE="active" GEN="masculine" NUM="singular">
          <TERM TERM="ât" ALT="1"/>
        </VOICE>
        <VOICE VOICE="passive">
          <GEN GEN="masculine">
            <NUM NUM="singular">
              <TERM TERM="ât" ALT="1"/>
            </NUM>
            <NUM NUM="plural">
              <TERM TERM="âți" ALT="1"/>
            </NUM>
          </GEN>
          <GEN GEN="feminine">
            <NUM NUM="singular">
              <TERM TERM="âtă" ALT="1"/>
            </NUM>
            <NUM NUM="plural">
              <TERM TERM="âte" ALT="1"/>
            </NUM>
          </GEN>
        </VOICE>
      </MOOD>
      <MOOD MOOD="gerund">
        <TERM TERM="ând" ALT="1"/>
      </MOOD>
    </TENSED>
    </VOICE>
  </PARADIGM>
  <PARADIGM PARADIGM="verb29">
    <VOICE VOICE="{active reflexive}">
      <TENSED TENSED="yes" PRD="yes">
        <MOOD MOOD="indicative">
          <TENSE TENSE="present">
            <NUM NUM="singular">
              <PERS PERS="1">
                <TERM TERM="u" ALT="2"/>
              </PERS>
              <PERS PERS="2">
                <TERM TERM="i" ALT="2"/>
              </PERS>
              <PERS PERS="3">
                <TERM TERM="e" ALT="2"/>
              </PERS>
            </NUM>
            <NUM NUM="plural">
              <PERS PERS="1">
                <TERM TERM="im" ALT="1"/>
              </PERS>
              <PERS PERS="2">
                <TERM TERM="iți" ALT="1"/>
              </PERS>
              <PERS PERS="3">
                <TERM TERM="u" ALT="2"/>
              </PERS>
            </NUM>
          </TENSE>
          <TENSE TENSE="imperfect">
            <NUM NUM="singular">
              <PERS PERS="1">
                <TERM TERM="am" ALT="2"/>
              </PERS>
              <PERS PERS="2">
                <TERM TERM="ai" ALT="2"/>
              </PERS>
              <PERS PERS="3">
                <TERM TERM="a" ALT="2"/>
              </PERS>
            </NUM>
            <NUM NUM="plural">
              <PERS PERS="1">
                <TERM TERM="am" ALT="2"/>
              </PERS>
              <PERS PERS="2">
                <TERM TERM="ați" ALT="2"/>
              </PERS>
              <PERS PERS="3">
                <TERM TERM="au" ALT="2"/>
              </PERS>
            </NUM>
          </TENSE>
          <TENSE TENSE="simpleperfect">
            <NUM NUM="singular">
              <PERS PERS="1">
                <TERM TERM="ui" ALT="2"/>
              </PERS>
              <PERS PERS="2">
                <TERM TERM="uși" ALT="2"/>
              </PERS>
              <PERS PERS="3">
                <TERM TERM="u" ALT="2"/>
              </PERS>
            </NUM>
            <NUM NUM="plural">
              <PERS PERS="1">
                <TERM TERM="urăm" ALT="2"/>
              </PERS>
              <PERS PERS="2">
                <TERM TERM="urăți" ALT="2"/>
              </PERS>
              <PERS PERS="3">
                <TERM TERM="ură" ALT="2"/>
              </PERS>
            </NUM>
          </TENSE>
          <TENSE TENSE="pastperfect">
            <NUM NUM="singular">
              <PERS PERS="1">
                <TERM TERM="usem" ALT="2"/>
              </PERS>
              <PERS PERS="2">
                <TERM TERM="useși" ALT="2"/>
              </PERS>
              <PERS PERS="3">
                <TERM TERM="use" ALT="2"/>
              </PERS>
            </NUM>
            <NUM NUM="plural">
              <PERS PERS="1">
                <TERM TERM="userăm" ALT="2"/>
              </PERS>
              <PERS PERS="2">
                <TERM TERM="userăți" ALT="2"/>
              </PERS>
              <PERS PERS="3">
                <TERM TERM="useră" ALT="2"/>
              </PERS>
            </NUM>
          </TENSE>
        </MOOD>
        <MOOD MOOD="conjunctive" TENSE="present">
          <NUM NUM="singular">
            <PERS PERS="1">
              <TERM TERM="u" ALT="2"/>
            </PERS>
            <PERS PERS="2">
              <TERM TERM="i" ALT="2"/>
            </PERS>
            <PERS PERS="3">
              <TERM TERM="e" ALT="2"/>
            </PERS>
          </NUM>
          <NUM NUM="plural">
            <PERS PERS="1">
              <TERM TERM="im" ALT="1"/>
            </PERS>
            <PERS PERS="2">
              <TERM TERM="iți" ALT="1"/>
            </PERS>
            <PERS PERS="3">
              <TERM TERM="e" ALT="2"/>
            </PERS>
          </NUM>
        </MOOD>
        <MOOD MOOD="imperative" TENSE="present" PERS="2">
          <NUM NUM="singular">
            <NEG NEG="no">
              <TERM TERM="i" ALT="2"/>
            </NEG>
            <NEG NEG="yes">
              <TERM TERM="i" ALT="2"/>
            </NEG>
          </NUM>
          <NUM NUM="plural">
            <TERM TERM="iți" ALT="1"/>
          </NUM>
        </MOOD>
      </TENSED>
      <TENSED TENSED="yes" PRD="no" MOOD="infinitive" TENSE="present">
        <TERM TERM="i" ALT="1"/>
      </TENSED>
    <TENSED TENSED="no" PRD="no">
      <MOOD MOOD="supine">
        <TERM TERM="ut" ALT="2"/>
      </MOOD>
      <MOOD MOOD="participle">
        <VOICE VOICE="active" GEN="mascutine" NUM="singular">
          <TERM TERM="ut" ALT="2"/>
        </VOICE>
        <VOICE VOICE="passive">
          <GEN GEN="masculine">
            <NUM NUM="singular">
              <TERM TERM="ut" ALT="2"/>
            </NUM>
            <NUM NUM="plural">
              <TERM TERM="uți" ALT="2"/>
            </NUM>
          </GEN>
          <GEN GEN="feminine">
            <NUM NUM="singular">
              <TERM TERM="ută" ALT="2"/>
            </NUM>
            <NUM NUM="plural">
              <TERM TERM="ute" ALT="2"/>
            </NUM>
          </GEN>
        </VOICE>
      </MOOD>
      <MOOD MOOD="gerund">
        <TERM TERM="ind" ALT="2"/>
      </MOOD>
    </TENSED>
    </VOICE>
  </PARADIGM>
  <PARADIGM PARADIGM="verb30">
    <VOICE VOICE="{active reflexive}">
      <TENSED TENSED="yes" PRD="yes">
        <MOOD MOOD="indicative">
          <TENSE TENSE="present">
            <NUM NUM="singular">
              <PERS PERS="1">
                <TERM TERM="" ALT="1"/>
              </PERS>
              <PERS PERS="2">
                <TERM TERM="ști" ALT="2"/>
              </PERS>
              <PERS PERS="3">
                <TERM TERM="ste" ALT="2"/>
              </PERS>
            </NUM>
            <NUM NUM="plural">
              <PERS PERS="1">
                <TERM TERM="em" ALT="1"/>
              </PERS>
              <PERS PERS="2">
                <TERM TERM="eți" ALT="1"/>
              </PERS>
              <PERS PERS="3">
                <TERM TERM="" ALT="1"/>
              </PERS>
            </NUM>
          </TENSE>
          <TENSE TENSE="imperfect">
            <NUM NUM="singular">
              <PERS PERS="1">
                <TERM TERM="am" ALT="3"/>
              </PERS>
              <PERS PERS="2">
                <TERM TERM="ai" ALT="3"/>
              </PERS>
              <PERS PERS="3">
                <TERM TERM="a" ALT="3"/>
              </PERS>
            </NUM>
            <NUM NUM="plural">
              <PERS PERS="1">
                <TERM TERM="am" ALT="3"/>
              </PERS>
              <PERS PERS="2">
                <TERM TERM="ați" ALT="3"/>
              </PERS>
              <PERS PERS="3">
                <TERM TERM="au" ALT="3"/>
              </PERS>
            </NUM>
          </TENSE>
          <TENSE TENSE="simpleperfect">
            <NUM NUM="singular">
              <PERS PERS="1">
                <TERM TERM="sei" ALT="4"/>
              </PERS>
              <PERS PERS="2">
                <TERM TERM="seși" ALT="4"/>
              </PERS>
              <PERS PERS="3">
                <TERM TERM="se" ALT="4"/>
              </PERS>
            </NUM>
            <NUM NUM="plural">
              <PERS PERS="1">
                <TERM TERM="serăm" ALT="4"/>
              </PERS>
              <PERS PERS="2">
                <TERM TERM="serăți" ALT="4"/>
              </PERS>
              <PERS PERS="3">
                <TERM TERM="seră" ALT="4"/>
              </PERS>
            </NUM>
          </TENSE>
          <TENSE TENSE="pastperfect">
            <NUM NUM="singular">
              <PERS PERS="1">
                <TERM TERM="sesem" ALT="4"/>
              </PERS>
              <PERS PERS="2">
                <TERM TERM="seseși" ALT="4"/>
              </PERS>
              <PERS PERS="3">
                <TERM TERM="sese" ALT="4"/>
              </PERS>
            </NUM>
            <NUM NUM="plural">
              <PERS PERS="1">
                <TERM TERM="seserăm" ALT="4"/>
              </PERS>
              <PERS PERS="2">
                <TERM TERM="seserăți" ALT="4"/>
              </PERS>
              <PERS PERS="3">
                <TERM TERM="seseră" ALT="4"/>
              </PERS>
            </NUM>
          </TENSE>
        </MOOD>
        <MOOD MOOD="conjunctive" TENSE="present">
          <NUM NUM="singular">
            <PERS PERS="1">
              <TERM TERM="u" ALT="5"/>
            </PERS>
            <PERS PERS="2">
              <TERM TERM="i" ALT="5"/>
            </PERS>
            <PERS PERS="3">
              <TERM TERM="e" ALT="5"/>
            </PERS>
          </NUM>
          <NUM NUM="plural">
            <PERS PERS="1">
              <TERM TERM="im" ALT="6"/>
            </PERS>
            <PERS PERS="2">
              <TERM TERM="iți" ALT="6"/>
            </PERS>
            <PERS PERS="3">
              <TERM TERM="ie" ALT="6"/>
            </PERS>
          </NUM>
        </MOOD>
        <MOOD MOOD="imperative" TENSE="present" PERS="2">
          <NUM NUM="singular">
            <NEG NEG="no">
              <TERM TERM="i" ALT="5"/>
            </NEG>
            <NEG NEG="yes">
              <TERM TERM="i" ALT="5"/>
            </NEG>
          </NUM>
          <NUM NUM="plural">
            <TERM TERM="iți" ALT="6"/>
          </NUM>
        </MOOD>
      </TENSED>
      <TENSED TENSED="yes" PRD="no" MOOD="infinitive" TENSE="present">
        <TERM TERM="i" ALT="6"/>
      </TENSED>
    <TENSED TENSED="no" PRD="no">
      <MOOD MOOD="supine">
        <TERM TERM="st" ALT="7"/>
      </MOOD>
      <MOOD MOOD="participle">
        <VOICE VOICE="active" GEN="masculine" NUM="singular">
          <TERM TERM="st" ALT="7"/>
        </VOICE>
        <VOICE VOICE="passive">
          <GEN GEN="masculine">
            <NUM NUM="singular">
              <TERM TERM="st" ALT="7"/>
            </NUM>
            <NUM NUM="plural">
              <TERM TERM="st" ALT="7"/>
            </NUM>
          </GEN>
          <GEN GEN="feminine">
            <NUM NUM="singular">
              <TERM TERM="stă" ALT="7"/>
            </NUM>
            <NUM NUM="plural">
              <TERM TERM="ste" ALT="7"/>
            </NUM>
          </GEN>
        </VOICE>
      </MOOD>
      <MOOD MOOD="gerund">
        <TERM TERM="ind" ALT="5"/>
      </MOOD>
    </TENSED>
    </VOICE>
  </PARADIGM>
  <PARADIGM PARADIGM="verb31">
    <VOICE VOICE="{active reflexive}">
      <TENSED TENSED="yes" PRD="yes">
        <MOOD MOOD="indicative">
          <TENSE TENSE="present">
            <NUM NUM="singular">
              <PERS PERS="1">
                <TERM TERM="esc"/>
              </PERS>
              <PERS PERS="2">
                <TERM TERM="ești"/>
              </PERS>
              <PERS PERS="3">
                <TERM TERM="ește"/>
              </PERS>
            </NUM>
            <NUM NUM="plural">
              <PERS PERS="1">
                <TERM TERM="im"/>
              </PERS>
              <PERS PERS="2">
                <TERM TERM="iți"/>
              </PERS>
              <PERS PERS="3">
                <TERM TERM="esc"/>
              </PERS>
            </NUM>
          </TENSE>
          <TENSE TENSE="imperfect">
            <NUM NUM="singular">
              <PERS PERS="1">
                <TERM TERM="eam"/>
              </PERS>
              <PERS PERS="2">
                <TERM TERM="eai"/>
              </PERS>
              <PERS PERS="3">
                <TERM TERM="ea"/>
              </PERS>
            </NUM>
            <NUM NUM="plural">
              <PERS PERS="1">
                <TERM TERM="eam"/>
              </PERS>
              <PERS PERS="2">
                <TERM TERM="eați"/>
              </PERS>
              <PERS PERS="3">
                <TERM TERM="eau"/>
              </PERS>
            </NUM>
          </TENSE>
          <TENSE TENSE="simpleperfect">
            <NUM NUM="singular">
              <PERS PERS="1">
                <TERM TERM="ii"/>
              </PERS>
              <PERS PERS="2">
                <TERM TERM="iși"/>
              </PERS>
              <PERS PERS="3">
                <TERM TERM="i"/>
              </PERS>
            </NUM>
            <NUM NUM="plural">
              <PERS PERS="1">
                <TERM TERM="irăm"/>
              </PERS>
              <PERS PERS="2">
                <TERM TERM="irăți"/>
              </PERS>
              <PERS PERS="3">
                <TERM TERM="iră"/>
              </PERS>
            </NUM>
          </TENSE>
          <TENSE TENSE="pastperfect">
            <NUM NUM="singular">
              <PERS PERS="1">
                <TERM TERM="isem"/>
              </PERS>
              <PERS PERS="2">
                <TERM TERM="iseși"/>
              </PERS>
              <PERS PERS="3">
                <TERM TERM="ise"/>
              </PERS>
            </NUM>
            <NUM NUM="plural">
              <PERS PERS="1">
                <TERM TERM="iserăm"/>
              </PERS>
              <PERS PERS="2">
                <TERM TERM="iserăți"/>
              </PERS>
              <PERS PERS="3">
                <TERM TERM="iseră"/>
              </PERS>
            </NUM>
          </TENSE>
        </MOOD>
        <MOOD MOOD="conjunctive" TENSE="present">
          <NUM NUM="singular">
            <PERS PERS="1">
              <TERM TERM="esc"/>
            </PERS>
            <PERS PERS="2">
              <TERM TERM="ești"/>
            </PERS>
            <PERS PERS="3">
              <TERM TERM="ească"/>
            </PERS>
          </NUM>
          <NUM NUM="plural">
            <PERS PERS="1">
              <TERM TERM="im"/>
            </PERS>
            <PERS PERS="2">
              <TERM TERM="iți"/>
            </PERS>
            <PERS PERS="3">
              <TERM TERM="ească"/>
            </PERS>
          </NUM>
        </MOOD>
        <MOOD MOOD="imperative" TENSE="present" PERS="2">
          <NUM NUM="singular">
            <NEG NEG="no">
              <TERM TERM="ește"/>
            </NEG>
            <NEG NEG="yes">
              <TERM TERM="i"/>
            </NEG>
          </NUM>
          <NUM NUM="plural">
            <TERM TERM="iți"/>
          </NUM>
        </MOOD>
      </TENSED>
      <TENSED TENSED="yes" PRD="no" MOOD="infinitive" TENSE="present">
        <TERM TERM="i"/>
      </TENSED>
    <TENSED TENSED="no" PRD="no">
      <MOOD MOOD="supine">
        <TERM TERM="it"/>
      </MOOD>
      <MOOD MOOD="participle">
        <VOICE VOICE="active" GEN="masculine" NUM="singular">
          <TERM TERM="it"/>
        </VOICE>
        <VOICE VOICE="passive">
          <GEN GEN="masculine">
            <NUM NUM="singular">
              <TERM TERM="it"/>
            </NUM>
            <NUM NUM="plural">
              <TERM TERM="it"/>
            </NUM>
          </GEN>
          <GEN GEN="feminine">
            <NUM NUM="singular">
              <TERM TERM="ită"/>
            </NUM>
            <NUM NUM="plural">
              <TERM TERM="ite"/>
            </NUM>
          </GEN>
        </VOICE>
      </MOOD>
      <MOOD MOOD="gerund">
        <TERM TERM="ind"/>
      </MOOD>
    </TENSED>
    </VOICE>
  </PARADIGM>
  <PARADIGM PARADIGM="verb32">
    <VOICE VOICE="{active reflexive}">
      <TENSED TENSED="yes" PRD="yes">
        <MOOD MOOD="indicative">
          <TENSE TENSE="present">
            <NUM NUM="singular">
              <PERS PERS="1">
                <TERM TERM="iesc"/>
              </PERS>
              <PERS PERS="2">
                <TERM TERM="iești"/>
              </PERS>
              <PERS PERS="3">
                <TERM TERM="iește"/>
              </PERS>
            </NUM>
            <NUM NUM="plural">
              <PERS PERS="1">
                <TERM TERM="im"/>
              </PERS>
              <PERS PERS="2">
                <TERM TERM="iți"/>
              </PERS>
              <PERS PERS="3">
                <TERM TERM="iesc"/>
              </PERS>
            </NUM>
          </TENSE>
          <TENSE TENSE="imperfect">
            <NUM NUM="singular">
              <PERS PERS="1">
                <TERM TERM="iam"/>
              </PERS>
              <PERS PERS="2">
                <TERM TERM="iai"/>
              </PERS>
              <PERS PERS="3">
                <TERM TERM="ia"/>
              </PERS>
            </NUM>
            <NUM NUM="plural">
              <PERS PERS="1">
                <TERM TERM="iam"/>
              </PERS>
              <PERS PERS="2">
                <TERM TERM="iați"/>
              </PERS>
              <PERS PERS="3">
                <TERM TERM="iau"/>
              </PERS>
            </NUM>
          </TENSE>
          <TENSE TENSE="simpleperfect">
            <NUM NUM="singular">
              <PERS PERS="1">
                <TERM TERM="ii"/>
              </PERS>
              <PERS PERS="2">
                <TERM TERM="iși"/>
              </PERS>
              <PERS PERS="3">
                <TERM TERM="i"/>
              </PERS>
            </NUM>
            <NUM NUM="plural">
              <PERS PERS="1">
                <TERM TERM="irăm"/>
              </PERS>
              <PERS PERS="2">
                <TERM TERM="irăți"/>
              </PERS>
              <PERS PERS="3">
                <TERM TERM="iră"/>
              </PERS>
            </NUM>
          </TENSE>
          <TENSE TENSE="pastperfect">
            <NUM NUM="singular">
              <PERS PERS="1">
                <TERM TERM="isem"/>
              </PERS>
              <PERS PERS="2">
                <TERM TERM="iseși"/>
              </PERS>
              <PERS PERS="3">
                <TERM TERM="ise"/>
              </PERS>
            </NUM>
            <NUM NUM="plural">
              <PERS PERS="1">
                <TERM TERM="iserăm"/>
              </PERS>
              <PERS PERS="2">
                <TERM TERM="iserăți"/>
              </PERS>
              <PERS PERS="3">
                <TERM TERM="iseră"/>
              </PERS>
            </NUM>
          </TENSE>
        </MOOD>
        <MOOD MOOD="conjunctive" TENSE="present">
          <NUM NUM="singular">
            <PERS PERS="1">
              <TERM TERM="iesc"/>
            </PERS>
            <PERS PERS="2">
              <TERM TERM="iești"/>
            </PERS>
            <PERS PERS="3">
              <TERM TERM="iască"/>
            </PERS>
          </NUM>
          <NUM NUM="plural">
            <PERS PERS="1">
              <TERM TERM="im"/>
            </PERS>
            <PERS PERS="2">
              <TERM TERM="iți"/>
            </PERS>
            <PERS PERS="3">
              <TERM TERM="iască"/>
            </PERS>
          </NUM>
        </MOOD>
        <MOOD MOOD="imperative" TENSE="present" PERS="2">
          <NUM NUM="singular">
            <NEG NEG="no">
              <TERM TERM="iește"/>
            </NEG>
            <NEG NEG="yes">
              <TERM TERM="i"/>
            </NEG>
          </NUM>
          <NUM NUM="plural">
            <TERM TERM="iți"/>
          </NUM>
        </MOOD>
      </TENSED>
      <TENSED TENSED="yes" PRD="no" MOOD="infinitive" TENSE="present">
        <TERM TERM="i"/>
      </TENSED>
    <TENSED TENSED="no" PRD="no">
      <MOOD MOOD="supine">
        <TERM TERM="it"/>
      </MOOD>
      <MOOD MOOD="participle">
        <VOICE VOICE="active" GEN="masculine" NUM="singular">
          <TERM TERM="it"/>
        </VOICE>
        <VOICE VOICE="passive">
          <GEN GEN="masculine">
            <NUM NUM="singular">
              <TERM TERM="it"/>
            </NUM>
            <NUM NUM="plural">
              <TERM TERM="iți"/>
            </NUM>
          </GEN>
          <GEN GEN="feminine">
            <NUM NUM="singular">
              <TERM TERM="ită"/>
            </NUM>
            <NUM NUM="plural">
              <TERM TERM="ite"/>
            </NUM>
          </GEN>
        </VOICE>
      </MOOD>
      <MOOD MOOD="gerund">
        <TERM TERM="ind"/>
      </MOOD>
    </TENSED>
    </VOICE>
  </PARADIGM>
  <PARADIGM PARADIGM="verb33">
    <VOICE VOICE="{active reflexive}">
      <TENSED TENSED="yes" PRD="yes">
        <MOOD MOOD="indicative">
          <TENSE TENSE="present">
            <NUM NUM="singular">
              <PERS PERS="1">
                <TERM TERM="ăsc"/>
              </PERS>
              <PERS PERS="2">
                <TERM TERM="ăști"/>
              </PERS>
              <PERS PERS="3">
                <TERM TERM="ăște"/>
              </PERS>
            </NUM>
            <NUM NUM="plural">
              <PERS PERS="1">
                <TERM TERM="âm"/>
              </PERS>
              <PERS PERS="2">
                <TERM TERM="âți"/>
              </PERS>
              <PERS PERS="3">
                <TERM TERM="ăsc"/>
              </PERS>
            </NUM>
          </TENSE>
          <TENSE TENSE="imperfect">
            <NUM NUM="singular">
              <PERS PERS="1">
                <TERM TERM="am"/>
              </PERS>
              <PERS PERS="2">
                <TERM TERM="ai"/>
              </PERS>
              <PERS PERS="3">
                <TERM TERM="a"/>
              </PERS>
            </NUM>
            <NUM NUM="plural">
              <PERS PERS="1">
                <TERM TERM="am"/>
              </PERS>
              <PERS PERS="2">
                <TERM TERM="ați"/>
              </PERS>
              <PERS PERS="3">
                <TERM TERM="au"/>
              </PERS>
            </NUM>
          </TENSE>
          <TENSE TENSE="simpleperfect">
            <NUM NUM="singular">
              <PERS PERS="1">
                <TERM TERM="âi"/>
              </PERS>
              <PERS PERS="2">
                <TERM TERM="âși"/>
              </PERS>
              <PERS PERS="3">
                <TERM TERM="î"/>
              </PERS>
            </NUM>
            <NUM NUM="plural">
              <PERS PERS="1">
                <TERM TERM="ârăm"/>
              </PERS>
              <PERS PERS="2">
                <TERM TERM="ârăți"/>
              </PERS>
              <PERS PERS="3">
                <TERM TERM="âră"/>
              </PERS>
            </NUM>
          </TENSE>
          <TENSE TENSE="pastperfect">
            <NUM NUM="singular">
              <PERS PERS="1">
                <TERM TERM="âsem"/>
              </PERS>
              <PERS PERS="2">
                <TERM TERM="âseși"/>
              </PERS>
              <PERS PERS="3">
                <TERM TERM="âse"/>
              </PERS>
            </NUM>
            <NUM NUM="plural">
              <PERS PERS="1">
                <TERM TERM="âserăm"/>
              </PERS>
              <PERS PERS="2">
                <TERM TERM="âserăți"/>
              </PERS>
              <PERS PERS="3">
                <TERM TERM="âseră"/>
              </PERS>
            </NUM>
          </TENSE>
        </MOOD>
        <MOOD MOOD="conjunctive" TENSE="present">
          <NUM NUM="singular">
            <PERS PERS="1">
              <TERM TERM="ăsc"/>
            </PERS>
            <PERS PERS="2">
              <TERM TERM="ăști"/>
            </PERS>
            <PERS PERS="3">
              <TERM TERM="ăște"/>
            </PERS>
          </NUM>
          <NUM NUM="plural">
            <PERS PERS="1">
              <TERM TERM="âm"/>
            </PERS>
            <PERS PERS="2">
              <TERM TERM="âți"/>
            </PERS>
            <PERS PERS="3">
              <TERM TERM="ăsc"/>
            </PERS>
          </NUM>
        </MOOD>
        <MOOD MOOD="imperative" TENSE="present" PERS="2">
          <NUM NUM="singular">
            <NEG NEG="no">
              <TERM TERM="ăște"/>
            </NEG>
            <NEG NEG="yes">
              <TERM TERM="î"/>
            </NEG>
          </NUM>
          <NUM NUM="plural">
            <TERM TERM="âți"/>
          </NUM>
        </MOOD>
      </TENSED>
      <TENSED TENSED="yes" PRD="no" MOOD="infinitive" TENSE="present">
        <TERM TERM="î"/>
      </TENSED>
    <TENSED TENSED="no" PRD="no">
      <MOOD MOOD="supine">
        <TERM TERM="ât"/>
      </MOOD>
      <MOOD MOOD="participle">
        <VOICE VOICE="active" GEN="masculine" NUM="singular">
          <TERM TERM="ât"/>
        </VOICE>
        <VOICE VOICE="passive">
          <GEN GEN="masculine">
            <NUM NUM="singular">
              <TERM TERM="ât"/>
            </NUM>
            <NUM NUM="plural">
              <TERM TERM="âți"/>
            </NUM>
          </GEN>
          <GEN GEN="feminine">
            <NUM NUM="singular">
              <TERM TERM="âtă"/>
            </NUM>
            <NUM NUM="plural">
              <TERM TERM="âte"/>
            </NUM>
          </GEN>
        </VOICE>
      </MOOD>
      <MOOD MOOD="gerund">
        <TERM TERM="ând"/>
      </MOOD>
    </TENSED>
    </VOICE>
  </PARADIGM>
  <PARADIGM PARADIGM="verb34">
    <VOICE VOICE="{active reflexive}">
      <TENSED TENSED="yes" PRD="yes">
        <MOOD MOOD="indicative">
          <TENSE TENSE="present">
            <NUM NUM="singular">
              <PERS PERS="1">
                <TERM TERM="u"/>
              </PERS>
              <PERS PERS="2">
                <TERM TERM="i"/>
              </PERS>
              <PERS PERS="3">
                <TERM TERM="e"/>
              </PERS>
            </NUM>
            <NUM NUM="plural">
              <PERS PERS="1">
                <TERM TERM="em"/>
              </PERS>
              <PERS PERS="2">
                <TERM TERM="eți"/>
              </PERS>
              <PERS PERS="3">
                <TERM TERM="u"/>
              </PERS>
            </NUM>
          </TENSE>
          <TENSE TENSE="imperfect">
            <NUM NUM="singular">
              <PERS PERS="1">
                <TERM TERM="eam"/>
              </PERS>
              <PERS PERS="2">
                <TERM TERM="eai"/>
              </PERS>
              <PERS PERS="3">
                <TERM TERM="ea"/>
              </PERS>
            </NUM>
            <NUM NUM="plural">
              <PERS PERS="1">
                <TERM TERM="eam"/>
              </PERS>
              <PERS PERS="2">
                <TERM TERM="eați"/>
              </PERS>
              <PERS PERS="3">
                <TERM TERM="eau"/>
              </PERS>
            </NUM>
          </TENSE>
          <TENSE TENSE="simpleperfect">
            <NUM NUM="singular">
              <PERS PERS="1">
                <TERM TERM="ui"/>
              </PERS>
              <PERS PERS="2">
                <TERM TERM="uși"/>
              </PERS>
              <PERS PERS="3">
                <TERM TERM="u"/>
              </PERS>
            </NUM>
            <NUM NUM="plural">
              <PERS PERS="1">
                <TERM TERM="urăm"/>
              </PERS>
              <PERS PERS="2">
                <TERM TERM="urăți"/>
              </PERS>
              <PERS PERS="3">
                <TERM TERM="ură"/>
              </PERS>
            </NUM>
          </TENSE>
          <TENSE TENSE="pastperfect">
            <NUM NUM="singular">
              <PERS PERS="1">
                <TERM TERM="usem"/>
              </PERS>
              <PERS PERS="2">
                <TERM TERM="useși"/>
              </PERS>
              <PERS PERS="3">
                <TERM TERM="use"/>
              </PERS>
            </NUM>
            <NUM NUM="plural">
              <PERS PERS="1">
                <TERM TERM="userăm"/>
              </PERS>
              <PERS PERS="2">
                <TERM TERM="userăti"/>
              </PERS>
              <PERS PERS="3">
                <TERM TERM="useră"/>
              </PERS>
            </NUM>
          </TENSE>
        </MOOD>
        <MOOD MOOD="conjunctive" TENSE="present">
          <NUM NUM="singular">
            <PERS PERS="1">
              <TERM TERM="u"/>
            </PERS>
            <PERS PERS="2">
              <TERM TERM="i"/>
            </PERS>
            <PERS PERS="3">
              <TERM TERM="e"/>
            </PERS>
          </NUM>
          <NUM NUM="plural">
            <PERS PERS="1">
              <TERM TERM="em"/>
            </PERS>
            <PERS PERS="2">
              <TERM TERM="eți"/>
            </PERS>
            <PERS PERS="3">
              <TERM TERM="e"/>
            </PERS>
          </NUM>
        </MOOD>
        <MOOD MOOD="imperative" TENSE="present" PERS="2">
          <NUM NUM="singular">
            <NEG NEG="no">
              <TERM TERM="e"/>
            </NEG>
            <NEG NEG="yes">
              <TERM TERM="e"/>
            </NEG>
          </NUM>
          <NUM NUM="plural">
            <TERM TERM="eți"/>
          </NUM>
        </MOOD>
      </TENSED>
      <TENSED TENSED="yes" PRD="no" MOOD="infinitive" TENSE="present">
        <TERM TERM="e"/>
      </TENSED>
    <TENSED TENSED="no" PRD="no">
      <MOOD MOOD="supine">
        <TERM TERM="ut"/>
      </MOOD>
      <MOOD MOOD="participle">
        <VOICE VOICE="active" GEN="masculine" NUM="singular">
          <TERM TERM="ut"/>
        </VOICE>
        <VOICE VOICE="passive">
          <GEN GEN="masculine">
            <NUM NUM="singular">
              <TERM TERM="ut"/>
            </NUM>
            <NUM NUM="plural">
              <TERM TERM="uți"/>
            </NUM>
          </GEN>
          <GEN GEN="feminine">
            <NUM NUM="singular">
              <TERM TERM="ută"/>
            </NUM>
            <NUM NUM="plural">
              <TERM TERM="ute"/>
            </NUM>
          </GEN>
        </VOICE>
      </MOOD>
      <MOOD MOOD="gerund">
        <TERM TERM="ând"/>
      </MOOD>
    </TENSED>
    </VOICE>
  </PARADIGM>
  <PARADIGM PARADIGM="verb35">
    <VOICE VOICE="{active reflexive}">
      <TENSED TENSED="yes" PRD="yes">
        <MOOD MOOD="indicative">
          <TENSE TENSE="present">
            <NUM NUM="singular">
              <PERS PERS="1">
                <TERM TERM="au"/>
              </PERS>
              <PERS PERS="2">
                <TERM TERM="ai"/>
              </PERS>
              <PERS PERS="3">
                <TERM TERM="ă"/>
              </PERS>
            </NUM>
            <NUM NUM="plural">
              <PERS PERS="1">
                <TERM TERM="ăm"/>
              </PERS>
              <PERS PERS="2">
                <TERM TERM="ați"/>
              </PERS>
              <PERS PERS="3">
                <TERM TERM="au"/>
              </PERS>
            </NUM>
          </TENSE>
          <TENSE TENSE="imperfect">
            <NUM NUM="singular">
              <PERS PERS="1">
                <TERM TERM="am"/>
              </PERS>
              <PERS PERS="2">
                <TERM TERM="ai"/>
              </PERS>
              <PERS PERS="3">
                <TERM TERM="a"/>
              </PERS>
            </NUM>
            <NUM NUM="plural">
              <PERS PERS="1">
                <TERM TERM="am"/>
              </PERS>
              <PERS PERS="2">
                <TERM TERM="ați"/>
              </PERS>
              <PERS PERS="3">
                <TERM TERM="au"/>
              </PERS>
            </NUM>
          </TENSE>
          <TENSE TENSE="simpleperfect">
            <NUM NUM="singular">
              <PERS PERS="1">
                <TERM TERM="ai"/>
              </PERS>
              <PERS PERS="2">
                <TERM TERM="ași"/>
              </PERS>
              <PERS PERS="3">
                <TERM TERM="ă"/>
              </PERS>
            </NUM>
            <NUM NUM="plural">
              <PERS PERS="1">
                <TERM TERM="arăm"/>
              </PERS>
              <PERS PERS="2">
                <TERM TERM="arăți"/>
              </PERS>
              <PERS PERS="3">
                <TERM TERM="ară"/>
              </PERS>
            </NUM>
          </TENSE>
          <TENSE TENSE="pastperfect">
            <NUM NUM="singular">
              <PERS PERS="1">
                <TERM TERM="asem"/>
              </PERS>
              <PERS PERS="2">
                <TERM TERM="aseși"/>
              </PERS>
              <PERS PERS="3">
                <TERM TERM="ase"/>
              </PERS>
            </NUM>
            <NUM NUM="plural">
              <PERS PERS="1">
                <TERM TERM="aserăm"/>
              </PERS>
              <PERS PERS="2">
                <TERM TERM="aserăți"/>
              </PERS>
              <PERS PERS="3">
                <TERM TERM="aseră"/>
              </PERS>
            </NUM>
          </TENSE>
        </MOOD>
        <MOOD MOOD="conjunctive" TENSE="present">
          <NUM NUM="singular">
            <PERS PERS="1">
              <TERM TERM="au"/>
            </PERS>
            <PERS PERS="2">
              <TERM TERM="ai"/>
            </PERS>
            <PERS PERS="3">
              <TERM TERM="ea"/>
            </PERS>
          </NUM>
          <NUM NUM="plural">
            <PERS PERS="1">
              <TERM TERM="ăm"/>
            </PERS>
            <PERS PERS="2">
              <TERM TERM="ați"/>
            </PERS>
            <PERS PERS="3">
              <TERM TERM="ea"/>
            </PERS>
          </NUM>
        </MOOD>
        <MOOD MOOD="imperative" TENSE="present" PERS="2">
          <NUM NUM="singular">
            <NEG NEG="no">
              <TERM TERM=""/>
            </NEG>
            <NEG NEG="yes">
              <TERM TERM="ă"/>
            </NEG>
          </NUM>
          <NUM NUM="plural">
            <TERM TERM="ați"/>
          </NUM>
        </MOOD>
      </TENSED>
      <TENSED TENSED="yes" PRD="no" MOOD="infinitive" TENSE="present">
        <TERM TERM="a"/>
      </TENSED>
    <TENSED TENSED="no" PRD="no">
      <MOOD MOOD="supine">
        <TERM TERM="at"/>
      </MOOD>
      <MOOD MOOD="participle">
        <VOICE VOICE="active" GEN="masculine" NUM="singular">
          <TERM TERM="at"/>
        </VOICE>
        <VOICE VOICE="passive">
          <GEN GEN="masculine">
            <NUM NUM="singular">
              <TERM TERM="at"/>
            </NUM>
            <NUM NUM="plural">
              <TERM TERM="ați"/>
            </NUM>
          </GEN>
          <GEN GEN="feminine">
            <NUM NUM="singular">
              <TERM TERM="ată"/>
            </NUM>
            <NUM NUM="plural">
              <TERM TERM="ate"/>
            </NUM>
          </GEN>
        </VOICE>
      </MOOD>
      <MOOD MOOD="gerund">
        <TERM TERM="ând"/>
      </MOOD>
    </TENSED>
    </VOICE>
  </PARADIGM>
  <PARADIGM PARADIGM="verb36">
    <VOICE VOICE="{active reflexive}">
      <TENSED TENSED="yes" PRD="yes">
        <MOOD MOOD="indicative">
          <TENSE TENSE="present">
            <NUM NUM="singular">
              <PERS PERS="1">
                <TERM TERM="au" ALT="1"/>
              </PERS>
              <PERS PERS="2">
                <TERM TERM="ai" ALT="1"/>
              </PERS>
              <PERS PERS="3">
                <TERM TERM="ă" ALT="1"/>
              </PERS>
            </NUM>
            <NUM NUM="plural">
              <PERS PERS="1">
                <TERM TERM="ăm" ALT="1"/>
              </PERS>
              <PERS PERS="2">
                <TERM TERM="ați" ALT="1"/>
              </PERS>
              <PERS PERS="3">
                <TERM TERM="au" ALT="1"/>
              </PERS>
            </NUM>
          </TENSE>
          <TENSE TENSE="imperfect">
            <NUM NUM="singular">
              <PERS PERS="1">
                <TERM TERM="eam" ALT="2"/>
              </PERS>
              <PERS PERS="2">
                <TERM TERM="eai" ALT="2"/>
              </PERS>
              <PERS PERS="3">
                <TERM TERM="ea" ALT="2"/>
              </PERS>
            </NUM>
            <NUM NUM="plural">
              <PERS PERS="1">
                <TERM TERM="eam" ALT="2"/>
              </PERS>
              <PERS PERS="2">
                <TERM TERM="eați" ALT="2"/>
              </PERS>
              <PERS PERS="3">
                <TERM TERM="eau" ALT="2"/>
              </PERS>
            </NUM>
          </TENSE>
          <TENSE TENSE="simpleperfect">
            <NUM NUM="singular">
              <PERS PERS="1">
                <TERM TERM="ui" ALT="2"/>
              </PERS>
              <PERS PERS="2">
                <TERM TERM="uși" ALT="2"/>
              </PERS>
              <PERS PERS="3">
                <TERM TERM="u" ALT="2"/>
              </PERS>
            </NUM>
            <NUM NUM="plural">
              <PERS PERS="1">
                <TERM TERM="urăm" ALT="2"/>
              </PERS>
              <PERS PERS="2">
                <TERM TERM="urăți" ALT="2"/>
              </PERS>
              <PERS PERS="3">
                <TERM TERM="ură" ALT="2"/>
              </PERS>
            </NUM>
          </TENSE>
          <TENSE TENSE="pastperfect">
            <NUM NUM="singular">
              <PERS PERS="1">
                <TERM TERM="usem" ALT="2"/>
              </PERS>
              <PERS PERS="2">
                <TERM TERM="useși" ALT="2"/>
              </PERS>
              <PERS PERS="3">
                <TERM TERM="use" ALT="2"/>
              </PERS>
            </NUM>
            <NUM NUM="plural">
              <PERS PERS="1">
                <TERM TERM="userăm" ALT="2"/>
              </PERS>
              <PERS PERS="2">
                <TERM TERM="userăți" ALT="2"/>
              </PERS>
              <PERS PERS="3">
                <TERM TERM="useră" ALT="2"/>
              </PERS>
            </NUM>
          </TENSE>
        </MOOD>
        <MOOD MOOD="conjunctive" TENSE="present">
          <NUM NUM="singular">
            <PERS PERS="1">
              <TERM TERM="au" ALT="1"/>
            </PERS>
            <PERS PERS="2">
              <TERM TERM="ai" ALT="1"/>
            </PERS>
            <PERS PERS="3">
              <TERM TERM="ea" ALT="1"/>
            </PERS>
          </NUM>
          <NUM NUM="plural">
            <PERS PERS="1">
              <TERM TERM="ăm" ALT="1"/>
            </PERS>
            <PERS PERS="2">
              <TERM TERM="ați" ALT="1"/>
            </PERS>
            <PERS PERS="3">
              <TERM TERM="ea" ALT="1"/>
            </PERS>
          </NUM>
        </MOOD>
        <MOOD MOOD="imperative" TENSE="present" PERS="2">
          <NUM NUM="singular">
            <NEG NEG="no">
              <TERM TERM="ă" ALT="1"/>
            </NEG>
            <NEG NEG="yes">
              <TERM TERM="a" ALT="1"/>
            </NEG>
          </NUM>
          <NUM NUM="plural">
            <TERM TERM="ați" ALT="1"/>
          </NUM>
        </MOOD>
      </TENSED>
      <TENSED TENSED="yes" PRD="no" MOOD="infinitive" TENSE="present">
        <TERM TERM="a" ALT="1"/>
      </TENSED>
    <TENSED TENSED="no" PRD="no">
      <MOOD MOOD="supine">
        <TERM TERM="at" ALT="1"/>
      </MOOD>
      <MOOD MOOD="participle">
        <VOICE VOICE="active" GEN="masculine" NUM="singular">
          <TERM TERM="at" ALT="1"/>
        </VOICE>
        <VOICE VOICE="passive">
          <GEN GEN="masculine">
            <NUM NUM="singular">
              <TERM TERM="at" ALT="1"/>
            </NUM>
            <NUM NUM="plural">
              <TERM TERM="ați" ALT="1"/>
            </NUM>
          </GEN>
          <GEN GEN="feminine">
            <NUM NUM="singular">
              <TERM TERM="ată" ALT="1"/>
            </NUM>
            <NUM NUM="plural">
              <TERM TERM="ate" ALT="1"/>
            </NUM>
          </GEN>
        </VOICE>
      </MOOD>
      <MOOD MOOD="gerund">
        <TERM TERM="ând" ALT="1"/>
      </MOOD>
    </TENSED>
    </VOICE>
  </PARADIGM>
  <PARADIGM PARADIGM="verb37">
    <VOICE VOICE="{active reflexive}">
      <TENSED TENSED="yes" PRD="yes">
        <MOOD MOOD="indicative">
          <TENSE TENSE="present">
            <NUM NUM="singular">
              <PERS PERS="1">
                <TERM TERM="au"/>
              </PERS>
              <PERS PERS="2">
                <TERM TERM="ai"/>
              </PERS>
              <PERS PERS="3">
                <TERM TERM="ă"/>
              </PERS>
            </NUM>
            <NUM NUM="plural">
              <PERS PERS="1">
                <TERM TERM="ăm"/>
              </PERS>
              <PERS PERS="2">
                <TERM TERM="ați"/>
              </PERS>
              <PERS PERS="3">
                <TERM TERM="au"/>
              </PERS>
            </NUM>
          </TENSE>
          <TENSE TENSE="imperfect">
            <NUM NUM="singular">
              <PERS PERS="1">
                <TERM TERM="eam"/>
              </PERS>
              <PERS PERS="2">
                <TERM TERM="eai"/>
              </PERS>
              <PERS PERS="3">
                <TERM TERM="ea"/>
              </PERS>
            </NUM>
            <NUM NUM="plural">
              <PERS PERS="1">
                <TERM TERM="eam"/>
              </PERS>
              <PERS PERS="2">
                <TERM TERM="eați"/>
              </PERS>
              <PERS PERS="3">
                <TERM TERM="eau"/>
              </PERS>
            </NUM>
          </TENSE>
          <TENSE TENSE="simpleperfect">
            <NUM NUM="singular">
              <PERS PERS="1">
                <TERM TERM="ui"/>
              </PERS>
              <PERS PERS="2">
                <TERM TERM="uși"/>
              </PERS>
              <PERS PERS="3">
                <TERM TERM="u"/>
              </PERS>
            </NUM>
            <NUM NUM="plural">
              <PERS PERS="1">
                <TERM TERM="urăm"/>
              </PERS>
              <PERS PERS="2">
                <TERM TERM="urăți"/>
              </PERS>
              <PERS PERS="3">
                <TERM TERM="ură"/>
              </PERS>
            </NUM>
          </TENSE>
          <TENSE TENSE="pastperfect">
            <NUM NUM="singular">
              <PERS PERS="1">
                <TERM TERM="usem"/>
              </PERS>
              <PERS PERS="2">
                <TERM TERM="useși"/>
              </PERS>
              <PERS PERS="3">
                <TERM TERM="use"/>
              </PERS>
            </NUM>
            <NUM NUM="plural">
              <PERS PERS="1">
                <TERM TERM="userăm"/>
              </PERS>
              <PERS PERS="2">
                <TERM TERM="userăți"/>
              </PERS>
              <PERS PERS="3">
                <TERM TERM="useră"/>
              </PERS>
            </NUM>
          </TENSE>
        </MOOD>
        <MOOD MOOD="conjunctive" TENSE="present">
          <NUM NUM="singular">
            <PERS PERS="1">
              <TERM TERM="au"/>
            </PERS>
            <PERS PERS="2">
              <TERM TERM="ai"/>
            </PERS>
            <PERS PERS="3">
              <TERM TERM="ea"/>
            </PERS>
          </NUM>
          <NUM NUM="plural">
            <PERS PERS="1">
              <TERM TERM="ăm"/>
            </PERS>
            <PERS PERS="2">
              <TERM TERM="ați"/>
            </PERS>
            <PERS PERS="3">
              <TERM TERM="ea"/>
            </PERS>
          </NUM>
        </MOOD>
        <MOOD MOOD="imperative" TENSE="present" PERS="2">
          <NUM NUM="singular">
            <NEG NEG="no">
              <TERM TERM="ai"/>
            </NEG>
            <NEG NEG="yes">
              <TERM TERM="a"/>
            </NEG>
          </NUM>
          <NUM NUM="plural">
            <TERM TERM="ați"/>
          </NUM>
        </MOOD>
      </TENSED>
      <TENSED TENSED="yes" PRD="no" MOOD="infinitive" TENSE="present">
        <TERM TERM="a"/>
      </TENSED>
    <TENSED TENSED="no" PRD="no">
      <MOOD MOOD="supine">
        <TERM TERM="at"/>
      </MOOD>
      <MOOD MOOD="participle">
        <VOICE VOICE="active" GEN="masculine" NUM="singular">
          <TERM TERM="at"/>
        </VOICE>
        <VOICE VOICE="passive">
          <GEN GEN="masculine">
            <NUM NUM="singular">
              <TERM TERM="at"/>
            </NUM>
            <NUM NUM="plural">
              <TERM TERM="ați"/>
            </NUM>
          </GEN>
          <GEN GEN="feminine">
            <NUM NUM="singular">
              <TERM TERM="ată"/>
            </NUM>
            <NUM NUM="plural">
              <TERM TERM="ate"/>
            </NUM>
          </GEN>
        </VOICE>
      </MOOD>
      <MOOD MOOD="gerund">
        <TERM TERM=""/>
      </MOOD>
    </TENSED>
    </VOICE>
  </PARADIGM>
  <PARADIGM PARADIGM="verb38">
    <VOICE VOICE="{active reflexive}">
      <TENSED TENSED="yes" PRD="yes">
        <MOOD MOOD="indicative">
          <TENSE TENSE="present">
            <NUM NUM="singular">
              <PERS PERS="1">
                <TERM TERM="ez"/>
              </PERS>
              <PERS PERS="2">
                <TERM TERM="ezi"/>
              </PERS>
              <PERS PERS="3">
                <TERM TERM="ează"/>
              </PERS>
            </NUM>
            <NUM NUM="plural">
              <PERS PERS="1">
                <TERM TERM="em"/>
              </PERS>
              <PERS PERS="2">
                <TERM TERM="eați"/>
              </PERS>
              <PERS PERS="3">
                <TERM TERM="ează"/>
              </PERS>
            </NUM>
          </TENSE>
          <TENSE TENSE="imperfect">
            <NUM NUM="singular">
              <PERS PERS="1">
                <TERM TERM="eam"/>
              </PERS>
              <PERS PERS="2">
                <TERM TERM="eai"/>
              </PERS>
              <PERS PERS="3">
                <TERM TERM="eau"/>
              </PERS>
            </NUM>
            <NUM NUM="plural">
              <PERS PERS="1">
                <TERM TERM="eam"/>
              </PERS>
              <PERS PERS="2">
                <TERM TERM="eați"/>
              </PERS>
              <PERS PERS="3">
                <TERM TERM="eau"/>
              </PERS>
            </NUM>
          </TENSE>
          <TENSE TENSE="simpleperfect">
            <NUM NUM="singular">
              <PERS PERS="1">
                <TERM TERM="eai"/>
              </PERS>
              <PERS PERS="2">
                <TERM TERM="eași"/>
              </PERS>
              <PERS PERS="3">
                <TERM TERM="e"/>
              </PERS>
            </NUM>
            <NUM NUM="plural">
              <PERS PERS="1">
                <TERM TERM="earăm"/>
              </PERS>
              <PERS PERS="2">
                <TERM TERM="earăți"/>
              </PERS>
              <PERS PERS="3">
                <TERM TERM="eară"/>
              </PERS>
            </NUM>
          </TENSE>
          <TENSE TENSE="pastperfect">
            <NUM NUM="singular">
              <PERS PERS="1">
                <TERM TERM="easem"/>
              </PERS>
              <PERS PERS="2">
                <TERM TERM="easeși"/>
              </PERS>
              <PERS PERS="3">
                <TERM TERM="ease"/>
              </PERS>
            </NUM>
            <NUM NUM="plural">
              <PERS PERS="1">
                <TERM TERM="easerăm"/>
              </PERS>
              <PERS PERS="2">
                <TERM TERM="easerăți"/>
              </PERS>
              <PERS PERS="3">
                <TERM TERM="easeră"/>
              </PERS>
            </NUM>
          </TENSE>
        </MOOD>
        <MOOD MOOD="conjunctive" TENSE="present">
          <NUM NUM="singular">
            <PERS PERS="1">
              <TERM TERM="ez"/>
            </PERS>
            <PERS PERS="2">
              <TERM TERM="ezi"/>
            </PERS>
            <PERS PERS="3">
              <TERM TERM="eze"/>
            </PERS>
          </NUM>
          <NUM NUM="plural">
            <PERS PERS="1">
              <TERM TERM="em"/>
            </PERS>
            <PERS PERS="2">
              <TERM TERM="eați"/>
            </PERS>
            <PERS PERS="3">
              <TERM TERM="eze"/>
            </PERS>
          </NUM>
        </MOOD>
        <MOOD MOOD="imperative" TENSE="present" PERS="2">
          <NUM NUM="singular">
            <NEG NEG="no">
              <TERM TERM="ează"/>
            </NEG>
            <NEG NEG="yes">
              <TERM TERM="ea"/>
            </NEG>
          </NUM>
          <NUM NUM="plural">
            <TERM TERM="eați"/>
          </NUM>
        </MOOD>
      </TENSED>
      <TENSED TENSED="yes" PRD="no" MOOD="infinitive" TENSE="present">
        <TERM TERM="ea"/>
      </TENSED>
    <TENSED TENSED="no" PRD="no">
      <MOOD MOOD="supine">
        <TERM TERM="eat"/>
      </MOOD>
      <MOOD MOOD="participle">
        <VOICE VOICE="active" GEN="masculine" NUM="singular">
          <TERM TERM="eat"/>
        </VOICE>
        <VOICE VOICE="passive">
          <GEN GEN="masculine">
            <NUM NUM="singular">
              <TERM TERM="eat"/>
            </NUM>
            <NUM NUM="plural">
              <TERM TERM="eați"/>
            </NUM>
          </GEN>
          <GEN GEN="feminine">
            <NUM NUM="singular">
              <TERM TERM="eată"/>
            </NUM>
            <NUM NUM="plural">
              <TERM TERM="eate"/>
            </NUM>
          </GEN>
        </VOICE>
      </MOOD>
      <MOOD MOOD="gerund">
        <TERM TERM="ind"/>
      </MOOD>
    </TENSED>
    </VOICE>
  </PARADIGM>
  <PARADIGM PARADIGM="verb39">
    <VOICE VOICE="{active reflexive}">
      <TENSED TENSED="yes" PRD="yes">
        <MOOD MOOD="indicative">
          <TENSE TENSE="present">
            <NUM NUM="singular">
              <PERS PERS="1">
                <TERM TERM="i"/>
              </PERS>
              <PERS PERS="2">
                <TERM TERM="i"/>
              </PERS>
              <PERS PERS="3">
                <TERM TERM="ie"/>
              </PERS>
            </NUM>
            <NUM NUM="plural">
              <PERS PERS="1">
                <TERM TERM="em"/>
              </PERS>
              <PERS PERS="2">
                <TERM TERM="eți"/>
              </PERS>
              <PERS PERS="3">
                <TERM TERM="ie"/>
              </PERS>
            </NUM>
          </TENSE>
          <TENSE TENSE="imperfect">
            <NUM NUM="singular">
              <PERS PERS="1">
                <TERM TERM="eam"/>
              </PERS>
              <PERS PERS="2">
                <TERM TERM="eai"/>
              </PERS>
              <PERS PERS="3">
                <TERM TERM="ea"/>
              </PERS>
            </NUM>
            <NUM NUM="plural">
              <PERS PERS="1">
                <TERM TERM="eam"/>
              </PERS>
              <PERS PERS="2">
                <TERM TERM="eați"/>
              </PERS>
              <PERS PERS="3">
                <TERM TERM="eau"/>
              </PERS>
            </NUM>
          </TENSE>
          <TENSE TENSE="simpleperfect">
            <NUM NUM="singular">
              <PERS PERS="1">
                <TERM TERM="sei"/>
              </PERS>
              <PERS PERS="2">
                <TERM TERM="seși"/>
              </PERS>
              <PERS PERS="3">
                <TERM TERM="se"/>
              </PERS>
            </NUM>
            <NUM NUM="plural">
              <PERS PERS="1">
                <TERM TERM="serăm"/>
              </PERS>
              <PERS PERS="2">
                <TERM TERM="serăși"/>
              </PERS>
              <PERS PERS="3">
                <TERM TERM="seră"/>
              </PERS>
            </NUM>
          </TENSE>
          <TENSE TENSE="pastperfect">
            <NUM NUM="singular">
              <PERS PERS="1">
                <TERM TERM="sesem"/>
              </PERS>
              <PERS PERS="2">
                <TERM TERM="seseși"/>
              </PERS>
              <PERS PERS="3">
                <TERM TERM="sese"/>
              </PERS>
            </NUM>
            <NUM NUM="plural">
              <PERS PERS="1">
                <TERM TERM="seserăm"/>
              </PERS>
              <PERS PERS="2">
                <TERM TERM="seserăți"/>
              </PERS>
              <PERS PERS="3">
                <TERM TERM="seseră"/>
              </PERS>
            </NUM>
          </TENSE>
        </MOOD>
        <MOOD MOOD="conjunctive" TENSE="present">
          <NUM NUM="singular">
            <PERS PERS="1">
              <TERM TERM="i"/>
            </PERS>
            <PERS PERS="2">
              <TERM TERM="i"/>
            </PERS>
            <PERS PERS="3">
              <TERM TERM="e"/>
            </PERS>
          </NUM>
          <NUM NUM="plural">
            <PERS PERS="1">
              <TERM TERM="em"/>
            </PERS>
            <PERS PERS="2">
              <TERM TERM="eți"/>
            </PERS>
            <PERS PERS="3">
              <TERM TERM="e"/>
            </PERS>
          </NUM>
        </MOOD>
        <MOOD MOOD="imperative" TENSE="present" PERS="2">
          <NUM NUM="singular">
            <NEG NEG="no">
              <TERM TERM="i"/>
            </NEG>
            <NEG NEG="yes">
              <TERM TERM="ea"/>
            </NEG>
          </NUM>
          <NUM NUM="plural">
            <TERM TERM="eți"/>
          </NUM>
        </MOOD>
      </TENSED>
      <TENSED TENSED="yes" PRD="no" MOOD="infinitive" TENSE="present">
        <TERM TERM="ea"/>
      </TENSED>
    <TENSED TENSED="no" PRD="no">
      <MOOD MOOD="supine">
        <TERM TERM="s"/>
      </MOOD>
      <MOOD MOOD="participle">
        <VOICE VOICE="active" GEN="masculine" NUM="singular">
          <TERM TERM="s"/>
        </VOICE>
        <VOICE VOICE="passive">
          <GEN GEN="masculine">
            <NUM NUM="singular">
              <TERM TERM="s"/>
            </NUM>
            <NUM NUM="plural">
              <TERM TERM="și"/>
            </NUM>
          </GEN>
          <GEN GEN="feminine">
            <NUM NUM="singular">
              <TERM TERM="să"/>
            </NUM>
            <NUM NUM="plural">
              <TERM TERM="se"/>
            </NUM>
          </GEN>
        </VOICE>
      </MOOD>
      <MOOD MOOD="gerund">
        <TERM TERM="ind"/>
      </MOOD>
    </TENSED>
    </VOICE>
  </PARADIGM>
  <PARADIGM PARADIGM="verb40">
    <VOICE VOICE="{active reflexive}">
      <TENSED TENSED="yes" PRD="yes">
        <MOOD MOOD="indicative">
          <TENSE TENSE="present">
            <NUM NUM="singular">
              <PERS PERS="1">
                <TERM TERM="au"/>
              </PERS>
              <PERS PERS="2">
                <TERM TERM="ai"/>
              </PERS>
              <PERS PERS="3">
                <TERM TERM="ă"/>
              </PERS>
            </NUM>
            <NUM NUM="plural">
              <PERS PERS="1">
                <TERM TERM="ăm"/>
              </PERS>
              <PERS PERS="2">
                <TERM TERM="ați"/>
              </PERS>
              <PERS PERS="3">
                <TERM TERM="au"/>
              </PERS>
            </NUM>
          </TENSE>
          <TENSE TENSE="imperfect">
            <NUM NUM="singular">
              <PERS PERS="1">
                <TERM TERM="am"/>
              </PERS>
              <PERS PERS="2">
                <TERM TERM="ai"/>
              </PERS>
              <PERS PERS="3">
                <TERM TERM="a"/>
              </PERS>
            </NUM>
            <NUM NUM="plural">
              <PERS PERS="1">
                <TERM TERM="am"/>
              </PERS>
              <PERS PERS="2">
                <TERM TERM="ați"/>
              </PERS>
              <PERS PERS="3">
                <TERM TERM="au"/>
              </PERS>
            </NUM>
          </TENSE>
          <TENSE TENSE="simpleperfect">
            <NUM NUM="singular">
              <PERS PERS="1">
                <TERM TERM="ui"/>
              </PERS>
              <PERS PERS="2">
                <TERM TERM="uși"/>
              </PERS>
              <PERS PERS="3">
                <TERM TERM="u"/>
              </PERS>
            </NUM>
            <NUM NUM="plural">
              <PERS PERS="1">
                <TERM TERM="urăm"/>
              </PERS>
              <PERS PERS="2">
                <TERM TERM="urăți"/>
              </PERS>
              <PERS PERS="3">
                <TERM TERM="ure"/>
              </PERS>
            </NUM>
          </TENSE>
          <TENSE TENSE="pastperfect">
            <NUM NUM="singular">
              <PERS PERS="1">
                <TERM TERM="usem"/>
              </PERS>
              <PERS PERS="2">
                <TERM TERM="useși"/>
              </PERS>
              <PERS PERS="3">
                <TERM TERM="use"/>
              </PERS>
            </NUM>
            <NUM NUM="plural">
              <PERS PERS="1">
                <TERM TERM="userăm"/>
              </PERS>
              <PERS PERS="2">
                <TERM TERM="userăi"/>
              </PERS>
              <PERS PERS="3">
                <TERM TERM="useră"/>
              </PERS>
            </NUM>
          </TENSE>
        </MOOD>
        <MOOD MOOD="conjunctive" TENSE="present">
          <NUM NUM="singular">
            <PERS PERS="1">
              <TERM TERM="au"/>
            </PERS>
            <PERS PERS="2">
              <TERM TERM="ai"/>
            </PERS>
            <PERS PERS="3">
              <TERM TERM="ea"/>
            </PERS>
          </NUM>
          <NUM NUM="plural">
            <PERS PERS="1">
              <TERM TERM="ăm"/>
            </PERS>
            <PERS PERS="2">
              <TERM TERM="ați"/>
            </PERS>
            <PERS PERS="3">
              <TERM TERM="ea"/>
            </PERS>
          </NUM>
        </MOOD>
        <MOOD MOOD="imperative" TENSE="present" PERS="2">
          <NUM NUM="singular">
            <NEG NEG="no">
              <TERM TERM="a"/>
            </NEG>
            <NEG NEG="yes">
              <TERM TERM="a"/>
            </NEG>
          </NUM>
          <NUM NUM="plural">
            <TERM TERM="ați"/>
          </NUM>
        </MOOD>
      </TENSED>
      <TENSED TENSED="yes" PRD="no" MOOD="infinitive" TENSE="present">
        <TERM TERM="a"/>
      </TENSED>
    <TENSED TENSED="no" PRD="no">
      <MOOD MOOD="supine">
        <TERM TERM="at"/>
      </MOOD>
      <MOOD MOOD="participle">
        <VOICE VOICE="active" GEN="masculine" NUM="singular">
          <TERM TERM="ut"/>
        </VOICE>
        <VOICE VOICE="passive">
          <GEN GEN="masculine">
            <NUM NUM="singular">
              <TERM TERM="ut"/>
            </NUM>
            <NUM NUM="plural">
              <TERM TERM="uți"/>
            </NUM>
          </GEN>
          <GEN GEN="feminine">
            <NUM NUM="singular">
              <TERM TERM="ută"/>
            </NUM>
            <NUM NUM="plural">
              <TERM TERM="ute"/>
            </NUM>
          </GEN>
        </VOICE>
      </MOOD>
      <MOOD MOOD="gerund">
        <TERM TERM="and"/>
      </MOOD>
    </TENSED>
    </VOICE>
  </PARADIGM>
  <PARADIGM PARADIGM="verb41">
    <VOICE VOICE="{active reflexive}">
      <TENSED TENSED="yes" PRD="yes">
        <MOOD MOOD="indicative">
          <TENSE TENSE="present">
            <NUM NUM="singular">
              <PERS PERS="1">
                <TERM TERM="i" ALT="1"/>
              </PERS>
              <PERS PERS="2">
                <TERM TERM="i" ALT="1"/>
              </PERS>
              <PERS PERS="3">
                <TERM TERM="e" ALT="2"/>
              </PERS>
            </NUM>
            <NUM NUM="plural">
              <PERS PERS="1">
                <TERM TERM="em" ALT="1"/>
              </PERS>
              <PERS PERS="2">
                <TERM TERM="eați" ALT="1"/>
              </PERS>
              <PERS PERS="3">
                <TERM TERM="e" ALT="2"/>
              </PERS>
            </NUM>
          </TENSE>
          <TENSE TENSE="imperfect">
            <NUM NUM="singular">
              <PERS PERS="1">
                <TERM TERM="eam" ALT="1"/>
              </PERS>
              <PERS PERS="2">
                <TERM TERM="eai" ALT="1"/>
              </PERS>
              <PERS PERS="3">
                <TERM TERM="ea" ALT="1"/>
              </PERS>
            </NUM>
            <NUM NUM="plural">
              <PERS PERS="1">
                <TERM TERM="eam" ALT="1"/>
              </PERS>
              <PERS PERS="2">
                <TERM TERM="eați" ALT="1"/>
              </PERS>
              <PERS PERS="3">
                <TERM TERM="eau" ALT="1"/>
              </PERS>
            </NUM>
          </TENSE>
          <TENSE TENSE="simpleperfect">
            <NUM NUM="singular">
              <PERS PERS="1">
                <TERM TERM="eai" ALT="1"/>
              </PERS>
              <PERS PERS="2">
                <TERM TERM="eași" ALT="1"/>
              </PERS>
              <PERS PERS="3">
                <TERM TERM="e" ALT="2"/>
              </PERS>
            </NUM>
            <NUM NUM="plural">
              <PERS PERS="1">
                <TERM TERM="earăm" ALT="1"/>
              </PERS>
              <PERS PERS="2">
                <TERM TERM="earăți" ALT="1"/>
              </PERS>
              <PERS PERS="3">
                <TERM TERM="eară" ALT="1"/>
              </PERS>
            </NUM>
          </TENSE>
          <TENSE TENSE="pastperfect">
            <NUM NUM="singular">
              <PERS PERS="1">
                <TERM TERM="easem" ALT="1"/>
              </PERS>
              <PERS PERS="2">
                <TERM TERM="easeși" ALT="1"/>
              </PERS>
              <PERS PERS="3">
                <TERM TERM="ease" ALT="1"/>
              </PERS>
            </NUM>
            <NUM NUM="plural">
              <PERS PERS="1">
                <TERM TERM="easerăm" ALT="1"/>
              </PERS>
              <PERS PERS="2">
                <TERM TERM="easerăți" ALT="1"/>
              </PERS>
              <PERS PERS="3">
                <TERM TERM="easeră" ALT="1"/>
              </PERS>
            </NUM>
          </TENSE>
        </MOOD>
        <MOOD MOOD="conjunctive" TENSE="present">
          <NUM NUM="singular">
            <PERS PERS="1">
              <TERM TERM="i" ALT="1"/>
            </PERS>
            <PERS PERS="2">
              <TERM TERM="i" ALT="1"/>
            </PERS>
            <PERS PERS="3">
              <TERM TERM="e" ALT="2"/>
            </PERS>
          </NUM>
          <NUM NUM="plural">
            <PERS PERS="1">
              <TERM TERM="em" ALT="1"/>
            </PERS>
            <PERS PERS="2">
              <TERM TERM="eați" ALT="1"/>
            </PERS>
            <PERS PERS="3">
              <TERM TERM="e" ALT="2"/>
            </PERS>
          </NUM>
        </MOOD>
        <MOOD MOOD="imperative" TENSE="present" PERS="2">
          <NUM NUM="singular">
            <NEG NEG="no">
              <TERM TERM="e" ALT="2"/>
            </NEG>
            <NEG NEG="yes">
              <TERM TERM="ea" ALT="1"/>
            </NEG>
          </NUM>
          <NUM NUM="plural">
            <TERM TERM="eați" ALT="1"/>
          </NUM>
        </MOOD>
      </TENSED>
      <TENSED TENSED="yes" PRD="no" MOOD="infinitive" TENSE="present">
        <TERM TERM="ea" ALT="1"/>
      </TENSED>
    <TENSED TENSED="no" PRD="no">
      <MOOD MOOD="supine">
        <TERM TERM="eat" ALT="1"/>
      </MOOD>
      <MOOD MOOD="participle">
        <VOICE VOICE="active" GEN="masculine" NUM="singular">
          <TERM TERM="eat" ALT="1"/>
        </VOICE>
        <VOICE VOICE="passive">
          <GEN GEN="masculine">
            <NUM NUM="singular">
              <TERM TERM="eat" ALT="1"/>
            </NUM>
            <NUM NUM="plural">
              <TERM TERM="eați" ALT="1"/>
            </NUM>
          </GEN>
          <GEN GEN="feminine">
            <NUM NUM="singular">
              <TERM TERM="eată" ALT="1"/>
            </NUM>
            <NUM NUM="plural">
              <TERM TERM="eate" ALT="1"/>
            </NUM>
          </GEN>
        </VOICE>
      </MOOD>
      <MOOD MOOD="gerund">
        <TERM TERM="ind" ALT="1"/>
      </MOOD>
    </TENSED>
    </VOICE>
  </PARADIGM>
  <PARADIGM PARADIGM="verb42">
    <VOICE VOICE="{active reflexive}">
      <TENSED TENSED="yes" PRD="yes">
        <MOOD MOOD="indicative">
          <TENSE TENSE="present">
            <NUM NUM="singular">
              <PERS PERS="1">
                <TERM TERM=""/>
              </PERS>
              <PERS PERS="2">
                <TERM TERM="i"/>
              </PERS>
              <PERS PERS="3">
                <TERM TERM="e"/>
              </PERS>
            </NUM>
            <NUM NUM="plural">
              <PERS PERS="1">
                <TERM TERM="im"/>
              </PERS>
              <PERS PERS="2">
                <TERM TERM="iți"/>
              </PERS>
              <PERS PERS="3">
                <TERM TERM=""/>
              </PERS>
            </NUM>
          </TENSE>
          <TENSE TENSE="imperfect">
            <NUM NUM="singular">
              <PERS PERS="1">
                <TERM TERM="eam"/>
              </PERS>
              <PERS PERS="2">
                <TERM TERM="eai"/>
              </PERS>
              <PERS PERS="3">
                <TERM TERM="ea"/>
              </PERS>
            </NUM>
            <NUM NUM="plural">
              <PERS PERS="1">
                <TERM TERM="eam"/>
              </PERS>
              <PERS PERS="2">
                <TERM TERM="eați"/>
              </PERS>
              <PERS PERS="3">
                <TERM TERM="eau"/>
              </PERS>
            </NUM>
          </TENSE>
          <TENSE TENSE="simpleperfect">
            <NUM NUM="singular">
              <PERS PERS="1">
                <TERM TERM="ii"/>
              </PERS>
              <PERS PERS="2">
                <TERM TERM="iși"/>
              </PERS>
              <PERS PERS="3">
                <TERM TERM=""/>
              </PERS>
            </NUM>
            <NUM NUM="plural">
              <PERS PERS="1">
                <TERM TERM="irăm"/>
              </PERS>
              <PERS PERS="2">
                <TERM TERM="irăți"/>
              </PERS>
              <PERS PERS="3">
                <TERM TERM="iră"/>
              </PERS>
            </NUM>
          </TENSE>
          <TENSE TENSE="pastperfect">
            <NUM NUM="singular">
              <PERS PERS="1">
                <TERM TERM="isem"/>
              </PERS>
              <PERS PERS="2">
                <TERM TERM="iseși"/>
              </PERS>
              <PERS PERS="3">
                <TERM TERM="ise"/>
              </PERS>
            </NUM>
            <NUM NUM="plural">
              <PERS PERS="1">
                <TERM TERM="iserăm"/>
              </PERS>
              <PERS PERS="2">
                <TERM TERM="iserăți"/>
              </PERS>
              <PERS PERS="3">
                <TERM TERM="iseră"/>
              </PERS>
            </NUM>
          </TENSE>
        </MOOD>
        <MOOD MOOD="conjunctive" TENSE="present">
          <NUM NUM="singular">
            <PERS PERS="1">
              <TERM TERM=""/>
            </PERS>
            <PERS PERS="2">
              <TERM TERM="i"/>
            </PERS>
            <PERS PERS="3">
              <TERM TERM="ă"/>
            </PERS>
          </NUM>
          <NUM NUM="plural">
            <PERS PERS="1">
              <TERM TERM="im"/>
            </PERS>
            <PERS PERS="2">
              <TERM TERM="iți"/>
            </PERS>
            <PERS PERS="3">
              <TERM TERM="ă"/>
            </PERS>
          </NUM>
        </MOOD>
        <MOOD MOOD="imperative" TENSE="present" PERS="2">
          <NUM NUM="singular">
            <NEG NEG="no">
              <TERM TERM="ă"/>
            </NEG>
            <NEG NEG="yes">
              <TERM TERM="i"/>
            </NEG>
          </NUM>
          <NUM NUM="plural">
            <TERM TERM="iți"/>
          </NUM>
        </MOOD>
      </TENSED>
      <TENSED TENSED="no" MOOD="infinitive" TENSE="present">
        <TERM TERM="i"/>
      </TENSED>
    <TENSED TENSED="no" PRD="no">
      <MOOD MOOD="supine">
        <TERM TERM="it"/>
      </MOOD>
      <MOOD MOOD="participle">
        <VOICE VOICE="active" GEN="masculine" NUM="singular">
          <TERM TERM="it"/>
        </VOICE>
        <VOICE VOICE="passive">
          <GEN GEN="masculine">
            <NUM NUM="singular">
              <TERM TERM="it"/>
            </NUM>
            <NUM NUM="plural">
              <TERM TERM="iți"/>
            </NUM>
          </GEN>
          <GEN GEN="feminine">
            <NUM NUM="singular">
              <TERM TERM="ită"/>
            </NUM>
            <NUM NUM="plural">
              <TERM TERM="ite"/>
            </NUM>
          </GEN>
        </VOICE>
      </MOOD>
      <MOOD MOOD="gerund">
        <TERM TERM="ind"/>
      </MOOD>
    </TENSED>
    </VOICE>
  </PARADIGM>
  <PARADIGM PARADIGM="verb43">
    <VOICE VOICE="{active reflexive}">
      <TENSED TENSED="yes" PRD="yes">
        <MOOD MOOD="indicative">
          <TENSE TENSE="present">
            <NUM NUM="singular">
              <PERS PERS="1">
                <TERM TERM=""/>
              </PERS>
              <PERS PERS="2">
                <TERM TERM="i"/>
              </PERS>
              <PERS PERS="3">
                <TERM TERM=""/>
              </PERS>
            </NUM>
            <NUM NUM="plural">
              <PERS PERS="1">
                <TERM TERM="em"/>
              </PERS>
              <PERS PERS="2">
                <TERM TERM="eți"/>
              </PERS>
              <PERS PERS="3">
                <TERM TERM=""/>
              </PERS>
            </NUM>
          </TENSE>
          <TENSE TENSE="imperfect">
            <NUM NUM="singular">
              <PERS PERS="1">
                <TERM TERM="eam"/>
              </PERS>
              <PERS PERS="2">
                <TERM TERM="eai"/>
              </PERS>
              <PERS PERS="3">
                <TERM TERM=""/>
              </PERS>
            </NUM>
            <NUM NUM="plural">
              <PERS PERS="1">
                <TERM TERM="eam"/>
              </PERS>
              <PERS PERS="2">
                <TERM TERM="eați"/>
              </PERS>
              <PERS PERS="3">
                <TERM TERM="eau"/>
              </PERS>
            </NUM>
          </TENSE>
          <TENSE TENSE="simpleperfect">
            <NUM NUM="singular">
              <PERS PERS="1">
                <TERM TERM="ui"/>
              </PERS>
              <PERS PERS="2">
                <TERM TERM="uși"/>
              </PERS>
              <PERS PERS="3">
                <TERM TERM="u"/>
              </PERS>
            </NUM>
            <NUM NUM="plural">
              <PERS PERS="1">
                <TERM TERM="urăm"/>
              </PERS>
              <PERS PERS="2">
                <TERM TERM="urăți"/>
              </PERS>
              <PERS PERS="3">
                <TERM TERM="ură"/>
              </PERS>
            </NUM>
          </TENSE>
          <TENSE TENSE="pastperfect">
            <NUM NUM="singular">
              <PERS PERS="1">
                <TERM TERM="usem"/>
              </PERS>
              <PERS PERS="2">
                <TERM TERM="useși"/>
              </PERS>
              <PERS PERS="3">
                <TERM TERM="use"/>
              </PERS>
            </NUM>
            <NUM NUM="plural">
              <PERS PERS="1">
                <TERM TERM="userăm"/>
              </PERS>
              <PERS PERS="2">
                <TERM TERM="userăți"/>
              </PERS>
              <PERS PERS="3">
                <TERM TERM="useră"/>
              </PERS>
            </NUM>
          </TENSE>
        </MOOD>
        <MOOD MOOD="conjunctive" TENSE="present">
          <NUM NUM="singular">
            <PERS PERS="1">
              <TERM TERM=""/>
            </PERS>
            <PERS PERS="2">
              <TERM TERM="i"/>
            </PERS>
            <PERS PERS="3">
              <TERM TERM="ă"/>
            </PERS>
          </NUM>
          <NUM NUM="plural">
            <PERS PERS="1">
              <TERM TERM="em"/>
            </PERS>
            <PERS PERS="2">
              <TERM TERM="eți"/>
            </PERS>
            <PERS PERS="3">
              <TERM TERM="ă"/>
            </PERS>
          </NUM>
        </MOOD>
        <MOOD MOOD="imperative" TENSE="present" PERS="2">
          <NUM NUM="singular">
            <NEG NEG="no">
              <TERM TERM="e"/>
            </NEG>
            <NEG NEG="yes">
              <TERM TERM="ea"/>
            </NEG>
          </NUM>
          <NUM NUM="plural">
            <TERM TERM="eți"/>
          </NUM>
        </MOOD>
      </TENSED>
      <TENSED TENSED="yes" PRD="no" MOOD="infinitive" TENSE="present">
        <TERM TERM="ea"/>
      </TENSED>
    <TENSED TENSED="no" PRD="no">
      <MOOD MOOD="supin">
        <TERM TERM="ut"/>
      </MOOD>
      <MOOD MOOD="participle">
        <VOICE VOICE="active" GEN="masculine" NUM="singular">
          <TERM TERM="ut"/>
        </VOICE>
        <VOICE VOICE="passive">
          <GEN GEN="masculine">
            <NUM NUM="singular">
              <TERM TERM="ut"/>
            </NUM>
            <NUM NUM="plural">
              <TERM TERM="uți"/>
            </NUM>
          </GEN>
          <GEN GEN="feminine">
            <NUM NUM="singular">
              <TERM TERM="ută"/>
            </NUM>
            <NUM NUM="plural">
              <TERM TERM="ute"/>
            </NUM>
          </GEN>
        </VOICE>
      </MOOD>
      <MOOD MOOD="gerund">
        <TERM TERM="ând"/>
      </MOOD>
    </TENSED>
    </VOICE>
  </PARADIGM>
  <PARADIGM PARADIGM="verb44">
    <VOICE VOICE="{active reflexive}">
      <TENSED TENSED="yes" PRD="yes">
        <MOOD MOOD="indicative">
          <TENSE TENSE="present">
            <NUM NUM="singular">
              <PERS PERS="1">
                <TERM TERM=""/>
              </PERS>
              <PERS PERS="2">
                <TERM TERM="i"/>
              </PERS>
              <PERS PERS="3">
                <TERM TERM="e"/>
              </PERS>
            </NUM>
            <NUM NUM="plural">
              <PERS PERS="1">
                <TERM TERM="im"/>
              </PERS>
              <PERS PERS="2">
                <TERM TERM="iți"/>
              </PERS>
              <PERS PERS="3">
                <TERM TERM=""/>
              </PERS>
            </NUM>
          </TENSE>
          <TENSE TENSE="imperfect">
            <NUM NUM="singular">
              <PERS PERS="1">
                <TERM TERM="eam"/>
              </PERS>
              <PERS PERS="2">
                <TERM TERM="eai"/>
              </PERS>
              <PERS PERS="3">
                <TERM TERM="ea"/>
              </PERS>
            </NUM>
            <NUM NUM="plural">
              <PERS PERS="1">
                <TERM TERM="eam"/>
              </PERS>
              <PERS PERS="2">
                <TERM TERM="eați"/>
              </PERS>
              <PERS PERS="3">
                <TERM TERM="eau"/>
              </PERS>
            </NUM>
          </TENSE>
          <TENSE TENSE="simpleperfect">
            <NUM NUM="singular">
              <PERS PERS="1">
                <TERM TERM="ii"/>
              </PERS>
              <PERS PERS="2">
                <TERM TERM="iși"/>
              </PERS>
              <PERS PERS="3">
                <TERM TERM="i"/>
              </PERS>
            </NUM>
            <NUM NUM="plural">
              <PERS PERS="1">
                <TERM TERM="irăm"/>
              </PERS>
              <PERS PERS="2">
                <TERM TERM="irăți"/>
              </PERS>
              <PERS PERS="3">
                <TERM TERM="iră"/>
              </PERS>
            </NUM>
          </TENSE>
          <TENSE TENSE="pastperfect">
            <NUM NUM="singular">
              <PERS PERS="1">
                <TERM TERM="isem"/>
              </PERS>
              <PERS PERS="2">
                <TERM TERM="iseși"/>
              </PERS>
              <PERS PERS="3">
                <TERM TERM="ise"/>
              </PERS>
            </NUM>
            <NUM NUM="plural">
              <PERS PERS="1">
                <TERM TERM="iserăm"/>
              </PERS>
              <PERS PERS="2">
                <TERM TERM="iserăți"/>
              </PERS>
              <PERS PERS="3">
                <TERM TERM="iseră"/>
              </PERS>
            </NUM>
          </TENSE>
        </MOOD>
        <MOOD MOOD="conjunctive" TENSE="present">
          <NUM NUM="singular">
            <PERS PERS="1">
              <TERM TERM=""/>
            </PERS>
            <PERS PERS="2">
              <TERM TERM="i"/>
            </PERS>
            <PERS PERS="3">
              <TERM TERM="e"/>
            </PERS>
          </NUM>
          <NUM NUM="plural">
            <PERS PERS="1">
              <TERM TERM="im"/>
            </PERS>
            <PERS PERS="2">
              <TERM TERM="iți"/>
            </PERS>
            <PERS PERS="3">
              <TERM TERM="e"/>
            </PERS>
          </NUM>
        </MOOD>
        <MOOD MOOD="imperative" TENSE="present" PERS="2">
          <NUM NUM="singular">
            <NEG NEG="no">
              <TERM TERM="e"/>
            </NEG>
            <NEG NEG="yes">
              <TERM TERM="i"/>
            </NEG>
          </NUM>
          <NUM NUM="plural">
            <TERM TERM="iți"/>
          </NUM>
        </MOOD>
      </TENSED>
      <TENSED TENSED="yes" PRD="no" MOOD="infinitive" TENSE="present">
        <TERM TERM="i"/>
      </TENSED>
    <TENSED TENSED="no" PRD="no">
      <MOOD MOOD="supin">
        <TERM TERM="it"/>
      </MOOD>
      <MOOD MOOD="participle">
        <VOICE VOICE="active" GEN="masculine" NUM="singular">
          <TERM TERM="it"/>
        </VOICE>
        <VOICE VOICE="passive">
          <GEN GEN="masculine">
            <NUM NUM="singular">
              <TERM TERM="it"/>
            </NUM>
            <NUM NUM="plural">
              <TERM TERM="iți"/>
            </NUM>
          </GEN>
          <GEN GEN="feminine">
            <NUM NUM="singular">
              <TERM TERM="ită"/>
            </NUM>
            <NUM NUM="plural">
              <TERM TERM="ite"/>
            </NUM>
          </GEN>
        </VOICE>
      </MOOD>
      <MOOD MOOD="gerund">
        <TERM TERM="ind"/>
      </MOOD>
    </TENSED>
    </VOICE>
  </PARADIGM>
  <PARADIGM PARADIGM="verb45">
    <VOICE VOICE="{active reflexive}">
      <TENSED TENSED="yes" PRD="yes">
        <MOOD MOOD="indicative">
          <TENSE TENSE="present">
            <NUM NUM="singular">
              <PERS PERS="1">
                <TERM TERM=""/>
              </PERS>
              <PERS PERS="2">
                <TERM TERM="i"/>
              </PERS>
              <PERS PERS="3">
                <TERM TERM="e"/>
              </PERS>
            </NUM>
            <NUM NUM="plural">
              <PERS PERS="1">
                <TERM TERM="im"/>
              </PERS>
              <PERS PERS="2">
                <TERM TERM="iți"/>
              </PERS>
              <PERS PERS="3">
                <TERM TERM="e"/>
              </PERS>
            </NUM>
          </TENSE>
          <TENSE TENSE="imperfect">
            <NUM NUM="singular">
              <PERS PERS="1">
                <TERM TERM="eam"/>
              </PERS>
              <PERS PERS="2">
                <TERM TERM="eai"/>
              </PERS>
              <PERS PERS="3">
                <TERM TERM="ea"/>
              </PERS>
            </NUM>
            <NUM NUM="plural">
              <PERS PERS="1">
                <TERM TERM="eam"/>
              </PERS>
              <PERS PERS="2">
                <TERM TERM="eați"/>
              </PERS>
              <PERS PERS="3">
                <TERM TERM="eau"/>
              </PERS>
            </NUM>
          </TENSE>
          <TENSE TENSE="simpleperfect">
            <NUM NUM="singular">
              <PERS PERS="1">
                <TERM TERM="ii"/>
              </PERS>
              <PERS PERS="2">
                <TERM TERM="iși"/>
              </PERS>
              <PERS PERS="3">
                <TERM TERM="i"/>
              </PERS>
            </NUM>
            <NUM NUM="plural">
              <PERS PERS="1">
                <TERM TERM="irăm"/>
              </PERS>
              <PERS PERS="2">
                <TERM TERM="irăti"/>
              </PERS>
              <PERS PERS="3">
                <TERM TERM="iră"/>
              </PERS>
            </NUM>
          </TENSE>
          <TENSE TENSE="pastperfect">
            <NUM NUM="singular">
              <PERS PERS="1">
                <TERM TERM="isem"/>
              </PERS>
              <PERS PERS="2">
                <TERM TERM="iseși"/>
              </PERS>
              <PERS PERS="3">
                <TERM TERM="ise"/>
              </PERS>
            </NUM>
            <NUM NUM="plural">
              <PERS PERS="1">
                <TERM TERM="iserăm"/>
              </PERS>
              <PERS PERS="2">
                <TERM TERM="iserăți"/>
              </PERS>
              <PERS PERS="3">
                <TERM TERM="iseră"/>
              </PERS>
            </NUM>
          </TENSE>
        </MOOD>
        <MOOD MOOD="conjunctive" TENSE="present">
          <NUM NUM="singular">
            <PERS PERS="1">
              <TERM TERM=""/>
            </PERS>
            <PERS PERS="2">
              <TERM TERM="i"/>
            </PERS>
            <PERS PERS="3">
              <TERM TERM="e"/>
            </PERS>
          </NUM>
          <NUM NUM="plural">
            <PERS PERS="1">
              <TERM TERM="im"/>
            </PERS>
            <PERS PERS="2">
              <TERM TERM="iți"/>
            </PERS>
            <PERS PERS="3">
              <TERM TERM="e"/>
            </PERS>
          </NUM>
        </MOOD>
        <MOOD MOOD="imperative" TENSE="present" PERS="2">
          <NUM NUM="singular">
            <NEG NEG="no">
              <TERM TERM="e"/>
            </NEG>
            <NEG NEG="yes">
              <TERM TERM="i"/>
            </NEG>
          </NUM>
          <NUM NUM="plural">
            <TERM TERM="iți"/>
          </NUM>
        </MOOD>
      </TENSED>
      <TENSED TENSED="yes" PRD="no" MOOD="infinitive" TENSE="present">
        <TERM TERM="i"/>
      </TENSED>
    <TENSED TENSED="no" PRD="no">
      <MOOD MOOD="supin">
        <TERM TERM="it"/>
      </MOOD>
      <MOOD MOOD="participle">
        <VOICE VOICE="active" GEN="masculine" NUM="singular">
          <TERM TERM="it"/>
        </VOICE>
        <VOICE VOICE="passive">
          <GEN GEN="masculine">
            <NUM NUM="singular">
              <TERM TERM="it"/>
            </NUM>
            <NUM NUM="plural">
              <TERM TERM="iți"/>
            </NUM>
          </GEN>
          <GEN GEN="feminine">
            <NUM NUM="singular">
              <TERM TERM="ită"/>
            </NUM>
            <NUM NUM="plural">
              <TERM TERM="ite"/>
            </NUM>
          </GEN>
        </VOICE>
      </MOOD>
      <MOOD MOOD="gerund">
        <TERM TERM="ind"/>
      </MOOD>
    </TENSED>
    </VOICE>
  </PARADIGM>
  <PARADIGM PARADIGM="vaux1">
    <TENSED TENSED="no" PRD="no">
      <NUM NUM="singular">
        <PERS PERS="1">
          <TERM TERM="m"/>
        </PERS>
        <PERS PERS="2">
          <TERM TERM="i"/>
        </PERS>
        <PERS PERS="3">
          <TERM TERM=""/>
        </PERS>
      </NUM>
      <NUM NUM="plural">
        <PERS PERS="1">
          <TERM TERM="m"/>
        </PERS>
        <PERS PERS="2">
          <TERM TERM="ți"/>
        </PERS>
        <PERS PERS="3">
          <TERM TERM="u"/>
        </PERS>
      </NUM>
    </TENSED>
  </PARADIGM>
  <PARADIGM PARADIGM="vaux2">
    <TENSED TENSED="no" PRD="no">
      <NUM NUM="singular">
        <PERS PERS="1">
          <TERM TERM="ș"/>
        </PERS>
        <PERS PERS="2">
          <TERM TERM="i"/>
        </PERS>
        <PERS PERS="3">
          <TERM TERM="r"/>
        </PERS>
      </NUM>
      <NUM NUM="plural">
        <PERS PERS="1">
          <TERM TERM="m"/>
        </PERS>
        <PERS PERS="2">
          <TERM TERM="ți"/>
        </PERS>
        <PERS PERS="3">
          <TERM TERM="r"/>
        </PERS>
      </NUM>
    </TENSED>
  </PARADIGM>
  <PARADIGM PARADIGM="vaux3">
    <TENSED TENSED="no" PRD="no">
      <NUM NUM="singular">
        <PERS PERS="1">
          <TERM TERM="oi"/>
        </PERS>
        <PERS PERS="2">
          <TERM TERM="ei"/>
        </PERS>
        <PERS PERS="3">
          <TERM TERM="a"/>
        </PERS>
      </NUM>
      <NUM NUM="plural">
        <PERS PERS="1">
          <TERM TERM="om"/>
        </PERS>
        <PERS PERS="2">
          <TERM TERM="eți"/>
        </PERS>
        <PERS PERS="3">
          <TERM TERM="or"/>
        </PERS>
      </NUM>
    </TENSED>
  </PARADIGM>
  <PARADIGM PARADIGM="nomverbsuf1m">
	<SUFIX SUFIX="none NOM">
          <GEN GEN="masculine">
            <NUM NUM="singular">
              <ENCL ENCL="no">
                <CASE CASE="{nominative accusative vocative}">
                  <TERM TERM="tor"/>
                </CASE>
                <CASE CASE="{genitive dative}">
                  <TERM TERM="tor"/>
                </CASE>
              </ENCL>
              <ENCL ENCL="yes">
                <CASE CASE="{nominative accusative}">
                  <TERM TERM="torul"/>
                </CASE>
                <CASE CASE="{genitive dative}">
                  <TERM TERM="torului"/>
                </CASE>
                <CASE CASE="vocative">
                  <HUM HUM="imperson">
                    <TERM TERM="torul"/>
                  </HUM>
                  <HUM HUM="person">
                    <TERM TERM="torule"/>
                  </HUM>
                </CASE>
              </ENCL>
            </NUM>
            <NUM NUM="plural">
              <ENCL ENCL="no">
                <CASE CASE="{nominative genitive dative accusative vocative}">
                  <TERM TERM="tori"/>
                </CASE>
              </ENCL>
              <ENCL ENCL="yes">
                <CASE CASE="{nominative accusative}">
                  <TERM TERM="torii"/>
                </CASE>
                <CASE CASE="{genitive dative}">
                  <TERM TERM="torilor"/>
                </CASE>
                <CASE CASE="vocative">
                  <HUM HUM="imperson">
                    <TERM TERM="torii"/>
                  </HUM>
                  <HUM HUM="person">
                    <TERM TERM="torilor"/>
                  </HUM>
                </CASE>
              </ENCL>
            </NUM>
          </GEN>
        </SUFIX>
  </PARADIGM>
  <PARADIGM PARADIGM="nomverbsuf1f">
	<SUFIX SUFIX="none NOM">
		  <GEN GEN="feminine" MOBILE="yes">
            <NUM NUM="singular">
              <ENCL ENCL="no">
                <CASE CASE="{nominative accusative vocative}">
                  <TERM TERM="toare"/>
                </CASE>
                <CASE CASE="{genitive dative}">
                  <TERM TERM="toare"/>
                </CASE>
              </ENCL>
              <ENCL ENCL="yes">
                <CASE CASE="{nominative accusative}">
                  <TERM TERM="toarea"/>
                </CASE>
                <CASE CASE="{genitive dative}">
                  <TERM TERM="toarei"/>
                </CASE>
                <CASE CASE="vocative">
                  <HUM HUM="imperson">
                    <TERM TERM="toarea"/>
                  </HUM>
                  <HUM HUM="person">
                    <TERM TERM="toareo"/>
                  </HUM>
                </CASE>
              </ENCL>
            </NUM>
            <NUM NUM="plural">
              <ENCL ENCL="no">
                <CASE CASE="{nominative genitive dative accusative vocative}">
                  <TERM TERM="toare"/>
                </CASE>
              </ENCL>
              <ENCL ENCL="yes">
                <CASE CASE="{nominative accusative}">
                  <TERM TERM="toarele"/>
                </CASE>
                <CASE CASE="{genitive dative}">
                  <TERM TERM="toarelor"/>
                </CASE>
                <CASE CASE="vocative">
                  <HUM HUM="imperson">
                    <TERM TERM="toarele"/>
                  </HUM>
                  <HUM HUM="person">
                    <TERM TERM="toarelor"/>
                  </HUM>
                </CASE>
              </ENCL>
            </NUM>
          </GEN>
     </SUFIX>
   </PARADIGM>     
   <PARADIGM PARADIGM="nomverbsuf1am">
		<SUFIX SUFIX="esc NOM">
          <GEN GEN="masculine">
            <NUM NUM="singular">
              <ENCL ENCL="no">
                <CASE CASE="{nominative accusative vocative}">
                  <TERM TERM="toresc"/>
                </CASE>
                <CASE CASE="{genitive dative}">
                  <TERM TERM="toresc"/>
                </CASE>
              </ENCL>
              <ENCL ENCL="yes">
                <CASE CASE="{nominative accusative}">
                  <TERM TERM="torescul"/>
                </CASE>
                <CASE CASE="{genitive dative}">
                  <TERM TERM="torescului"/>
                </CASE>
                <CASE CASE="vocative">
                  <HUM HUM="imperson">
                    <TERM TERM="torescul"/>
                  </HUM>
                  <HUM HUM="person">
                    <TERM TERM="torescule"/>
                  </HUM>
                </CASE>
              </ENCL>
            </NUM>
            <NUM NUM="plural">
              <ENCL ENCL="no">
                <CASE CASE="{nominative genitive dative accusative vocative}">
                  <TERM TERM="torești"/>
                </CASE>
              </ENCL>
              <ENCL ENCL="yes">
                <CASE CASE="{nominative accusative}">
                  <TERM TERM="toreștii"/>
                </CASE>
                <CASE CASE="{genitive dative}">
                  <TERM TERM="toreștilor"/>
                </CASE>
                <CASE CASE="vocative">
                  <HUM HUM="imperson">
                    <TERM TERM="toreștii"/>
                  </HUM>
                  <HUM HUM="person">
                    <TERM TERM="toreștilor"/>
                  </HUM>
                </CASE>
              </ENCL>
            </NUM>
          </GEN>
		</SUFIX>
	</PARADIGM>
	<PARADIGM PARADIGM="nomverbsuf1af">
		<SUFIX SUFIX="esc NOM">>
		  <GEN GEN="feminine" MOBILE="yes">
            <NUM NUM="singular">
              <ENCL ENCL="no">
                <CASE CASE="{nominative accusative vocative}">
                  <TERM TERM="torească"/>
                </CASE>
                <CASE CASE="{genitive dative}">
                  <TERM TERM="torești"/>
                </CASE>
              </ENCL>
              <ENCL ENCL="yes">
                <CASE CASE="{nominative accusative}">
                  <TERM TERM="toreasca"/>
                </CASE>
                <CASE CASE="{genitive dative}">
                  <TERM TERM="toreștii"/>
                </CASE>
                <CASE CASE="vocative">
                  <HUM HUM="imperson">
                    <TERM TERM="toreasca"/>
                  </HUM>
                  <HUM HUM="person">
                    <TERM TERM="toreasco"/>
                  </HUM>
                </CASE>
              </ENCL>
            </NUM>
            <NUM NUM="plural">
              <ENCL ENCL="no">
                <CASE CASE="{nominative genitive dative accusative vocative}">
                  <TERM TERM="torești"/>
                </CASE>
              </ENCL>
              <ENCL ENCL="yes">
                <CASE CASE="{nominative accusative}">
                  <TERM TERM="toreștile"/>
                </CASE>
                <CASE CASE="{genitive dative}">
                  <TERM TERM="toreștilor"/>
                </CASE>
                <CASE CASE="vocative">
                  <HUM HUM="imperson">
                    <TERM TERM="toreștile"/>
                  </HUM>
                  <HUM HUM="person">
                    <TERM TERM="toreștilor"/>
                  </HUM>
                </CASE>
              </ENCL>
            </NUM>
          </GEN>
        </SUFIX>
	</PARADIGM>
	<PARADIGM PARADIGM="nomverbsuf1n">
        <SUFIX SUFIX="ime NOM">
          <GEN GEN="feminine">
            <NUM NUM="singular">
              <ENCL ENCL="no">
                <CASE CASE="{nominative accusative vocative}">
                  <TERM TERM="torime"/>
                </CASE>
                <CASE CASE="{genitive dative}">
                  <TERM TERM="torimi"/>
                </CASE>
              </ENCL>
              <ENCL ENCL="yes">
                <CASE CASE="{nominative accusative}">
                  <TERM TERM="torimea"/>
                </CASE>
                <CASE CASE="{genitive dative}">
                  <TERM TERM="torimii"/>
                </CASE>
                <CASE CASE="vocative">
                  <HUM HUM="imperson">
                    <TERM TERM="torimea"/>
                  </HUM>
                  <HUM HUM="person">
                    <TERM TERM="torimeo"/>
                  </HUM>
                </CASE>
              </ENCL>
            </NUM>
            <NUM NUM="plural">
              <ENCL ENCL="no">
                <CASE CASE="{nominative genitive dative accusative vocative}">
                  <TERM TERM="torimi"/>
                </CASE>
              </ENCL>
              <ENCL ENCL="yes">
                <CASE CASE="{nominative accusative}">
                  <TERM TERM="torimii"/>
                </CASE>
                <CASE CASE="{genitive dative}">
                  <TERM TERM="torimilor"/>
                </CASE>
                <CASE CASE="vocative">
                  <HUM HUM="imperson">
                    <TERM TERM="torimii"/>
                  </HUM>
                  <HUM HUM="person">
                    <TERM TERM="torimilor"/>
                  </HUM>
                </CASE>
              </ENCL>
            </NUM>
          </GEN>
        </SUFIX>
   </PARADIGM>
  <PARADIGM PARADIGM="nomverbsuf2">
    <SUFIX SUFIX="none NOM">
	<GEN GEN="masculine">
      <NUM NUM="singular">
        <ENCL ENCL="no">
          <CASE CASE="{nominative accusative vocative}">
            <TERM TERM="eț"/>
          </CASE>
          <CASE CASE="{genitive dative}">
            <TERM TERM="eț"/>
          </CASE>
        </ENCL>
        <ENCL ENCL="yes">
          <CASE CASE="{nominative accusative}">
            <TERM TERM="ețul"/>
          </CASE>
          <CASE CASE="{genitive dative}">
            <TERM TERM="ețului"/>
          </CASE>
          <CASE CASE="vocative">
            <HUM HUM="imperson">
              <TERM TERM="ețul"/>
            </HUM>
            <HUM HUM="person">
              <TERM TERM="ețule"/>
            </HUM>
          </CASE>
        </ENCL>
      </NUM>
      <NUM NUM="plural">
        <ENCL ENCL="no">
          <CASE CASE="{nominative genitive dative accusative vocative}">
            <TERM TERM="eți"/>
          </CASE>
        </ENCL>
        <ENCL ENCL="yes">
          <CASE CASE="{nominative accusative}">
            <TERM TERM="eții"/>
          </CASE>
          <CASE CASE="{genitive dative}">
            <TERM TERM="eților"/>
          </CASE>
          <CASE CASE="vocative">
            <HUM HUM="imperson">
              <TERM TERM="eții"/>
            </HUM>
            <HUM HUM="person">
              <TERM TERM="eților"/>
            </HUM>
          </CASE>
        </ENCL>
      </NUM>
    </GEN>
    <GEN GEN="feminine" MOBILE="yes">
      <NUM NUM="singular">
        <ENCL ENCL="no">
          <CASE CASE="{nominative accusative vocative}">
            <TERM TERM="eață"/>
          </CASE>
          <CASE CASE="{genitive dative}">
            <TERM TERM="ețe"/>
          </CASE>
        </ENCL>
        <ENCL ENCL="yes">
          <CASE CASE="{nominative accusative}">
            <TERM TERM="eața"/>
          </CASE>
          <CASE CASE="{genitive dative}">
            <TERM TERM="eței"/>
          </CASE>
          <CASE CASE="vocative">
            <HUM HUM="imperson">
              <TERM TERM="eața"/>
            </HUM>
            <HUM HUM="person">
              <TERM TERM="eațo"/>
            </HUM>
          </CASE>
        </ENCL>
      </NUM>
      <NUM NUM="plural">
        <ENCL ENCL="no">
          <CASE CASE="{nominative genitive dative accusative vocative}">
            <TERM TERM="ețelor"/>
          </CASE>
        </ENCL>
        <ENCL ENCL="yes">
          <CASE CASE="{nominative accusative}">
            <TERM TERM="ețele"/>
          </CASE>
          <CASE CASE="{genitive dative}">
            <TERM TERM="ețelor"/>
          </CASE>
          <CASE CASE="vocative">
            <HUM HUM="imperson">
              <TERM TERM="ețele"/>
            </HUM>
            <HUM HUM="person">
              <TERM TERM="ețelor"/>
            </HUM>
          </CASE>
        </ENCL>
      </NUM>
    </GEN>
	</SUFIX>
  </PARADIGM>
  <PARADIGM PARADIGM="nomverbsuf3">
     <SUFIX SUFIX="none NOM">
    <GEN GEN="masculine">
      <NUM NUM="singular">
        <ENCL ENCL="no">
          <CASE CASE="{nominative accusative vocative}">
            <TERM TERM="bil"/>
          </CASE>
          <CASE CASE="{genitive dative}">
            <TERM TERM="bil"/>
          </CASE>
        </ENCL>
        <ENCL ENCL="yes">
          <CASE CASE="{nominative accusative}">
            <TERM TERM="bilul"/>
          </CASE>
          <CASE CASE="{genitive dative}">
            <TERM TERM="bilului"/>
          </CASE>
          <CASE CASE="vocative">
            <HUM HUM="imperson">
              <TERM TERM="bilul"/>
            </HUM>
            <HUM HUM="person">
              <TERM TERM="bilule"/>
            </HUM>
          </CASE>
        </ENCL>
      </NUM>
      <NUM NUM="plural">
        <ENCL ENCL="no">
          <CASE CASE="{nominative genitive dative accusative voeative}">
            <TERM TERM="bili"/>
          </CASE>
        </ENCL>
        <ENCL ENCL="yes">
          <CASE CASE="{nominative accusative}">
            <TERM TERM="bilii"/>
          </CASE>
          <CASE CASE="{genitive dative}">
            <TERM TERM="bililor"/>
          </CASE>
          <CASE CASE="vocative">
            <HUM HUM="imperson">
              <TERM TERM="bilii"/>
            </HUM>
            <HUM HUM="person">
              <TERM TERM="bililor"/>
            </HUM>
          </CASE>
        </ENCL>
      </NUM>
    </GEN>
    <GEN GEN="feminine" MOBILE="yes">
      <NUM NUM="singular">
        <ENCL ENCL="no">
          <CASE CASE="{nominative accusative vocative}">
            <TERM TERM="bilă"/>
          </CASE>
          <CASE CASE="{genitive dative}">
            <TERM TERM="bilei"/>
          </CASE>
        </ENCL>
        <ENCL ENCL="yes">
          <CASE CASE="{nominative accusative}">
            <TERM TERM="bila"/>
          </CASE>
          <CASE CASE="{genitive dative}">
            <TERM TERM="bilei"/>
          </CASE>
          <CASE CASE="vocative">
            <HUM HUM="imperson">
              <TERM TERM="bila"/>
            </HUM>
            <HUM HUM="person">
              <TERM TERM="bilo"/>
            </HUM>
          </CASE>
        </ENCL>
      </NUM>
      <NUM NUM="plural">
        <ENCL ENCL="no">
          <CASE CASE="{nominative genitive dative accusative vocative}">
            <TERM TERM="bile"/>
          </CASE>
        </ENCL>
        <ENCL ENCL="yes">
          <CASE CASE="{nominative accusative}">
            <TERM TERM="bilele"/>
          </CASE>
          <CASE CASE="{genitive dative}">
            <TERM TERM="bilelor"/>
          </CASE>
          <CASE CASE="vocative">
            <HUM HUM="imperson">
              <TERM TERM="bilele"/>
            </HUM>
            <HUM HUM="person">
              <TERM TERM="bilelor"/>
            </HUM>
          </CASE>
        </ENCL>
      </NUM>
    </GEN>
	</SUFIX>
  </PARADIGM>
  <PARADIGM PARADIGM="nomverbsuf4" CAT="n" INTENSIFY="none" TYPE="common">
    <SUFIX SUFIX="none NOM">
      <GEN GEN="feminine">
        <NUM NUM="singular">
          <ENCL ENCL="no">
            <CASE CASE="{nominative accusative vocative}">
              <TERM TERM="are"/>
            </CASE>
            <CASE CASE="{genitive dative}">
              <TERM TERM="ări"/>
            </CASE>
          </ENCL>
          <ENCL ENCL="yes">
            <CASE CASE="{nominative accusative}">
              <TERM TERM="area"/>
            </CASE>
            <CASE CASE="{genitive dative}">
              <TERM TERM="ării"/>
            </CASE>
            <CASE CASE="vocative">
              <HUM HUM="imperson">
                <TERM TERM="area"/>
              </HUM>
            </CASE>
          </ENCL>
        </NUM>
        <NUM NUM="plural">
          <ENCL ENCL="no">
            <CASE CASE="{nominative genitive dative accusative vocative}">
              <TERM TERM="ări"/>
            </CASE>
          </ENCL>
          <ENCL ENCL="yes">
            <CASE CASE="{nominative accusative}">
              <TERM TERM="ările"/>
            </CASE>
            <CASE CASE="{genitive dative}">
              <TERM TERM="ărilor"/>
            </CASE>
            <CASE CASE="vocative">
              <HUM HUM="imperson">
                <TERM TERM="ările"/>
              </HUM>
            </CASE>
          </ENCL>
        </NUM>
      </GEN>
    </SUFIX>
  </PARADIGM>
  <PARADIGM PARADIGM="nomverbsuf5" CAT="n" INTENSIFY="none" TYPE="common" SUFIX="none" NOM="denom">
   <SUFIX SUFIX="none NOM">
	   <GEN GEN="feminine">
		  <NUM NUM="singular">
			<ENCL ENCL="no">
			  <CASE CASE="{nominative accusative vocative}">
				<TERM TERM="ere"/>
			  </CASE>
			  <CASE CASE="{genitive dative}">
				<TERM TERM="eri"/>
			  </CASE>
			</ENCL>
			<ENCL ENCL="yes">
			  <CASE CASE="{nominative accusative}">
				<TERM TERM="erea"/>
			  </CASE>
			  <CASE CASE="{genitive dative}">
				<TERM TERM="erii"/>
			  </CASE>
			  <CASE CASE="vocative">
				<HUM HUM="imperson">
				  <TERM TERM="erea"/>
				</HUM>
			  </CASE>
			</ENCL>
		  </NUM>
		  <NUM NUM="plural">
			<ENCL ENCL="no">
			  <CASE CASE="{nominative genitive dative accusative vocative}">
				<TERM TERM="eri"/>
			  </CASE>
			</ENCL>
			<ENCL ENCL="yes">
			  <CASE CASE="{nominative accusative}">
				<TERM TERM="erile"/>
			  </CASE>
			  <CASE CASE="{genitive dative}">
				<TERM TERM="erilor"/>
			  </CASE>
			  <CASE CASE="vocative">
				<HUM HUM="imperson">
				  <TERM TERM="erile"/>
				</HUM>
			  </CASE>
			</ENCL>
		  </NUM>
		</GEN>
  </SUFIX>
  </PARADIGM>
  <PARADIGM PARADIGM="nomverbsuf6" CAT="n" INTENSIFY="none" TYPE="common" SUFIX="none" NOM="denom">
    <SUFIX SUFIX="none NOM">
	<GEN GEN="feminine">
      <NUM NUM="singular">
        <ENCL ENCL="no">
          <CASE CASE="{nominative accusative vocative}">
            <TERM TERM="ire"/>
          </CASE>
          <CASE CASE="{genitive dative}">
            <TERM TERM="iri"/>
          </CASE>
        </ENCL>
        <ENCL ENCL="yes">
          <CASE CASE="{nominative accusative}">
            <TERM TERM="irea"/>
          </CASE>
          <CASE CASE="{genitive dative}">
            <TERM TERM="irii"/>
          </CASE>
          <CASE CASE="vocative">
            <HUM HUM="imperson">
              <TERM TERM="irea"/>
            </HUM>
          </CASE>
        </ENCL>
      </NUM>
      <NUM NUM="plural">
        <ENCL ENCL="no">
          <CASE CASE="{nominative genitive dative accusative vocative}">
            <TERM TERM="iri"/>
          </CASE>
        </ENCL>
        <ENCL ENCL="yes">
          <CASE CASE="{nominative accusative}">
            <TERM TERM="irile"/>
          </CASE>
          <CASE CASE="{genitive dative}">
            <TERM TERM="irilor"/>
          </CASE>
          <CASE CASE="vocative">
            <HUM HUM="imperson">
              <TERM TERM="irile"/>
            </HUM>
          </CASE>
        </ENCL>
      </NUM>
    </GEN>
	</SUFIX>
  </PARADIGM>
  <PARADIGM PARADIGM="nomverbsuf7" CAT="n" INTENSIFY="none" TYPE="common" SUFIX="none" NOM="denom">
  <SUFIX SUFIX="none NOM">
    <GEN GEN="feminine">
      <NUM NUM="singular">
        <ENCL ENCL="no">
          <CASE CASE="{nominative accusative vocative}">
            <TERM TERM="eală"/>
          </CASE>
          <CASE CASE="{genitive dative}">
            <TERM TERM="eli"/>
          </CASE>
        </ENCL>
        <ENCL ENCL="yes">
          <CASE CASE="{nominative accusative}">
            <TERM TERM="eala"/>
          </CASE>
          <CASE CASE="{genitive dative}">
            <TERM TERM="elii"/>
          </CASE>
          <CASE CASE="vocative">
            <HUM HUM="imperson">
              <TERM TERM="eala"/>
            </HUM>
          </CASE>
        </ENCL>
      </NUM>
      <NUM NUM="plural">
        <ENCL ENCL="no">
          <CASE CASE="{nominative genitive dative accusative vocative}">
            <TERM TERM="eli"/>
          </CASE>
        </ENCL>
        <ENCL ENCL="yes">
          <CASE CASE="{nominative accusative}">
            <TERM TERM="elile"/>
          </CASE>
          <CASE CASE="{genitive dative}">
            <TERM TERM="elilor"/>
          </CASE>
          <CASE CASE="vocative">
            <HUM HUM="imperson">
              <TERM TERM="elile"/>
            </HUM>
          </CASE>
        </ENCL>
      </NUM>
    </GEN>
	</SUFIX>
  </PARADIGM>
  <PARADIGM PARADIGM="nomverbsuf8" CAT="n" INTENSIFY="none" TYPE="common" SUFIX="none" NOM="denom">
  <SUFIX SUFIX="none NOM">
    <GEN GEN="feminine">
      <NUM NUM="singular">
        <ENCL ENCL="no">
          <CASE CASE="{nominative accusative vocative}">
            <TERM TERM="anță"/>
          </CASE>
          <CASE CASE="{genitive dative}">
            <TERM TERM="anțe"/>
          </CASE>
        </ENCL>
        <ENCL ENCL="yes">
          <CASE CASE="{nominative accusative}">
            <TERM TERM="anța"/>
          </CASE>
          <CASE CASE="{genitive dative}">
            <TERM TERM="anței"/>
          </CASE>
          <CASE CASE="vocative">
            <HUM HUM="imperson">
              <TERM TERM="anța"/>
            </HUM>
          </CASE>
        </ENCL>
      </NUM>
      <NUM NUM="plural">
        <ENCL ENCL="no">
          <CASE CASE="{nominative genitive dative accusative vocative}">
            <TERM TERM="anțe"/>
          </CASE>
        </ENCL>
        <ENCL ENCL="yes">
          <CASE CASE="{nominative accusative}">
            <TERM TERM="anțele"/>
          </CASE>
          <CASE CASE="{genitive dative}">
            <TERM TERM="anțelor"/>
          </CASE>
          <CASE CASE="vocative">
            <HUM HUM="imperson">
              <TERM TERM="anțele"/>
            </HUM>
          </CASE>
        </ENCL>
      </NUM>
    </GEN>
	</SUFIX>
  </PARADIGM>
  <PARADIGM PARADIGM="nomverbsuf9" CAT="n" INTENSIFY="none" TYPE="common" SUFIX="none" NOM="denom">
  <SUFIX SUFIX="none NOM">
    <GEN GEN="feminine">
      <NUM NUM="singular">
        <ENCL ENCL="no">
          <CASE CASE="{nominative accusative vocative}">
            <TERM TERM="ență"/>
          </CASE>
          <CASE CASE="{genitive dative}">
            <TERM TERM="ențe"/>
          </CASE>
        </ENCL>
        <ENCL ENCL="yes">
          <CASE CASE="{nominative accusative}">
            <TERM TERM="ența"/>
          </CASE>
          <CASE CASE="{genitive dative}">
            <TERM TERM="enței"/>
          </CASE>
          <CASE CASE="vocative">
            <HUM HUM="imperson">
              <TERM TERM="ența"/>
            </HUM>
          </CASE>
        </ENCL>
      </NUM>
      <NUM NUM="plural">
        <ENCL ENCL="no">
          <CASE CASE="{nominative genitive dative accusative vocative}">
            <TERM TERM="ențe"/>
          </CASE>
        </ENCL>
        <ENCL ENCL="yes">
          <CASE CASE="{nominative accusative}">
            <TERM TERM="ențele"/>
          </CASE>
          <CASE CASE="{genitive dative}">
            <TERM TERM="ențelor"/>
          </CASE>
          <CASE CASE="vocative">
            <HUM HUM="imperson">
              <TERM TERM="ențele"/>
            </HUM>
          </CASE>
        </ENCL>
      </NUM>
    </GEN>
	</SUFIX>
  </PARADIGM>
  <PARADIGM PARADIGM="nomverbsuf10" CAT="n" INTENSIFY="none" TYPE="common" SUFIX="none" NOM="denom">
  <SUFIX SUFIX="none NOM">
    <GEN GEN="feminine">
      <NUM NUM="singular">
        <ENCL ENCL="no">
          <CASE CASE="{nominative accusative vocative}">
            <TERM TERM="ința"/>
          </CASE>
          <CASE CASE="{genitive dative}">
            <TERM TERM="ințe"/>
          </CASE>
        </ENCL>
        <ENCL ENCL="yes">
          <CASE CASE="{nominative accusative}">
            <TERM TERM="ință"/>
          </CASE>
          <CASE CASE="{genitive dative}">
            <TERM TERM="inței"/>
          </CASE>
          <CASE CASE="vocative">
            <HUM HUM="imperson">
              <TERM TERM="ința"/>
            </HUM>
          </CASE>
        </ENCL>
      </NUM>
      <NUM NUM="plural">
        <ENCL ENCL="no">
          <CASE CASE="{nominative genitive dative accusative vocative}">
            <TERM TERM="ințe"/>
          </CASE>
        </ENCL>
        <ENCL ENCL="yes">
          <CASE CASE="{nominative accusative}">
            <TERM TERM="ințele"/>
          </CASE>
          <CASE CASE="{genitive dative}">
            <TERM TERM="ințelor"/>
          </CASE>
          <CASE CASE="vocative">
            <HUM HUM="imperson">
              <TERM TERM="ințele"/>
            </HUM>
          </CASE>
        </ENCL>
      </NUM>
    </GEN>
	</SUFIX>
  </PARADIGM>
  <PARADIGM PARADIGM="nomverbsuf11" CAT="n" INTENSIFY="none" TYPE="common" SUFIX="none" NOM="result">
    <SUFIX SUFIX="none NOM">
	<GEN GEN="feminine">
      <NUM NUM="singular">
        <ENCL ENCL="no">
          <CASE CASE="{nominative accusative vocative}">
            <TERM TERM="ură"/>
          </CASE>
          <CASE CASE="{genitive dative}">
            <TERM TERM="uri"/>
          </CASE>
        </ENCL>
        <ENCL ENCL="yes">
          <CASE CASE="{nominative accusative}">
            <TERM TERM="ura"/>
          </CASE>
          <CASE CASE="{genitive dative}">
            <TERM TERM="urii"/>
          </CASE>
          <CASE CASE="vocative">
            <HUM HUM="imperson">
              <TERM TERM="ura"/>
            </HUM>
          </CASE>
        </ENCL>
      </NUM>
      <NUM NUM="plural">
        <ENCL ENCL="no">
          <CASE CASE="{nominative genitive dative accusative vocative}">
            <TERM TERM="uri"/>
          </CASE>
        </ENCL>
        <ENCL ENCL="yes">
          <CASE CASE="{nominative accusative}">
            <TERM TERM="urile"/>
          </CASE>
          <CASE CASE="{genitive dative}">
            <TERM TERM="urilor"/>
          </CASE>
          <CASE CASE="vocative">
            <HUM HUM="imperson">
              <TERM TERM="urile"/>
            </HUM>
          </CASE>
        </ENCL>
      </NUM>
    </GEN>
	</SUFIX>
  </PARADIGM>
  <PARADIGM PARADIGM="nomverbsuf12" CAT="n" INTENSIFY="none" TYPE="common" SUFIX="none" NOM="result">
  <SUFIX SUFIX="none NOM">
    <GEN GEN="feminine">
      <NUM NUM="singular">
        <ENCL ENCL="no">
          <CASE CASE="{nominative accusative vocative}">
            <TERM TERM="tură"/>
          </CASE>
          <CASE CASE="{genitive dative}">
            <TERM TERM="turi"/>
          </CASE>
        </ENCL>
        <ENCL ENCL="yes">
          <CASE CASE="{nominative accusative}">
            <TERM TERM="tura"/>
          </CASE>
          <CASE CASE="{genitive dative}">
            <TERM TERM="turii"/>
          </CASE>
          <CASE CASE="vocative">
            <HUM HUM="imperson">
              <TERM TERM="tura"/>
            </HUM>
          </CASE>
        </ENCL>
      </NUM>
      <NUM NUM="plural">
        <ENCL ENCL="no">
          <CASE CASE="{nominative genitive dative accusative vocative}">
            <TERM TERM="turi"/>
          </CASE>
        </ENCL>
        <ENCL ENCL="yes">
          <CASE CASE="{nominative accusative}">
            <TERM TERM="turile"/>
          </CASE>
          <CASE CASE="{genitive dative}">
            <TERM TERM="turilor"/>
          </CASE>
          <CASE CASE="vocative">
            <HUM HUM="imperson">
              <TERM TERM="turile"/>
            </HUM>
          </CASE>
        </ENCL>
      </NUM>
    </GEN>
	</SUFIX>
  </PARADIGM>
  <PARADIGM PARADIGM="nomverbsuf13" CAT="n" INTENSIFY="none" TYPE="common" SUFIX="none" NOM="denom">
  <SUFIX SUFIX="none NOM">
    <GEN GEN="feminine">
      <NUM NUM="singular">
        <ENCL ENCL="no">
          <CASE CASE="{nominative accusative vocative}">
            <TERM TERM="âre"/>
          </CASE>
          <CASE CASE="{genitive dative}">
            <TERM TERM="âri"/>
          </CASE>
        </ENCL>
        <ENCL ENCL="yes">
          <CASE CASE="{nominative accusative}">
            <TERM TERM="ârea"/>
          </CASE>
          <CASE CASE="{genitive dative}">
            <TERM TERM="ârii"/>
          </CASE>
          <CASE CASE="vocative">
            <HUM HUM="imperson">
              <TERM TERM="ârea"/>
            </HUM>
          </CASE>
        </ENCL>
      </NUM>
      <NUM NUM="plural">
        <ENCL ENCL="no">
          <CASE CASE="{nominative genitive dative accusative vocative}">
            <TERM TERM="âri"/>
          </CASE>
        </ENCL>
        <ENCL ENCL="yes">
          <CASE CASE="{nominative accusative}">
            <TERM TERM="ârii"/>
          </CASE>
          <CASE CASE="{genitive dative}">
            <TERM TERM="ârilor"/>
          </CASE>
          <CASE CASE="vocative">
            <HUM HUM="imperson">
              <TERM TERM="ârii"/>
            </HUM>
          </CASE>
        </ENCL>
      </NUM>
    </GEN>
	</SUFIX>
  </PARADIGM>
  <PARADIGM PARADIGM="nomverbsuf14" CAT="n" INTENSIFY="none" TYPE="common" SUFIX="none" NOM="actor">
  <SUFIX SUFIX="none NOM">
    <GEN GEN="masculine">
      <NUM NUM="singular">
        <ENCL ENCL="no">
          <CASE CASE="{nominative accusative vocative}">
            <TERM TERM="ent"/>
          </CASE>
          <CASE CASE="{genitive dative}">
            <TERM TERM="ent"/>
          </CASE>
        </ENCL>
        <ENCL ENCL="yes">
          <CASE CASE="{nominative accusative}">
            <TERM TERM="entul"/>
          </CASE>
          <CASE CASE="{genitive dative}">
            <TERM TERM="entului"/>
          </CASE>
          <CASE CASE="vocative">
            <HUM HUM="imperson">
              <TERM TERM="entul"/>
            </HUM>
            <HUM HUM="person">
              <TERM TERM="entule"/>
            </HUM>
          </CASE>
        </ENCL>
      </NUM>
      <NUM NUM="plural">
        <ENCL ENCL="no">
          <CASE CASE="{nominative genitive dative accusative vocative}">
            <TERM TERM="enți"/>
          </CASE>
        </ENCL>
        <ENCL ENCL="yes">
          <CASE CASE="{nominative accusative}">
            <TERM TERM="enții"/>
          </CASE>
          <CASE CASE="{genitive dative}">
            <TERM TERM="enților"/>
          </CASE>
          <CASE CASE="vocative">
            <HUM HUM="imperson">
              <TERM TERM="enții"/>
            </HUM>
            <HUM HUM="person">
              <TERM TERM="enților"/>
            </HUM>
          </CASE>
        </ENCL>
      </NUM>
    </GEN>
    <GEN GEN="feminine" MOBILE="yes">
      <NUM NUM="singular">
        <ENCL ENCL="no">
          <CASE CASE="{nominative accusative vocative}">
            <TERM TERM="ente"/>
          </CASE>
          <CASE CASE="{genitive dative}">
            <TERM TERM="entelor"/>
          </CASE>
        </ENCL>
        <ENCL ENCL="yes">
          <CASE CASE="{nominative accusative}">
            <TERM TERM="enta"/>
          </CASE>
          <CASE CASE="{genitive dative}">
            <TERM TERM="entei"/>
          </CASE>
          <CASE CASE="vocative">
            <HUM HUM="imperson">
              <TERM TERM="enta"/>
            </HUM>
            <HUM HUM="person">
              <TERM TERM="ento"/>
            </HUM>
          </CASE>
        </ENCL>
      </NUM>
      <NUM NUM="plural">
        <ENCL ENCL="no">
          <CASE CASE="{nominative genitive dative accusative vocative}">
            <TERM TERM="ente"/>
          </CASE>
        </ENCL>
        <ENCL ENCL="yes">
          <CASE CASE="{nominative accusative}">
            <TERM TERM="entele"/>
          </CASE>
          <CASE CASE="{genitive dative}">
            <TERM TERM="entelor"/>
          </CASE>
          <CASE CASE="vocative">
            <HUM HUM="imperson">
              <TERM TERM="entele"/>
            </HUM>
            <HUM HUM="person">
              <TERM TERM="entelor"/>
            </HUM>
          </CASE>
        </ENCL>
      </NUM>
    </GEN>
	</SUFIX>
  </PARADIGM>
  <PARADIGM PARADIGM="nomverbsuf15" CAT="n" INTENSIFY="none" TYPE="common" SUFIX="none" NOM="actor">
    <SUFIX SUFIX="none NOM">
	<GEN GEN="masculine">
      <NUM NUM="singular">
        <ENCL ENCL="no">
          <CASE CASE="{nominative accusative vocative}">
            <TERM TERM="ant"/>
          </CASE>
          <CASE CASE="{genitive dative}">
            <TERM TERM="ant"/>
          </CASE>
        </ENCL>
        <ENCL ENCL="yes">
          <CASE CASE="{nominative accusative}">
            <TERM TERM="antul"/>
          </CASE>
          <CASE CASE="{genitive dative}">
            <TERM TERM="antului"/>
          </CASE>
          <CASE CASE="vocative">
            <HUM HUM="imperson">
              <TERM TERM="antul"/>
            </HUM>
            <HUM HUM="person">
              <TERM TERM="antule"/>
            </HUM>
          </CASE>
        </ENCL>
      </NUM>
      <NUM NUM="plural">
        <ENCL ENCL="no">
          <CASE CASE="{nominative genitive dative accusative vocative}">
            <TERM TERM="anți"/>
          </CASE>
        </ENCL>
        <ENCL ENCL="yes">
          <CASE CASE="{nominative accusative}">
            <TERM TERM="anții"/>
          </CASE>
          <CASE CASE="{genitive dative}">
            <TERM TERM="anților"/>
          </CASE>
          <CASE CASE="vocative">
            <HUM HUM="imperson">
              <TERM TERM="anții"/>
            </HUM>
            <HUM HUM="person">
              <TERM TERM="anților"/>
            </HUM>
          </CASE>
        </ENCL>
      </NUM>
    </GEN>
    <GEN GEN="feminine" MOBILE="yes">
      <NUM NUM="singular">
        <ENCL ENCL="no">
          <CASE CASE="{nominative accusative vocative}">
            <TERM TERM="antă"/>
          </CASE>
          <CASE CASE="{genitive dative}">
            <TERM TERM="ante"/>
          </CASE>
        </ENCL>
        <ENCL ENCL="yes">
          <CASE CASE="{nominative accusative}">
            <TERM TERM="anta"/>
          </CASE>
          <CASE CASE="{genitive dative}">
            <TERM TERM="antei"/>
          </CASE>
          <CASE CASE="vocative">
            <HUM HUM="imperson">
              <TERM TERM="anta"/>
            </HUM>
            <HUM HUM="person">
              <TERM TERM="anto"/>
            </HUM>
          </CASE>
        </ENCL>
      </NUM>
      <NUM NUM="plural">
        <ENCL ENCL="no">
          <CASE CASE="{nominative genitive dative accusative vocative}">
            <TERM TERM="ante"/>
          </CASE>
        </ENCL>
        <ENCL ENCL="yes">
          <CASE CASE="{nominative accusative}">
            <TERM TERM="antele"/>
          </CASE>
          <CASE CASE="{genitive dative}">
            <TERM TERM="antelor"/>
          </CASE>
          <CASE CASE="vocative">
            <HUM HUM="imperson">
              <TERM TERM="antele"/>
            </HUM>
            <HUM HUM="person">
              <TERM TERM="antelor"/>
            </HUM>
          </CASE>
        </ENCL>
      </NUM>
    </GEN>
	</SUFIX>
  </PARADIGM>
  <PARADIGM PARADIGM="nomverbsuf16" CAT="n" INTENSIFY="none" TYPE="common" SUFIX="none" NOM="actor">
    <SUFIX SUFIX="none NOM">
	<GEN GEN="masculine">
      <NUM NUM="singular">
        <ENCL ENCL="no">
          <CASE CASE="{nominative accusative vocative}">
            <TERM TERM="sor"/>
          </CASE>
          <CASE CASE="{genitive dative}">
            <TERM TERM="sor"/>
          </CASE>
        </ENCL>
        <ENCL ENCL="yes">
          <CASE CASE="{nominative accusative}">
            <TERM TERM="sorul"/>
          </CASE>
          <CASE CASE="{genitive dative}">
            <TERM TERM="sorului"/>
          </CASE>
          <CASE CASE="vocative">
            <HUM HUM="imperson">
              <TERM TERM="sorul"/>
            </HUM>
            <HUM HUM="person">
              <TERM TERM="sorule"/>
            </HUM>
          </CASE>
        </ENCL>
      </NUM>
      <NUM NUM="plural">
        <ENCL ENCL="no">
          <CASE CASE="{nominative genitive dative accusative vocative}">
            <TERM TERM="sori"/>
          </CASE>
        </ENCL>
        <ENCL ENCL="yes">
          <CASE CASE="{nominative accusative}">
            <TERM TERM="sorii"/>
          </CASE>
          <CASE CASE="{genitive dative}">
            <TERM TERM="sorilor"/>
          </CASE>
          <CASE CASE="vocative">
            <HUM HUM="imperson">
              <TERM TERM="sorii"/>
            </HUM>
            <HUM HUM="person">
              <TERM TERM="sorilor"/>
            </HUM>
          </CASE>
        </ENCL>
      </NUM>
    </GEN>
    <GEN GEN="feminine" MOBILE="yes">
      <NUM NUM="singular">
        <ENCL ENCL="no">
          <CASE CASE="{nominative accusative vocative}">
            <TERM TERM="soare"/>
          </CASE>
          <CASE CASE="{genitive dutive}">
            <TERM TERM="soare"/>
          </CASE>
        </ENCL>
        <ENCL ENCL="yes">
          <CASE CASE="{nominative accusative}">
            <TERM TERM="soarea"/>
          </CASE>
          <CASE CASE="{genitive dative}">
            <TERM TERM="soarei"/>
          </CASE>
          <CASE CASE="vocative">
            <HUM HUM="imperson">
              <TERM TERM="soarea"/>
            </HUM>
            <HUM HUM="person">
              <TERM TERM="soareo"/>
            </HUM>
          </CASE>
        </ENCL>
      </NUM>
      <NUM NUM="plural">
        <ENCL ENCL="no">
          <CASE CASE="{nominative genitive dative accusative vocative}">
            <TERM TERM="soare"/>
          </CASE>
        </ENCL>
        <ENCL ENCL="yes">
          <CASE CASE="{nominative accusative}">
            <TERM TERM="soarele"/>
          </CASE>
          <CASE CASE="{genitive dative}">
            <TERM TERM="soarelor"/>
          </CASE>
          <CASE CASE="vocative">
            <HUM HUM="imperson">
              <TERM TERM="soarele"/>
            </HUM>
            <HUM HUM="person">
              <TERM TERM="soarelor"/>
            </HUM>
          </CASE>
        </ENCL>
      </NUM>
    </GEN>
	</SUFIX>
  </PARADIGM>
  <PARADIGM PARADIGM="nomverbsuf17" CAT="n" INTENSIFY="none" TYPE="common" SUFIX="none" NOM="denom">
  <SUFIX SUFIX="none NOM">
    <GEN GEN="feminine">
      <NUM NUM="singular">
        <ENCL ENCL="no">
          <CASE CASE="{nominative accusative vocative}">
            <TERM TERM="ție"/>
          </CASE>
          <CASE CASE="{genitive dative}">
            <TERM TERM="ții"/>
          </CASE>
        </ENCL>
        <ENCL ENCL="yes">
          <CASE CASE="{nominative accusative}">
            <TERM TERM="ția"/>
          </CASE>
          <CASE CASE="{genitive dative}">
            <TERM TERM="ției"/>
          </CASE>
          <CASE CASE="vocative">
            <HUM HUM="imperson">
              <TERM TERM="ția"/>
            </HUM>
          </CASE>
        </ENCL>
      </NUM>
      <NUM NUM="plural">
        <ENCL ENCL="no">
          <CASE CASE="{nominative genitive dative accusative vocative}">
            <TERM TERM="ții"/>
          </CASE>
        </ENCL>
        <ENCL ENCL="yes">
          <CASE CASE="{nominative accusative}">
            <TERM TERM="țiile"/>
          </CASE>
          <CASE CASE="{genitive dative}">
            <TERM TERM="țiilor"/>
          </CASE>
          <CASE CASE="vocative">
            <HUM HUM="imperson">
              <TERM TERM="țiile"/>
            </HUM>
          </CASE>
        </ENCL>
      </NUM>
    </GEN>
	</SUFIX>
  </PARADIGM>
  <PARADIGM PARADIGM="verbsufpart1">
    <GEN GEN="masculine">
      <NUM NUM="singular">
        <ENCL ENCL="no">
          <CASE CASE="{nominative accusative vocative}">
            <TERM TERM="at"/>
          </CASE>
          <CASE CASE="{genitive dative}">
            <TERM TERM="at"/>
          </CASE>
        </ENCL>
        <ENCL ENCL="yes">
          <CASE CASE="{nominative accusative}">
            <TERM TERM="atul"/>
          </CASE>
          <CASE CASE="{genitive dative}">
            <TERM TERM="atului"/>
          </CASE>
          <CASE CASE="vocative">
            <HUM HUM="imperson">
              <TERM TERM="atul"/>
            </HUM>
            <HUM HUM="person">
              <TERM TERM="atule"/>
            </HUM>
          </CASE>
        </ENCL>
      </NUM>
      <NUM NUM="plural">
        <ENCL ENCL="no">
          <CASE CASE="{nominative genitive dative accusative vocative}">
            <TERM TERM="ați"/>
          </CASE>
        </ENCL>
        <ENCL ENCL="yes">
          <CASE CASE="{nominative accusative}">
            <TERM TERM="ații"/>
          </CASE>
          <CASE CASE="{genitive dative}">
            <TERM TERM="aților"/>
          </CASE>
          <CASE CASE="vocative">
            <HUM HUM="imperson">
              <TERM TERM="ații"/>
            </HUM>
            <HUM HUM="person">
              <TERM TERM="aților"/>
            </HUM>
          </CASE>
        </ENCL>
      </NUM>
    </GEN>
    <GEN GEN="feminine" MOBILE="yes">
      <NUM NUM="singular">
        <ENCL ENCL="no">
          <CASE CASE="{nominative accusative vocative}">
            <TERM TERM="ata"/>
          </CASE>
          <CASE CASE="{genitive dative}">
            <TERM TERM="ate"/>
          </CASE>
        </ENCL>
        <ENCL ENCL="yes">
          <CASE CASE="{nominative accusative}">
            <TERM TERM="ata"/>
          </CASE>
          <CASE CASE="{genitive dative}">
            <TERM TERM="atei"/>
          </CASE>
          <CASE CASE="vocative">
            <HUM HUM="imperson">
              <TERM TERM="ata"/>
            </HUM>
            <HUM HUM="person">
              <TERM TERM="ato"/>
            </HUM>
          </CASE>
        </ENCL>
      </NUM>
      <NUM NUM="plural">
        <ENCL ENCL="no">
          <CASE CASE="{nominative genitive dative accusative vocative}">
            <TERM TERM="ate"/>
          </CASE>
        </ENCL>
        <ENCL ENCL="yes">
          <CASE CASE="{nominative accusative}">
            <TERM TERM="atele"/>
          </CASE>
          <CASE CASE="{genitive dative}">
            <TERM TERM="atelor"/>
          </CASE>
          <CASE CASE="vocative">
            <HUM HUM="imperson">
              <TERM TERM="atele"/>
            </HUM>
            <HUM HUM="person">
              <TERM TERM="atelor"/>
            </HUM>
          </CASE>
        </ENCL>
      </NUM>
    </GEN>
  </PARADIGM>
  <PARADIGM PARADIGM="verbsufpart2">
    <NOM NOM="{actor pacient}">
      <GEN GEN="masculine">
        <NUM NUM="singular">
          <ENCL ENCL="no">
            <CASE CASE="{nominative accusative vocative}">
              <TERM TERM="eat"/>
            </CASE>
            <CASE CASE="{genitive dative}">
              <TERM TERM="eat"/>
            </CASE>
          </ENCL>
          <ENCL ENCL="yes">
            <CASE CASE="{nominative accusative}">
              <TERM TERM="eatul"/>
            </CASE>
            <CASE CASE="{genitive dative}">
              <TERM TERM="eatului"/>
            </CASE>
            <CASE CASE="vocative">
              <HUM HUM="imperson">
                <TERM TERM="eatul"/>
              </HUM>
              <HUM HUM="person">
                <TERM TERM="eatule"/>
              </HUM>
            </CASE>
          </ENCL>
        </NUM>
        <NUM NUM="plural">
          <ENCL ENCL="no">
            <CASE CASE="{nominative genitive dative accusative vocative}">
              <TERM TERM="eați"/>
            </CASE>
          </ENCL>
          <ENCL ENCL="yes">
            <CASE CASE="{nominative accusative}">
              <TERM TERM="eații"/>
            </CASE>
            <CASE CASE="{genitive dative}">
              <TERM TERM="eaților"/>
            </CASE>
            <CASE CASE="vocative">
              <HUM HUM="imperson">
                <TERM TERM="eații"/>
              </HUM>
              <HUM HUM="person">
                <TERM TERM="eaților"/>
              </HUM>
            </CASE>
          </ENCL>
        </NUM>
      </GEN>
      <GEN GEN="feminine" MOBILE="yes">
        <NUM NUM="singular">
          <ENCL ENCL="no">
            <CASE CASE="{nominative accusative vocative}">
              <TERM TERM="eată"/>
            </CASE>
            <CASE CASE="{genitive dative}">
              <TERM TERM="eate"/>
            </CASE>
          </ENCL>
          <ENCL ENCL="yes">
            <CASE CASE="{nominative accusative}">
              <TERM TERM="eata"/>
            </CASE>
            <CASE CASE="{genitive dative}">
              <TERM TERM="eatei"/>
            </CASE>
            <CASE CASE="vocative">
              <HUM HUM="imperson">
                <TERM TERM="eata"/>
              </HUM>
              <HUM HUM="person">
                <TERM TERM="eato"/>
              </HUM>
            </CASE>
          </ENCL>
        </NUM>
        <NUM NUM="plural">
          <ENCL ENCL="no">
            <CASE CASE="{nominative genitive dative accusative vocative}">
              <TERM TERM="eate"/>
            </CASE>
          </ENCL>
          <ENCL ENCL="yes">
            <CASE CASE="{nominative accusative}">
              <TERM TERM="eatele"/>
            </CASE>
            <CASE CASE="{genitive dative}">
              <TERM TERM="eatelor"/>
            </CASE>
            <CASE CASE="vocative">
              <HUM HUM="imperson">
                <TERM TERM="eatele"/>
              </HUM>
              <HUM HUM="person">
                <TERM TERM="eatelor"/>
              </HUM>
            </CASE>
          </ENCL>
        </NUM>
      </GEN>
    </NOM>
  </PARADIGM>
  <PARADIGM PARADIGM="verbsufpart3">
    <GEN GEN="masculine">
      <NUM NUM="singular">
        <ENCL ENCL="no">
          <CASE CASE="{nominative accusative vocative}">
            <TERM TERM="ut"/>
          </CASE>
          <CASE CASE="{genitive dative}">
            <TERM TERM="ut"/>
          </CASE>
        </ENCL>
        <ENCL ENCL="yes">
          <CASE CASE="{nominative accusative}">
            <TERM TERM="utul"/>
          </CASE>
          <CASE CASE="{genitive dative}">
            <TERM TERM="utului"/>
          </CASE>
          <CASE CASE="vocative">
            <HUM HUM="imperson">
              <TERM TERM="utul"/>
            </HUM>
            <HUM HUM="person">
              <TERM TERM="utule"/>
            </HUM>
          </CASE>
        </ENCL>
      </NUM>
      <NUM NUM="plural">
        <ENCL ENCL="no">
          <CASE CASE="{nominative genitive dative accusative vocative}">
            <TERM TERM="uți"/>
          </CASE>
        </ENCL>
        <ENCL ENCL="yes">
          <CASE CASE="{nominative accusative}">
            <TERM TERM="uții"/>
          </CASE>
          <CASE CASE="{genitive dative}">
            <TERM TERM="uților"/>
          </CASE>
          <CASE CASE="vocative">
            <HUM HUM="imperson">
              <TERM TERM="uții"/>
            </HUM>
            <HUM HUM="person">
              <TERM TERM="uților"/>
            </HUM>
          </CASE>
        </ENCL>
      </NUM>
    </GEN>
    <GEN GEN="feminine" MOBILE="yes">
      <NUM NUM="singular">
        <ENCL ENCL="no">
          <CASE CASE="{nominative accusative vocative}">
            <TERM TERM="ută"/>
          </CASE>
          <CASE CASE="{genitive dative}">
            <TERM TERM="ute"/>
          </CASE>
        </ENCL>
        <ENCL ENCL="yes">
          <CASE CASE="{nominative accusative}">
            <TERM TERM="uta"/>
          </CASE>
          <CASE CASE="{genitive dative}">
            <TERM TERM="utei"/>
          </CASE>
          <CASE CASE="vocative">
            <HUM HUM="imperson">
              <TERM TERM="uta"/>
            </HUM>
            <HUM HUM="person">
              <TERM TERM="uto"/>
            </HUM>
          </CASE>
        </ENCL>
      </NUM>
      <NUM NUM="plural">
        <ENCL ENCL="no">
          <CASE CASE="{nominative genitive dative accusative vocative}">
            <TERM TERM="ute"/>
          </CASE>
        </ENCL>
        <ENCL ENCL="yes">
          <CASE CASE="{nominative accusative}">
            <TERM TERM="utele"/>
          </CASE>
          <CASE CASE="{genitive dative}">
            <TERM TERM="utelor"/>
          </CASE>
          <CASE CASE="vocative">
            <HUM HUM="imperson">
              <TERM TERM="utele"/>
            </HUM>
            <HUM HUM="person">
              <TERM TERM="utelor"/>
            </HUM>
          </CASE>
        </ENCL>
      </NUM>
    </GEN>
  </PARADIGM>
  <PARADIGM PARADIGM="verbsufpart4">
    <GEN GEN="masculine">
      <NUM NUM="singular">
        <ENCL ENCL="no">
          <CASE CASE="{nominative accusative vocative}">
            <TERM TERM="s"/>
          </CASE>
          <CASE CASE="{genitive dative}">
            <TERM TERM="s"/>
          </CASE>
        </ENCL>
        <ENCL ENCL="yes">
          <CASE CASE="{nominative accusative}">
            <TERM TERM="sul"/>
          </CASE>
          <CASE CASE="{genitive dative}">
            <TERM TERM="sului"/>
          </CASE>
          <CASE CASE="vocative">
            <HUM HUM="imperson">
              <TERM TERM="sul"/>
            </HUM>
            <HUM HUM="person">
              <TERM TERM="sule"/>
            </HUM>
          </CASE>
        </ENCL>
      </NUM>
      <NUM NUM="plural">
        <ENCL ENCL="no">
          <CASE CASE="{nominative genitive dative accusative vocative}">
            <TERM TERM="și"/>
          </CASE>
        </ENCL>
        <ENCL ENCL="yes">
          <CASE CASE="{nominative accusative}">
            <TERM TERM="șii"/>
          </CASE>
          <CASE CASE="{genitive dative}">
            <TERM TERM="șilor"/>
          </CASE>
          <CASE CASE="vocative">
            <HUM HUM="imperson">
              <TERM TERM="șii"/>
            </HUM>
            <HUM HUM="person">
              <TERM TERM="șilor"/>
            </HUM>
          </CASE>
        </ENCL>
      </NUM>
    </GEN>
    <GEN GEN="feminine" MOBILE="yes">
      <NUM NUM="singular">
        <ENCL ENCL="no">
          <CASE CASE="{nominative accusative vocative}">
            <TERM TERM="să"/>
          </CASE>
          <CASE CASE="{genitive dative}">
            <TERM TERM="se"/>
          </CASE>
        </ENCL>
        <ENCL ENCL="yes">
          <CASE CASE="{nominative accusative}">
            <TERM TERM="sa"/>
          </CASE>
          <CASE CASE="{genitive dative}">
            <TERM TERM="sei"/>
          </CASE>
          <CASE CASE="vocative">
            <HUM HUM="imperson">
              <TERM TERM="sa"/>
            </HUM>
            <HUM HUM="person">
              <TERM TERM="so"/>
            </HUM>
          </CASE>
        </ENCL>
      </NUM>
      <NUM NUM="plural">
        <ENCL ENCL="no">
          <CASE CASE="{nominative genitive dative accusative vocative}">
            <TERM TERM="se"/>
          </CASE>
        </ENCL>
        <ENCL ENCL="yes">
          <CASE CASE="{nominative accusative}">
            <TERM TERM="sele"/>
          </CASE>
          <CASE CASE="{genitive dative}">
            <TERM TERM="selor"/>
          </CASE>
          <CASE CASE="vocative">
            <HUM HUM="imperson">
              <TERM TERM="sele"/>
            </HUM>
            <HUM HUM="person">
              <TERM TERM="selor"/>
            </HUM>
          </CASE>
        </ENCL>
      </NUM>
    </GEN>
  </PARADIGM>
  <PARADIGM PARADIGM="verbsufpart5">
    <GEN GEN="masculine">
      <NUM NUM="singular">
        <ENCL ENCL="no">
          <CASE CASE="{nominative accusative vocative}">
            <TERM TERM="t"/>
          </CASE>
          <CASE CASE="{genitive dative}">
            <TERM TERM="t"/>
          </CASE>
        </ENCL>
        <ENCL ENCL="yes">
          <CASE CASE="{nominative accusative}">
            <TERM TERM="tul"/>
          </CASE>
          <CASE CASE="{genitive dative}">
            <TERM TERM="tului"/>
          </CASE>
          <CASE CASE="vocative">
            <HUM HUM="imperson">
              <TERM TERM="tul"/>
            </HUM>
            <HUM HUM="person">
              <TERM TERM="tule"/>
            </HUM>
          </CASE>
        </ENCL>
      </NUM>
      <NUM NUM="plural">
        <ENCL ENCL="no">
          <CASE CASE="{nominative accusative genitive dative vocative}">
            <TERM TERM="ți"/>
          </CASE>
        </ENCL>
        <ENCL ENCL="yes">
          <CASE CASE="{nominative accusative}">
            <TERM TERM="ții"/>
          </CASE>
          <CASE CASE="{genitive dative}">
            <TERM TERM="ților"/>
          </CASE>
          <CASE CASE="vocative">
            <HUM HUM="imperson">
              <TERM TERM="ții"/>
            </HUM>
            <HUM HUM="person">
              <TERM TERM="ților"/>
            </HUM>
          </CASE>
        </ENCL>
      </NUM>
    </GEN>
    <GEN GEN="feminine" MOBILE="yes">
      <NUM NUM="singular">
        <ENCL ENCL="no">
          <CASE CASE="{nominative accusative vocative}">
            <TERM TERM="tă"/>
          </CASE>
          <CASE CASE="{genitive dative}">
            <TERM TERM="te"/>
          </CASE>
        </ENCL>
        <ENCL ENCL="yes">
          <CASE CASE="{nominative accusative}">
            <TERM TERM="ta"/>
          </CASE>
          <CASE CASE="{genitive dative}">
            <TERM TERM="tei"/>
          </CASE>
          <CASE CASE="vocative">
            <HUM HUM="imperson">
              <TERM TERM="ta"/>
            </HUM>
            <HUM HUM="person">
              <TERM TERM="to"/>
            </HUM>
          </CASE>
        </ENCL>
      </NUM>
      <NUM NUM="plural">
        <ENCL ENCL="no">
          <CASE CASE="{nominative genitive dative accusative vocative}">
            <TERM TERM="te"/>
          </CASE>
        </ENCL>
        <ENCL ENCL="yes">
          <CASE CASE="{nominative accusative}">
            <TERM TERM="tele"/>
          </CASE>
          <CASE CASE="{genitive dative}">
            <TERM TERM="telor"/>
          </CASE>
          <CASE CASE="vocative">
            <HUM HUM="imperson">
              <TERM TERM="tele"/>
            </HUM>
            <HUM HUM="person">
              <TERM TERM="telor"/>
            </HUM>
          </CASE>
        </ENCL>
      </NUM>
    </GEN>
  </PARADIGM>
  <PARADIGM PARADIGM="verbsufpart6">
    <GEN GEN="masculine">
      <NUM NUM="singular">
        <ENCL ENCL="no">
          <CASE CASE="{nominative accusative vocative}">
            <TERM TERM="it"/>
          </CASE>
          <CASE CASE="{genitive dative}">
            <TERM TERM="it"/>
          </CASE>
        </ENCL>
        <ENCL ENCL="yes">
          <CASE CASE="{nominative accusative}">
            <TERM TERM="itul"/>
          </CASE>
          <CASE CASE="{genitive dative}">
            <TERM TERM="itului"/>
          </CASE>
          <CASE CASE="vocative">
            <HUM HUM="imperson">
              <TERM TERM="itul"/>
            </HUM>
            <HUM HUM="person">
              <TERM TERM="itule"/>
            </HUM>
          </CASE>
        </ENCL>
      </NUM>
      <NUM NUM="plural">
        <ENCL ENCL="no">
          <CASE CASE="{nominative genitive dative accusative vocative}">
            <TERM TERM="iți"/>
          </CASE>
        </ENCL>
        <ENCL ENCL="yes">
          <CASE CASE="{nominative accusative}">
            <TERM TERM="iții"/>
          </CASE>
          <CASE CASE="{genitive dative}">
            <TERM TERM="iților"/>
          </CASE>
          <CASE CASE="vocative">
            <HUM HUM="imperson">
              <TERM TERM="iții"/>
            </HUM>
            <HUM HUM="person">
              <TERM TERM="iților"/>
            </HUM>
          </CASE>
        </ENCL>
      </NUM>
    </GEN>
    <GEN GEN="feminine" MOBILE="yes">
      <NUM NUM="singular">
        <ENCL ENCL="no">
          <CASE CASE="{nominative accusative vocative}">
            <TERM TERM="ită"/>
          </CASE>
          <CASE CASE="{genitive dative}">
            <TERM TERM="ite"/>
          </CASE>
        </ENCL>
        <ENCL ENCL="yes">
          <CASE CASE="{nominative accusative}">
            <TERM TERM="ita"/>
          </CASE>
          <CASE CASE="{genitive dative}">
            <TERM TERM="itei"/>
          </CASE>
          <CASE CASE="vocative">
            <HUM HUM="imperson">
              <TERM TERM="ita"/>
            </HUM>
            <HUM HUM="person">
              <TERM TERM="ito"/>
            </HUM>
          </CASE>
        </ENCL>
      </NUM>
      <NUM NUM="plural">
        <ENCL ENCL="no">
          <CASE CASE="{nominative genitive dative accusative vocative}">
            <TERM TERM="ite"/>
          </CASE>
        </ENCL>
        <ENCL ENCL="yes">
          <CASE CASE="{nominative accusative}">
            <TERM TERM="itele"/>
          </CASE>
          <CASE CASE="{genitive dative}">
            <TERM TERM="itelor"/>
          </CASE>
          <CASE CASE="vocative">
            <HUM HUM="imperson">
              <TERM TERM="itele"/>
            </HUM>
            <HUM HUM="person">
              <TERM TERM="itelor"/>
            </HUM>
          </CASE>
        </ENCL>
      </NUM>
    </GEN>
  </PARADIGM>
  <PARADIGM PARADIGM="verbsufpart7">
    <GEN GEN="masculine">
      <NUM NUM="singular">
        <ENCL ENCL="no">
          <CASE CASE="{nominative accusative vocative}">
            <TERM TERM="ât"/>
          </CASE>
          <CASE CASE="{genitive dative}">
            <TERM TERM="ât"/>
          </CASE>
        </ENCL>
        <ENCL ENCL="yes">
          <CASE CASE="{nominative accusative}">
            <TERM TERM="âtul"/>
          </CASE>
          <CASE CASE="{genitive dative}">
            <TERM TERM="âtului"/>
          </CASE>
          <CASE CASE="vocative">
            <HUM HUM="imperson">
              <TERM TERM="âtul"/>
            </HUM>
            <HUM HUM="person">
              <TERM TERM="âtule"/>
            </HUM>
          </CASE>
        </ENCL>
      </NUM>
      <NUM NUM="plural">
        <ENCL ENCL="no">
          <CASE CASE="{nominative genitive dative accusative vocative}">
            <TERM TERM="âți"/>
          </CASE>
        </ENCL>
        <ENCL ENCL="yes">
          <CASE CASE="{nominative accusative}">
            <TERM TERM="âții"/>
          </CASE>
          <CASE CASE="{genitive dative}">
            <TERM TERM="âților"/>
          </CASE>
          <CASE CASE="vocative">
            <HUM HUM="imperson">
              <TERM TERM="âții"/>
            </HUM>
            <HUM HUM="person">
              <TERM TERM="âților"/>
            </HUM>
          </CASE>
        </ENCL>
      </NUM>
    </GEN>
    <GEN GEN="feminine" MOBILE="yes">
      <NUM NUM="singular">
        <ENCL ENCL="no">
          <CASE CASE="{nominative accusative vocative}">
            <TERM TERM="âtă"/>
          </CASE>
          <CASE CASE="{genitive dative}">
            <TERM TERM="âte"/>
          </CASE>
        </ENCL>
        <ENCL ENCL="yes">
          <CASE CASE="{nominative accusative}">
            <TERM TERM="âta"/>
          </CASE>
          <CASE CASE="{genitive dative}">
            <TERM TERM="âtei"/>
          </CASE>
          <CASE CASE="vocative">
            <HUM HUM="imperson">
              <TERM TERM="âta"/>
            </HUM>
            <HUM HUM="person">
              <TERM TERM="âto"/>
            </HUM>
          </CASE>
        </ENCL>
      </NUM>
      <NUM NUM="plural">
        <ENCL ENCL="no">
          <CASE CASE="{nominative genitive dative accusative vocative}">
            <TERM TERM="âte"/>
          </CASE>
        </ENCL>
        <ENCL ENCL="yes">
          <CASE CASE="{nominative accusative}">
            <TERM TERM="âtele"/>
          </CASE>
          <CASE CASE="{genitive dative}">
            <TERM TERM="âtelor"/>
          </CASE>
          <CASE CASE="vocative">
            <HUM HUM="imperson">
              <TERM TERM="âtele"/>
            </HUM>
            <HUM HUM="person">
              <TERM TERM="âtelor"/>
            </HUM>
          </CASE>
        </ENCL>
      </NUM>
    </GEN>
  </PARADIGM>
  <PARADIGM PARADIGM="verbsufpart8">
    <GEN GEN="masculine">
      <NUM NUM="singular">
        <ENCL ENCL="no">
          <CASE CASE="{nominative accusative vocative}">
            <TERM TERM="st"/>
          </CASE>
          <CASE CASE="{genitive dative}">
            <TERM TERM="st"/>
          </CASE>
        </ENCL>
        <ENCL ENCL="yes">
          <CASE CASE="{nominative accusative}">
            <TERM TERM="stul"/>
          </CASE>
          <CASE CASE="{genitive dative}">
            <TERM TERM="stului"/>
          </CASE>
          <CASE CASE="vocative">
            <HUM HUM="imperson">
              <TERM TERM="stul"/>
            </HUM>
            <HUM HUM="person">
              <TERM TERM="stule"/>
            </HUM>
          </CASE>
        </ENCL>
      </NUM>
      <NUM NUM="plural">
        <ENCL ENCL="no">
          <CASE CASE="{nominative genitive dative accusative vocative}">
            <TERM TERM="ști"/>
          </CASE>
        </ENCL>
        <ENCL ENCL="yes">
          <CASE CASE="{nominative accusative}">
            <TERM TERM="știi"/>
          </CASE>
          <CASE CASE="{genitive dative}">
            <TERM TERM="știlor"/>
          </CASE>
          <CASE CASE="vocative">
            <HUM HUM="imperson">
              <TERM TERM="știi"/>
            </HUM>
            <HUM HUM="person">
              <TERM TERM="știlor"/>
            </HUM>
          </CASE>
        </ENCL>
      </NUM>
    </GEN>
    <GEN GEN="feminine" MOBILE="yes">
      <NUM NUM="singular">
        <ENCL ENCL="no">
          <CASE CASE="{nominative accusative vocative}">
            <TERM TERM="stă"/>
          </CASE>
          <CASE CASE="{genitive dative}">
            <TERM TERM="ste"/>
          </CASE>
        </ENCL>
        <ENCL ENCL="yes">
          <CASE CASE="{nominative accusative}">
            <TERM TERM="sta"/>
          </CASE>
          <CASE CASE="{genitive dative}">
            <TERM TERM="stei"/>
          </CASE>
          <CASE CASE="vocative">
            <HUM HUM="imperson">
              <TERM TERM="sta"/>
            </HUM>
            <HUM HUM="person">
              <TERM TERM="sto"/>
            </HUM>
          </CASE>
        </ENCL>
      </NUM>
      <NUM NUM="plural">
        <ENCL ENCL="no">
          <CASE CASE="{nominative genitive dative accusative vocative}">
            <TERM TERM="ste"/>
          </CASE>
        </ENCL>
        <ENCL ENCL="yes">
          <CASE CASE="{nominative accusative}">
            <TERM TERM="stele"/>
          </CASE>
          <CASE CASE="{genitive dative}">
            <TERM TERM="stelor"/>
          </CASE>
          <CASE CASE="vocative">
            <HUM HUM="imperson">
              <TERM TERM="stele"/>
            </HUM>
            <HUM HUM="person">
              <TERM TERM="stelor"/>
            </HUM>
          </CASE>
        </ENCL>
      </NUM>
    </GEN>
  </PARADIGM>
  <PARADIGM PARADIGM="verbsufger1">
    <GEN GEN="masculine">
      <NUM NUM="singular">
        <ENCL ENCL="no">
          <CASE CASE="{nominative accusative vocative}">
            <TERM TERM="ind"/>
          </CASE>
          <CASE CASE="{genitive dative}">
            <TERM TERM="ind"/>
          </CASE>
        </ENCL>
        <ENCL ENCL="yes">
          <CASE CASE="{nominative accusative}">
            <TERM TERM="indul"/>
          </CASE>
          <CASE CASE="{genitive dative}">
            <TERM TERM="indului"/>
          </CASE>
          <CASE CASE="vocative">
            <HUM HUM="imperson">
              <TERM TERM="indul"/>
            </HUM>
            <HUM HUM="person">
              <TERM TERM="indule"/>
            </HUM>
          </CASE>
        </ENCL>
      </NUM>
      <NUM NUM="plural">
        <ENCL ENCL="no">
          <CASE CASE="{nominative genitive dative accusative vocative}">
            <TERM TERM="inzi"/>
          </CASE>
        </ENCL>
        <ENCL ENCL="yes">
          <CASE CASE="{nominative accusative}">
            <TERM TERM="inzii"/>
          </CASE>
          <CASE CASE="{genitive dative}">
            <TERM TERM="inzilor"/>
          </CASE>
          <CASE CASE="vocative">
            <HUM HUM="imperson">
              <TERM TERM="inzii"/>
            </HUM>
            <HUM HUM="person">
              <TERM TERM="inzilor"/>
            </HUM>
          </CASE>
        </ENCL>
      </NUM>
    </GEN>
    <GEN GEN="feminine" MOBILE="yes">
      <NUM NUM="singular">
        <ENCL ENCL="no">
          <CASE CASE="{nominative accusative vocative}">
            <TERM TERM="indo"/>
          </CASE>
          <CASE CASE="{genitive dative}">
            <TERM TERM="inde"/>
          </CASE>
        </ENCL>
        <ENCL ENCL="yes">
          <CASE CASE="{nominative accusative}">
            <TERM TERM="inda"/>
          </CASE>
          <CASE CASE="{genitive dative}">
            <TERM TERM="indei"/>
          </CASE>
          <CASE CASE="vocative">
            <HUM HUM="imperson">
              <TERM TERM="inda"/>
            </HUM>
            <HUM HUM="person">
              <TERM TERM="indo"/>
            </HUM>
          </CASE>
        </ENCL>
      </NUM>
      <NUM NUM="plural">
        <ENCL ENCL="no">
          <CASE CASE="{nominative genitive dative accusative vocative}">
            <TERM TERM="inde"/>
          </CASE>
        </ENCL>
        <ENCL ENCL="yes">
          <CASE CASE="{nominative accusative}">
            <TERM TERM="indele"/>
          </CASE>
          <CASE CASE="{genitive dative}">
            <TERM TERM="indelor"/>
          </CASE>
          <CASE CASE="vocative">
            <HUM HUM="imperson">
              <TERM TERM="indele"/>
            </HUM>
            <HUM HUM="person">
              <TERM TERM="indelor"/>
            </HUM>
          </CASE>
        </ENCL>
      </NUM>
    </GEN>
  </PARADIGM>
  <PARADIGM PARADIGM="verbsufger2">
    <GEN GEN="masculine">
      <NUM NUM="singular">
        <ENCL ENCL="no">
          <CASE CASE="{nominative accusative vocative}">
            <TERM TERM="ând"/>
          </CASE>
          <CASE CASE="{genitive dative}">
            <TERM TERM="ând"/>
          </CASE>
        </ENCL>
        <ENCL ENCL="yes">
          <CASE CASE="{nominative accusative}">
            <TERM TERM="ândul"/>
          </CASE>
          <CASE CASE="{genitive dative}">
            <TERM TERM="ândului"/>
          </CASE>
          <CASE CASE="vocative">
            <HUM HUM="imperson">
              <TERM TERM="ândul"/>
            </HUM>
            <HUM HUM="person">
              <TERM TERM="ândule"/>
            </HUM>
          </CASE>
        </ENCL>
      </NUM>
      <NUM NUM="plural">
        <ENCL ENCL="no">
          <CASE CASE="{nominative genitive dative accusative vocative}">
            <TERM TERM="ânzi"/>
          </CASE>
        </ENCL>
        <ENCL ENCL="yes">
          <CASE CASE="{nominative accusative}">
            <TERM TERM="ânzii"/>
          </CASE>
          <CASE CASE="{genitive dative}">
            <TERM TERM="ânzilor"/>
          </CASE>
          <CASE CASE="vocative">
            <HUM HUM="imperson">
              <TERM TERM="ânzii"/>
            </HUM>
            <HUM HUM="person">
              <TERM TERM="ânzilor"/>
            </HUM>
          </CASE>
        </ENCL>
      </NUM>
    </GEN>
    <GEN GEN="feminine" MOBILE="yes">
      <NUM NUM="singular">
        <ENCL ENCL="no">
          <CASE CASE="{nominative accusative vocative}">
            <TERM TERM="ândă"/>
          </CASE>
          <CASE CASE="{genitive dative}">
            <TERM TERM="ânde"/>
          </CASE>
        </ENCL>
        <ENCL ENCL="yes">
          <CASE CASE="{nominative accusative}">
            <TERM TERM="ând"/>
          </CASE>
          <CASE CASE="{genitive dative}">
            <TERM TERM="ândei"/>
          </CASE>
          <CASE CASE="vocative">
            <HUM HUM="imperson">
              <TERM TERM="ânda"/>
            </HUM>
            <HUM HUM="person">
              <TERM TERM="ândo"/>
            </HUM>
          </CASE>
        </ENCL>
      </NUM>
      <NUM NUM="plural">
        <ENCL ENCL="no">
          <CASE CASE="{nominative genitive dative accusative vocative}">
            <TERM TERM="ânde"/>
          </CASE>
        </ENCL>
        <ENCL ENCL="yes">
          <CASE CASE="{nominative accusative}">
            <TERM TERM="andele"/>
          </CASE>
          <CASE CASE="{genitive dative}">
            <TERM TERM="ândelor"/>
          </CASE>
          <CASE CASE="vocative">
            <HUM HUM="imperson">
              <TERM TERM="ândele"/>
            </HUM>
            <HUM HUM="person">
              <TERM TERM="ândelor"/>
            </HUM>
          </CASE>
        </ENCL>
      </NUM>
    </GEN>
  </PARADIGM>
  <PARADIGM PARADIGM="artgenitiv">
    <GEN GEN="masculine">
      <NUM NUM="singular">
        <CASE CASE="{nominative genitive dative accusative}">
          <TERM TERM="1"/>
        </CASE>
      </NUM>
      <NUM NUM="plural">
        <CASE CASE="{nominative genitive dative accusative}">
          <TERM TERM="i"/>
        </CASE>
      </NUM>
    </GEN>
    <GEN GEN="feminine">
      <NUM NUM="singular">
        <CASE CASE="{nominative genitive dative accusative}">
          <TERM TERM=""/>
        </CASE>
      </NUM>
      <NUM NUM="plural">
        <CASE CASE="{nominative genitive dative accusative}">
          <TERM TERM="le"/>
        </CASE>
      </NUM>
    </GEN>
    <GEN GEN="{masculine feminine}">
      <NUM NUM="plural">
        <CASE CASE="{genitive dative}">
          <TERM TERM="lor"/>
        </CASE>
      </NUM>
    </GEN>
  </PARADIGM>
  <PARADIGM PARADIGM="anehotarat">
    <GEN GEN="masculine">
      <NUM NUM="singular">
        <CASE CASE="{nominative accusative}">
          <TERM TERM=""/>
        </CASE>
        <CASE CASE="{genitive dative}">
          <TERM TERM="ul"/>
        </CASE>
      </NUM>
      <NUM NUM="plural">
        <CASE CASE="{nominative accusative}">
          <TERM TERM=""/>
        </CASE>
        <CASE CASE="{genitive dative}">
          <TERM TERM="or"/>
        </CASE>
      </NUM>
    </GEN>
    <GEN GEN="feminine">
      <NUM NUM="singular">
        <CASE CASE="{nominative accusative}">
          <TERM TERM=""/>
        </CASE>
        <CASE CASE="{genitive dative}">
          <TERM TERM="ei"/>
        </CASE>
      </NUM>
      <NUM NUM="plural">
        <CASE CASE="{nominative accusative}">
          <TERM TERM=""/>
        </CASE>
        <CASE CASE="{genitive dative}">
          <TERM TERM="or"/>
        </CASE>
      </NUM>
    </GEN>
  </PARADIGM>
  <PARADIGM PARADIGM="artdem">
    <GEN GEN="masculine">
      <NUM NUM="singular">
        <CASE CASE="{nominative accusative}">
          <TERM TERM="l"/>
        </CASE>
        <CASE CASE="{genitive dutive}">
          <TERM TERM="lui"/>
        </CASE>
      </NUM>
      <NUM NUM="plural">
        <CASE CASE="{nominative accusative}">
          <TERM TERM="i"/>
        </CASE>
        <CASE CASE="{genitive dative}">
          <TERM TERM="lor"/>
        </CASE>
      </NUM>
    </GEN>
    <GEN GEN="feminine">
      <NUM NUM="singular">
        <CASE CASE="{nominative accusative}">
          <TERM TERM="a"/>
        </CASE>
        <CASE CASE="{genitive dative}">
          <TERM TERM="lei"/>
        </CASE>
      </NUM>
      <NUM NUM="plural">
        <CASE CASE="{nominative accusative}">
          <TERM TERM="le"/>
        </CASE>
        <CASE CASE="{genitive dative}">
          <TERM TERM="lor"/>
        </CASE>
      </NUM>
    </GEN>
  </PARADIGM>
  <PARADIGM PARADIGM="pnehotarat1">
    <GEN GEN="masculine">
      <NUM NUM="singular">
        <CASE CASE="{nominative accusative}">
          <TERM TERM="ul"/>
        </CASE>
        <CASE CASE="{genitive dative}">
          <TERM TERM="uia"/>
        </CASE>
      </NUM>
      <NUM NUM="plural">
        <CASE CASE="{nominative genitive}">
          <TERM TERM="ii"/>
        </CASE>
        <CASE CASE="{genitive dative}">
          <TERM TERM="ora"/>
        </CASE>
      </NUM>
    </GEN>
    <GEN GEN="feminine">
      <NUM NUM="singular">
        <CASE CASE="{nominative accusative}">
          <TERM TERM="a"/>
        </CASE>
        <CASE CASE="{genitive dative}">
          <TERM TERM="eia"/>
        </CASE>
      </NUM>
      <NUM NUM="plural">
        <CASE CASE="{nominative accusative}">
          <TERM TERM="ele"/>
        </CASE>
        <CASE CASE="{genitive dative}">
          <TERM TERM="ora"/>
        </CASE>
      </NUM>
    </GEN>
  </PARADIGM>
  <PARADIGM PARADIGM="anehotarat1">
    <GEN GEN="masculine">
      <NUM NUM="singular">
        <CASE CASE="{nominative accusative}">
          <TERM TERM=""/>
        </CASE>
        <CASE CASE="{genitive dative}">
          <TERM TERM="ui"/>
        </CASE>
      </NUM>
      <NUM NUM="plural">
        <CASE CASE="{nominative genitive}">
          <TERM TERM="ii"/>
        </CASE>
        <CASE CASE="{genitive dative}">
          <TERM TERM="or"/>
        </CASE>
      </NUM>
    </GEN>
    <GEN GEN="feminine">
      <NUM NUM="singular">
        <CASE CASE="{nominative accusative}">
          <TERM TERM="a"/>
        </CASE>
        <CASE CASE="{genitive dative}">
          <TERM TERM="ei"/>
        </CASE>
      </NUM>
      <NUM NUM="plural">
        <CASE CASE="{nominative accusative}">
          <TERM TERM="ele"/>
        </CASE>
        <CASE CASE="{genitive dative}">
          <TERM TERM="or"/>
        </CASE>
      </NUM>
    </GEN>
  </PARADIGM>
  <PARADIGM PARADIGM="anehotarat2">
    <GEN GEN="masculine">
      <NUM NUM="singular">
        <CASE CASE="{nominative accusative}">
          <TERM TERM=""/>
        </CASE>
        <CASE CASE="{genitive dative}">
          <TERM TERM="ui"/>
        </CASE>
      </NUM>
      <NUM NUM="plural">
        <CASE CASE="{nominative genitive}">
          <TERM TERM="i"/>
        </CASE>
        <CASE CASE="{genitive dative}">
          <TERM TERM="or"/>
        </CASE>
      </NUM>
    </GEN>
    <GEN GEN="feminine">
      <NUM NUM="singular">
        <CASE CASE="{nominative accusative}">
          <TERM TERM="ă"/>
        </CASE>
        <CASE CASE="{genitive dative}">
          <TERM TERM="ei"/>
        </CASE>
      </NUM>
      <NUM NUM="plural">
        <CASE CASE="{nominative accusative}">
          <TERM TERM="e"/>
        </CASE>
        <CASE CASE="{genitive dative}">
          <TERM TERM="or"/>
        </CASE>
      </NUM>
    </GEN>
  </PARADIGM>
  <PARADIGM PARADIGM="anehotarat3">
    <GEN GEN="masculine">
      <NUM NUM="singular">
        <CASE CASE="{nominative accusative}">
          <TERM TERM="e"/>
        </CASE>
        <CASE CASE="{genitive dative}">
          <TERM TERM=""/>
        </CASE>
      </NUM>
    </GEN>
    <GEN GEN="feminine">
      <NUM NUM="singular">
        <CASE CASE="{nominative accusative}">
          <TERM TERM="e"/>
        </CASE>
        <CASE CASE="{genitive dative}">
          <TERM TERM="ei"/>
        </CASE>
      </NUM>
    </GEN>
  </PARADIGM>
  <PARADIGM PARADIGM="anehotarat4">
    <GEN GEN="masculine">
      <NUM NUM="singular">
        <CASE CASE="{genitive dative}">
          <TERM TERM="uia"/>
        </CASE>
      </NUM>
    </GEN>
    <GEN GEN="feminine">
      <NUM NUM="singular">
        <CASE CASE="{genitive dative}">
          <TERM TERM="eia"/>
        </CASE>
      </NUM>
    </GEN>
  </PARADIGM>
  <PARADIGM PARADIGM="anehotarat5">
    <GEN GEN="masculine">
      <NUM NUM="singular">
        <CASE CASE="{nominative accusative}">
          <TERM TERM="e"/>
        </CASE>
        <CASE CASE="{genitive dative}">
          <TERM TERM="ui"/>
        </CASE>
      </NUM>
      <NUM NUM="plural">
        <CASE CASE="{nominative genitive}">
          <TERM TERM="e"/>
        </CASE>
        <CASE CASE="{genitive dative}">
          <TERM TERM="or"/>
        </CASE>
      </NUM>
    </GEN>
    <GEN GEN="feminine">
      <NUM NUM="singular">
        <CASE CASE="{nominative accusative}">
          <TERM TERM="e"/>
        </CASE>
        <CASE CASE="{genitive dative}">
          <TERM TERM="ei"/>
        </CASE>
      </NUM>
      <NUM NUM="plural">
        <CASE CASE="{nominative accusative}">
          <TERM TERM="e"/>
        </CASE>
        <CASE CASE="{genitive dative}">
          <TERM TERM="or"/>
        </CASE>
      </NUM>
    </GEN>
  </PARADIGM>
  <PARADIGM PARADIGM="anehotarat6">
    <GEN GEN="masculine">
      <NUM NUM="singular">
        <CASE CASE="{nominative genitive dative accusative}">
          <TERM TERM=""/>
        </CASE>
      </NUM>
      <NUM NUM="plural">
        <CASE CASE="{nominative genitive}">
          <TERM TERM="i"/>
        </CASE>
        <CASE CASE="{genitive dative}">
          <TERM TERM="or"/>
        </CASE>
      </NUM>
    </GEN>
    <GEN GEN="feminine">
      <NUM NUM="singular">
        <CASE CASE="{nominative genitive dative accusative}">
          <TERM TERM="a"/>
        </CASE>
      </NUM>
      <NUM NUM="plural">
        <CASE CASE="{nominative accusative}">
          <TERM TERM="ea"/>
        </CASE>
        <CASE CASE="{genitive dative}">
          <TERM TERM="or"/>
        </CASE>
      </NUM>
    </GEN>
  </PARADIGM>
  <PARADIGM PARADIGM="anehotarat7">
    <GEN GEN="masculine">
      <NUM NUM="singular">
        <CASE CASE="{nominative genitive dative accusative}">
          <TERM TERM="va"/>
        </CASE>
      </NUM>
      <NUM NUM="plural">
        <CASE CASE="{nominative genitive}">
          <TERM TERM="iva"/>
        </CASE>
        <CASE CASE="{genitive dative}">
          <TERM TERM="orva"/>
        </CASE>
      </NUM>
    </GEN>
    <GEN GEN="feminine">
      <NUM NUM="singular">
        <CASE CASE="{nominative genitive dative accusative}">
          <TERM TERM="eva"/>
        </CASE>
      </NUM>
      <NUM NUM="plural">
        <CASE CASE="{nominative accusative}">
          <TERM TERM="eva"/>
        </CASE>
        <CASE CASE="{genitive dative}">
          <TERM TERM="orva"/>
        </CASE>
      </NUM>
    </GEN>
  </PARADIGM>
  <PARADIGM PARADIGM="anehotarat8">
    <GEN GEN="masculine">
      <NUM NUM="singular">
        <CASE CASE="{nominative genitive dative accusative}">
          <TERM TERM=""/>
        </CASE>
      </NUM>
      <NUM NUM="plural">
        <CASE CASE="{nominative genitive}">
          <TERM TERM="i"/>
        </CASE>
        <CASE CASE="{genitive dative}">
          <TERM TERM="or"/>
        </CASE>
      </NUM>
    </GEN>
    <GEN GEN="feminine">
      <NUM NUM="singular">
        <CASE CASE="{nominative genitive dative accusative}">
          <TERM TERM="ă"/>
        </CASE>
      </NUM>
      <NUM NUM="plural">
        <CASE CASE="{nominative accusative}">
          <TERM TERM="e"/>
        </CASE>
        <CASE CASE="{genitive dative}">
          <TERM TERM="or"/>
        </CASE>
      </NUM>
    </GEN>
  </PARADIGM>
  <PARADIGM PARADIGM="invariant">
    <GEN GEN="{masculine feminine}">
      <NUM NUM="{singular plural}">
        <CASE CASE="{nominative genitive dative accusative}">
          <TERM TERM=""/>
        </CASE>
      </NUM>
    </GEN>
  </PARADIGM>
  <PARADIGM PARADIGM="padem1">
    <GEN GEN="masculine">
      <NUM NUM="singular">
        <CASE CASE="{nominative accusative}">
          <TERM TERM="a"/>
        </CASE>
        <CASE CASE="{genitive dative}">
          <TERM TERM="uia"/>
        </CASE>
      </NUM>
      <NUM NUM="plural">
        <CASE CASE="{nominative genitive}">
          <TERM TERM="ia"/>
        </CASE>
        <CASE CASE="{genitive dative}">
          <TERM TERM="ora"/>
        </CASE>
      </NUM>
    </GEN>
    <GEN GEN="feminine">
      <NUM NUM="singular">
        <CASE CASE="{nominative genitive dative accusative}">
          <TERM TERM="a"/>
        </CASE>
        <CASE CASE="{genitive dative}">
          <TERM TERM="eia"/>
        </CASE>
      </NUM>
      <NUM NUM="plural">
        <CASE CASE="{nominative accusative}">
          <TERM TERM="ea"/>
        </CASE>
        <CASE CASE="{genitive dative}">
          <TERM TERM="ora"/>
        </CASE>
      </NUM>
    </GEN>
  </PARADIGM>
  <PARADIGM PARADIGM="padem2">
    <GEN GEN="masculine">
      <NUM NUM="singular">
        <CASE CASE="{nominative accusative}">
          <TERM TERM="la"/>
        </CASE>
        <CASE CASE="{genitive dative}">
          <TERM TERM="luia"/>
        </CASE>
      </NUM>
      <NUM NUM="plural">
        <CASE CASE="{nominative genitive}">
          <TERM TERM="ia"/>
        </CASE>
        <CASE CASE="{genitive dative}">
          <TERM TERM="lora"/>
        </CASE>
      </NUM>
    </GEN>
    <GEN GEN="feminine">
      <NUM NUM="singular">
        <CASE CASE="{nominative genitive dative accusative}">
          <TERM TERM="ea"/>
        </CASE>
        <CASE CASE="{genitive dative}">
          <TERM TERM="leia"/>
        </CASE>
      </NUM>
      <NUM NUM="plural">
        <CASE CASE="{nominative accusative}">
          <TERM TERM="lea"/>
        </CASE>
        <CASE CASE="{genitive dative}">
          <TERM TERM="lora"/>
        </CASE>
      </NUM>
    </GEN>
  </PARADIGM>
  <PARADIGM PARADIGM="padem3">
    <GEN GEN="masculine">
      <NUM NUM="singular">
        <CASE CASE="{nominative accusative}">
          <TERM TERM="ălalt"/>
        </CASE>
        <CASE CASE="{genitive dative}">
          <TERM TERM="uilalt"/>
        </CASE>
      </NUM>
      <NUM NUM="plural">
        <CASE CASE="{nominative genitive}">
          <TERM TERM="ilalți"/>
        </CASE>
        <CASE CASE="{genitive dative}">
          <TERM TERM="orlalți"/>
        </CASE>
      </NUM>
    </GEN>
    <GEN GEN="feminine">
      <NUM NUM="singular">
        <CASE CASE="{nominative genitive dative accusative}">
          <TERM TERM="laltă"/>
        </CASE>
        <CASE CASE="{genitive dative}">
          <TERM TERM="eilalte"/>
        </CASE>
      </NUM>
      <NUM NUM="plural">
        <CASE CASE="{nominative accusative}">
          <TERM TERM="elalte"/>
        </CASE>
        <CASE CASE="{genitive dative}">
          <TERM TERM="orlalte"/>
        </CASE>
      </NUM>
    </GEN>
  </PARADIGM>
  <PARADIGM PARADIGM="padem4">
    <GEN GEN="masculine">
      <NUM NUM="singular">
        <CASE CASE="{nominative accusative}">
          <TERM TERM="lași"/>
        </CASE>
        <CASE CASE="{genitive dative}">
          <TERM TERM="luiași"/>
        </CASE>
      </NUM>
      <NUM NUM="plural">
        <CASE CASE="{nominative genitive}">
          <TERM TERM="iași"/>
        </CASE>
        <CASE CASE="{genitive dative}">
          <TERM TERM="lorași"/>
        </CASE>
      </NUM>
    </GEN>
    <GEN GEN="feminine">
      <NUM NUM="singular">
        <CASE CASE="{nominative genitive dative accusative}">
          <TERM TERM="eași"/>
        </CASE>
        <CASE CASE="{genitive dative}">
          <TERM TERM="leiași"/>
        </CASE>
      </NUM>
      <NUM NUM="plural">
        <CASE CASE="{nominative accusative}">
          <TERM TERM="leași"/>
        </CASE>
        <CASE CASE="{genitive dative}">
          <TERM TERM="lorași"/>
        </CASE>
      </NUM>
    </GEN>
  </PARADIGM>
  <PARADIGM PARADIGM="adem1">
    <GEN GEN="masculine">
      <NUM NUM="singular">
        <CASE CASE="{nominative accusative}">
          <TERM TERM=""/>
        </CASE>
        <CASE CASE="{genitive dative}">
          <TERM TERM="ui"/>
        </CASE>
      </NUM>
      <NUM NUM="plural">
        <CASE CASE="{nominative genitive}">
          <TERM TERM="i"/>
        </CASE>
        <CASE CASE="{genitive dative}">
          <TERM TERM="or"/>
        </CASE>
      </NUM>
    </GEN>
    <GEN GEN="feminine">
      <NUM NUM="singular">
        <CASE CASE="{nominative genitive dative accusative}">
          <TERM TERM="ă"/>
        </CASE>
        <CASE CASE="{genitive dative}">
          <TERM TERM="ei"/>
        </CASE>
      </NUM>
      <NUM NUM="plural">
        <CASE CASE="{nominative accusative}">
          <TERM TERM="e"/>
        </CASE>
        <CASE CASE="{genitive dative}">
          <TERM TERM="or"/>
        </CASE>
      </NUM>
    </GEN>
  </PARADIGM>
</paradigms>
